---
title: "Modelisation drone DIABE"
author: "J. Sarron"
date: "`r format(Sys.time(), '%d/%m/%Y %H:%M:%S')`"
colorlinks: true
output:
  html_document:
    df_print: kable
    toc: true
    toc_depth: 4
    toc_float: true
    number_sections: TRUE
    code_folding: show
    fig_caption: yes
  pdf_document:
    df_print: kable
    toc: true
    toc_depth: 4
    number_sections: TRUE
urlcolor: blue
---


# Introduction

L'objectif de ce travail est de modéliser la structure des arbres et la biomasse aérienne de parcelles vitrines d'Eucalyptus (projet DIABE) à Madagascar. Ces parcelles représentent différents âges des arbres (4, 5 et 6 ans) et différents niveaux de fertilisation (fertilisé vs. non fertilisé). 

Le travail consiste à évaluer les potentialités du drone pour estimer la stucture des arbres (hauteur, volume, biomasse) et la biomasse totale des parcelles. Pour ce faire les parcelles ont été suvolées par un drone permettant la production de carte 3D. Puis les données drones sont comparées à des données de terrain (ground truth) pour calibrer des modèles. 

Les modèles drones sont ensuites comparés aux modèles de terrain. 

# Vols drone et construction des cartes

Les parcelles ont été survolées en avril 2023 à l'aide de deux vols notés de drone V1 et V3. Le drone utilisé était un DJI Phantom 4 RTK portant un capteur RGB de 20 Mpixels.Les deux vols ont été réalisés à 50m de hauteur, caméra orientée à 75° avec recouvrements frontal et latéral respectivement de 75 et 80%. Dans cette configuration, le GSD est donc de 1.37 cm/pixel.

Les images des deux vols de drone sont ensuites traitées sur Pix4D pour obtenir les orthophoto (RGB) et deux modèles numérique : le Modèle Numérique de Terrain (MNT) et le Modèle Numérique de Surface (MNS). Ces trois sorties sont au format raster et peuvent être importées dans un SIG. 

Les MNS et MNT sont ensuite utilisé pour calculer le Canopy Height Modèle (CHM) qui est simplement la différence MNS - MNT et qui permet d'obtenir la hauteur des objets au dessus de la surface. 

Enfin, un script R permet de traiter le CHM et d'estimer la position des sommets des arbres (maximum locaux) et de délimiter leur couronne (phase de segmentation du CHM) sous la forme d'objet polygone. Les couronnes segmentées sont exportées au format Shapefile (.shp). Un objet peut correspondre exactement à la couronne d'un arbre mais il peut y avoir une sur-segmentation (plusieurs objets par arbre) ou une sous-semgentation (un objet correspond à plusieurs arbres). De fait le nombre d'objets sur une parcelle ne correspond pas au nombre d'arbres de la parcelle

# Extraction des données drone et calibration

Sur l'ensemble des parcelles, un total de 64 arbres a été abbatu pour faire l'estimation de leur biomasse et hauteur (méthode destructive). Ces arbres constituent une verité terrain pour mettre en place des relations allométriques de biomasses. Les arbres ont été abattus après les vols de drone mais sans prendre de point GPS au préalable. 

Les posititions GPS de 40 arbres sur les 64 ont été retrouvées à posteriori (comparaison hauteur terrain vs. hauteur drone puis repositionnement exact du point) ce qui permet donc d'extraire les données drones sur ces 40 arbres. Sur QGIS et pour chaque arbre, on recoupe ses coordonnées GPS avec le shapefile des couronnes pour extraires le polygone représentant la couronne de chaque arbre. Le processus de segmentation n'étant pas parfait, les limites de chaque polygone sont vérifiées et re-travaillées si nécessaire afin d'obtenir un polygone correspondant le plus parfaitement à la limite de la courronne. 

Les polygones sont enfin utilisés pour extraire les données du raster CHM et pour arbre (option statistiques par zone dans QGIS). Plusieurs statistiques sont calculées à partir des pixels du CHM inclu dans les polygones : nombre de pixels et sommes, max, min, moyenne et sd des valeurs des pixels. 

Ces statistiques constituent les 'variables drones' : 

- H_drone : la hauteur drone (en m) soit la valeur maximale du CHM
- DSM_area : la surface drone (en m²) soit est le nombre de pixels contenus dans le polygone multiplié par la résolution du pixel (1.74 cm² pour les deux vols)
- DSM_volume : le volume drone (en m^3) soit la somme des hauteurs des pixels contenus dnas le polygone multiplié par la résolution du pixel
- X_volume_area : le volume drone (en m^3) calculé comme H_drone*DSM_area
- cyl_volume : le volume du cylindre que l'on ajuste sur le polygone de l'arbre (modèle)
- cyl_lat_area : la surface latérale du cylindre ajusté sur le polygone de l'arbre (modèle)

# Modélisation pour tous les traitements 

## Estimation hauteur arbre 

Deux modèles de régression linéaire sont calibrés entre la hauteur drone (H_drone) et la hauteur réelle de l'arbre (H_arbre) et entre H_drone et CBH


```{r echo=FALSE, message=FALSE, warning=FALSE}

# importation package et donnees

suppressPackageStartupMessages(library(plotly))
suppressPackageStartupMessages(library(tidyverse))
suppressPackageStartupMessages(library(corrplot))
suppressPackageStartupMessages(library(MLmetrics))
suppressPackageStartupMessages(library(knitr))
suppressPackageStartupMessages(library(autoNumCaptions))
suppressPackageStartupMessages(library(kableExtra))
suppressPackageStartupMessages(library(readxl))
suppressPackageStartupMessages(library(Metrics))
suppressPackageStartupMessages(library(DHARMa))
suppressPackageStartupMessages(library(lmtest))


# importation des données biomasses destructives des 40 arbres avec coordonnees GPS + toutes les donénes (biomasse, volume)
data_drone = read.csv("data/data_uav_calibration_tree_20260305.csv",dec = ".") 

# importation donnees biomasse destructives
all_biomass <- read.csv("data/data_biomass_destructive_20260305.csv")

data_drone = data_drone %>% left_join(all_biomass)

# computing total biomass, CBHH2 and UAV variables
data_drone = data_drone %>% mutate(dry_biom_tot_kg = dry_allF_tot_kg+dry_Brviv_tot_kg+dry_tronc_tot_kg,
                                   CBHH2 = CBH_m*(HTOT_m)^2,
                                   classe = as.character(classe),
                                   DSM_area = X_count*1.74^2,
                                   DSM_volume = X_sum*1.74^2,
                                   X_volume_area = DSM_area*X_max,
                                   cyl_volume = area*X_max,
                                   cyl_lat_area = 2*pi*radius*X_sum) 
```


```{r model_h echo=FALSE, message=FALSE, warning=FALSE}
# Modélisation de la hauteur des arbres

lm_h = lm(HTOT_m~X_max,data_drone)
summary(lm_h)

hist(lm_h$residuals)


lm_cbh = lm(CBH_m~X_max,data_drone)
summary(lm_cbh)

hist(lm_cbh$residuals)

# D'autres modèles possibles : 
# lm_h_vol = lm(HTOT_m~X_max + flight_ID,data_drone)
# anova(lm_h_vol)
# pas d'effet du vol de drone sur la relation entre les deux hauteurs

# lm_h_fert = lm(HTOT_m~X_max + ferti,data_drone)
# anova(lm_h_fert)
# pas d'effet de la fertilisation sur la relation entre les deux hauteurs

# lm_h_age = lm(HTOT_m~X_max + age,data_drone)
# anova(lm_h_age)
# pas d'effet de l'age sur la relation entre les deux hauteurs

```




```{r fig1, echo=FALSE, message=FALSE, warning=FALSE}

ggplot(data_drone,aes(X_max,HTOT_m))+
  geom_point(aes(color = flight_ID))+
  geom_smooth(method = "lm",se =F,color = "black")+
  scale_color_manual(values = c("V1" = '#ff00ff','V3' = '#3399ff')) +
  #geom_text(x = 9, y = max(data_drone$HTOT_m), label = lm_eqn(data_drone), parse = TRUE, hjust = 1, vjust = 1)+
  theme_classic()+
  theme(plot.caption = element_text(hjust = 0, vjust = 1, size = 12))+
  labs(x = "Hauteur drone (m)",y = "Hauteur arbre (m)")+
  gg_figure_caption(caption = "Estimation hauteur des arbres avec la hauteur mesurée par drone", caption.width = 98)

# ggplotly(g1, tooltip = "text")


ggplot(data_drone,aes(X_max,CBH_m))+
  geom_point(aes(color = flight_ID))+
  geom_smooth(method = "lm",se =F,color = "black")+
  scale_color_manual(values = c("V1" = '#ff00ff','V3' = '#3399ff')) +
  #geom_text(x = 9, y = max(data_drone$HTOT_m), label = lm_eqn(data_drone), parse = TRUE, hjust = 1, vjust = 1)+
  theme_classic()+
  theme(plot.caption = element_text(hjust = 0, vjust = 1, size = 12))+
  labs(x = "Hauteur drone (m)",y = "CBH arbre (m)")+
  gg_figure_caption(caption = "Estimation CBH (en m) des arbres avec la hauteur mesurée par drone", caption.width = 98)

# ggplotly(g1, tooltip = "text")
  
```

Le modèle obtient un R2 de `r round(summary(lm_h)$adj.r.squared,2)` avec une pente de `r round(coef(lm_h)[2],2)` et un intercept de `r round(coef(lm_h)[1],2)`. **La relation est donc quasi-parfaite**. Les hypothèses de régression sont validées (graphes non montrés). Le vol de drone (V1 ou V3), la fertilisation et l'âge n'ont pas d'impact sur la relation. 

La qualité de la régression implique **qu'il n'y a à ce stade pas de correction à apporter aux données drones** des deux vols (des disparités entre les deux vols auraient pu apparaitre mais ce n'est pas le cas). 




## Estimation de la biomasse

### Variable de biomasse mesurées sur le terrain

Les variables de biomasses qui ont été mesurée sur les terrain (destriction des arbres) sont les suivantes : 

- dry_allF_tot_kg : biomasse sèche totale des feuilles en kg
- dry_Brviv_tot_kg: biomasse sèche totale des branches vivantes en kg
- dry_tronc_tot_kg:  biomasse sèche totale des tronc en kg
- dry_biom_tot_kg:  biomasse sèche totale en kg

### Corrélation entre variable biomasse et variable drone

On calcule la matrice des corrélations (2 à 2) entre les 3 variables drone, la hauteur et les 3 variables mesurées sur le terrain


```{r echo=FALSE, message=FALSE, warning=FALSE}

m.data = data_drone %>% select(X_max,DSM_volume,DSM_area,
                               hauteur.m,dry_allF_tot_kg,dry_Brviv_tot_kg,dry_tronc_tot_kg,dry_biom_tot_kg)

cor.biom = cor(m.data)  
corrplot(cor.biom, type = "upper",method = "number")
  
```
    

### Modelisation de la biomasse réelle à partir des variables drone

Plusieurs modèles de régression sont testés successivement pour chaque variables de biomasse

Une première série de modèles permet de constater que deux arbre (code_b_des = 17_6NF et 17_4F) sont outliers, leurs données drones sont en effet sur-évaluées. Pour l'établissement final des modèles on décide de retirer ces outliers. On passe à 38 arbres de calibration

Avant modélisation, les certaines variables drones sont réduites (par 10^5) car leur valeur sont beaucoup trop élevée par rapport aux variable sde biomasses à prédire (cela donne une pente très faible, nulle quand on arrondis)



```{r echo=FALSE}

# retrait d'arbres outliers (17_6NF, ligne 10 et 17_4F, ligne 20)
data_drone_wo = data_drone %>% filter(!(year == "2017" & ferti =="F" & classe=="4"))
data_drone_wo = data_drone_wo %>% filter(!(year == "2017" & ferti =="NF" & classe=="6"))

  
```
    

```{r, echo=FALSE}

# Script performance modèle à partir de M. Carlier (2021)
### Functions that calculate performance indices in order to evaluate the quality of a given model

# bias : 
# 
# Computes the bias for a given model in calibration or validation data set
# estimated : vector of prediction (with predict(lm) for example).
# actual : vector of real values. It has to be the same size than the "estimated" vector.
bias <- function(estimated, actual){
  n <- length(actual)
  return(round(sum(abs(estimated - actual))/n, 2))
}

# MAPE : 
# 
# Returns the mean absolute percentage error for a given model in calibration or validation data set
# estimated : vector of prediction (with predict(lm) for example).
# actual : vector of real values. It has to be the same size than the "estimated" vector.
MAPE <- function(estimated, actual){
  n <- length(actual)
  MAPE <- 100/n*sum((abs(estimated - actual)/estimated))
  return(round(MAPE, 2))
}

# R2 :
# 
# Returns the coefficient of determination of a given linear model.
# lm : linear model 
r2 <- function(lm){
  r2 <- summary(lm)$adj.r.squared
  return(round(r2, 3))
}

```

**Estimation de la biomasse sèche totale des feuilles**

```{r eval=FALSE, message=FALSE, warning=FALSE, include=FALSE}

# AVEC OUTLIER

lm.f.1 <- lm(dry_allF_tot_kg ~ X_max, data=data_drone)
lm.f.2 <- lm(dry_allF_tot_kg ~ DSM_area, data=data_drone)
lm.f.3 <- lm(dry_allF_tot_kg ~ DSM_volume, data=data_drone)
lm.f.4 <- lm(dry_allF_tot_kg ~ X_volume_area, data=data_drone)
lm.f.5 <- lm(dry_allF_tot_kg ~ cyl_volume,data = data_drone)

lm.f.6 <- lm(log(dry_allF_tot_kg)~log(X_max), data=data_drone)
lm.f.7 <- lm(log(dry_allF_tot_kg)~log(DSM_area), data=data_drone)
lm.f.8 <- lm(log(dry_allF_tot_kg)~log(DSM_volume), data=data_drone)
lm.f.9 <- lm(log(dry_allF_tot_kg)~log(X_volume_area), data=data_drone)
lm.f.10 <- lm(log(dry_allF_tot_kg)~log(cyl_volume), data=data_drone)

list.lm.feuille <- list(lm.f.1, lm.f.2, lm.f.3, lm.f.4, lm.f.5, lm.f.6, lm.f.7, lm.f.8,lm.f.9,lm.f.10)

pred.f.1 <- predict(lm.f.1)
pred.f.2 <- predict(lm.f.2)
pred.f.3 <- predict(lm.f.3)
pred.f.4 <- predict(lm.f.4)
pred.f.5 <- predict(lm.f.5)

pred.f.6 <- exp(predict(lm.f.6)+mean(lm.f.6$residuals^2)/2)
pred.f.7 <- exp(predict(lm.f.7)+mean(lm.f.7$residuals^2)/2)
pred.f.8 <- exp(predict(lm.f.8)+mean(lm.f.8$residuals^2)/2)
pred.f.9 <- exp(predict(lm.f.9)+mean(lm.f.9$residuals^2)/2)
pred.f.10 <- exp(predict(lm.f.10)+mean(lm.f.10$residuals^2)/2)

list.pred.feuille <- list(pred.f.1, pred.f.2, pred.f.3, pred.f.4, pred.f.5, pred.f.6, pred.f.7, pred.f.8, pred.f.9, pred.f.10)

nb_model <- length(list.pred.feuille)
nb_values <- length(list.pred.feuille[[1]])


bias.vec.f <- c()
MAPE.vec.f <- c()
MAE.vec.f <- c()
NRMSE.vec.f <- c()
RMSE.vec.f <- c()
r2.vec.f <- c()
a.vec.f <- c()
b.vec.f <- c()
shapiro.vec.f <- c()
variables <- c("H_drone", "DSM_area", "DSM_volume", "Proj_volume", "Cyl_volume",
               "H_drone.log", "DSM_area.log", "DSM_volume.log", "Proj_volume.log","Cyl_volume.log")

for (i in 1:nb_model){
  bias.vec.f[i] <- bias(unlist(list.pred.feuille[i]), data_drone$dry_allF_tot_kg)
  MAPE.vec.f[i] <- MAPE(unlist(list.pred.feuille[i]), data_drone$dry_allF_tot_kg)
  MAE.vec.f[i] <- round(MAE(unlist(list.pred.feuille[i]), data_drone$dry_allF_tot_kg), 2)
  RMSE.vec.f[i] <- round(RMSE(unlist(list.pred.feuille[i]), data_drone$dry_allF_tot_kg), 2)
  r2.vec.f[i] <- r2(list.lm.feuille[[i]])
  NRMSE.vec.f[i] <- round(100*RMSE(unlist(list.pred.feuille[i]), data_drone$dry_allF_tot_kg)/mean(data_drone$dry_allF_tot_kg), 2)
  shapiro.vec.f[i] <- shapiro.test(list.lm.feuille[[i]]$residuals)$p.value
  
}
for (i in 1:nb_model){
  if (grepl("log", variables[i])){
    a.vec.f[i] <- list.lm.feuille[[i]]$coefficients[2]
    b.vec.f[i] <- exp(list.lm.feuille[[i]]$coefficients[1])
    
  }
  else {
    a.vec.f[i] <- list.lm.feuille[[i]]$coefficients[2]
    b.vec.f[i] <- list.lm.feuille[[i]]$coefficients[1]
    
  } 
}


df.results.feuille <- data.frame("Model" = 1:nb_model, "Variable" = variables, "Bias" = bias.vec.f, "MAE" = MAE.vec.f, "RMSE" = RMSE.vec.f, "MAPE" = MAPE.vec.f, "NRMSE" = NRMSE.vec.f, "r2" = r2.vec.f, "shapiro" = shapiro.vec.f, "a" = a.vec.f, "b" = b.vec.f)
df.results.feuille
```
  
```{r echo=FALSE, message=FALSE, warning=FALSE}

# SANS OUTLIER

lm.f.1 <- lm(dry_allF_tot_kg ~ X_max, data=data_drone_wo)
lm.f.2 <- lm(dry_allF_tot_kg ~ DSM_area, data=data_drone_wo)
lm.f.3 <- lm(dry_allF_tot_kg ~ DSM_volume, data=data_drone_wo)
lm.f.4 <- lm(dry_allF_tot_kg ~ X_volume_area, data=data_drone_wo)
lm.f.5 <- lm(dry_allF_tot_kg ~ cyl_volume,data = data_drone_wo)

lm.f.6 <- lm(log(dry_allF_tot_kg)~log(X_max), data=data_drone_wo)
lm.f.7 <- lm(log(dry_allF_tot_kg)~log(DSM_area), data=data_drone_wo)
lm.f.8 <- lm(log(dry_allF_tot_kg)~log(DSM_volume), data=data_drone_wo)
lm.f.9 <- lm(log(dry_allF_tot_kg)~log(X_volume_area), data=data_drone_wo)
lm.f.10 <- lm(log(dry_allF_tot_kg)~log(cyl_volume), data=data_drone_wo)

list.lm.feuille <- list(lm.f.1, lm.f.2, lm.f.3, lm.f.4, lm.f.5, lm.f.6, lm.f.7, lm.f.8,lm.f.9,lm.f.10)

pred.f.1 <- predict(lm.f.1)
pred.f.2 <- predict(lm.f.2)
pred.f.3 <- predict(lm.f.3)
pred.f.4 <- predict(lm.f.4)
pred.f.5 <- predict(lm.f.5)

pred.f.6 <- exp(predict(lm.f.6)+mean(lm.f.6$residuals^2)/2)
pred.f.7 <- exp(predict(lm.f.7)+mean(lm.f.7$residuals^2)/2)
pred.f.8 <- exp(predict(lm.f.8)+mean(lm.f.8$residuals^2)/2)
pred.f.9 <- exp(predict(lm.f.9)+mean(lm.f.9$residuals^2)/2)
pred.f.10 <- exp(predict(lm.f.10)+mean(lm.f.10$residuals^2)/2)

list.pred.feuille <- list(pred.f.1, pred.f.2, pred.f.3, pred.f.4, pred.f.5, pred.f.6, pred.f.7, pred.f.8, pred.f.9, pred.f.10)

nb_model <- length(list.pred.feuille)
nb_values <- length(list.pred.feuille[[1]])
  
```
 
```{r, echo=FALSE}
bias.vec.f <- c()
MAPE.vec.f <- c()
MAE.vec.f <- c()
NRMSE.vec.f <- c()
RMSE.vec.f <- c()
r2.vec.f <- c()
a.vec.f <- c()
b.vec.f <- c()
shapiro.vec.f <- c()
variables <- c("H_drone", "DSM_area", "DSM_volume", "Proj_volume", "Cyl_volume",
               "H_drone.log", "DSM_area.log", "DSM_volume.log", "Proj_volume.log","Cyl_volume.log")

for (i in 1:nb_model){
  bias.vec.f[i] <- bias(unlist(list.pred.feuille[i]), data_drone_wo$dry_allF_tot_kg)
  MAPE.vec.f[i] <- MAPE(unlist(list.pred.feuille[i]), data_drone_wo$dry_allF_tot_kg)
  MAE.vec.f[i] <- round(MAE(unlist(list.pred.feuille[i]), data_drone_wo$dry_allF_tot_kg), 2)
  RMSE.vec.f[i] <- round(RMSE(unlist(list.pred.feuille[i]), data_drone_wo$dry_allF_tot_kg), 2)
  r2.vec.f[i] <- r2(list.lm.feuille[[i]])
  NRMSE.vec.f[i] <- round(100*RMSE(unlist(list.pred.feuille[i]), data_drone_wo$dry_allF_tot_kg)/mean(data_drone_wo$dry_allF_tot_kg), 2)
  shapiro.vec.f[i] <- round(shapiro.test(list.lm.feuille[[i]]$residuals)$p.value,2)
}

for (i in 1:nb_model){
  if (grepl("log", variables[i])){
    a.vec.f[i] <- round(list.lm.feuille[[i]]$coefficients[2],2)
    b.vec.f[i] <- round(exp(list.lm.feuille[[i]]$coefficients[1]),2)
 }
  else {
    a.vec.f[i] <- round(list.lm.feuille[[i]]$coefficients[2],2)
    b.vec.f[i] <- round(list.lm.feuille[[i]]$coefficients[1],2)
  } 
}


df.results.feuille <- data.frame("Model" = 1:nb_model, "Variable" = variables, "Bias" = bias.vec.f, "MAE" = MAE.vec.f, "RMSE" = RMSE.vec.f, "MAPE" = MAPE.vec.f, "NRMSE" = NRMSE.vec.f, "r2" = r2.vec.f, "shapiro" = shapiro.vec.f,"a" = a.vec.f, "b" = b.vec.f)

write.csv2(df.results.feuille,"modele_biomass_feuille.csv")

kable(df.results.feuille,caption = table.caption("Performances des modèles pour la biomasse des feuilles"))%>% kable_styling(font_size = 12, bootstrap_options = "striped", full_width = T)

```
 
**Estimation de la biomasse sèche totale des branches**

```{r echo=FALSE, message=FALSE, warning=FALSE}

# SANS OUTLIER 

lm.b.1 <- lm(dry_Brviv_tot_kg ~ X_max, data=data_drone_wo)
lm.b.2 <- lm(dry_Brviv_tot_kg ~ DSM_area, data=data_drone_wo)
lm.b.3 <- lm(dry_Brviv_tot_kg ~ DSM_volume, data=data_drone_wo)
lm.b.4 <- lm(dry_Brviv_tot_kg ~ X_volume_area, data=data_drone_wo)
lm.b.5 <- lm(dry_Brviv_tot_kg ~ cyl_volume, data=data_drone_wo)

lm.b.6 <- lm(log(dry_Brviv_tot_kg)~log(X_max), data=data_drone_wo)
lm.b.7 <- lm(log(dry_Brviv_tot_kg)~log(DSM_area), data=data_drone_wo)
lm.b.8 <- lm(log(dry_Brviv_tot_kg)~log(DSM_volume), data=data_drone_wo)
lm.b.9 <- lm(log(dry_Brviv_tot_kg)~log(X_volume_area), data=data_drone_wo)
lm.b.10 <- lm(log(dry_Brviv_tot_kg)~log(cyl_volume), data=data_drone_wo)

list.lm.branche <- list(lm.b.1, lm.b.2, lm.b.3, lm.b.4, lm.b.5, lm.b.6, lm.b.7, lm.b.8, lm.b.9, lm.b.10)

pred.b.1 <- predict(lm.b.1)
pred.b.2 <- predict(lm.b.2)
pred.b.3 <- predict(lm.b.3)
pred.b.4 <- predict(lm.b.4)
pred.b.5 <- predict(lm.b.5)

pred.b.6 <- exp(predict(lm.b.6)+mean(lm.b.6$residuals^2)/2)
pred.b.7 <- exp(predict(lm.b.7)+mean(lm.b.7$residuals^2)/2)
pred.b.8 <- exp(predict(lm.b.8)+mean(lm.b.8$residuals^2)/2)
pred.b.9 <- exp(predict(lm.b.9)+mean(lm.b.9$residuals^2)/2)
pred.b.10 <- exp(predict(lm.b.10)+mean(lm.b.10$residuals^2)/2)

list.pred.branche <- list(pred.b.1, pred.b.2, pred.b.3, pred.b.4, pred.b.5, pred.b.6, pred.b.7, pred.b.8, pred.b.9, pred.b.10)

nb_model <- length(list.lm.branche)
nb_values <- length(list.lm.branche[[1]])
  
```

```{r, echo=FALSE}
bias.vec.b <- c()
MAPE.vec.b <- c()
MAE.vec.b <- c()
NRMSE.vec.b <- c()
RMSE.vec.b <- c()
r2.vec.b <- c()
a.vec.b <- c()
b.vec.b <- c()
shapiro.vec.f <- c()
variables <- c("H_drone", "DSM_area", "DSM_volume", "Proj_volume", "Cyl_volume",
               "H_drone.log", "DSM_area.log", "DSM_volume.log", "Proj_volume.log","Cyl_volume.log")

for (i in 1:nb_model){
  bias.vec.b[i] <- bias(unlist(list.pred.branche[i]), data_drone_wo$dry_Brviv_tot_kg)
  MAPE.vec.b[i] <- MAPE(unlist(list.pred.branche[i]), data_drone_wo$dry_Brviv_tot_kg)
  MAE.vec.b[i] <- round(MAE(unlist(list.pred.branche[i]), data_drone_wo$dry_Brviv_tot_kg), 2)
  RMSE.vec.b[i] <- round(RMSE(unlist(list.pred.branche[i]), data_drone_wo$dry_Brviv_tot_kg), 2)
  r2.vec.b[i] <- r2(list.lm.branche[[i]])
  NRMSE.vec.b[i] <- round(100*RMSE(unlist(list.pred.branche[i]), data_drone_wo$dry_Brviv_tot_kg)/mean(data_drone_wo$dry_Brviv_tot_kg), 2)
  shapiro.vec.f[i] <- round(shapiro.test(list.lm.branche[[i]]$residuals)$p.value,2)
}
for (i in 1:nb_model){
  if (grepl("log", variables[i])){
    a.vec.b[i] <- round(list.lm.branche[[i]]$coefficients[2],2)
    b.vec.b[i] <- round(exp(list.lm.branche[[i]]$coefficients[1]),2)
 }
  else {
    a.vec.b[i] <- round(list.lm.branche[[i]]$coefficients[2],2)
    b.vec.b[i] <- round(list.lm.branche[[i]]$coefficients[1],2)
 } 
}


df.results.branche <- data.frame("Model" = 1:nb_model, "Variable" = variables, "Bias" = bias.vec.b, "MAE" = MAE.vec.b, "RMSE" = RMSE.vec.b, "MAPE" = MAPE.vec.b, "NRMSE" = NRMSE.vec.b, "r2" = r2.vec.b,"shapiro" = shapiro.vec.f, "a" = a.vec.b, "b" = b.vec.b)

write.csv2(df.results.branche,"modele_biomass_branche.csv")

kable(df.results.branche,
      caption = table.caption("Performances des modèles pour la biomasse des branches"))%>% kable_styling(font_size = 12, bootstrap_options = "striped", full_width = T)
```
  
  
**Estimation de la biomasse sèche totale des tronc**

```{r echo=FALSE, message=FALSE, warning=FALSE}

#SANS OUTLIER 

lm.t.1 <- lm(dry_tronc_tot_kg ~ X_max, data=data_drone_wo)
lm.t.2 <- lm(dry_tronc_tot_kg ~ DSM_area, data=data_drone_wo)
lm.t.3 <- lm(dry_tronc_tot_kg ~ DSM_volume, data=data_drone_wo)
lm.t.4 <- lm(dry_tronc_tot_kg ~ X_volume_area, data=data_drone_wo)
lm.t.5 <- lm(dry_tronc_tot_kg ~ cyl_volume, data=data_drone_wo)

lm.t.6 <- lm(log(dry_tronc_tot_kg)~log(X_max), data=data_drone_wo)
lm.t.7 <- lm(log(dry_tronc_tot_kg)~log(DSM_area), data=data_drone_wo)
lm.t.8 <- lm(log(dry_tronc_tot_kg)~log(DSM_volume), data=data_drone_wo)
lm.t.9 <- lm(log(dry_tronc_tot_kg)~log(X_volume_area), data=data_drone_wo)
lm.t.10 <- lm(log(dry_tronc_tot_kg) ~ log(cyl_volume), data=data_drone_wo)

list.lm.tronc <- list(lm.t.1, lm.t.2, lm.t.3, lm.t.4, lm.t.5, lm.t.6, lm.t.7, lm.t.8, lm.t.9, lm.t.10)

pred.t.1 <- predict(lm.t.1)
pred.t.2 <- predict(lm.t.2)
pred.t.3 <- predict(lm.t.3)
pred.t.4 <- predict(lm.t.4)
pred.t.5 <- predict(lm.t.5)

pred.t.6 <- exp(predict(lm.t.6)+mean(lm.t.6$residuals^2)/2)
pred.t.7 <- exp(predict(lm.t.7)+mean(lm.t.7$residuals^2)/2)
pred.t.8 <- exp(predict(lm.t.8)+mean(lm.t.8$residuals^2)/2)
pred.t.9 <- exp(predict(lm.t.9)+mean(lm.t.9$residuals^2)/2)
pred.t.10 <- exp(predict(lm.t.10)+mean(lm.t.10$residuals^2)/2)

list.pred.tronc <- list(pred.t.1, pred.t.2, pred.t.3, pred.t.4, pred.t.5, pred.t.6, pred.t.7, pred.t.8, pred.t.9, pred.t.10)

nb_model <- length(list.lm.tronc)
nb_values <- length(list.lm.tronc[[1]])
  
```

```{r, echo=FALSE}
bias.vec.t <- c()
MAPE.vec.t <- c()
MAE.vec.t <- c()
NRMSE.vec.t <- c()
RMSE.vec.t <- c()
r2.vec.t <- c()
a.vec.t <- c()
b.vec.t <- c()
shapiro.vec.f <- c()
variables <- c("H_drone", "DSM_area", "DSM_volume", "Proj_volume", "Cyl_volume",
               "H_drone.log", "DSM_area.log", "DSM_volume.log", "Proj_volume.log","Cyl_volume.log")

for (i in 1:nb_model){
  bias.vec.t[i] <- bias(unlist(list.pred.tronc[i]), data_drone_wo$dry_tronc_tot_kg)
  MAPE.vec.t[i] <- MAPE(unlist(list.pred.tronc[i]), data_drone_wo$dry_tronc_tot_kg)
  MAE.vec.t[i] <- round(MAE(unlist(list.pred.tronc[i]), data_drone_wo$dry_tronc_tot_kg), 2)
  RMSE.vec.t[i] <- round(RMSE(unlist(list.pred.tronc[i]), data_drone_wo$dry_tronc_tot_kg), 2)
  r2.vec.t[i] <- r2(list.lm.tronc[[i]])
  NRMSE.vec.t[i] <- round(100*RMSE(unlist(list.pred.tronc[i]), data_drone_wo$dry_tronc_tot_kg)/mean(data_drone_wo$dry_tronc_tot_kg), 2)
  shapiro.vec.f[i] <- round(shapiro.test(list.lm.tronc[[i]]$residuals)$p.value,2)
}
for (i in 1:nb_model){
  if (grepl("log", variables[i])){
    a.vec.t[i] <- round(list.lm.tronc[[i]]$coefficients[2],2)
    b.vec.t[i] <- round(exp(list.lm.tronc[[i]]$coefficients[1]),2)
}
  else {
    a.vec.t[i] <- round(list.lm.tronc[[i]]$coefficients[2],2)
    b.vec.t[i] <- round(list.lm.tronc[[i]]$coefficients[1],2)
  } 
}


df.results.tronc <- data.frame("Model" = 1:nb_model, "Variable" = variables, "Bias" = bias.vec.t, "MAE" = MAE.vec.t, "RMSE" = RMSE.vec.t, "MAPE" = MAPE.vec.t, "NRMSE" = NRMSE.vec.t, "r2" = r2.vec.t, "shapiro" = shapiro.vec.f,"a" = a.vec.t, "b" = b.vec.t)

write.csv2(df.results.tronc,"modele_biomass_tronc.csv")

kable(df.results.tronc,caption = table.caption("Performances des modèles pour la biomasse des troncs"))%>% kable_styling(font_size = 12, bootstrap_options = "striped", full_width = T)

```
 
**Estimation de la biomasse sèche totale des arbres**

*Avec les outliers*

```{r echo=FALSE, message=FALSE, warning=FALSE}

# AVEC OUTLIER

lm.tot.out.1 <- lm(dry_biom_tot_kg ~ X_max, data=data_drone)
lm.tot.out.2 <- lm(dry_biom_tot_kg ~ DSM_area, data=data_drone)
lm.tot.out.3 <- lm(dry_biom_tot_kg ~ DSM_volume, data=data_drone)
lm.tot.out.4 <- lm(dry_biom_tot_kg ~ X_volume_area, data=data_drone)
lm.tot.out.5 <- lm(dry_biom_tot_kg ~ cyl_volume, data=data_drone)

lm.tot.out.6 <- lm(log(dry_biom_tot_kg)~log(X_max), data=data_drone)
lm.tot.out.7 <- lm(log(dry_biom_tot_kg)~log(DSM_area), data=data_drone)
lm.tot.out.8 <- lm(log(dry_biom_tot_kg)~log(DSM_volume), data=data_drone)
lm.tot.out.9 <- lm(log(dry_biom_tot_kg)~log(X_volume_area), data=data_drone)
lm.tot.out.10 <- lm(log(dry_biom_tot_kg)~log(cyl_volume), data=data_drone_wo)

list.lm.tot.out <- list(lm.tot.out.1, lm.tot.out.2, lm.tot.out.3, lm.tot.out.4, lm.tot.out.5, lm.tot.out.6, lm.tot.out.7, lm.tot.out.8,lm.tot.out.9,lm.tot.out.10)

pred.tot.out.1 <- predict(lm.tot.out.1)
pred.tot.out.2 <- predict(lm.tot.out.2)
pred.tot.out.3 <- predict(lm.tot.out.3)
pred.tot.out.4 <- predict(lm.tot.out.4)
pred.tot.out.5 <- predict(lm.tot.out.5)

pred.tot.out.6 <- exp(predict(lm.tot.out.6)+0.5*summary(lm.tot.6)$sigma^2)
pred.tot.out.7 <- exp(predict(lm.tot.out.7)+0.5*summary(lm.tot.7)$sigma^2)
pred.tot.out.8 <- exp(predict(lm.tot.out.8)+0.5*summary(lm.tot.8)$sigma^2)
pred.tot.out.9 <- exp(predict(lm.tot.out.9)+0.5*summary(lm.tot.9)$sigma^2)
pred.tot.out.10 <- exp(predict(lm.tot.out.10)+0.5*summary(lm.tot.10)$sigma^2)

list.pred.tot.out <- list(pred.tot.out.1, pred.tot.out.2, pred.tot.out.3, pred.tot.out.4, pred.tot.out.5, pred.tot.out.6, pred.tot.out.7, pred.tot.out.8,pred.tot.out.9,pred.tot.out.10)

nb_model <- length(list.pred.tot.out)
nb_values <- length(list.pred.tot.out[[1]])

bias.abs.vec.tot.out <- c()
bias.rel.vec.tot.out <- c()
MAPE.vec.tot.out <- c()
MAE.vec.tot.out <- c()
NRMSE.vec.tot.out <- c()
RMSE.vec.tot.out <- c()
r2.vec.tot.out <- c()
AIC.vec.tot.out <- c()
ks.test.vec.tot.out <- c()
sw.test.vec.tot.out <- c()
bp.test.vec.tot.out <- c()
a.vec.tot.out <- c()
b.vec.tot.out <- c()
cf.vec.tot.out <- c()

variables <- c("H_drone", "DSM_area", "DSM_volume", "Proj_volume", "Cyl_volume",
               "H_drone.log", "DSM_area.log", "DSM_volume.log", "Proj_volume.log","Cyl_volume.log")


for (i in 1:nb_model){
  bias.abs.vec.tot.out[i] <- round(mean(unlist(list.pred.tot.out[i]) - data_drone$dry_biom_tot_kg),2)
  bias.rel.vec.tot.out[i] <- round(mean((unlist(list.pred.tot.out[i]) - data_drone$dry_biom_tot_kg) /
                                        data_drone$dry_biom_tot_kg)*100,2)
  MAPE.vec.tot.out[i] <- round(mape(data_drone$dry_biom_tot_kg, unlist(list.pred.tot.out[i]))*100,2)
  MAE.vec.tot.out[i] <- round(mae(data_drone$dry_biom_tot_kg, unlist(list.pred.tot.out[i])), 2)
  RMSE.vec.tot.out[i] <- round(rmse(data_drone$dry_biom_tot_kg, unlist(list.pred.tot.out[i])), 2)
  r2.vec.tot.out[i] <- round(summary(list.lm.tot.out[[i]])$adj.r.squared,2)
  AIC.vec.tot.out[i]<- round(AIC(list.lm.tot.out[[i]]),2)
  NRMSE.vec.tot.out[i] <- round(100*rmse(data_drone$dry_biom_tot_kg, unlist(list.pred.tot.out[i]))
                          /mean(data_drone$dry_biom_tot_kg), 2)
  ks.test.vec.tot.out[i] = round(testUniformity((simulateResiduals(list.lm.tot.out[[i]])),plot =F)$p.value,2)
  sw.test.vec.tot.out[i] = round(shapiro.test(residuals(list.lm.tot.out[[i]]))$p.value,2)
  bp.test.vec.tot.out[i] = round(bptest(list.lm.tot.out[[i]])$p.value,2)
   a.vec.tot.out[i] <- round(list.lm.tot.out[[i]]$coefficients[1],2)
  b.vec.tot.out[i] <- round(list.lm.tot.out[[i]]$coefficients[2],2)
  
  if(grepl("log", variables[i])){
    a.vec.tot.out[i] <- round(exp(list.lm.tot.out[[i]]$coefficients[1]),2)
    cf.vec.tot.out[i] <- round(exp(0.5*summary(list.lm.tot.out[[i]])$sigma^2),2)
  }
}

df.results.tot.out <- data.frame("Model" = 1:nb_model, "Variable" = variables, 
                                    "bias_abs" = bias.abs.vec.tot.out, "bias_rel" = bias.rel.vec.tot.out, 
                                    "MAE" = MAE.vec.tot.out, "MAPE" = MAPE.vec.tot.out, 
                                    "RMSE" = RMSE.vec.tot.out, "NRMSE" = NRMSE.vec.tot.out, 
                                    "r2" = r2.vec.tot.out,"AIC" = AIC.vec.tot.out,
                                    "KS" = ks.test.vec.tot.out, "SW" = sw.test.vec.tot.out,
                                    "BP" = bp.test.vec.tot.out,
                                    "a" = a.vec.tot.out, "b" = b.vec.tot.out, 
                                    "CF" = cf.vec.tot.out)


write.csv2(df.results.tot.out,"modele_biomass_totale_avecoutliers.csv")

kable(df.results.tot.out,caption = table.caption("Performances des modèles pour la biomasse totale des arbres (avec outliers)"))%>% kable_styling(font_size = 12, bootstrap_options = "striped", full_width = T)

```

*Sans outliers*

```{r echo=FALSE, message=FALSE, warning=FALSE}

# SANS OUTLIER
lm.tot.1 <- lm(dry_biom_tot_kg ~ X_max, data=data_drone_wo)
lm.tot.2 <- lm(dry_biom_tot_kg ~ DSM_area, data=data_drone_wo)
lm.tot.3 <- lm(dry_biom_tot_kg ~ DSM_volume, data=data_drone_wo)
lm.tot.4 <- lm(dry_biom_tot_kg ~ X_volume_area, data=data_drone_wo)
lm.tot.5 <- lm(dry_biom_tot_kg ~ cyl_volume, data=data_drone_wo)

lm.tot.6 <- lm(log(dry_biom_tot_kg)~log(X_max), data=data_drone_wo)
lm.tot.7 <- lm(log(dry_biom_tot_kg)~log(DSM_area), data=data_drone_wo)
lm.tot.8 <- lm(log(dry_biom_tot_kg)~log(DSM_volume), data=data_drone_wo)
lm.tot.9 <- lm(log(dry_biom_tot_kg)~log(X_volume_area), data=data_drone_wo)
lm.tot.10 <- lm(log(dry_biom_tot_kg)~log(cyl_volume), data=data_drone_wo)

list.lm.totale <- list(lm.tot.1, lm.tot.2, lm.tot.3, lm.tot.4, lm.tot.5, lm.tot.6, lm.tot.7, lm.tot.8, lm.tot.9, lm.tot.10)

pred.tot.1 <- predict(lm.tot.1)
pred.tot.2 <- predict(lm.tot.2)
pred.tot.3 <- predict(lm.tot.3)
pred.tot.4 <- predict(lm.tot.4)
pred.tot.5 <- predict(lm.tot.5)

pred.tot.6 <- exp(predict(lm.tot.6)+0.5*summary(lm.tot.6)$sigma^2)
pred.tot.7 <- exp(predict(lm.tot.7)+0.5*summary(lm.tot.7)$sigma^2)
pred.tot.8 <- exp(predict(lm.tot.8)+0.5*summary(lm.tot.8)$sigma^2)
pred.tot.9 <- exp(predict(lm.tot.9)+0.5*summary(lm.tot.9)$sigma^2)
pred.tot.10 <- exp(predict(lm.tot.10)+0.5*summary(lm.tot.10)$sigma^2)

list.pred.totale <- list(pred.tot.1, pred.tot.2, pred.tot.3, pred.tot.4, pred.tot.5, pred.tot.6, pred.tot.7, pred.tot.8, pred.tot.9, pred.tot.10)

nb_model <- length(list.lm.totale)
nb_values <- length(list.pred.totale[[1]])
  
```

```{r, echo=FALSE}

bias.abs.vec.tot <- c()
bias.rel.vec.tot <- c()
MAPE.vec.tot <- c()
MAE.vec.tot <- c()
NRMSE.vec.tot <- c()
RMSE.vec.tot <- c()
r2.vec.tot <- c()
AIC.vec.tot <- c()
ks.test.vec.tot <- c()
sw.test.vec.tot <- c()
bp.test.vec.tot <- c()
a.vec.tot <- c()
b.vec.tot <- c()
cf.vec.tot <- c()

variables <- c("H_drone", "DSM_area", "DSM_volume", "Proj_volume", "Cyl_volume",
               "H_drone.log", "DSM_area.log", "DSM_volume.log", "Proj_volume.log","Cyl_volume.log")


for (i in 1:nb_model){
  bias.abs.vec.tot[i] <- round(mean(unlist(list.pred.totale[i]) - data_drone_wo$dry_biom_tot_kg),2)
  bias.rel.vec.tot[i] <- round(mean((unlist(list.pred.totale[i]) - data_drone_wo$dry_biom_tot_kg) /
                                        data_drone_wo$dry_biom_tot_kg)*100,2)
  MAPE.vec.tot[i] <- round(mape(data_drone_wo$dry_biom_tot_kg, unlist(list.pred.totale[i]))*100,2)
  MAE.vec.tot[i] <- round(mae(data_drone_wo$dry_biom_tot_kg, unlist(list.pred.totale[i])), 2)
  RMSE.vec.tot[i] <- round(rmse(data_drone_wo$dry_biom_tot_kg, unlist(list.pred.totale[i])), 2)
  r2.vec.tot[i] <- round(summary(list.lm.totale[[i]])$adj.r.squared,2)
  AIC.vec.tot[i]<- round(AIC(list.lm.totale[[i]]),2)
  NRMSE.vec.tot[i] <- round(100*rmse(data_drone_wo$dry_biom_tot_kg, unlist(list.pred.totale[i]))
                          /mean(data_drone_wo$dry_biom_tot_kg), 2)
  ks.test.vec.tot[i] = round(testUniformity((simulateResiduals(list.lm.totale[[i]])),plot =F)$p.value,2)
  sw.test.vec.tot[i] = round(shapiro.test(residuals(list.lm.totale[[i]]))$p.value,2)
  bp.test.vec.tot[i] = round(bptest(list.lm.totale[[i]])$p.value,2)
   a.vec.tot[i] <- round(list.lm.totale[[i]]$coefficients[1],2)
  b.vec.tot[i] <- round(list.lm.totale[[i]]$coefficients[2],2)
  
  if(grepl("log", variables[i])){
    a.vec.tot[i] <- round(exp(list.lm.totale[[i]]$coefficients[1]),2)
    cf.vec.tot[i] <- round(exp(0.5*summary(list.lm.totale[[i]])$sigma^2),2)
  }
}

df.results.totale <- data.frame("Model" = 1:nb_model, "Variable" = variables, 
                                    "bias_abs" = bias.abs.vec.tot, "bias_rel" = bias.rel.vec.tot, 
                                    "MAE" = MAE.vec.tot, "MAPE" = MAPE.vec.tot, 
                                    "RMSE" = RMSE.vec.tot, "NRMSE" = NRMSE.vec.tot, 
                                    "r2" = r2.vec.tot,"AIC" = AIC.vec.tot,
                                    "KS" = ks.test.vec.tot, "SW" = sw.test.vec.tot,
                                    "BP" = bp.test.vec.tot,
                                    "a" = a.vec.tot, "b" = b.vec.tot, 
                                    "CF" = cf.vec.tot)


write.csv2(df.results.totale,"modele_biomass_totale_sansoutliers.csv")

kable(df.results.totale,caption = table.caption("Performances des modèles pour la biomasse totale des arbres (sans outliers)"))%>% kable_styling(font_size = 12, bootstrap_options = "striped", full_width = T)
```   


# Modélisation pour chaque traitement

On estime la biomasse sèche totale des arbres en calibrant un modèle par traitement age x fertilisation

Il y a entre 4 et 6 répétition par traitement (6 traitements au total) en incluant les deux outliers

```{r}
table(data_drone$age,data_drone$fertilizat)
```

**Traitement 4 x F**

```{r echo=FALSE, message=FALSE, warning=FALSE}

data_4F = data_drone_wo %>% filter(age == "4",fertilizat == "F")

# SANS OUTLIER
lm.4F.1 <- lm(dry_biom_tot_kg ~ X_max, data=data_4F)
lm.4F.2 <- lm(dry_biom_tot_kg ~ DSM_area, data=data_4F)
lm.4F.3 <- lm(dry_biom_tot_kg ~ DSM_area, data=data_4F)
lm.4F.4 <- lm(dry_biom_tot_kg ~ X_volume_area, data=data_4F)

lm.4F.5 <- lm(log(dry_biom_tot_kg)~log(X_max), data=data_4F)
lm.4F.6 <- lm(log(dry_biom_tot_kg)~log(DSM_area), data=data_4F)
lm.4F.7 <- lm(log(dry_biom_tot_kg)~log(DSM_area), data=data_4F)
lm.4F.8 <- lm(log(dry_biom_tot_kg)~log(X_volume_area), data=data_4F)

list.lm.totale <- list(lm.4F.1, lm.4F.2, lm.4F.3, lm.4F.4, lm.4F.5, lm.4F.6, lm.4F.7, lm.4F.8)

pred.4F.1 <- predict(lm.4F.1)
pred.4F.2 <- predict(lm.4F.2)
pred.4F.3 <- predict(lm.4F.3)
pred.4F.4 <- predict(lm.4F.4)

pred.4F.5 <- exp(predict(lm.4F.5)+mean(lm.4F.5$residuals^2)/2)
pred.4F.6 <- exp(predict(lm.4F.6)+mean(lm.4F.6$residuals^2)/2)
pred.4F.7 <- exp(predict(lm.4F.7)+mean(lm.4F.7$residuals^2)/2)
pred.4F.8 <- exp(predict(lm.4F.8)+mean(lm.4F.8$residuals^2)/2)

list.pred.totale <- list(pred.4F.1, pred.4F.2, pred.4F.3, pred.4F.4, pred.4F.5, pred.4F.6, pred.4F.7, pred.4F.8)

nb_model <- length(list.lm.totale)
nb_values <- length(list.pred.totale[[1]])
  
```

```{r, echo=FALSE}
bias.vec.4F <- c()
MAPE.vec.4F <- c()
MAE.vec.4F <- c()
NRMSE.vec.4F <- c()
RMSE.vec.4F <- c()
r2.vec.4F <- c()
a.vec.4F <- c()
b.vec.4F <- c()
variables <- c("H_drone", "S_drone", "V_drone", "VS_drone", "H_drone.log", "S_drone.log", "V_drone.log", "VS_drone.log")

for (i in 1:nb_model){
  bias.vec.4F[i] <- bias(unlist(list.pred.totale[i]), data_4F$dry_biom_tot_kg)
  MAPE.vec.4F[i] <- MAPE(unlist(list.pred.totale[i]), data_4F$dry_biom_tot_kg)
  MAE.vec.4F[i] <- round(MAE(unlist(list.pred.totale[i]), data_4F$dry_biom_tot_kg), 2)
  RMSE.vec.4F[i] <- round(RMSE(unlist(list.pred.totale[i]), data_4F$dry_biom_tot_kg), 2)
  r2.vec.4F[i] <- r2(list.lm.totale[[i]])
  NRMSE.vec.4F[i] <- round(100*RMSE(unlist(list.pred.totale[i]), data_4F$dry_biom_tot_kg)/mean(data_4F$dry_biom_tot_kg), 2)
  r2.vec.4F[i] <- r2(list.lm.totale[[i]])
}
for (i in 1:nb_model){
  if (grepl("log", variables[i])){
    a.vec.4F[i] <- list.lm.totale[[i]]$coefficients[2]
    b.vec.4F[i] <- exp(list.lm.totale[[i]]$coefficients[1])
  }
  else {
    a.vec.4F[i] <- list.lm.totale[[i]]$coefficients[2]
    b.vec.4F[i] <- list.lm.totale[[i]]$coefficients[1]
  } 
 }


df.results.4F <- data.frame("Model" = 1:nb_model, "Variable" = variables, "Bias" = bias.vec.4F, "MAE" = MAE.vec.4F, "RMSE" = RMSE.vec.4F, "MAPE" = MAPE.vec.4F, "NRMSE" = NRMSE.vec.4F, "r2" = r2.vec.4F, "a" = a.vec.4F, "b" = b.vec.4F)

df.results.4F$r2 <- ifelse(df.results.4F$r2 == max(df.results.4F$r2), paste0("**", df.results.4F$r2, "**"), df.results.4F$r2)
df.results.4F$NRMSE <- ifelse(df.results.4F$NRMSE == min(df.results.4F$NRMSE), paste0("**", df.results.4F$NRMSE, "**"), df.results.4F$NRMSE)

kable(df.results.4F,caption = table.caption("Tableau des performances des modèles pour la biomasse totale des arbres - TRAITEMENT 4 x F"))%>% kable_styling(font_size = 12, bootstrap_options = "striped", full_width = T)
```   

**Traitement 4 x NF**

```{r echo=FALSE, message=FALSE, warning=FALSE}

data_4NF = data_drone_wo %>% filter(age == "4",fertilizat == "NF")

# SANS OUTLIER
lm.4NF.1 <- lm(dry_biom_tot_kg ~ X_max, data=data_4NF)
lm.4NF.2 <- lm(dry_biom_tot_kg ~ DSM_area, data=data_4NF)
lm.4NF.3 <- lm(dry_biom_tot_kg ~ DSM_area, data=data_4NF)
lm.4NF.4 <- lm(dry_biom_tot_kg ~ X_volume_area, data=data_4NF)

lm.4NF.5 <- lm(log(dry_biom_tot_kg)~log(X_max), data=data_4NF)
lm.4NF.6 <- lm(log(dry_biom_tot_kg)~log(DSM_area), data=data_4NF)
lm.4NF.7 <- lm(log(dry_biom_tot_kg)~log(DSM_area), data=data_4NF)
lm.4NF.8 <- lm(log(dry_biom_tot_kg)~log(X_volume_area), data=data_4NF)

list.lm.totale <- list(lm.4NF.1, lm.4NF.2, lm.4NF.3, lm.4NF.4, lm.4NF.5, lm.4NF.6, lm.4NF.7, lm.4NF.8)

pred.4NF.1 <- predict(lm.4NF.1)
pred.4NF.2 <- predict(lm.4NF.2)
pred.4NF.3 <- predict(lm.4NF.3)
pred.4NF.4 <- predict(lm.4NF.4)

pred.4NF.5 <- exp(predict(lm.4NF.5)+mean(lm.4NF.5$residuals^2)/2)
pred.4NF.6 <- exp(predict(lm.4NF.6)+mean(lm.4NF.6$residuals^2)/2)
pred.4NF.7 <- exp(predict(lm.4NF.7)+mean(lm.4NF.7$residuals^2)/2)
pred.4NF.8 <- exp(predict(lm.4NF.8)+mean(lm.4NF.8$residuals^2)/2)

list.pred.totale <- list(pred.4NF.1, pred.4NF.2, pred.4NF.3, pred.4NF.4, pred.4NF.5, pred.4NF.6, pred.4NF.7, pred.4NF.8)

nb_model <- length(list.lm.totale)
nb_values <- length(list.pred.totale[[1]])
  
```

```{r, echo=FALSE}
bias.vec.4NF <- c()
MAPE.vec.4NF <- c()
MAE.vec.4NF <- c()
NRMSE.vec.4NF <- c()
RMSE.vec.4NF <- c()
r2.vec.4NF <- c()
a.vec.4NF <- c()
b.vec.4NF <- c()
variables <- c("H_drone", "S_drone", "V_drone", "VS_drone", "H_drone.log", "S_drone.log", "V_drone.log", "VS_drone.log")

for (i in 1:nb_model){
  bias.vec.4NF[i] <- bias(unlist(list.pred.totale[i]), data_4NF$dry_biom_tot_kg)
  MAPE.vec.4NF[i] <- MAPE(unlist(list.pred.totale[i]), data_4NF$dry_biom_tot_kg)
  MAE.vec.4NF[i] <- round(MAE(unlist(list.pred.totale[i]), data_4NF$dry_biom_tot_kg), 2)
  RMSE.vec.4NF[i] <- round(RMSE(unlist(list.pred.totale[i]), data_4NF$dry_biom_tot_kg), 2)
  r2.vec.4NF[i] <- r2(list.lm.totale[[i]])
  NRMSE.vec.4NF[i] <- round(100*RMSE(unlist(list.pred.totale[i]), data_4NF$dry_biom_tot_kg)/mean(data_4NF$dry_biom_tot_kg), 2)
  r2.vec.4NF[i] <- r2(list.lm.totale[[i]])
}
for (i in 1:nb_model){
  if (grepl("log", variables[i])){
    a.vec.4NF[i] <- list.lm.totale[[i]]$coefficients[2]
    b.vec.4NF[i] <- exp(list.lm.totale[[i]]$coefficients[1])
  }
  else {
    a.vec.4NF[i] <- list.lm.totale[[i]]$coefficients[2]
    b.vec.4NF[i] <- list.lm.totale[[i]]$coefficients[1]
  } 
 }


df.results.4NF <- data.frame("Model" = 1:nb_model, "Variable" = variables, "Bias" = bias.vec.4NF, "MAE" = MAE.vec.4NF, "RMSE" = RMSE.vec.4NF, "MAPE" = MAPE.vec.4NF, "NRMSE" = NRMSE.vec.4NF, "r2" = r2.vec.4NF, "a" = a.vec.4NF, "b" = b.vec.4NF)

df.results.4NF$r2 <- ifelse(df.results.4NF$r2 == max(df.results.4NF$r2), paste0("**", df.results.4NF$r2, "**"), df.results.4NF$r2)
df.results.4NF$NRMSE <- ifelse(df.results.4NF$NRMSE == min(df.results.4NF$NRMSE), paste0("**", df.results.4NF$NRMSE, "**"), df.results.4NF$NRMSE)

kable(df.results.4NF,caption = table.caption("Tableau des performances des modèles pour la biomasse totale des arbres - TRAITEMENT 4 x NF"))%>% kable_styling(font_size = 12, bootstrap_options = "striped", full_width = T)
```   

**Traitement 5 x F**

```{r echo=FALSE, message=FALSE, warning=FALSE}

data_5F = data_drone_wo %>% filter(age == "5",fertilizat == "F")

# SANS OUTLIER
lm.5F.1 <- lm(dry_biom_tot_kg ~ X_max, data=data_5F)
lm.5F.2 <- lm(dry_biom_tot_kg ~ DSM_area, data=data_5F)
lm.5F.3 <- lm(dry_biom_tot_kg ~ DSM_area, data=data_5F)
lm.5F.4 <- lm(dry_biom_tot_kg ~ X_volume_area, data=data_5F)

lm.5F.5 <- lm(log(dry_biom_tot_kg)~log(X_max), data=data_5F)
lm.5F.6 <- lm(log(dry_biom_tot_kg)~log(DSM_area), data=data_5F)
lm.5F.7 <- lm(log(dry_biom_tot_kg)~log(DSM_area), data=data_5F)
lm.5F.8 <- lm(log(dry_biom_tot_kg)~log(X_volume_area), data=data_5F)

list.lm.totale <- list(lm.5F.1, lm.5F.2, lm.5F.3, lm.5F.4, lm.5F.5, lm.5F.6, lm.5F.7, lm.5F.8)

pred.5F.1 <- predict(lm.5F.1)
pred.5F.2 <- predict(lm.5F.2)
pred.5F.3 <- predict(lm.5F.3)
pred.5F.4 <- predict(lm.5F.4)

pred.5F.5 <- exp(predict(lm.5F.5)+mean(lm.5F.5$residuals^2)/2)
pred.5F.6 <- exp(predict(lm.5F.6)+mean(lm.5F.6$residuals^2)/2)
pred.5F.7 <- exp(predict(lm.5F.7)+mean(lm.5F.7$residuals^2)/2)
pred.5F.8 <- exp(predict(lm.5F.8)+mean(lm.5F.8$residuals^2)/2)

list.pred.totale <- list(pred.5F.1, pred.5F.2, pred.5F.3, pred.5F.4, pred.5F.5, pred.5F.6, pred.5F.7, pred.5F.8)

nb_model <- length(list.lm.totale)
nb_values <- length(list.pred.totale[[1]])
  
```

```{r, echo=FALSE}
bias.vec.5F <- c()
MAPE.vec.5F <- c()
MAE.vec.5F <- c()
NRMSE.vec.5F <- c()
RMSE.vec.5F <- c()
r2.vec.5F <- c()
a.vec.5F <- c()
b.vec.5F <- c()
variables <- c("H_drone", "S_drone", "V_drone", "VS_drone", "H_drone.log", "S_drone.log", "V_drone.log", "VS_drone.log")

for (i in 1:nb_model){
  bias.vec.5F[i] <- bias(unlist(list.pred.totale[i]), data_5F$dry_biom_tot_kg)
  MAPE.vec.5F[i] <- MAPE(unlist(list.pred.totale[i]), data_5F$dry_biom_tot_kg)
  MAE.vec.5F[i] <- round(MAE(unlist(list.pred.totale[i]), data_5F$dry_biom_tot_kg), 2)
  RMSE.vec.5F[i] <- round(RMSE(unlist(list.pred.totale[i]), data_5F$dry_biom_tot_kg), 2)
  r2.vec.5F[i] <- r2(list.lm.totale[[i]])
  NRMSE.vec.5F[i] <- round(100*RMSE(unlist(list.pred.totale[i]), data_5F$dry_biom_tot_kg)/mean(data_5F$dry_biom_tot_kg), 2)
  r2.vec.5F[i] <- r2(list.lm.totale[[i]])
}
for (i in 1:nb_model){
  if (grepl("log", variables[i])){
    a.vec.5F[i] <- list.lm.totale[[i]]$coefficients[2]
    b.vec.5F[i] <- exp(list.lm.totale[[i]]$coefficients[1])
  }
  else {
    a.vec.5F[i] <- list.lm.totale[[i]]$coefficients[2]
    b.vec.5F[i] <- list.lm.totale[[i]]$coefficients[1]
  } 
 }


df.results.5F <- data.frame("Model" = 1:nb_model, "Variable" = variables, "Bias" = bias.vec.5F, "MAE" = MAE.vec.5F, "RMSE" = RMSE.vec.5F, "MAPE" = MAPE.vec.5F, "NRMSE" = NRMSE.vec.5F, "r2" = r2.vec.5F, "a" = a.vec.5F, "b" = b.vec.5F)

df.results.5F$r2 <- ifelse(df.results.5F$r2 == max(df.results.5F$r2), paste0("**", df.results.5F$r2, "**"), df.results.5F$r2)
df.results.5F$NRMSE <- ifelse(df.results.5F$NRMSE == min(df.results.5F$NRMSE), paste0("**", df.results.5F$NRMSE, "**"), df.results.5F$NRMSE)

kable(df.results.5F,caption = table.caption("Tableau des performances des modèles pour la biomasse totale des arbres - TRAITEMENT 5 x F"))%>% kable_styling(font_size = 12, bootstrap_options = "striped", full_width = T)
```   

**Traitement 5 x NF**

```{r echo=FALSE, message=FALSE, warning=FALSE}

data_5NF = data_drone_wo %>% filter(age == "5",fertilizat == "NF")

# SANS OUTLIER
lm.5NF.1 <- lm(dry_biom_tot_kg ~ X_max, data=data_5NF)
lm.5NF.2 <- lm(dry_biom_tot_kg ~ DSM_area, data=data_5NF)
lm.5NF.3 <- lm(dry_biom_tot_kg ~ DSM_area, data=data_5NF)
lm.5NF.4 <- lm(dry_biom_tot_kg ~ X_volume_area, data=data_5NF)

lm.5NF.5 <- lm(log(dry_biom_tot_kg)~log(X_max), data=data_5NF)
lm.5NF.6 <- lm(log(dry_biom_tot_kg)~log(DSM_area), data=data_5NF)
lm.5NF.7 <- lm(log(dry_biom_tot_kg)~log(DSM_area), data=data_5NF)
lm.5NF.8 <- lm(log(dry_biom_tot_kg)~log(X_volume_area), data=data_5NF)

list.lm.totale <- list(lm.5NF.1, lm.5NF.2, lm.5NF.3, lm.5NF.4, lm.5NF.5, lm.5NF.6, lm.5NF.7, lm.5NF.8)

pred.5NF.1 <- predict(lm.5NF.1)
pred.5NF.2 <- predict(lm.5NF.2)
pred.5NF.3 <- predict(lm.5NF.3)
pred.5NF.4 <- predict(lm.5NF.4)

pred.5NF.5 <- exp(predict(lm.5NF.5)+mean(lm.5NF.5$residuals^2)/2)
pred.5NF.6 <- exp(predict(lm.5NF.6)+mean(lm.5NF.6$residuals^2)/2)
pred.5NF.7 <- exp(predict(lm.5NF.7)+mean(lm.5NF.7$residuals^2)/2)
pred.5NF.8 <- exp(predict(lm.5NF.8)+mean(lm.5NF.8$residuals^2)/2)

list.pred.totale <- list(pred.5NF.1, pred.5NF.2, pred.5NF.3, pred.5NF.4, pred.5NF.5, pred.5NF.6, pred.5NF.7, pred.5NF.8)

nb_model <- length(list.lm.totale)
nb_values <- length(list.pred.totale[[1]])
  
```

```{r, echo=FALSE}
bias.vec.5NF <- c()
MAPE.vec.5NF <- c()
MAE.vec.5NF <- c()
NRMSE.vec.5NF <- c()
RMSE.vec.5NF <- c()
r2.vec.5NF <- c()
a.vec.5NF <- c()
b.vec.5NF <- c()
variables <- c("H_drone", "S_drone", "V_drone", "VS_drone", "H_drone.log", "S_drone.log", "V_drone.log", "VS_drone.log")

for (i in 1:nb_model){
  bias.vec.5NF[i] <- bias(unlist(list.pred.totale[i]), data_5NF$dry_biom_tot_kg)
  MAPE.vec.5NF[i] <- MAPE(unlist(list.pred.totale[i]), data_5NF$dry_biom_tot_kg)
  MAE.vec.5NF[i] <- round(MAE(unlist(list.pred.totale[i]), data_5NF$dry_biom_tot_kg), 2)
  RMSE.vec.5NF[i] <- round(RMSE(unlist(list.pred.totale[i]), data_5NF$dry_biom_tot_kg), 2)
  r2.vec.5NF[i] <- r2(list.lm.totale[[i]])
  NRMSE.vec.5NF[i] <- round(100*RMSE(unlist(list.pred.totale[i]), data_5NF$dry_biom_tot_kg)/mean(data_5NF$dry_biom_tot_kg), 2)
  r2.vec.5NF[i] <- r2(list.lm.totale[[i]])
}
for (i in 1:nb_model){
  if (grepl("log", variables[i])){
    a.vec.5NF[i] <- list.lm.totale[[i]]$coefficients[2]
    b.vec.5NF[i] <- exp(list.lm.totale[[i]]$coefficients[1])
  }
  else {
    a.vec.5NF[i] <- list.lm.totale[[i]]$coefficients[2]
    b.vec.5NF[i] <- list.lm.totale[[i]]$coefficients[1]
  } 
 }


df.results.5NF <- data.frame("Model" = 1:nb_model, "Variable" = variables, "Bias" = bias.vec.5NF, "MAE" = MAE.vec.5NF, "RMSE" = RMSE.vec.5NF, "MAPE" = MAPE.vec.5NF, "NRMSE" = NRMSE.vec.5NF, "r2" = r2.vec.5NF, "a" = a.vec.5NF, "b" = b.vec.5NF)

df.results.5NF$r2 <- ifelse(df.results.5NF$r2 == max(df.results.5NF$r2), paste0("**", df.results.5NF$r2, "**"), df.results.5NF$r2)
df.results.5NF$NRMSE <- ifelse(df.results.5NF$NRMSE == min(df.results.5NF$NRMSE), paste0("**", df.results.5NF$NRMSE, "**"), df.results.5NF$NRMSE)

kable(df.results.5NF,caption = table.caption("Tableau des performances des modèles pour la biomasse totale des arbres - TRAITEMENT 5 x NF"))%>% kable_styling(font_size = 12, bootstrap_options = "striped", full_width = T)
```   

**Traitement 6 x F**

```{r echo=FALSE, message=FALSE, warning=FALSE}

data_6F = data_drone_wo %>% filter(age == "6",fertilizat == "F")

# SANS OUTLIER
lm.6F.1 <- lm(dry_biom_tot_kg ~ X_max, data=data_6F)
lm.6F.2 <- lm(dry_biom_tot_kg ~ DSM_area, data=data_6F)
lm.6F.3 <- lm(dry_biom_tot_kg ~ DSM_area, data=data_6F)
lm.6F.4 <- lm(dry_biom_tot_kg ~ X_volume_area, data=data_6F)

lm.6F.5 <- lm(log(dry_biom_tot_kg)~log(X_max), data=data_6F)
lm.6F.6 <- lm(log(dry_biom_tot_kg)~log(DSM_area), data=data_6F)
lm.6F.7 <- lm(log(dry_biom_tot_kg)~log(DSM_area), data=data_6F)
lm.6F.8 <- lm(log(dry_biom_tot_kg)~log(X_volume_area), data=data_6F)

list.lm.totale <- list(lm.6F.1, lm.6F.2, lm.6F.3, lm.6F.4, lm.6F.5, lm.6F.6, lm.6F.7, lm.6F.8)

pred.6F.1 <- predict(lm.6F.1)
pred.6F.2 <- predict(lm.6F.2)
pred.6F.3 <- predict(lm.6F.3)
pred.6F.4 <- predict(lm.6F.4)

pred.6F.5 <- exp(predict(lm.6F.5)+mean(lm.6F.5$residuals^2)/2)
pred.6F.6 <- exp(predict(lm.6F.6)+mean(lm.6F.6$residuals^2)/2)
pred.6F.7 <- exp(predict(lm.6F.7)+mean(lm.6F.7$residuals^2)/2)
pred.6F.8 <- exp(predict(lm.6F.8)+mean(lm.6F.8$residuals^2)/2)

list.pred.totale <- list(pred.6F.1, pred.6F.2, pred.6F.3, pred.6F.4, pred.6F.5, pred.6F.6, pred.6F.7, pred.6F.8)

nb_model <- length(list.lm.totale)
nb_values <- length(list.pred.totale[[1]])
  
```

```{r, echo=FALSE}
bias.vec.6F <- c()
MAPE.vec.6F <- c()
MAE.vec.6F <- c()
NRMSE.vec.6F <- c()
RMSE.vec.6F <- c()
r2.vec.6F <- c()
a.vec.6F <- c()
b.vec.6F <- c()
variables <- c("H_drone", "S_drone", "V_drone", "VS_drone", "H_drone.log", "S_drone.log", "V_drone.log", "VS_drone.log")

for (i in 1:nb_model){
  bias.vec.6F[i] <- bias(unlist(list.pred.totale[i]), data_6F$dry_biom_tot_kg)
  MAPE.vec.6F[i] <- MAPE(unlist(list.pred.totale[i]), data_6F$dry_biom_tot_kg)
  MAE.vec.6F[i] <- round(MAE(unlist(list.pred.totale[i]), data_6F$dry_biom_tot_kg), 2)
  RMSE.vec.6F[i] <- round(RMSE(unlist(list.pred.totale[i]), data_6F$dry_biom_tot_kg), 2)
  r2.vec.6F[i] <- r2(list.lm.totale[[i]])
  NRMSE.vec.6F[i] <- round(100*RMSE(unlist(list.pred.totale[i]), data_6F$dry_biom_tot_kg)/mean(data_6F$dry_biom_tot_kg), 2)
  r2.vec.6F[i] <- r2(list.lm.totale[[i]])
}
for (i in 1:nb_model){
  if (grepl("log", variables[i])){
    a.vec.6F[i] <- list.lm.totale[[i]]$coefficients[2]
    b.vec.6F[i] <- exp(list.lm.totale[[i]]$coefficients[1])
  }
  else {
    a.vec.6F[i] <- list.lm.totale[[i]]$coefficients[2]
    b.vec.6F[i] <- list.lm.totale[[i]]$coefficients[1]
  } 
 }


df.results.6F <- data.frame("Model" = 1:nb_model, "Variable" = variables, "Bias" = bias.vec.6F, "MAE" = MAE.vec.6F, "RMSE" = RMSE.vec.6F, "MAPE" = MAPE.vec.6F, "NRMSE" = NRMSE.vec.6F, "r2" = r2.vec.6F, "a" = a.vec.6F, "b" = b.vec.6F)

df.results.6F$r2 <- ifelse(df.results.6F$r2 == max(df.results.6F$r2), paste0("**", df.results.6F$r2, "**"), df.results.6F$r2)
df.results.6F$NRMSE <- ifelse(df.results.6F$NRMSE == min(df.results.6F$NRMSE), paste0("**", df.results.6F$NRMSE, "**"), df.results.6F$NRMSE)

kable(df.results.6F,caption = table.caption("Tableau des performances des modèles pour la biomasse totale des arbres - TRAITEMENT 6 x F"))%>% kable_styling(font_size = 12, bootstrap_options = "striped", full_width = T)
```   

**Traitement 6 x NF**

```{r echo=FALSE, message=FALSE, warning=FALSE}
data_6NF = data_drone_wo %>% filter(age == "6",fertilizat == "NF")

# SANS OUTLIER
lm.6NF.1 <- lm(dry_biom_tot_kg ~ X_max, data=data_6NF)
lm.6NF.2 <- lm(dry_biom_tot_kg ~ DSM_area, data=data_6NF)
lm.6NF.3 <- lm(dry_biom_tot_kg ~ DSM_area, data=data_6NF)
lm.6NF.4 <- lm(dry_biom_tot_kg ~ X_volume_area, data=data_6NF)

lm.6NF.5 <- lm(log(dry_biom_tot_kg)~log(X_max), data=data_6NF)
lm.6NF.6 <- lm(log(dry_biom_tot_kg)~log(DSM_area), data=data_6NF)
lm.6NF.7 <- lm(log(dry_biom_tot_kg)~log(DSM_area), data=data_6NF)
lm.6NF.8 <- lm(log(dry_biom_tot_kg)~log(X_volume_area), data=data_6NF)

list.lm.totale <- list(lm.6NF.1, lm.6NF.2, lm.6NF.3, lm.6NF.4, lm.6NF.5, lm.6NF.6, lm.6NF.7, lm.6NF.8)

pred.6NF.1 <- predict(lm.6NF.1)
pred.6NF.2 <- predict(lm.6NF.2)
pred.6NF.3 <- predict(lm.6NF.3)
pred.6NF.4 <- predict(lm.6NF.4)

pred.6NF.5 <- exp(predict(lm.6NF.5)+mean(lm.6NF.5$residuals^2)/2)
pred.6NF.6 <- exp(predict(lm.6NF.6)+mean(lm.6NF.6$residuals^2)/2)
pred.6NF.7 <- exp(predict(lm.6NF.7)+mean(lm.6NF.7$residuals^2)/2)
pred.6NF.8 <- exp(predict(lm.6NF.8)+mean(lm.6NF.8$residuals^2)/2)

list.pred.totale <- list(pred.6NF.1, pred.6NF.2, pred.6NF.3, pred.6NF.4, pred.6NF.5, pred.6NF.6, pred.6NF.7, pred.6NF.8)

nb_model <- length(list.lm.totale)
nb_values <- length(list.pred.totale[[1]])
  
```

```{r, echo=FALSE}
bias.vec.6NF <- c()
MAPE.vec.6NF <- c()
MAE.vec.6NF <- c()
NRMSE.vec.6NF <- c()
RMSE.vec.6NF <- c()
r2.vec.6NF <- c()
a.vec.6NF <- c()
b.vec.6NF <- c()
variables <- c("H_drone", "S_drone", "V_drone", "VS_drone", "H_drone.log", "S_drone.log", "V_drone.log", "VS_drone.log")

for (i in 1:nb_model){
  bias.vec.6NF[i] <- bias(unlist(list.pred.totale[i]), data_6NF$dry_biom_tot_kg)
  MAPE.vec.6NF[i] <- MAPE(unlist(list.pred.totale[i]), data_6NF$dry_biom_tot_kg)
  MAE.vec.6NF[i] <- round(MAE(unlist(list.pred.totale[i]), data_6NF$dry_biom_tot_kg), 2)
  RMSE.vec.6NF[i] <- round(RMSE(unlist(list.pred.totale[i]), data_6NF$dry_biom_tot_kg), 2)
  r2.vec.6NF[i] <- r2(list.lm.totale[[i]])
  NRMSE.vec.6NF[i] <- round(100*RMSE(unlist(list.pred.totale[i]), data_6NF$dry_biom_tot_kg)/mean(data_6NF$dry_biom_tot_kg), 2)
  r2.vec.6NF[i] <- r2(list.lm.totale[[i]])
}
for (i in 1:nb_model){
  if (grepl("log", variables[i])){
    a.vec.6NF[i] <- list.lm.totale[[i]]$coefficients[2]
    b.vec.6NF[i] <- exp(list.lm.totale[[i]]$coefficients[1])
  }
  else {
    a.vec.6NF[i] <- list.lm.totale[[i]]$coefficients[2]
    b.vec.6NF[i] <- list.lm.totale[[i]]$coefficients[1]
  } 
 }


df.results.6NF <- data.frame("Model" = 1:nb_model, "Variable" = variables, "Bias" = bias.vec.6NF, "MAE" = MAE.vec.6NF, "RMSE" = RMSE.vec.6NF, "MAPE" = MAPE.vec.6NF, "NRMSE" = NRMSE.vec.6NF, "r2" = r2.vec.6NF, "a" = a.vec.6NF, "b" = b.vec.6NF)

df.results.6NF$r2 <- ifelse(df.results.6NF$r2 == max(df.results.6NF$r2), paste0("**", df.results.6NF$r2, "**"), df.results.6NF$r2)
df.results.6NF$NRMSE <- ifelse(df.results.6NF$NRMSE == min(df.results.6NF$NRMSE), paste0("**", df.results.6NF$NRMSE, "**"), df.results.6NF$NRMSE)

kable(df.results.6NF,caption = table.caption("Tableau des performances des modèles pour la biomasse totale des arbres - TRAITEMENT 6 x NF"))%>% kable_styling(font_size = 12, bootstrap_options = "striped", full_width = T)
```   


Par traitement, les modèles drones performent aussi bien voir mieux pour estimer la biomasse totale des arbres on obtient des modèles aussi bon à meilleurs sauf pour le traitement 4-NF. Ceci est dû au modèle 3D dans cette zone qui est mal construit du fait qu'une partie de la parcelle soit recouverte de hautes herbes. 


# Modélisation des volumes d'arbre (cubage) par les variables drones


```{r eval=FALSE, message=FALSE, warning=FALSE}

lm.vol.1 <- lm(VSMALIAN_av_ec_m3 ~ X_max, data=data_drone_wo)
lm.vol.2 <- lm(VSMALIAN_av_ec_m3 ~ DSM_area, data=data_drone_wo)
lm.vol.3 <- lm(VSMALIAN_av_ec_m3 ~ DSM_volume, data=data_drone_wo)
lm.vol.4 <- lm(VSMALIAN_av_ec_m3 ~ X_volume_area, data=data_drone_wo)
lm.vol.5 <- lm(VSMALIAN_av_ec_m3 ~ cyl_volume,data = data_drone_wo)

lm.vol.6 <- lm(log(VSMALIAN_av_ec_m3)~log(X_max), data=data_drone_wo)
lm.vol.7 <- lm(log(VSMALIAN_av_ec_m3)~log(DSM_area), data=data_drone_wo)
lm.vol.8 <- lm(log(VSMALIAN_av_ec_m3)~log(DSM_volume), data=data_drone_wo)
lm.vol.9 <- lm(log(VSMALIAN_av_ec_m3)~log(X_volume_area), data=data_drone_wo)
lm.vol.10 <- lm(log(VSMALIAN_av_ec_m3)~log(cyl_volume), data=data_drone_wo)

list.lm.volume <- list(lm.vol.1, lm.vol.2, lm.vol.3, lm.vol.4, lm.vol.5, lm.vol.6, lm.vol.7, lm.vol.8,lm.vol.9,lm.vol.10)

pred.vol.1 <- predict(lm.vol.1)
pred.vol.2 <- predict(lm.vol.2)
pred.vol.3 <- predict(lm.vol.3)
pred.vol.4 <- predict(lm.vol.4)
pred.vol.5 <- predict(lm.vol.5)

pred.vol.6 <- exp(predict(lm.vol.6)+mean(lm.vol.6$residuals^2)/2)
pred.vol.7 <- exp(predict(lm.vol.7)+mean(lm.vol.7$residuals^2)/2)
pred.vol.8 <- exp(predict(lm.vol.8)+mean(lm.vol.8$residuals^2)/2)
pred.vol.9 <- exp(predict(lm.vol.9)+mean(lm.vol.9$residuals^2)/2)
pred.vol.10 <- exp(predict(lm.vol.10)+mean(lm.vol.10$residuals^2)/2)

list.pred.volume <- list(pred.vol.1, pred.vol.2, pred.vol.3, pred.vol.4, pred.vol.5, pred.vol.6, pred.vol.7, pred.vol.8, pred.vol.9, pred.vol.10)

nb_model <- length(list.pred.volume)
nb_values <- length(list.pred.volume[[1]])

bias.vec.vol <- c()
MAPE.vec.vol <- c()
MAE.vec.vol <- c()
NRMSE.vec.vol <- c()
RMSE.vec.vol <- c()
r2.vec.vol <- c()
a.vec.vol <- c()
b.vec.vol <- c()
shapiro.vec.vol <- c()
variables <- c("H_drone", "DSM_area", "DSM_volume", "Proj_volume", "Cyl_volume",
               "H_drone.log", "DSM_area.log", "DSM_volume.log", "Proj_volume.log","Cyl_volume.log")

for (i in 1:nb_model){
  bias.vec.vol[i] <- bias(unlist(list.pred.volume[i]), data_drone_wo$VSMALIAN_av_ec_m3)
  MAPE.vec.vol[i] <- MAPE(unlist(list.pred.volume[i]), data_drone_wo$VSMALIAN_av_ec_m3)
  MAE.vec.vol[i] <- round(MAE(unlist(list.pred.volume[i]), data_drone_wo$VSMALIAN_av_ec_m3), 2)
  RMSE.vec.vol[i] <- round(RMSE(unlist(list.pred.volume[i]), data_drone_wo$VSMALIAN_av_ec_m3), 2)
  r2.vec.vol[i] <- r2(list.lm.volume[[i]])
  NRMSE.vec.vol[i] <- round(100*RMSE(unlist(list.pred.volume[i]), data_drone_wo$VSMALIAN_av_ec_m3)/mean(data_drone_wo$VSMALIAN_av_ec_m3), 2)
  shapiro.vec.f[i] <- round(shapiro.test(list.lm.volume[[i]]$residuals)$p.value,2)
}
for (i in 1:nb_model){
  if (grepl("log", variables[i])){
    a.vec.vol[i] <- round(list.lm.volume[[i]]$coefficients[2],2)
    b.vec.vol[i] <- round(exp(list.lm.volume[[i]]$coefficients[1]),2)
 }
  else {
    a.vec.vol[i] <- round(list.lm.volume[[i]]$coefficients[2],2)
    b.vec.vol[i] <- round(list.lm.volume[[i]]$coefficients[1],2)
 } 
}


df.results.volume <- data.frame("Model" = 1:nb_model, "Variable" = variables, "Bias" = bias.vec.b, "MAE" = MAE.vec.b, "RMSE" = RMSE.vec.b, "MAPE" = MAPE.vec.b, "NRMSE" = NRMSE.vec.b, "r2" = r2.vec.b,"shapiro" = shapiro.vec.f, "a" = a.vec.b, "b" = b.vec.b)

write.csv2(df.results.volume,"modele_volume.csv")

kable(df.results.volume,
      caption = table.caption("Performances des modèles pour la biomasse des branches"))%>% kable_styling(font_size = 12, bootstrap_options = "striped", full_width = T)
```
  


# Extrapolation à l'échelle des parcelles

Afin d'extrapoler l'estimation de la biomasse à l'échelle des parcelles (ha), on extrait les données drone à l'échelle des parcelles et on utilise les modèles établis à l'échelle de l'arbre extrapoler. 

3 approches : 

- Estimation par arbre - modèle drone : on utilise la segmentation données par le drone pour extraire les données de chaque arbre (polygone) puis on applique les modèles drone à l'échelle de l'arbre
- Estimation par arbre - relation allométrique : on utilise aussi la segmentation pour extraire les données de chaque arbre (polygone) puis on applique utilise les variables drones pour estimer CBH et H en input dans les relation allométriques
- Estimation d'ensemble : on extrapole les données drone de la parcelle (1 valeur par parcelle) puis on utilise les modèles arbres . A priori cette méthode est simple mais ne devrait pas donner des résultats probant

Les variables mesurées sur le terrain sur chaque parcelles sont les suivantes : 

- area_ha : surface de la parcelle
- tree_inventory : nombre d'arbres 
- H_moy_m : hauteur moyenne des arbres en m
- somme de Gm2: somme de la surface terrière des arbres (m2)
- G_m2_perha :  somme de Gm2 par hectare
- somme de GH : somme de (surface terrière * hauteur) des arbres (m3)
- GH_m3_perha :  somme de GH par hectare
- Somme de biom_tot_CFMM : biomasse totale des arbres sur la parcelle (corrigée avec le facteur de correction MM) (kg)
- biom_tot_Mg_perha : biomasse totale des arbres par hectare (t par hectare)

Ici nous tentons d'estimer la biomasse totale par hectare (biom_tot_Mg_perha) à l'aide des modèles drone

## Extrapolation par objet/arbre - modèle drone

Pour cette approche, on extrait sur QGIS les informations raster de chaque objet détecté lors de la phase de segmentation (même procédure que pour les arbres de calibration). Les objets correspondent environ aux arbres mais peuvent également être des morceaux d'arbres ou des arbres fusionnés. Lors de la phase d'extraction des objets, les objects contenus entièrement ou partiellement à l'intérieur de la parcelle sont sélectionnés (fonction "Sélection par localisation" dans QGIS). Cette sélection est ensuite vérifiée manuellement afin d'ajouter ou de retirer les objets à la limite de la parcelle qui doivent être ou non dans la sélection. Puis les statistiques sont extraites comme pour les arbres de calibration (fonction "Statistiques de zone" dans QGIS). 

Ensuite, on utilise les modèles drone développés à l'échelle de l'arbre pour estimer la biomasse par arbre. On utilise deux modèles les plus performant pour estimer la biomasse totale : 

- le modèle 4 utilisant le volume projeté X_volume_area (calculé comme H_drone*DSM_area). Pour ce modèle, l'ordonnée à l'origine étant négative, on garde uniquement les valeurs prédites positives
- le modèle 8 utilisant le logarithme du volume VS_drone  --> *option finalement abandonnée car le modèle ne vérifie pas la normalité des résidus*
- le meilleur modèle spécifique à chaque traitement (Tables 6 à 11)

La biomasse totale est ensuite mesurée pour la parcelle. L'erreur de l'estimation est mesurée de la manière suivante : |valeur réelle - valeur prédite| x 100

On compare ces données avec les données de biomasse et volume (cubage) obtenus à partir des modèles globaux (voir document rellation_allométrique)

```{r echo=FALSE, message=FALSE, warning=FALSE}

# Estimation biomasse des objets des parcelles
# utilisation des données parcelles extrapolées à partir des modèles globaux (voir)
biomass =  read.csv2("biomasse_plot_allo_globale.csv",sep = ";")
biomass.gt = biomass %>% filter(str_detect(plot_code,'PV')) %>% mutate(parcelle = paste(sub("_.*","",plot_code),"_",ferti,sep ="")) %>% select(-X,-num_plot,-bloc_stat2)

# on resume la parcelle 21 en sommant les deux traitements NF et F (vol 2)
biomass.21 = biomass.gt %>% filter(year == "2021") %>% mutate(ferti = "PV",treat = "2PV")
biomass.21 = biomass.21 %>% group_by(plot_code,year, age,ferti,treat,) %>% summarise(n_alltree = sum(n_alltree),
                                      tree_inventory = sum(tree_inventory),
                                      area_ha = sum(area_ha),
                                      biomass_tot_kg = sum(biomass_tot_kg),
                                      biomass_tha = sum(biomass_tha),
                                      volume_tot = sum(volume_tot),
                                      volume_ha = sum(volume_ha)) %>% mutate(,parcelle = "21_PV")

biomass.gt = rbind(biomass.gt,biomass.21)


f_17_F = read.csv("parcelle_17_PV_F_arbre_stat_sig.csv",sep = ",")
f_17_NF = read.csv("parcelle_17_PV_NF_arbre_stat_sig.csv",sep = ",")
f_18_F = read.csv("parcelle_18_PV_F_arbre_stat_sig.csv",sep = ",")
f_18_NF = read.csv("parcelle_18_PV_NF_arbre_stat_sig.csv",sep = ",")
f_19_F = read.csv("parcelle_19_PV_F_arbre_stat_sig.csv",sep = ",")
#f_19_NF = read.csv("parcelle_19_PV_NF_arbre_stat_sig.csv",sep = ",")
#f_19_NF_L = read.csv("parcelle_19_PV_NF_arbre_large_stat_sig.csv",sep = ",")
f_19_NF_V2 = read.csv("parcelle_19_PV_NF_arbre_stat_V2_sig.csv",sep = ",")
f_21 = read.csv("parcelle_21_arbre_stat_sig.csv",sep = ",")

f_17_F = f_17_F %>% mutate(parcelle = "17_F",
                           DSM_area = X_count*1.74^2,
                           DSM_volume = X_sum*1.74^2,
                           X_volume_area = DSM_area*X_max)
f_17_NF = f_17_NF %>% mutate(parcelle = "17_NF",
                             DSM_area = X_count*1.74^2,
                             DSM_volume = X_sum*1.74^2,
                             X_volume_area = DSM_area*X_max)
f_18_F = f_18_F %>% mutate(parcelle = "18_F",
                           DSM_area = X_count*1.74^2,
                           DSM_volume = X_sum*1.74^2,
                           X_volume_area = DSM_area*X_max)
f_18_NF = f_18_NF %>% mutate(parcelle = "18_NF",
                             DSM_area = X_count*1.74^2,
                             DSM_volume = X_sum*1.74^2,
                             X_volume_area = DSM_area*X_max)
f_19_F = f_19_F %>% mutate(parcelle = "19_F",
                           DSM_area = X_count*1.74^2,
                           DSM_volume = X_sum*1.74^2,
                           X_volume_area = DSM_area*X_max)
f_19_NF_V2 = f_19_NF_V2 %>% mutate(parcelle = "19_NF",
                                   DSM_area = X_count*1.74^2,
                                   DSM_volume = X_sum*1.74^2,
                                   X_volume_area = DSM_area*X_max)
f_21 = f_21 %>% mutate(parcelle = "21_PV",
                                   DSM_area = X_count*9^2,
                                   DSM_volume = X_sum*9^2,
                                   X_volume_area = DSM_area*X_max)

f_17_F$biomass_pred_mod4 = predict(lm.tot.4,f_17_F)
f_17_NF$biomass_pred_mod4 = predict(lm.tot.4,f_17_NF)
f_18_F$biomass_pred_mod4 = predict(lm.tot.4,f_18_F)
f_18_NF$biomass_pred_mod4 = predict(lm.tot.4,f_18_NF)
f_19_F$biomass_pred_mod4 = predict(lm.tot.4,f_19_F)
#f_19_NF$biomass_pred_mod4 = predict(lm.tot.4,f_19_NF)
#f_19_NF_L$biomass_pred_mod4 = predict(lm.tot.4,f_19_NF_L)
f_19_NF_V2$biomass_pred_mod4 = predict(lm.tot.4,f_19_NF_V2)
f_21$biomass_pred_mod4 = predict(lm.tot.4,f_21)


f_17_F$biomass_pred_mod9 = exp(predict(lm.tot.9,f_17_F)+mean(lm.tot.9$residuals^2)/2)
f_17_NF$biomass_pred_mod9 = exp(predict(lm.tot.9,f_17_NF)+mean(lm.tot.9$residuals^2)/2)
f_18_F$biomass_pred_mod9 = exp(predict(lm.tot.9,f_18_F)+mean(lm.tot.9$residuals^2)/2)
f_18_NF$biomass_pred_mod9 = exp(predict(lm.tot.9,f_18_NF)+mean(lm.tot.9$residuals^2)/2)
f_19_F$biomass_pred_mod9 = exp(predict(lm.tot.9,f_19_F)+mean(lm.tot.9$residuals^2)/2)
#f_19_NF$biomass_pred_mod9 = exp(predict(lm.tot.89f_19_NF)+mean(lm.tot.9$residuals^2)/2)
#f_19_NF_L$biomass_pred_mod9 = exp(predict(lm.tot.9,f_19_NF_L)+mean(lm.tot.9$residuals^2)/2)
f_19_NF_V2$biomass_pred_mod9 = exp(predict(lm.tot.9,f_19_NF_V2)+mean(lm.tot.9$residuals^2)/2)
f_21$biomass_pred_mod9 = exp(predict(lm.tot.9,f_21)+mean(lm.tot.9$residuals^2)/2)

# On utilise le meilleur modele spécifique à chq traitement

# age 6
#f_17_F$biomass_pred_modtt = predict(lm.6F.3,f_17_F)
#f_17_NF$biomass_pred_modtt = predict(lm.6NF.2,f_17_NF)

# age 5
#f_18_F$biomass_pred_modtt = predict(lm.5F.4,f_18_F)
#f_18_NF$biomass_pred_modtt = exp(predict(lm.5NF.5,f_18_NF)+mean(lm.5NF.5$residuals^2)/2)

# age 4
#f_19_F$biomass_pred_modtt = predict(lm.4F.3,f_19_F)
#f_19_NF_V2$biomass_pred_modtt = exp(predict(lm.4NF.5,f_19_NF_V2)+mean(lm.4NF.5$residuals^2)/2)


biomass.gt[biomass.gt$parcelle =="17_F","mod4_estim"] = sum(f_17_F$biomass_pred_mod4[f_17_F$biomass_pred_mod4>0])
biomass.gt[biomass.gt$parcelle =="17_NF","mod4_estim"] = sum(f_17_NF$biomass_pred_mod4[f_17_NF$biomass_pred_mod4>0])
biomass.gt[biomass.gt$parcelle =="18_F","mod4_estim"] = sum(f_18_F$biomass_pred_mod4[f_18_F$biomass_pred_mod4>0])
biomass.gt[biomass.gt$parcelle =="18_NF","mod4_estim"] = sum(f_18_NF$biomass_pred_mod4[f_18_NF$biomass_pred_mod4>0])
biomass.gt[biomass.gt$parcelle =="19_F","mod4_estim"] = sum(f_19_F$biomass_pred_mod4[f_19_F$biomass_pred_mod4>0])
biomass.gt[biomass.gt$parcelle =="19_NF","mod4_estim"] = 
sum(f_19_NF_V2$biomass_pred_mod4[f_19_NF_V2$biomass_pred_mod4>0])
biomass.gt[biomass.gt$parcelle =="21_PV","mod4_estim"] = 
sum(f_21$biomass_pred_mod4[f_21$biomass_pred_mod4>0])

biomass.gt = biomass.gt %>% mutate(mod4_err = abs(biomass_tot_kg-mod4_estim)/biomass_tot_kg*100)

biomass.gt[biomass.gt$parcelle =="17_F","mod9_estim"] = sum(f_17_F$biomass_pred_mod9)
biomass.gt[biomass.gt$parcelle =="17_NF","mod9_estim"] = sum(f_17_NF$biomass_pred_mod9)
biomass.gt[biomass.gt$parcelle =="18_F","mod9_estim"] = sum(f_18_F$biomass_pred_mod9)
biomass.gt[biomass.gt$parcelle =="18_NF","mod9_estim"] = sum(f_18_NF$biomass_pred_mod9)
biomass.gt[biomass.gt$parcelle =="19_F","mod9_estim"] = sum(f_19_F$biomass_pred_mod9)
biomass.gt[biomass.gt$parcelle =="19_NF","mod9_estim"] = sum(f_19_NF_V2$biomass_pred_mod9)
biomass.gt[biomass.gt$parcelle =="21_PV","mod9_estim"] = sum(f_21$biomass_pred_mod9)

biomass.gt = biomass.gt %>% mutate(mod9_err = abs(biomass_tot_kg-mod9_estim)/biomass_tot_kg*100)

biomass.gt[biomass.gt$parcelle =="17_F","mod_specific"] = sum(f_17_F$biomass_pred_modtt)
biomass.gt[biomass.gt$parcelle =="17_NF","mod_specific"] = sum(f_17_NF$biomass_pred_modtt)
biomass.gt[biomass.gt$parcelle =="18_F","mod_specific"] = sum(f_18_F$biomass_pred_modtt)
biomass.gt[biomass.gt$parcelle =="18_NF","mod_specific"] = sum(f_18_NF$biomass_pred_modtt)
biomass.gt[biomass.gt$parcelle =="19_F","mod_specific"] = sum(f_19_F$biomass_pred_modtt)
biomass.gt[biomass.gt$parcelle =="19_NF","mod_specific"] = sum(f_19_NF_V2$biomass_pred_modtt)
biomass.gt[biomass.gt$parcelle =="21_PV","mod_specific"] = sum(f_21$biomass_pred_modtt)

biomass.gt = biomass.gt %>% mutate(mod_specific_err = abs(biomass_tot_kg-mod_specific)/biomass_tot_kg*100)

kable(biomass.gt,caption = table.caption("Performances des modèles pour l'estimation des biomasses totales à l'échelle des parcelles"))%>% kable_styling(font_size = 12, bootstrap_options = "striped", full_width = T)

  
```

Les erreurs moyennes obtenues pour chaque type de modèle sont de :

- Modèle 4 : `r round(mean(biomass.gt$mod4_err))`%
- Modèle 9 : `r round(mean(biomass.gt$mod9_err))`%
- Modèle spécifique : `r round(mean(biomass.gt$mod_specific_err))`%

La Parcelle 19_NF (traitement 4 x NF) est particulièrement mal estimée, ceci s'explique par la présence importante d'herbes hautes sur une large partie de la parcelle (herbes qui sont à la même hauteur que les arbres), empêchant la bonne estimation du modèle 3D avec le drone. 
Sans cette parcelle, les modèles drones obtiennent les scores moyens suivants : 

- Modèle 4 : `r round(mean(biomass.gt[!biomass.gt$treat == "4NF",]$mod4_err))`%
- Modèle 8 : `r round(mean(biomass.gt[!biomass.gt$treat == "4NF",]$mod8_err))`%
- Modèle spécifique : `r round(mean(biomass.gt[!biomass.gt$treat == "4NF",]$mod_specific_err))`%

Les biomasses sont ensuite estimées par hectare (Table 13)


```{r echo=FALSE, message=FALSE, warning=FALSE}

biomass.gt = biomass.gt %>% mutate(mod4_estim_ha = mod4_estim/(area_ha*1000),
                                   mod9_estim_ha = mod9_estim/(area_ha*1000),
                                   mod_specific_ha = mod_specific/(area_ha*1000))

kable(biomass.gt %>% select(parcelle,treat,area_ha,biomass_ha,mod4_estim_ha,mod9_estim_ha,mod_specific_ha),caption = table.caption("Performances des modèles pour l'estimation des biomasses totales à l'échelle des parcelles"))%>% kable_styling(font_size = 12, bootstrap_options = "striped", full_width = T)

# write.csv2(biomass.gt,"estimation_parcelle_modele.csv")
```

## Extrapolation par les relation allométrique


```{r echo=FALSE}

# On recalibre le modèle
all_biomass <- read_excel("./biom_inventaire_regression.xlsx", 
                          sheet = "all_biomass")
all_biomass = all_biomass %>% mutate(dry_biom_tot_kg = dry_allF_tot_kg+dry_Brviv_tot_kg+dry_tronc_tot_kg,
                                     CBHH2 = CBH_m*(HTOT_m)^2,
                                     classe = as.character(classe)) 

lm.tot.biom.7 <- lm(log(dry_biom_tot_kg)~log(CBH_m), data=all_biomass)

# modele drone du CBH

lm_cbh = lm(CBH_m~X_max,data_drone)
summary(lm_cbh)
anova(lm_cbh)
hist(lm_cbh$residuals)
ggqqplot(residuals(lm_cbh))
plot(simulateResiduals(lm_cbh))

f_17_F$CBH_pred_drone = predict(lm_cbh,f_17_F)
f_17_NF$CBH_pred_drone = predict(lm_cbh,f_17_NF)
f_18_F$CBH_pred_drone = predict(lm_cbh,f_18_F)
f_18_NF$CBH_pred_drone = predict(lm_cbh,f_18_NF)
f_19_F$CBH_pred_drone = predict(lm_cbh,f_19_F)
f_19_NF_V2$CBH_pred_drone = predict(lm_cbh,f_19_NF_V2)

f_17_F$biomass_pred_allo = exp(predict(lm.tot.biom.7,newdata = f_17_F %>% rename(CBH_m = CBH_pred_drone))+mean(lm.tot.biom.7$residuals^2)/2)
f_17_NF$biomass_pred_allo = exp(predict(lm.tot.biom.7,newdata = f_17_NF %>% rename(CBH_m = CBH_pred_drone))+mean(lm.tot.biom.7$residuals^2)/2)
f_18_F$biomass_pred_allo = exp(predict(lm.tot.biom.7,newdata = f_18_F %>% rename(CBH_m = CBH_pred_drone))+mean(lm.tot.biom.7$residuals^2)/2)
f_18_NF$biomass_pred_allo = exp(predict(lm.tot.biom.7,newdata = f_18_NF %>% rename(CBH_m = CBH_pred_drone))+mean(lm.tot.biom.7$residuals^2)/2)
f_19_F$biomass_pred_allo = exp(predict(lm.tot.biom.7,newdata = f_19_F %>% rename(CBH_m = CBH_pred_drone))+mean(lm.tot.biom.7$residuals^2)/2)
f_19_NF_V2$biomass_pred_allo = exp(predict(lm.tot.biom.7,newdata = f_19_NF_V2 %>% rename(CBH_m = CBH_pred_drone))+mean(lm.tot.biom.7$residuals^2)/2)


biomass.gt[biomass.gt$parcelle =="17_F","mod_allo_drone"] = sum(f_17_F$biomass_pred_allo)
biomass.gt[biomass.gt$parcelle =="17_NF","mod_allo_drone"] = sum(f_17_NF$biomass_pred_allo)
biomass.gt[biomass.gt$parcelle =="18_F","mod_allo_drone"] = sum(f_18_F$biomass_pred_allo)
biomass.gt[biomass.gt$parcelle =="18_NF","mod_allo_drone"] = sum(f_18_NF$biomass_pred_allo)
biomass.gt[biomass.gt$parcelle =="19_F","mod_allo_drone"] = sum(f_19_F$biomass_pred_allo)
biomass.gt[biomass.gt$parcelle =="19_NF","mod_allo_drone"] = sum(f_19_NF_V2$biomass_pred_allo)

biomass.gt = biomass.gt %>% mutate(mod_allo_drone_err = abs(biomass_tot_kg-mod_allo_drone)/biomass_tot_kg*100,
                                   mod_allo_drone_ha = mod_allo_drone/(area_ha*1000))



kable(biomass.gt ,caption = table.caption("Performances des modèles pour l'estimation des biomasses totales à l'échelle des parcelles"))%>% kable_styling(font_size = 12, bootstrap_options = "striped", full_width = T)

write.csv2(biomass.gt,"estimation_parcelle_modele.csv")

```
    

On utilise le modèles allométrique d'estimation de la biomasse le plus efficace, c'est à dire celui utilisant le log du CBH (cf document Rmd "relation_allométrique") : log(biomasse totale) = `r round(lm.tot.biom.7$coefficients[1],2)`+`r round(lm.tot.biom.7$coefficients[2],2)`*log(CBH)

Le CBH est estimé par l'intérmédiaire du modèle drone donnant le CBH en fonction de la hauteur drone : CBH = `r round(lm_cbh$coefficients[1],2)`+`r round(lm_cbh$coefficients[2],2)`*log(H_drone)




## Extrapolation d'ensemble

Pour cette approche, le masque polygone de chaque parcelle est utilisé pour extraire l'ensemble des données CHM (sans passer par les polygones individuels de chaque arbres). Ainsi on ne passe pas par une estimation individuelle de la biomasse de chaque objet mais une estimation d'ensemble. 

```{r echo=FALSE, message=FALSE, warning=FALSE}

V1 = read.csv("parcelle_V1_stat.csv",sep = ",")
V1 = V1 %>% select(-area)
V1 = V1 %>% dplyr::filter(!code == "19_PV_NF")
V3 = read.csv("parcelle_V3_stat.csv",sep = ",")
p19NF = read.csv("parcelle_19_NF_stat.csv",sep = ",")
p19NF$vol_drone = "V1_19NF"

parcelle = rbind(V1,V3,p19NF)
parcelle = parcelle %>% mutate(DSM_area = X_count*1.74^2,
                                   DSM_area = X_sum*1.74^2,
                                   X_volume_area = DSM_area*X_max)

parcelle$parcelle = c("17_F","17_NF","19_F","18_F","18_NF","19_NF")

#on utilise les mêmes modèles
lm.tot.4 <- lm(dry_biom_tot_kg ~ X_volume_area, data=data_drone_wo)
lm.tot.8 <- lm(log(dry_biom_tot_kg)~log(X_volume_area), data=data_drone_wo)

parcelle$biomass_parcel_mod4 = predict(lm.tot.4,parcelle)
parcelle$biomass_parcel_mod8 = exp(predict(lm.tot.8,parcelle)+mean(lm.tot.8$residuals^2)/2)

parcelle = parcelle %>% select(parcelle,biomass_parcel_mod4,biomass_parcel_mod8)

biomass.gt = biomass.gt %>% left_join(parcelle)
biomass.gt = biomass.gt %>% mutate(biomass_parcel_mod4_err = abs(biomass_tot-biomass_parcel_mod4)/biomass_tot*100,
                                  biomass_parcel_mod8_err = abs(biomass_tot-biomass_parcel_mod8)/biomass_tot*100)


biomass.gt %>% select(parcelle,treat,area_ha,biomass_tot,biomass_parcel_mod4,biomass_parcel_mod4_err,
                      biomass_parcel_mod8,biomass_parcel_mod8_err) %>% 
  kable(caption = table.caption("Performances des modèles pour l'estimation des biomasses totales (approche d'ensemble)"))%>% kable_styling(font_size = 12, bootstrap_options = "striped", full_width = T)

```

Cette approche donne des résultats beaucoup moins intéressant que l'approche par arbre (% d'erreur trop élevé)


# Vérification 

- Utilisation du même facteur correctif entre les modèles drones et Iaviantsoa ? 
- Mesure de la biomasse totale des parcelles fournies par Iaviantsoa : mesure réelle sur tous les arbres ou bien à partir des modèles biomasse ? Si modèle, quelle est la donnée d'entrée (diamètre tronc, hauteur, etc.) ?  






