---
title: "Modelisation drone DIABE"
author: "J. Sarron"
date: "`r format(Sys.time(), '%d/%m/%Y %H:%M:%S')`"
colorlinks: true
output:
  html_document:
    df_print: kable
    toc: true
    toc_depth: 4
    toc_float: true
    number_sections: TRUE
    code_folding: show
    fig_caption: yes
  pdf_document:
    df_print: kable
    toc: true
    toc_depth: 4
    number_sections: TRUE
urlcolor: blue
---

**AVANT DE COMMENCER** : créer un dossier "data" contenant les données brutes et un dossier "data_output" contenant les données sorties (modèles).

**Fichiers données brutes** : 
- uav_calibration_tree_data_20260305.csv
- destructive_biomass_data_20260305.csv
- info_plot_data_20260305.csv


# Introduction

L'objectif de ce travail est de modéliser la structure des arbres et la biomasse aérienne de parcelles vitrines d'Eucalyptus (projet DIABE) à Madagascar. Ces parcelles représentent différents âges des arbres (4, 5 et 6 ans) et différents niveaux de fertilisation (fertilisé vs. non fertilisé). 

Le travail consiste à évaluer les potentialités du drone pour estimer la stucture des arbres (hauteur, volume, biomasse) et la biomasse totale des parcelles. Pour ce faire les parcelles ont été suvolées par un drone permettant la production de carte 3D. Puis les données drones sont comparées à des données de terrain (ground truth) pour calibrer des modèles. 

Les modèles drones sont ensuites comparés aux modèles de terrain. 

# Vols drone et construction des cartes

Les parcelles ont été survolées en avril 2023 à l'aide de deux vols notés de drone V1 et V3. Le drone utilisé était un DJI Phantom 4 RTK portant un capteur RGB de 20 Mpixels.Les deux vols ont été réalisés à 50m de hauteur, caméra orientée à 75° avec recouvrements frontal et latéral respectivement de 75 et 80%. Dans cette configuration, le GSD est donc de 1.37 cm/pixel.

Les images des deux vols de drone sont ensuites traitées sur Pix4D pour obtenir les orthophoto (RGB) et deux modèles numérique : le Modèle Numérique de Terrain (MNT) et le Modèle Numérique de Surface (MNS). Ces trois sorties sont au format raster et peuvent être importées dans un SIG. 

Les MNS et MNT sont ensuite utilisé pour calculer le Canopy Height Modèle (CHM) qui est simplement la différence MNS - MNT et qui permet d'obtenir la hauteur des objets au dessus de la surface. 

Enfin, un script R permet de traiter le CHM et d'estimer la position des sommets des arbres (maximum locaux) et de délimiter leur couronne (phase de segmentation du CHM) sous la forme d'objet polygone. Les couronnes segmentées sont exportées au format Shapefile (.shp). Un objet peut correspondre exactement à la couronne d'un arbre mais il peut y avoir une sur-segmentation (plusieurs objets par arbre) ou une sous-semgentation (un objet correspond à plusieurs arbres). De fait le nombre d'objets sur une parcelle ne correspond pas au nombre d'arbres de la parcelle

# Extraction des données drone et calibration

Sur l'ensemble des parcelles, un total de 64 arbres a été abbatu pour faire l'estimation de leur biomasse et hauteur (méthode destructive). Ces arbres constituent une verité terrain pour mettre en place des relations allométriques de biomasses. Les arbres ont été abattus après les vols de drone mais sans prendre de point GPS au préalable. 

Les posititions GPS de 40 arbres sur les 64 ont été retrouvées à posteriori (comparaison hauteur terrain vs. hauteur drone puis repositionnement exact du point) ce qui permet donc d'extraire les données drones sur ces 40 arbres. Sur QGIS et pour chaque arbre, on recoupe ses coordonnées GPS avec le shapefile des couronnes pour extraires le polygone représentant la couronne de chaque arbre. Le processus de segmentation n'étant pas parfait, les limites de chaque polygone sont vérifiées et re-travaillées si nécessaire afin d'obtenir un polygone correspondant le plus parfaitement à la limite de la courronne. 

Les polygones sont enfin utilisés pour extraire les données du raster CHM et pour arbre (option statistiques par zone dans QGIS). Plusieurs statistiques sont calculées à partir des pixels du CHM inclu dans les polygones : nombre de pixels et sommes, max, min, moyenne et sd des valeurs des pixels. 

Ces statistiques constituent les 'variables drones' : 

- H_drone : la hauteur drone (en m) soit la valeur maximale du CHM
- DSM_area : la surface drone (en m²) soit est le nombre de pixels contenus dans le polygone multiplié par la résolution du pixel (1.74x1.74 cm² pour les deux vols)
- DSM_volume : le volume drone (en m^3) soit la somme des hauteurs des pixels contenus dnas le polygone multiplié par la résolution du pixel
- X_volume_area : le volume drone (en m^3) calculé comme H_drone*DSM_area
- cyl_volume : le volume du cylindre que l'on ajuste sur le polygone de l'arbre (modèle)
- cyl_lat_area : la surface latérale du cylindre ajusté sur le polygone de l'arbre (modèle)


**Variable de biomasse mesurées sur le terrain**

Les variables de biomasses qui ont été mesurée sur les terrain (destriction des arbres) sont les suivantes : 

- dry_allF_tot_kg : biomasse sèche totale des feuilles en kg
- dry_Brviv_tot_kg: biomasse sèche totale des branches vivantes en kg
- dry_tronc_tot_kg:  biomasse sèche totale des tronc en kg
- dry_biom_tot_kg:  biomasse sèche totale en kg

# Estimation hauteur et CBH arbre 

Deux modèles de régression linéaire sont calibrés entre la hauteur drone (H_drone) et la hauteur réelle de l'arbre (H_arbre) et entre H_drone et CBH


```{r echo=FALSE, message=FALSE, warning=FALSE}

# importation package et donnees

suppressPackageStartupMessages(library(plotly))
suppressPackageStartupMessages(library(tidyverse))
suppressPackageStartupMessages(library(corrplot))
suppressPackageStartupMessages(library(MLmetrics))
suppressPackageStartupMessages(library(knitr))
suppressPackageStartupMessages(library(autoNumCaptions))
suppressPackageStartupMessages(library(kableExtra))
suppressPackageStartupMessages(library(readxl))
suppressPackageStartupMessages(library(Metrics))
suppressPackageStartupMessages(library(DHARMa))
suppressPackageStartupMessages(library(lmtest))


# importation des données biomasses destructives des 40 arbres avec coordonnees GPS + toutes les donénes (biomasse, volume)
data_drone = read.csv("data/uav_calibration_tree_data_20260305.csv", dec = ".", sep = ";") 

# importation donnees biomasse destructives
all_biomass <- read.csv("data/destructive_biomass_data_20260305.csv", dec = ".", sep = ";")

data_drone = data_drone %>% left_join(all_biomass)

# computing total biomass, CBHH2 and UAV variables 
# 0.0174 is the pixel width and length in meter 
data_drone = data_drone %>% mutate(dry_biom_tot_kg = dry_allF_tot_kg+dry_Brviv_tot_kg+dry_tronc_tot_kg,
                                   CBHH2 = CBH_m*(HTOT_m)^2,
                                   classe = as.character(classe),
                                   DSM_area = X_count*0.0174^2,
                                   DSM_volume = X_sum*0.0174^2,
                                   X_volume_area = DSM_area*X_max,
                                   cyl_volume = area*X_max,
                                   cyl_lat_area = 2*pi*radius*X_sum) 
```


```{r echo=FALSE, message=FALSE, warning=FALSE}
# Modélisation de la hauteur des arbres

lm_h = lm(HTOT_m~X_max,data_drone)
summary(lm_h)

hist(lm_h$residuals)


lm_cbh = lm(CBH_m~X_max,data_drone)
summary(lm_cbh)

hist(lm_cbh$residuals)

# D'autres modèles possibles : 
# lm_h_vol = lm(HTOT_m~X_max + flight_ID,data_drone)
# anova(lm_h_vol)
# pas d'effet du vol de drone sur la relation entre les deux hauteurs

# lm_h_fert = lm(HTOT_m~X_max + ferti,data_drone)
# anova(lm_h_fert)
# pas d'effet de la fertilisation sur la relation entre les deux hauteurs

# lm_h_age = lm(HTOT_m~X_max + age,data_drone)
# anova(lm_h_age)
# pas d'effet de l'age sur la relation entre les deux hauteurs

```


```{r echo=FALSE, message=FALSE, warning=FALSE}

ggplot(data_drone,aes(X_max,HTOT_m))+
  geom_point(aes(color = flight_ID))+
  geom_smooth(method = "lm",se =F,color = "black")+
  scale_color_manual(values = c("V1" = '#ff00ff','V3' = '#3399ff')) +
  #geom_text(x = 9, y = max(data_drone$HTOT_m), label = lm_eqn(data_drone), parse = TRUE, hjust = 1, vjust = 1)+
  theme_classic()+
  theme(plot.caption = element_text(hjust = 0, vjust = 1, size = 12))+
  labs(x = "Hauteur drone (m)",y = "Hauteur arbre (m)")+
  gg_figure_caption(caption = "Estimation hauteur des arbres avec la hauteur mesurée par drone", caption.width = 98)

# ggplotly(g1, tooltip = "text")


ggplot(data_drone,aes(X_max,CBH_m))+
  geom_point(aes(color = flight_ID))+
  geom_smooth(method = "lm",se =F,color = "black")+
  scale_color_manual(values = c("V1" = '#ff00ff','V3' = '#3399ff')) +
  #geom_text(x = 9, y = max(data_drone$HTOT_m), label = lm_eqn(data_drone), parse = TRUE, hjust = 1, vjust = 1)+
  theme_classic()+
  theme(plot.caption = element_text(hjust = 0, vjust = 1, size = 12))+
  labs(x = "Hauteur drone (m)",y = "CBH arbre (m)")+
  gg_figure_caption(caption = "Estimation CBH (en m) des arbres avec la hauteur mesurée par drone", caption.width = 98)

# ggplotly(g1, tooltip = "text")
  
```

Le modèle obtient un R2 de `r round(summary(lm_h)$adj.r.squared,2)` avec une pente de `r round(coef(lm_h)[2],2)` et un intercept de `r round(coef(lm_h)[1],2)`. **La relation est donc quasi-parfaite**. Les hypothèses de régression sont validées (graphes non montrés). Le vol de drone (V1 ou V3), la fertilisation et l'âge n'ont pas d'impact sur la relation. 

La qualité de la régression implique **qu'il n'y a à ce stade pas de correction à apporter aux données drones** des deux vols (des disparités entre les deux vols auraient pu apparaitre mais ce n'est pas le cas). 



# Corrélation entre variable biomasse et variable drone

On calcule la matrice des corrélations (2 à 2) entre les 3 variables drone, la hauteur et les 3 variables mesurées sur le terrain


```{r echo=FALSE, message=FALSE, warning=FALSE}

m.data = data_drone %>% select(X_max,DSM_volume,DSM_area,X_volume_area,
                               HTOT_m,dry_allF_tot_kg,dry_Brviv_tot_kg,dry_tronc_tot_kg,dry_biom_tot_kg)

cor.biom = cor(m.data)  
corrplot(cor.biom, type = "upper",method = "number")
  
```
    

# Modelisation de la biomasse réelle à partir des variables drone


Plusieurs modèles de régression sont testés successivement pour chaque variables de biomasse. Pour chaque variable, 5 prédicteurs sont utilisés : X_max, DSM_area, DSM_volume, X_volume_area, cyl_volume et leur transformation log

Pour les relations allométriques nécessitant une transformation log, on utilise le facteur de correction de Basckerville (CF) qui est basé sur l'estimateur REML (Residual maximum likelihood) de la variance, soit  la formuler du Residual Standard Error (RSE) du modèle égal à RSS/m où RSS est le Residual Sum of Square (somme des résidus au carré) et m le degré de liberté des résiduelles. 

Pour comparer les modèles nous utilisons une validation croisées basées sur une approche Leave-One-Group-Out (LOGO) consistant à retirer une parcelle (age x traitement) du jeux de calibration et à utiliser cette parcelle comme jeux de test. Le jeux ayant n parcelles, il y a donc n itérations 

La comparaison des modèles est basée sur la moyenne et sd des indicateurs suivants : Biais, Biais(%), MAE, RMSE, NRMSE. 

Les paramètres des modèles, le CF et le R2 sont estimé sur le modèle ajusté (modèle global). La normalité des résiduelles et l'homoscédésticité sont évaluées par les tests de Shapiro-Wilk et de Breusch-Pagan sur le modèle ajusté

## Métriques 

Les métriques utilisées pour la méthode LOGO sont : Biais, Biais %, MAE, RMSE et NRMSE

```{r metric, message=FALSE, warning=FALSE, include=FALSE}

metrics_fun <- function(obs, pred) {
  err <- pred - obs
  
  bias.abs <- mean(err)
  bias.rel <- 100 * mean(err / obs)
  mae <- mean(abs(err))
  rmse <- sqrt(mean(err^2))
  nrmse <- 100 * rmse / mean(obs)
  
  return(data.frame(
    Bias.abs = bias.abs,
    Bias.rel = bias.rel,
    MAE = mae,
    RMSE = rmse,
    NRMSE = nrmse
  ))
}

```

Les paramètres (a et b), le CF, R2 et les tests d'hypothèses sont évalués sur le modèle ajusté (global)


```{r logo_model, message=FALSE, warning=FALSE, include=FALSE}

# logo function for linear model 
logo.linear <- function(data, response, formula, group_var) {
  
  groups <- unique(data[[group_var]])
    results <- list()
  
  for (g in groups) {
    
    # Split train / test
    train <- data[data[[group_var]] != g, ]
    test  <- data[data[[group_var]] == g, ]
    
    # Modèle log-log
    model <- lm(formula, data = train)
    
    # Prédiction (avec correction biais log)
    pred <- predict(model, newdata = test)
    obs <- test[[response]]    # Observé
    
    
    # Métriques
    met <- metrics_fun(obs, pred)
    met$group_test <- g
    
    results[[g]] <- met
  }
  
  results_df <- bind_rows(results)
  
  # Moyenne et SD
  summary_df <- results_df %>%
    summarise(
      Bias_abs_mean = mean(Bias.abs),
      Bias_abs_sd = sd(Bias.abs),
      Bias_pct_mean = mean(Bias.rel),
      Bias_pct_sd   = sd(Bias.rel),
      MAE_mean = mean(MAE),
      MAE_sd   = sd(MAE),
      RMSE_mean = mean(RMSE),
      RMSE_sd   = sd(RMSE),
      NRMSE_mean = mean(NRMSE),
      NRMSE_sd   = sd(NRMSE)
    )
  # Parametre model 
   model_all <- lm(formula, data=data)
  
   param_df <- data.frame(
    a = coef(model_all)[1],
    b = coef(model_all)[2],
    Correction_factor = NA,
    R2 = summary(model_all)$r.squared,
    SW.test = shapiro.test(residuals(model_all))$p.value,
    BP.test = bptest(model_all)$p.value
  )
   
  return(list(
    formula = formula,
    by_group = results_df,
    summary = summary_df,
    param = param_df
  ))
}


# logo function for log model 
logo.log <- function(data, response, formula, group_var) {
  
  groups <- unique(data[[group_var]])
  results <- list()
  
  for (g in groups) {
    
    # Split train / test
    train <- data[data[[group_var]] != g, ]
    test  <- data[data[[group_var]] == g, ]
    
    # Modèle log-log
    model <- lm(formula, data = train)
    
    # Prédiction (avec correction biais log)
    pred_log <- predict(model, newdata = test)
    sigma2 <- summary(model)$sigma^2
    correction <- exp(sigma2 / 2) 
    
    pred <- exp(pred_log) * correction
    obs <- test[[response]]    # Observé
    
    # Métriques
    met <- metrics_fun(obs, pred)
    met$group_test <- g
    
    results[[g]] <- met
  }
  
  results_df <- bind_rows(results)
  
  # Moyenne et SD
  summary_df <- results_df %>%
    summarise(
      Bias_abs_mean = mean(Bias.abs),
      Bias_abs_sd = sd(Bias.abs),
      Bias_pct_mean = mean(Bias.rel),
      Bias_pct_sd   = sd(Bias.rel),
      MAE_mean = mean(MAE),
      MAE_sd   = sd(MAE),
      RMSE_mean = mean(RMSE),
      RMSE_sd   = sd(RMSE),
      NRMSE_mean = mean(NRMSE),
      NRMSE_sd   = sd(NRMSE)
    )
  
  # Parametre model 
   model_all <- lm(formula, data=data)
  
   param_df <- data.frame(
    a = exp(coef(model_all)[1]),
    b = coef(model_all)[2],
    Correction_factor = exp(summary(model_all)$sigma^2/2),
    R2 = summary(model_all)$r.squared,
    SW.test = shapiro.test(residuals(model_all))$p.value,
    BP.test = bptest(model_all)$p.value
  )
   
  return(list(
    formula = formula,
    by_group = results_df,
    summary = summary_df,
    param = param_df
  ))
}

```


## Modèle biomasse sèche totale des feuilles

```{r echo=FALSE, message=FALSE, warning=FALSE}

lm.f.1 <- logo.linear(data_drone, "dry_allF_tot_kg",
  dry_allF_tot_kg ~ X_max,
  "treat")
  
lm.f.2 <- logo.linear(data_drone, "dry_allF_tot_kg",
  dry_allF_tot_kg ~ DSM_area,
  "treat")

lm.f.3 <- logo.linear(data_drone, "dry_allF_tot_kg",
  dry_allF_tot_kg ~ DSM_volume,
  "treat")

lm.f.4 <- logo.linear(data_drone, "dry_allF_tot_kg",
  dry_allF_tot_kg ~ X_volume_area,
  "treat")

lm.f.5 <- logo.linear(data_drone, "dry_allF_tot_kg",
  dry_allF_tot_kg ~ cyl_volume,
  "treat")

lm.f.6 <- logo.log(data_drone, "dry_allF_tot_kg",
  log(dry_allF_tot_kg) ~ log(X_max),
  "treat")

lm.f.7 <- logo.log(data_drone, "dry_allF_tot_kg",
  log(dry_allF_tot_kg) ~ log(DSM_area),
  "treat")

lm.f.8 <- logo.log(data_drone, "dry_allF_tot_kg",
  log(dry_allF_tot_kg) ~ log(DSM_volume),
  "treat")

lm.f.9 <- logo.log(data_drone, "dry_allF_tot_kg",
  log(dry_allF_tot_kg) ~ log(X_volume_area),
  "treat")

lm.f.10 <- logo.log(data_drone, "dry_allF_tot_kg",
  log(dry_allF_tot_kg) ~ log(cyl_volume),
  "treat")


comp.f <- bind_rows(
  lm.f.1$summary %>% mutate(Model = "H_drone"),
  lm.f.2$summary %>% mutate(Model = "DSM_area"),
  lm.f.3$summary %>% mutate(Model = "DSM_volume"),
  lm.f.4$summary %>% mutate(Model = "Proj_volume"),
  lm.f.5$summary %>% mutate(Model = "Cyl_volume"),
  lm.f.6$summary %>% mutate(Model = "H_drone_log"),
  lm.f.7$summary %>% mutate(Model = "DSM_area_log"),
  lm.f.8$summary %>% mutate(Model = "DSM_volume_log"),
  lm.f.9$summary %>% mutate(Model = "Proj_volume_log"),
  lm.f.10$summary %>% mutate(Model = "Cyl_volume_log"))

comp.f <- comp.f %>%
  select(Model, everything())

param.f <- bind_rows(
  lm.f.1$param %>% mutate(Model = "H_drone"),
  lm.f.2$param %>% mutate(Model = "DSM_area"),
  lm.f.3$param %>% mutate(Model = "DSM_volume"),
  lm.f.4$param %>% mutate(Model = "Proj_volume"),
  lm.f.5$param %>% mutate(Model = "Cyl_volume"),
  lm.f.6$param %>% mutate(Model = "H_drone_log"),
  lm.f.7$param %>% mutate(Model = "DSM_area_log"),
  lm.f.8$param %>% mutate(Model = "DSM_volume_log"),
  lm.f.9$param %>% mutate(Model = "Proj_volume_log"),
  lm.f.10$param %>% mutate(Model = "Cyl_volume_log"))

param.f <- param.f %>%
  select(Model, everything())

write.csv2(comp.f,"data_output/modele_uav_biomass_feuilles_comp.csv")
write.csv2(param.f,"data_output/modele_uav_biomass_feuilles_param.csv")

```

```{r echo=FALSE, message=FALSE, warning=FALSE}
kable(comp.f %>% mutate(across(is.numeric, round, digits=2)),
      caption = table.caption("Performances des modèles drone pour la biomasse des feuilles (40 arbres)"))%>% kable_styling(font_size = 12, bootstrap_options = "striped", full_width = T)

```

```{r echo=FALSE, message=FALSE, warning=FALSE}
kable(param.f %>% mutate(across(is.numeric, round, digits=2)),
      caption = table.caption("Paramètres des modèles drone pour la biomasse des feuilles (40 arbres)"))%>% kable_styling(font_size = 12, bootstrap_options = "striped", full_width = T)

```


## Modèle biomasse sèche des branches

```{r echo=FALSE, message=FALSE, warning=FALSE}

lm.b.1 <- logo.linear(data_drone, "dry_Brviv_tot_kg",
  dry_Brviv_tot_kg ~ X_max,
  "treat")
  
lm.b.2 <- logo.linear(data_drone, "dry_Brviv_tot_kg",
  dry_Brviv_tot_kg ~ DSM_area,
  "treat")

lm.b.3 <- logo.linear(data_drone, "dry_Brviv_tot_kg",
  dry_Brviv_tot_kg ~ DSM_volume,
  "treat")

lm.b.4 <- logo.linear(data_drone, "dry_Brviv_tot_kg",
  dry_Brviv_tot_kg ~ X_volume_area,
  "treat")

lm.b.5 <- logo.linear(data_drone, "dry_Brviv_tot_kg",
  dry_Brviv_tot_kg ~ cyl_volume,
  "treat")

lm.b.6 <- logo.log(data_drone, "dry_Brviv_tot_kg",
  log(dry_Brviv_tot_kg) ~ log(X_max),
  "treat")

lm.b.7 <- logo.log(data_drone, "dry_Brviv_tot_kg",
  log(dry_Brviv_tot_kg) ~ log(DSM_area),
  "treat")

lm.b.8 <- logo.log(data_drone, "dry_Brviv_tot_kg",
  log(dry_Brviv_tot_kg) ~ log(DSM_volume),
  "treat")

lm.b.9 <- logo.log(data_drone, "dry_Brviv_tot_kg",
  log(dry_Brviv_tot_kg) ~ log(X_volume_area),
  "treat")

lm.b.10 <- logo.log(data_drone, "dry_Brviv_tot_kg",
  log(dry_Brviv_tot_kg) ~ log(cyl_volume),
  "treat")


comp.b <- bind_rows(
  lm.b.1$summary %>% mutate(Model = "H_drone"),
  lm.b.2$summary %>% mutate(Model = "DSM_area"),
  lm.b.3$summary %>% mutate(Model = "DSM_volume"),
  lm.b.4$summary %>% mutate(Model = "Proj_volume"),
  lm.b.5$summary %>% mutate(Model = "Cyl_volume"),
  lm.b.6$summary %>% mutate(Model = "H_drone_log"),
  lm.b.7$summary %>% mutate(Model = "DSM_area_log"),
  lm.b.8$summary %>% mutate(Model = "DSM_volume_log"),
  lm.b.9$summary %>% mutate(Model = "Proj_volume_log"),
  lm.b.10$summary %>% mutate(Model = "Cyl_volume_log"))

comp.b <- comp.b %>%
  select(Model, everything())

param.b <- bind_rows(
  lm.b.1$param %>% mutate(Model = "H_drone"),
  lm.b.2$param %>% mutate(Model = "DSM_area"),
  lm.b.3$param %>% mutate(Model = "DSM_volume"),
  lm.b.4$param %>% mutate(Model = "Proj_volume"),
  lm.b.5$param %>% mutate(Model = "Cyl_volume"),
  lm.b.6$param %>% mutate(Model = "H_drone_log"),
  lm.b.7$param %>% mutate(Model = "DSM_area_log"),
  lm.b.8$param %>% mutate(Model = "DSM_volume_log"),
  lm.b.9$param %>% mutate(Model = "Proj_volume_log"),
  lm.b.10$param %>% mutate(Model = "Cyl_volume_log"))

param.b <- param.b %>%
  select(Model, everything())

write.csv2(comp.b,"data_output/modele_uav_biomass_branche_comp.csv")
write.csv2(param.b,"data_output/modele_uav_biomass_branche_param.csv")

```

```{r echo=FALSE, message=FALSE, warning=FALSE}
kable(comp.b %>% mutate(across(is.numeric, round, digits=2)),
      caption = table.caption("Performances des modèles drone pour la biomasse des branches (40 arbres)"))%>% kable_styling(font_size = 12, bootstrap_options = "striped", full_width = T)

```

```{r echo=FALSE, message=FALSE, warning=FALSE}
kable(param.b %>% mutate(across(is.numeric, round, digits=2)),
      caption = table.caption("Paramètres des modèles drone pour la biomasse des branches (40 arbres)"))%>% kable_styling(font_size = 12, bootstrap_options = "striped", full_width = T)

```

  
## Modèle biomasse sèche du tronc

```{r echo=FALSE, message=FALSE, warning=FALSE}

lm.t.1 <- logo.linear(data_drone, "dry_tronc_tot_kg",
  dry_tronc_tot_kg ~ X_max,
  "treat")
  
lm.t.2 <- logo.linear(data_drone, "dry_tronc_tot_kg",
  dry_tronc_tot_kg ~ DSM_area,
  "treat")

lm.t.3 <- logo.linear(data_drone, "dry_tronc_tot_kg",
  dry_tronc_tot_kg ~ DSM_volume,
  "treat")

lm.t.4 <- logo.linear(data_drone, "dry_tronc_tot_kg",
  dry_tronc_tot_kg ~ X_volume_area,
  "treat")

lm.t.5 <- logo.linear(data_drone, "dry_tronc_tot_kg",
  dry_tronc_tot_kg ~ cyl_volume,
  "treat")

lm.t.6 <- logo.log(data_drone, "dry_tronc_tot_kg",
  log(dry_tronc_tot_kg) ~ log(X_max),
  "treat")

lm.t.7 <- logo.log(data_drone, "dry_tronc_tot_kg",
  log(dry_tronc_tot_kg) ~ log(DSM_area),
  "treat")

lm.t.8 <- logo.log(data_drone, "dry_tronc_tot_kg",
  log(dry_tronc_tot_kg) ~ log(DSM_volume),
  "treat")

lm.t.9 <- logo.log(data_drone, "dry_tronc_tot_kg",
  log(dry_tronc_tot_kg) ~ log(X_volume_area),
  "treat")

lm.t.10 <- logo.log(data_drone, "dry_tronc_tot_kg",
  log(dry_tronc_tot_kg) ~ log(cyl_volume),
  "treat")


comp.t <- bind_rows(
  lm.t.1$summary %>% mutate(Model = "H_drone"),
  lm.t.2$summary %>% mutate(Model = "DSM_area"),
  lm.t.3$summary %>% mutate(Model = "DSM_volume"),
  lm.t.4$summary %>% mutate(Model = "Proj_volume"),
  lm.t.5$summary %>% mutate(Model = "Cyl_volume"),
  lm.t.6$summary %>% mutate(Model = "H_drone_log"),
  lm.t.7$summary %>% mutate(Model = "DSM_area_log"),
  lm.t.8$summary %>% mutate(Model = "DSM_volume_log"),
  lm.t.9$summary %>% mutate(Model = "Proj_volume_log"),
  lm.t.10$summary %>% mutate(Model = "Cyl_volume_log"))

comp.t <- comp.t %>%
  select(Model, everything())

param.t <- bind_rows(
  lm.t.1$param %>% mutate(Model = "H_drone"),
  lm.t.2$param %>% mutate(Model = "DSM_area"),
  lm.t.3$param %>% mutate(Model = "DSM_volume"),
  lm.t.4$param %>% mutate(Model = "Proj_volume"),
  lm.t.5$param %>% mutate(Model = "Cyl_volume"),
  lm.t.6$param %>% mutate(Model = "H_drone_log"),
  lm.t.7$param %>% mutate(Model = "DSM_area_log"),
  lm.t.8$param %>% mutate(Model = "DSM_volume_log"),
  lm.t.9$param %>% mutate(Model = "Proj_volume_log"),
  lm.t.10$param %>% mutate(Model = "Cyl_volume_log"))

param.t <- param.t %>%
  select(Model, everything())

write.csv2(comp.t,"data_output/modele_uav_biomass_tronc_comp.csv")
write.csv2(param.t,"data_output/modele_uav_biomass_tronc_param.csv")

```

```{r echo=FALSE, message=FALSE, warning=FALSE}
kable(comp.t %>% mutate(across(is.numeric, round, digits=2)),
      caption = table.caption("Performances des modèles drone pour la biomasse du tronc (40 arbres)"))%>% kable_styling(font_size = 12, bootstrap_options = "striped", full_width = T)

```

```{r echo=FALSE, message=FALSE, warning=FALSE}
kable(param.t %>% mutate(across(is.numeric, round, digits=2)),
      caption = table.caption("Paramètres des modèles drone pour la biomasse du tronc (40 arbres)"))%>% kable_styling(font_size = 12, bootstrap_options = "striped", full_width = T)

```

  
## Modèle biomasse sèche totale


```{r echo=FALSE, message=FALSE, warning=FALSE}

lm.tot.1 <- logo.linear(data_drone, "dry_biom_tot_kg",
  dry_biom_tot_kg ~ X_max,
  "treat")
  
lm.tot.2 <- logo.linear(data_drone, "dry_biom_tot_kg",
  dry_biom_tot_kg ~ DSM_area,
  "treat")

lm.tot.3 <- logo.linear(data_drone, "dry_biom_tot_kg",
  dry_biom_tot_kg ~ DSM_volume,
  "treat")

lm.tot.4 <- logo.linear(data_drone, "dry_biom_tot_kg",
  dry_biom_tot_kg ~ X_volume_area,
  "treat")

lm.tot.5 <- logo.linear(data_drone, "dry_biom_tot_kg",
  dry_biom_tot_kg ~ cyl_volume,
  "treat")

lm.tot.6 <- logo.log(data_drone, "dry_biom_tot_kg",
  log(dry_biom_tot_kg) ~ log(X_max),
  "treat")

lm.tot.7 <- logo.log(data_drone, "dry_biom_tot_kg",
  log(dry_biom_tot_kg) ~ log(DSM_area),
  "treat")

lm.tot.8 <- logo.log(data_drone, "dry_biom_tot_kg",
  log(dry_biom_tot_kg) ~ log(DSM_volume),
  "treat")

lm.tot.9 <- logo.log(data_drone, "dry_biom_tot_kg",
  log(dry_biom_tot_kg) ~ log(X_volume_area),
  "treat")

lm.tot.10 <- logo.log(data_drone, "dry_biom_tot_kg",
  log(dry_biom_tot_kg) ~ log(cyl_volume),
  "treat")


comp.tot <- bind_rows(
  lm.tot.1$summary %>% mutate(Model = "H_drone"),
  lm.tot.2$summary %>% mutate(Model = "DSM_area"),
  lm.tot.3$summary %>% mutate(Model = "DSM_volume"),
  lm.tot.4$summary %>% mutate(Model = "Proj_volume"),
  lm.tot.5$summary %>% mutate(Model = "Cyl_volume"),
  lm.tot.6$summary %>% mutate(Model = "H_drone_log"),
  lm.tot.7$summary %>% mutate(Model = "DSM_area_log"),
  lm.tot.8$summary %>% mutate(Model = "DSM_volume_log"),
  lm.tot.9$summary %>% mutate(Model = "Proj_volume_log"),
  lm.tot.10$summary %>% mutate(Model = "Cyl_volume_log"))

comp.tot <- comp.tot %>%
  select(Model, everything())

param.tot <- bind_rows(
  lm.tot.1$param %>% mutate(Model = "H_drone"),
  lm.tot.2$param %>% mutate(Model = "DSM_area"),
  lm.tot.3$param %>% mutate(Model = "DSM_volume"),
  lm.tot.4$param %>% mutate(Model = "Proj_volume"),
  lm.tot.5$param %>% mutate(Model = "Cyl_volume"),
  lm.tot.6$param %>% mutate(Model = "H_drone_log"),
  lm.tot.7$param %>% mutate(Model = "DSM_area_log"),
  lm.tot.8$param %>% mutate(Model = "DSM_volume_log"),
  lm.tot.9$param %>% mutate(Model = "Proj_volume_log"),
  lm.tot.10$param %>% mutate(Model = "Cyl_volume_log"))

param.tot <- param.tot %>%
  select(Model, everything())

write.csv2(comp.tot,"data_output/modele_uav_biomass_totale_comp.csv")
write.csv2(param.tot,"data_output/modele_uav_biomass_totale_param.csv")

```

```{r echo=FALSE, message=FALSE, warning=FALSE}
kable(comp.tot %>% mutate(across(is.numeric, round, digits=2)),
      caption = table.caption("Performances des modèles drone pour la biomasse totale (40 arbres)"))%>% kable_styling(font_size = 12, bootstrap_options = "striped", full_width = T)

```

```{r echo=FALSE, message=FALSE, warning=FALSE}
kable(param.tot %>% mutate(across(is.numeric, round, digits=2)),
      caption = table.caption("Paramètres des modèles drone pour la biomasse totale (40 arbres)"))%>% kable_styling(font_size = 12, bootstrap_options = "striped", full_width = T)

```

## Modèle volume

Pour le volume le Bias absolu, le MAE et RMSE sont multipliés par 1000 pour éviter d'arrondir sur des petites valeurs 

```{r echo=FALSE, message=FALSE, warning=FALSE}

lm.vol.1 <- logo.linear(data_drone, "VSMALIAN_av_ec_m3",
  VSMALIAN_av_ec_m3 ~ X_max,
  "treat")
  
lm.vol.2 <- logo.linear(data_drone, "VSMALIAN_av_ec_m3",
  VSMALIAN_av_ec_m3 ~ DSM_area,
  "treat")

lm.vol.3 <- logo.linear(data_drone, "VSMALIAN_av_ec_m3",
  VSMALIAN_av_ec_m3 ~ DSM_volume,
  "treat")

lm.vol.4 <- logo.linear(data_drone, "VSMALIAN_av_ec_m3",
  VSMALIAN_av_ec_m3 ~ X_volume_area,
  "treat")

lm.vol.5 <- logo.linear(data_drone, "VSMALIAN_av_ec_m3",
  VSMALIAN_av_ec_m3 ~ cyl_volume,
  "treat")

lm.vol.6 <- logo.log(data_drone, "VSMALIAN_av_ec_m3",
  log(VSMALIAN_av_ec_m3) ~ log(X_max),
  "treat")

lm.vol.7 <- logo.log(data_drone, "VSMALIAN_av_ec_m3",
  log(VSMALIAN_av_ec_m3) ~ log(DSM_area),
  "treat")

lm.vol.8 <- logo.log(data_drone, "VSMALIAN_av_ec_m3",
  log(VSMALIAN_av_ec_m3) ~ log(DSM_volume),
  "treat")

lm.vol.9 <- logo.log(data_drone, "VSMALIAN_av_ec_m3",
  log(VSMALIAN_av_ec_m3) ~ log(X_volume_area),
  "treat")

lm.vol.10 <- logo.log(data_drone, "VSMALIAN_av_ec_m3",
  log(VSMALIAN_av_ec_m3) ~ log(cyl_volume),
  "treat")


comp.vol <- bind_rows(
  lm.vol.1$summary %>% mutate(Model = "H_drone"),
  lm.vol.2$summary %>% mutate(Model = "DSM_area"),
  lm.vol.3$summary %>% mutate(Model = "DSM_volume"),
  lm.vol.4$summary %>% mutate(Model = "Proj_volume"),
  lm.vol.5$summary %>% mutate(Model = "Cyl_volume"),
  lm.vol.6$summary %>% mutate(Model = "H_drone_log"),
  lm.vol.7$summary %>% mutate(Model = "DSM_area_log"),
  lm.vol.8$summary %>% mutate(Model = "DSM_volume_log"),
  lm.vol.9$summary %>% mutate(Model = "Proj_volume_log"),
  lm.vol.10$summary %>% mutate(Model = "Cyl_volume_log"))

comp.vol <- comp.vol %>%
  select(Model, everything())

param.vol <- bind_rows(
  lm.vol.1$param %>% mutate(Model = "H_drone"),
  lm.vol.2$param %>% mutate(Model = "DSM_area"),
  lm.vol.3$param %>% mutate(Model = "DSM_volume"),
  lm.vol.4$param %>% mutate(Model = "Proj_volume"),
  lm.vol.5$param %>% mutate(Model = "Cyl_volume"),
  lm.vol.6$param %>% mutate(Model = "H_drone_log"),
  lm.vol.7$param %>% mutate(Model = "DSM_area_log"),
  lm.vol.8$param %>% mutate(Model = "DSM_volume_log"),
  lm.vol.9$param %>% mutate(Model = "Proj_volume_log"),
  lm.vol.10$param %>% mutate(Model = "Cyl_volume_log"))

param.vol <- param.vol %>%
  select(Model, everything())

write.csv2(comp.vol,"data_output/modele_uav_volume_comp.csv")
write.csv2(param.vol,"data_output/modele_uav_volume_param.csv")

```

```{r echo=FALSE, message=FALSE, warning=FALSE}
kable(comp.vol %>% mutate(across(is.numeric, round, digits=2)),
      caption = table.caption("Performances des modèles drone pour le volume (40 arbres)"))%>% kable_styling(font_size = 12, bootstrap_options = "striped", full_width = T)

```

```{r echo=FALSE, message=FALSE, warning=FALSE}
kable(param.vol %>% mutate(across(is.numeric, round, digits=2)),
      caption = table.caption("Paramètres des modèles drone pour le volume (40 arbres)"))%>% kable_styling(font_size = 12, bootstrap_options = "striped", full_width = T)

```
 


# Modélisation de la biomasse totale par drone pour chaque traitement

On estime la biomasse sèche totale des arbres en calibrant un modèle dron par traitement age x fertilisation. 
Pour ces modèles nous utilisons une méthode de paramétrage classique (pas de méthode LOGO appliquée)

**Il y a entre 5 et 8 répétitions par traitement (6 traitements au total)**

Les sorties des modèles ne sont pas sauvegardé

```{r echo=FALSE, message=FALSE, warning=FALSE}
table(data_drone$age,data_drone$ferti)
```

## Traitement 4 x F

```{r echo=FALSE, message=FALSE, warning=FALSE}

data_4F = data_drone %>% filter(age == "4",ferti == "F")

lm.4F.1 <- lm(dry_biom_tot_kg ~ X_max, data=data_4F)
lm.4F.2 <- lm(dry_biom_tot_kg ~ DSM_area, data=data_4F)
lm.4F.3 <- lm(dry_biom_tot_kg ~ DSM_volume, data=data_4F)
lm.4F.4 <- lm(dry_biom_tot_kg ~ X_volume_area, data=data_4F)
lm.4F.5 <- lm(dry_biom_tot_kg ~ cyl_volume,data = data_4F)

lm.4F.6 <- lm(log(dry_biom_tot_kg)~log(X_max), data=data_4F)
lm.4F.7 <- lm(log(dry_biom_tot_kg)~log(DSM_area), data=data_4F)
lm.4F.8 <- lm(log(dry_biom_tot_kg)~log(DSM_volume), data=data_4F)
lm.4F.9 <- lm(log(dry_biom_tot_kg)~log(X_volume_area), data=data_4F)
lm.4F.10 <- lm(log(dry_biom_tot_kg)~log(cyl_volume), data=data_4F)


list.lm.4F <- list(lm.4F.1, lm.4F.2, lm.4F.3, lm.4F.4, lm.4F.5, 
                       lm.4F.6, lm.4F.7, lm.4F.8, lm.4F.9, lm.4F.10)

pred.4F.1 <- predict(lm.4F.1)
pred.4F.2 <- predict(lm.4F.2)
pred.4F.3 <- predict(lm.4F.3)
pred.4F.4 <- predict(lm.4F.4)
pred.4F.5 <- predict(lm.4F.5)

pred.4F.6 <- exp(predict(lm.4F.6)+0.5*summary(lm.4F.6)$sigma^2)
pred.4F.7 <- exp(predict(lm.4F.7)+0.5*summary(lm.4F.7)$sigma^2)
pred.4F.8 <- exp(predict(lm.4F.8)+0.5*summary(lm.4F.8)$sigma^2)
pred.4F.9 <- exp(predict(lm.4F.9)+0.5*summary(lm.4F.9)$sigma^2)
pred.4F.10 <- exp(predict(lm.4F.10)+0.5*summary(lm.4F.10)$sigma^2)

list.pred.4F <- list(pred.4F.1, pred.4F.2, pred.4F.3, pred.4F.4, pred.4F.5, 
                         pred.4F.6, pred.4F.7, pred.4F.8, pred.4F.9, pred.4F.10)

nb_model <- length(list.lm.4F)
nb_values <- length(list.pred.4F[[1]])
  
```

```{r echo=FALSE, message=FALSE, warning=FALSE}
bias.abs.vec.4F <- c()
bias.rel.vec.4F <- c()
MAPE.vec.4F <- c()
MAE.vec.4F <- c()
NRMSE.vec.4F <- c()
RMSE.vec.4F <- c()
r2.vec.4F <- c()
AIC.vec.4F <- c()
ks.test.vec.4F <- c()
sw.test.vec.4F <- c()
bp.test.vec.4F <- c()
a.vec.4F <- c()
b.vec.4F <- c()
cf.vec.4F <- c()

variables <- c("H_drone", "DSM_area", "DSM_volume", "Proj_volume", "Cyl_volume",
               "H_drone.log", "DSM_area.log", "DSM_volume.log", "Proj_volume.log","Cyl_volume.log")


for (i in 1:nb_model){
  bias.abs.vec.4F[i] <- round(mean(unlist(list.pred.4F[i]) - data_4F$dry_biom_tot_kg),2)
  bias.rel.vec.4F[i] <- round(mean((unlist(list.pred.4F[i]) - data_4F$dry_biom_tot_kg) /
                                        data_4F$dry_biom_tot_kg)*100,2)
  MAPE.vec.4F[i] <- round(mape(data_4F$dry_biom_tot_kg, unlist(list.pred.4F[i]))*100,2)
  MAE.vec.4F[i] <- round(mae(data_4F$dry_biom_tot_kg, unlist(list.pred.4F[i])), 2)
  RMSE.vec.4F[i] <- round(rmse(data_4F$dry_biom_tot_kg, unlist(list.pred.4F[i])), 2)
  r2.vec.4F[i] <- round(summary(list.lm.4F[[i]])$adj.r.squared,2)
  AIC.vec.4F[i]<- round(AIC(list.lm.4F[[i]]),2)
  NRMSE.vec.4F[i] <- round(100*rmse(data_4F$dry_biom_tot_kg, unlist(list.pred.4F[i]))
                          /mean(data_4F$dry_biom_tot_kg), 2)
  ks.test.vec.4F[i] = round(testUniformity((simulateResiduals(list.lm.4F[[i]])),plot =F)$p.value,2)
  sw.test.vec.4F[i] = round(shapiro.test(residuals(list.lm.4F[[i]]))$p.value,2)
  bp.test.vec.4F[i] = round(bptest(list.lm.4F[[i]])$p.value,2)
   a.vec.4F[i] <- round(list.lm.4F[[i]]$coefficients[1],2)
  b.vec.4F[i] <- round(list.lm.4F[[i]]$coefficients[2],2)
  
  if(grepl("log", variables[i])){
    a.vec.4F[i] <- round(exp(list.lm.4F[[i]]$coefficients[1]),2)
    cf.vec.4F[i] <- round(exp(0.5*summary(list.lm.4F[[i]])$sigma^2),2)
  }
}

df.results.4F <- data.frame("Model" = 1:nb_model, "Variable" = variables, 
                                    "bias_abs" = bias.abs.vec.4F, "bias_rel" = bias.rel.vec.4F, 
                                    "MAE" = MAE.vec.4F, "MAPE" = MAPE.vec.4F, 
                                    "RMSE" = RMSE.vec.4F, "NRMSE" = NRMSE.vec.4F, 
                                    "r2" = r2.vec.4F,"AIC" = AIC.vec.4F,
                                    "KS" = ks.test.vec.4F, "SW" = sw.test.vec.4F,
                                    "BP" = bp.test.vec.4F,
                                    "a" = a.vec.4F, "b" = b.vec.4F, 
                                    "CF" = cf.vec.4F)


kable(df.results.4F,caption = table.caption("¨Performances des modèles pour la biomasse totale des arbres - TRAITEMENT 4 x F"))%>% kable_styling(font_size = 12, bootstrap_options = "striped", full_width = T)
```   

## Traitement 4 x NF

```{r echo=FALSE, message=FALSE, warning=FALSE}

data_4NF = data_drone %>% filter(age == "4",ferti == "NF")


lm.4NF.1 <- lm(dry_biom_tot_kg ~ X_max, data=data_4NF)
lm.4NF.2 <- lm(dry_biom_tot_kg ~ DSM_area, data=data_4NF)
lm.4NF.3 <- lm(dry_biom_tot_kg ~ DSM_volume, data=data_4NF)
lm.4NF.4 <- lm(dry_biom_tot_kg ~ X_volume_area, data=data_4NF)
lm.4NF.5 <- lm(dry_biom_tot_kg ~ cyl_volume,data = data_4NF)

lm.4NF.6 <- lm(log(dry_biom_tot_kg)~log(X_max), data=data_4NF)
lm.4NF.7 <- lm(log(dry_biom_tot_kg)~log(DSM_area), data=data_4NF)
lm.4NF.8 <- lm(log(dry_biom_tot_kg)~log(DSM_volume), data=data_4NF)
lm.4NF.9 <- lm(log(dry_biom_tot_kg)~log(X_volume_area), data=data_4NF)
lm.4NF.10 <- lm(log(dry_biom_tot_kg)~log(cyl_volume), data=data_4NF)


list.lm.4NF <- list(lm.4NF.1, lm.4NF.2, lm.4NF.3, lm.4NF.4, lm.4NF.5, 
                       lm.4NF.6, lm.4NF.7, lm.4NF.8, lm.4NF.9, lm.4NF.10)

pred.4NF.1 <- predict(lm.4NF.1)
pred.4NF.2 <- predict(lm.4NF.2)
pred.4NF.3 <- predict(lm.4NF.3)
pred.4NF.4 <- predict(lm.4NF.4)
pred.4NF.5 <- predict(lm.4NF.5)

pred.4NF.6 <- exp(predict(lm.4NF.6)+0.5*summary(lm.4NF.6)$sigma^2)
pred.4NF.7 <- exp(predict(lm.4NF.7)+0.5*summary(lm.4NF.7)$sigma^2)
pred.4NF.8 <- exp(predict(lm.4NF.8)+0.5*summary(lm.4NF.8)$sigma^2)
pred.4NF.9 <- exp(predict(lm.4NF.9)+0.5*summary(lm.4NF.9)$sigma^2)
pred.4NF.10 <- exp(predict(lm.4NF.10)+0.5*summary(lm.4NF.10)$sigma^2)

list.pred.4NF <- list(pred.4NF.1, pred.4NF.2, pred.4NF.3, pred.4NF.4, pred.4NF.5, 
                         pred.4NF.6, pred.4NF.7, pred.4NF.8, pred.4NF.9, pred.4NF.10)

nb_model <- length(list.lm.4NF)
nb_values <- length(list.pred.4NF[[1]])
  
```

```{r echo=FALSE, message=FALSE, warning=FALSE}
bias.abs.vec.4NF <- c()
bias.rel.vec.4NF <- c()
MAPE.vec.4NF <- c()
MAE.vec.4NF <- c()
NRMSE.vec.4NF <- c()
RMSE.vec.4NF <- c()
r2.vec.4NF <- c()
AIC.vec.4NF <- c()
ks.test.vec.4NF <- c()
sw.test.vec.4NF <- c()
bp.test.vec.4NF <- c()
a.vec.4NF <- c()
b.vec.4NF <- c()
cf.vec.4NF <- c()

variables <- c("H_drone", "DSM_area", "DSM_volume", "Proj_volume", "Cyl_volume",
               "H_drone.log", "DSM_area.log", "DSM_volume.log", "Proj_volume.log","Cyl_volume.log")


for (i in 1:nb_model){
  bias.abs.vec.4NF[i] <- round(mean(unlist(list.pred.4NF[i]) - data_4NF$dry_biom_tot_kg),2)
  bias.rel.vec.4NF[i] <- round(mean((unlist(list.pred.4NF[i]) - data_4NF$dry_biom_tot_kg) /
                                        data_4NF$dry_biom_tot_kg)*100,2)
  MAPE.vec.4NF[i] <- round(mape(data_4NF$dry_biom_tot_kg, unlist(list.pred.4NF[i]))*100,2)
  MAE.vec.4NF[i] <- round(mae(data_4NF$dry_biom_tot_kg, unlist(list.pred.4NF[i])), 2)
  RMSE.vec.4NF[i] <- round(rmse(data_4NF$dry_biom_tot_kg, unlist(list.pred.4NF[i])), 2)
  r2.vec.4NF[i] <- round(summary(list.lm.4NF[[i]])$adj.r.squared,2)
  AIC.vec.4NF[i]<- round(AIC(list.lm.4NF[[i]]),2)
  NRMSE.vec.4NF[i] <- round(100*rmse(data_4NF$dry_biom_tot_kg, unlist(list.pred.4NF[i]))
                          /mean(data_4NF$dry_biom_tot_kg), 2)
  ks.test.vec.4NF[i] = round(testUniformity((simulateResiduals(list.lm.4NF[[i]])),plot =F)$p.value,2)
  sw.test.vec.4NF[i] = round(shapiro.test(residuals(list.lm.4NF[[i]]))$p.value,2)
  bp.test.vec.4NF[i] = round(bptest(list.lm.4NF[[i]])$p.value,2)
   a.vec.4NF[i] <- round(list.lm.4NF[[i]]$coefficients[1],2)
  b.vec.4NF[i] <- round(list.lm.4NF[[i]]$coefficients[2],2)
  
  if(grepl("log", variables[i])){
    a.vec.4NF[i] <- round(exp(list.lm.4NF[[i]]$coefficients[1]),2)
    cf.vec.4NF[i] <- round(exp(0.5*summary(list.lm.4NF[[i]])$sigma^2),2)
  }
}


df.results.4NF <- data.frame("Model" = 1:nb_model, "Variable" = variables, 
                                    "bias_abs" = bias.abs.vec.4NF, "bias_rel" = bias.rel.vec.4NF, 
                                    "MAE" = MAE.vec.4NF, "MAPE" = MAPE.vec.4NF, 
                                    "RMSE" = RMSE.vec.4NF, "NRMSE" = NRMSE.vec.4NF, 
                                    "r2" = r2.vec.4NF,"AIC" = AIC.vec.4NF,
                                    "KS" = ks.test.vec.4NF, "SW" = sw.test.vec.4NF,
                                    "BP" = bp.test.vec.4NF,
                                    "a" = a.vec.4NF, "b" = b.vec.4NF, 
                                    "CF" = cf.vec.4NF)



kable(df.results.4NF,caption = table.caption("Performances des modèles pour la biomasse totale des arbres - TRAITEMENT 4 x NF"))%>% kable_styling(font_size = 12, bootstrap_options = "striped", full_width = T)
```   

## Traitement 5 x F

```{r echo=FALSE, message=FALSE, warning=FALSE}

data_5F = data_drone %>% filter(age == "5",ferti == "F")

lm.5F.1 <- lm(dry_biom_tot_kg ~ X_max, data=data_5F)
lm.5F.2 <- lm(dry_biom_tot_kg ~ DSM_area, data=data_5F)
lm.5F.3 <- lm(dry_biom_tot_kg ~ DSM_volume, data=data_5F)
lm.5F.4 <- lm(dry_biom_tot_kg ~ X_volume_area, data=data_5F)
lm.5F.5 <- lm(dry_biom_tot_kg ~ cyl_volume,data = data_5F)

lm.5F.6 <- lm(log(dry_biom_tot_kg)~log(X_max), data=data_5F)
lm.5F.7 <- lm(log(dry_biom_tot_kg)~log(DSM_area), data=data_5F)
lm.5F.8 <- lm(log(dry_biom_tot_kg)~log(DSM_volume), data=data_5F)
lm.5F.9 <- lm(log(dry_biom_tot_kg)~log(X_volume_area), data=data_5F)
lm.5F.10 <- lm(log(dry_biom_tot_kg)~log(cyl_volume), data=data_5F)


list.lm.5F <- list(lm.5F.1, lm.5F.2, lm.5F.3, lm.5F.4, lm.5F.5, 
                       lm.5F.6, lm.5F.7, lm.5F.8, lm.5F.9, lm.5F.10)

pred.5F.1 <- predict(lm.5F.1)
pred.5F.2 <- predict(lm.5F.2)
pred.5F.3 <- predict(lm.5F.3)
pred.5F.4 <- predict(lm.5F.4)
pred.5F.5 <- predict(lm.5F.5)

pred.5F.6 <- exp(predict(lm.5F.6)+0.5*summary(lm.5F.6)$sigma^2)
pred.5F.7 <- exp(predict(lm.5F.7)+0.5*summary(lm.5F.7)$sigma^2)
pred.5F.8 <- exp(predict(lm.5F.8)+0.5*summary(lm.5F.8)$sigma^2)
pred.5F.9 <- exp(predict(lm.5F.9)+0.5*summary(lm.5F.9)$sigma^2)
pred.5F.10 <- exp(predict(lm.5F.10)+0.5*summary(lm.5F.10)$sigma^2)

list.pred.5F <- list(pred.5F.1, pred.5F.2, pred.5F.3, pred.5F.4, pred.5F.5, 
                         pred.5F.6, pred.5F.7, pred.5F.8, pred.5F.9, pred.5F.10)

nb_model <- length(list.lm.5F)
nb_values <- length(list.pred.5F[[1]])
  
```


```{r echo=FALSE, message=FALSE, warning=FALSE}
bias.abs.vec.5F <- c()
bias.rel.vec.5F <- c()
MAPE.vec.5F <- c()
MAE.vec.5F <- c()
NRMSE.vec.5F <- c()
RMSE.vec.5F <- c()
r2.vec.5F <- c()
AIC.vec.5F <- c()
ks.test.vec.5F <- c()
sw.test.vec.5F <- c()
bp.test.vec.5F <- c()
a.vec.5F <- c()
b.vec.5F <- c()
cf.vec.5F <- c()

variables <- c("H_drone", "DSM_area", "DSM_volume", "Proj_volume", "Cyl_volume",
               "H_drone.log", "DSM_area.log", "DSM_volume.log", "Proj_volume.log","Cyl_volume.log")


for (i in 1:nb_model){
  bias.abs.vec.5F[i] <- round(mean(unlist(list.pred.5F[i]) - data_5F$dry_biom_tot_kg),2)
  bias.rel.vec.5F[i] <- round(mean((unlist(list.pred.5F[i]) - data_5F$dry_biom_tot_kg) /
                                        data_5F$dry_biom_tot_kg)*100,2)
  MAPE.vec.5F[i] <- round(mape(data_5F$dry_biom_tot_kg, unlist(list.pred.5F[i]))*100,2)
  MAE.vec.5F[i] <- round(mae(data_5F$dry_biom_tot_kg, unlist(list.pred.5F[i])), 2)
  RMSE.vec.5F[i] <- round(rmse(data_5F$dry_biom_tot_kg, unlist(list.pred.5F[i])), 2)
  r2.vec.5F[i] <- round(summary(list.lm.5F[[i]])$adj.r.squared,2)
  AIC.vec.5F[i]<- round(AIC(list.lm.5F[[i]]),2)
  NRMSE.vec.5F[i] <- round(100*rmse(data_5F$dry_biom_tot_kg, unlist(list.pred.5F[i]))
                          /mean(data_5F$dry_biom_tot_kg), 2)
  ks.test.vec.5F[i] = round(testUniformity((simulateResiduals(list.lm.5F[[i]])),plot =F)$p.value,2)
  sw.test.vec.5F[i] = round(shapiro.test(residuals(list.lm.5F[[i]]))$p.value,2)
  bp.test.vec.5F[i] = round(bptest(list.lm.5F[[i]])$p.value,2)
   a.vec.5F[i] <- round(list.lm.5F[[i]]$coefficients[1],2)
  b.vec.5F[i] <- round(list.lm.5F[[i]]$coefficients[2],2)
  
  if(grepl("log", variables[i])){
    a.vec.5F[i] <- round(exp(list.lm.5F[[i]]$coefficients[1]),2)
    cf.vec.5F[i] <- round(exp(0.5*summary(list.lm.5F[[i]])$sigma^2),2)
  }
}


df.results.5F <- data.frame("Model" = 1:nb_model, "Variable" = variables, 
                                    "bias_abs" = bias.abs.vec.5F, "bias_rel" = bias.rel.vec.5F, 
                                    "MAE" = MAE.vec.5F, "MAPE" = MAPE.vec.5F, 
                                    "RMSE" = RMSE.vec.5F, "NRMSE" = NRMSE.vec.5F, 
                                    "r2" = r2.vec.5F,"AIC" = AIC.vec.5F,
                                    "KS" = ks.test.vec.5F, "SW" = sw.test.vec.5F,
                                    "BP" = bp.test.vec.5F,
                                    "a" = a.vec.5F, "b" = b.vec.5F, 
                                    "CF" = cf.vec.5F)


kable(df.results.5F,caption = table.caption("Performances des modèles pour la biomasse totale des arbres - TRAITEMENT 5 x F"))%>% kable_styling(font_size = 12, bootstrap_options = "striped", full_width = T)
```   

## Traitement 5 x NF

```{r echo=FALSE, message=FALSE, warning=FALSE}

data_5NF = data_drone %>% filter(age == "5",ferti == "NF")

lm.5NF.1 <- lm(dry_biom_tot_kg ~ X_max, data=data_5NF)
lm.5NF.2 <- lm(dry_biom_tot_kg ~ DSM_area, data=data_5NF)
lm.5NF.3 <- lm(dry_biom_tot_kg ~ DSM_volume, data=data_5NF)
lm.5NF.4 <- lm(dry_biom_tot_kg ~ X_volume_area, data=data_5NF)
lm.5NF.5 <- lm(dry_biom_tot_kg ~ cyl_volume,data = data_5NF)

lm.5NF.6 <- lm(log(dry_biom_tot_kg)~log(X_max), data=data_5NF)
lm.5NF.7 <- lm(log(dry_biom_tot_kg)~log(DSM_area), data=data_5NF)
lm.5NF.8 <- lm(log(dry_biom_tot_kg)~log(DSM_volume), data=data_5NF)
lm.5NF.9 <- lm(log(dry_biom_tot_kg)~log(X_volume_area), data=data_5NF)
lm.5NF.10 <- lm(log(dry_biom_tot_kg)~log(cyl_volume), data=data_5NF)


list.lm.5NF <- list(lm.5NF.1, lm.5NF.2, lm.5NF.3, lm.5NF.4, lm.5NF.5, 
                       lm.5NF.6, lm.5NF.7, lm.5NF.8, lm.5NF.9, lm.5NF.10)

pred.5NF.1 <- predict(lm.5NF.1)
pred.5NF.2 <- predict(lm.5NF.2)
pred.5NF.3 <- predict(lm.5NF.3)
pred.5NF.4 <- predict(lm.5NF.4)
pred.5NF.5 <- predict(lm.5NF.5)

pred.5NF.6 <- exp(predict(lm.5NF.6)+0.5*summary(lm.5NF.6)$sigma^2)
pred.5NF.7 <- exp(predict(lm.5NF.7)+0.5*summary(lm.5NF.7)$sigma^2)
pred.5NF.8 <- exp(predict(lm.5NF.8)+0.5*summary(lm.5NF.8)$sigma^2)
pred.5NF.9 <- exp(predict(lm.5NF.9)+0.5*summary(lm.5NF.9)$sigma^2)
pred.5NF.10 <- exp(predict(lm.5NF.10)+0.5*summary(lm.5NF.10)$sigma^2)

list.pred.5NF <- list(pred.5NF.1, pred.5NF.2, pred.5NF.3, pred.5NF.4, pred.5NF.5, 
                         pred.5NF.6, pred.5NF.7, pred.5NF.8, pred.5NF.9, pred.5NF.10)

nb_model <- length(list.lm.5NF)
nb_values <- length(list.pred.5NF[[1]])
  
```

```{r echo=FALSE, message=FALSE, warning=FALSE}
bias.abs.vec.5NF <- c()
bias.rel.vec.5NF <- c()
MAPE.vec.5NF <- c()
MAE.vec.5NF <- c()
NRMSE.vec.5NF <- c()
RMSE.vec.5NF <- c()
r2.vec.5NF <- c()
AIC.vec.5NF <- c()
ks.test.vec.5NF <- c()
sw.test.vec.5NF <- c()
bp.test.vec.5NF <- c()
a.vec.5NF <- c()
b.vec.5NF <- c()
cf.vec.5NF <- c()

variables <- c("H_drone", "DSM_area", "DSM_volume", "Proj_volume", "Cyl_volume",
               "H_drone.log", "DSM_area.log", "DSM_volume.log", "Proj_volume.log","Cyl_volume.log")


for (i in 1:nb_model){
  bias.abs.vec.5NF[i] <- round(mean(unlist(list.pred.5NF[i]) - data_5NF$dry_biom_tot_kg),2)
  bias.rel.vec.5NF[i] <- round(mean((unlist(list.pred.5NF[i]) - data_5NF$dry_biom_tot_kg) /
                                        data_5NF$dry_biom_tot_kg)*100,2)
  MAPE.vec.5NF[i] <- round(mape(data_5NF$dry_biom_tot_kg, unlist(list.pred.5NF[i]))*100,2)
  MAE.vec.5NF[i] <- round(mae(data_5NF$dry_biom_tot_kg, unlist(list.pred.5NF[i])), 2)
  RMSE.vec.5NF[i] <- round(rmse(data_5NF$dry_biom_tot_kg, unlist(list.pred.5NF[i])), 2)
  r2.vec.5NF[i] <- round(summary(list.lm.5NF[[i]])$adj.r.squared,2)
  AIC.vec.5NF[i]<- round(AIC(list.lm.5NF[[i]]),2)
  NRMSE.vec.5NF[i] <- round(100*rmse(data_5NF$dry_biom_tot_kg, unlist(list.pred.5NF[i]))
                          /mean(data_5NF$dry_biom_tot_kg), 2)
  ks.test.vec.5NF[i] = round(testUniformity((simulateResiduals(list.lm.5NF[[i]])),plot =F)$p.value,2)
  sw.test.vec.5NF[i] = round(shapiro.test(residuals(list.lm.5NF[[i]]))$p.value,2)
  bp.test.vec.5NF[i] = round(bptest(list.lm.5NF[[i]])$p.value,2)
   a.vec.5NF[i] <- round(list.lm.5NF[[i]]$coefficients[1],2)
  b.vec.5NF[i] <- round(list.lm.5NF[[i]]$coefficients[2],2)
  
  if(grepl("log", variables[i])){
    a.vec.5NF[i] <- round(exp(list.lm.5NF[[i]]$coefficients[1]),2)
    cf.vec.5NF[i] <- round(exp(0.5*summary(list.lm.5NF[[i]])$sigma^2),2)
  }
}


df.results.5NF <- data.frame("Model" = 1:nb_model, "Variable" = variables, 
                                    "bias_abs" = bias.abs.vec.5NF, "bias_rel" = bias.rel.vec.5NF, 
                                    "MAE" = MAE.vec.5NF, "MAPE" = MAPE.vec.5NF, 
                                    "RMSE" = RMSE.vec.5NF, "NRMSE" = NRMSE.vec.5NF, 
                                    "r2" = r2.vec.5NF,"AIC" = AIC.vec.5NF,
                                    "KS" = ks.test.vec.5NF, "SW" = sw.test.vec.5NF,
                                    "BP" = bp.test.vec.5NF,
                                    "a" = a.vec.5NF, "b" = b.vec.5NF, 
                                    "CF" = cf.vec.5NF)


kable(df.results.5NF,caption = table.caption("Performances des modèles pour la biomasse totale des arbres - TRAITEMENT 5 x F"))%>% kable_styling(font_size = 12, bootstrap_options = "striped", full_width = T)

```   

## Traitement 6 x F

```{r echo=FALSE, message=FALSE, warning=FALSE}

data_6F = data_drone %>% filter(age == "6",ferti == "F")

lm.6F.1 <- lm(dry_biom_tot_kg ~ X_max, data=data_6F)
lm.6F.2 <- lm(dry_biom_tot_kg ~ DSM_area, data=data_6F)
lm.6F.3 <- lm(dry_biom_tot_kg ~ DSM_volume, data=data_6F)
lm.6F.4 <- lm(dry_biom_tot_kg ~ X_volume_area, data=data_6F)
lm.6F.5 <- lm(dry_biom_tot_kg ~ cyl_volume,data = data_6F)

lm.6F.6 <- lm(log(dry_biom_tot_kg)~log(X_max), data=data_6F)
lm.6F.7 <- lm(log(dry_biom_tot_kg)~log(DSM_area), data=data_6F)
lm.6F.8 <- lm(log(dry_biom_tot_kg)~log(DSM_volume), data=data_6F)
lm.6F.9 <- lm(log(dry_biom_tot_kg)~log(X_volume_area), data=data_6F)
lm.6F.10 <- lm(log(dry_biom_tot_kg)~log(cyl_volume), data=data_6F)


list.lm.6F <- list(lm.6F.1, lm.6F.2, lm.6F.3, lm.6F.4, lm.6F.5, 
                       lm.6F.6, lm.6F.7, lm.6F.8, lm.6F.9, lm.6F.10)

pred.6F.1 <- predict(lm.6F.1)
pred.6F.2 <- predict(lm.6F.2)
pred.6F.3 <- predict(lm.6F.3)
pred.6F.4 <- predict(lm.6F.4)
pred.6F.5 <- predict(lm.6F.5)

pred.6F.6 <- exp(predict(lm.6F.6)+0.5*summary(lm.6F.6)$sigma^2)
pred.6F.7 <- exp(predict(lm.6F.7)+0.5*summary(lm.6F.7)$sigma^2)
pred.6F.8 <- exp(predict(lm.6F.8)+0.5*summary(lm.6F.8)$sigma^2)
pred.6F.9 <- exp(predict(lm.6F.9)+0.5*summary(lm.6F.9)$sigma^2)
pred.6F.10 <- exp(predict(lm.6F.10)+0.5*summary(lm.6F.10)$sigma^2)

list.pred.6F <- list(pred.6F.1, pred.6F.2, pred.6F.3, pred.6F.4, pred.6F.5, 
                         pred.6F.6, pred.6F.7, pred.6F.8, pred.6F.9, pred.6F.10)

nb_model <- length(list.lm.6F)
nb_values <- length(list.pred.6F[[1]])
  
```

```{r echo=FALSE, message=FALSE, warning=FALSE}
bias.abs.vec.6F <- c()
bias.rel.vec.6F <- c()
MAPE.vec.6F <- c()
MAE.vec.6F <- c()
NRMSE.vec.6F <- c()
RMSE.vec.6F <- c()
r2.vec.6F <- c()
AIC.vec.6F <- c()
ks.test.vec.6F <- c()
sw.test.vec.6F <- c()
bp.test.vec.6F <- c()
a.vec.6F <- c()
b.vec.6F <- c()
cf.vec.6F <- c()

variables <- c("H_drone", "DSM_area", "DSM_volume", "Proj_volume", "Cyl_volume",
               "H_drone.log", "DSM_area.log", "DSM_volume.log", "Proj_volume.log","Cyl_volume.log")


for (i in 1:nb_model){
  bias.abs.vec.6F[i] <- round(mean(unlist(list.pred.6F[i]) - data_6F$dry_biom_tot_kg),2)
  bias.rel.vec.6F[i] <- round(mean((unlist(list.pred.6F[i]) - data_6F$dry_biom_tot_kg) /
                                        data_6F$dry_biom_tot_kg)*100,2)
  MAPE.vec.6F[i] <- round(mape(data_6F$dry_biom_tot_kg, unlist(list.pred.6F[i]))*100,2)
  MAE.vec.6F[i] <- round(mae(data_6F$dry_biom_tot_kg, unlist(list.pred.6F[i])), 2)
  RMSE.vec.6F[i] <- round(rmse(data_6F$dry_biom_tot_kg, unlist(list.pred.6F[i])), 2)
  r2.vec.6F[i] <- round(summary(list.lm.6F[[i]])$adj.r.squared,2)
  AIC.vec.6F[i]<- round(AIC(list.lm.6F[[i]]),2)
  NRMSE.vec.6F[i] <- round(100*rmse(data_6F$dry_biom_tot_kg, unlist(list.pred.6F[i]))
                          /mean(data_6F$dry_biom_tot_kg), 2)
  ks.test.vec.6F[i] = round(testUniformity((simulateResiduals(list.lm.6F[[i]])),plot =F)$p.value,2)
  sw.test.vec.6F[i] = round(shapiro.test(residuals(list.lm.6F[[i]]))$p.value,2)
  bp.test.vec.6F[i] = round(bptest(list.lm.6F[[i]])$p.value,2)
   a.vec.6F[i] <- round(list.lm.6F[[i]]$coefficients[1],2)
  b.vec.6F[i] <- round(list.lm.6F[[i]]$coefficients[2],2)
  
  if(grepl("log", variables[i])){
    a.vec.6F[i] <- round(exp(list.lm.6F[[i]]$coefficients[1]),2)
    cf.vec.6F[i] <- round(exp(0.5*summary(list.lm.6F[[i]])$sigma^2),2)
  }
}


df.results.6F <- data.frame("Model" = 1:nb_model, "Variable" = variables, 
                                    "bias_abs" = bias.abs.vec.6F, "bias_rel" = bias.rel.vec.6F, 
                                    "MAE" = MAE.vec.6F, "MAPE" = MAPE.vec.6F, 
                                    "RMSE" = RMSE.vec.6F, "NRMSE" = NRMSE.vec.6F, 
                                    "r2" = r2.vec.6F,"AIC" = AIC.vec.6F,
                                    "KS" = ks.test.vec.6F, "SW" = sw.test.vec.6F,
                                    "BP" = bp.test.vec.6F,
                                    "a" = a.vec.6F, "b" = b.vec.6F, 
                                    "CF" = cf.vec.6F)

kable(df.results.6F,caption = table.caption("Performances des modèles pour la biomasse totale des arbres - TRAITEMENT 6 x F"))%>% kable_styling(font_size = 12, bootstrap_options = "striped", full_width = T)
```   

## Traitement 6 x NF

```{r echo=FALSE, message=FALSE, warning=FALSE}
data_6NF = data_drone %>% filter(age == "6",ferti == "NF")

lm.6NF.1 <- lm(dry_biom_tot_kg ~ X_max, data=data_6NF)
lm.6NF.2 <- lm(dry_biom_tot_kg ~ DSM_area, data=data_6NF)
lm.6NF.3 <- lm(dry_biom_tot_kg ~ DSM_volume, data=data_6NF)
lm.6NF.4 <- lm(dry_biom_tot_kg ~ X_volume_area, data=data_6NF)
lm.6NF.5 <- lm(dry_biom_tot_kg ~ cyl_volume,data = data_6NF)

lm.6NF.6 <- lm(log(dry_biom_tot_kg)~log(X_max), data=data_6NF)
lm.6NF.7 <- lm(log(dry_biom_tot_kg)~log(DSM_area), data=data_6NF)
lm.6NF.8 <- lm(log(dry_biom_tot_kg)~log(DSM_volume), data=data_6NF)
lm.6NF.9 <- lm(log(dry_biom_tot_kg)~log(X_volume_area), data=data_6NF)
lm.6NF.10 <- lm(log(dry_biom_tot_kg)~log(cyl_volume), data=data_6NF)


list.lm.6NF <- list(lm.6NF.1, lm.6NF.2, lm.6NF.3, lm.6NF.4, lm.6NF.5, 
                       lm.6NF.6, lm.6NF.7, lm.6NF.8, lm.6NF.9, lm.6NF.10)

pred.6NF.1 <- predict(lm.6NF.1)
pred.6NF.2 <- predict(lm.6NF.2)
pred.6NF.3 <- predict(lm.6NF.3)
pred.6NF.4 <- predict(lm.6NF.4)
pred.6NF.5 <- predict(lm.6NF.5)

pred.6NF.6 <- exp(predict(lm.6NF.6)+0.5*summary(lm.6NF.6)$sigma^2)
pred.6NF.7 <- exp(predict(lm.6NF.7)+0.5*summary(lm.6NF.7)$sigma^2)
pred.6NF.8 <- exp(predict(lm.6NF.8)+0.5*summary(lm.6NF.8)$sigma^2)
pred.6NF.9 <- exp(predict(lm.6NF.9)+0.5*summary(lm.6NF.9)$sigma^2)
pred.6NF.10 <- exp(predict(lm.6NF.10)+0.5*summary(lm.6NF.10)$sigma^2)

list.pred.6NF <- list(pred.6NF.1, pred.6NF.2, pred.6NF.3, pred.6NF.4, pred.6NF.5, 
                         pred.6NF.6, pred.6NF.7, pred.6NF.8, pred.6NF.9, pred.6NF.10)

nb_model <- length(list.lm.6NF)
nb_values <- length(list.pred.6NF[[1]])
  
```

```{r echo=FALSE, message=FALSE, warning=FALSE}
bias.abs.vec.6NF <- c()
bias.rel.vec.6NF <- c()
MAPE.vec.6NF <- c()
MAE.vec.6NF <- c()
NRMSE.vec.6NF <- c()
RMSE.vec.6NF <- c()
r2.vec.6NF <- c()
AIC.vec.6NF <- c()
ks.test.vec.6NF <- c()
sw.test.vec.6NF <- c()
bp.test.vec.6NF <- c()
a.vec.6NF <- c()
b.vec.6NF <- c()
cf.vec.6NF <- c()

variables <- c("H_drone", "DSM_area", "DSM_volume", "Proj_volume", "Cyl_volume",
               "H_drone.log", "DSM_area.log", "DSM_volume.log", "Proj_volume.log","Cyl_volume.log")


for (i in 1:nb_model){
  bias.abs.vec.6NF[i] <- round(mean(unlist(list.pred.6NF[i]) - data_6NF$dry_biom_tot_kg),2)
  bias.rel.vec.6NF[i] <- round(mean((unlist(list.pred.6NF[i]) - data_6NF$dry_biom_tot_kg) /
                                        data_6NF$dry_biom_tot_kg)*100,2)
  MAPE.vec.6NF[i] <- round(mape(data_6NF$dry_biom_tot_kg, unlist(list.pred.6NF[i]))*100,2)
  MAE.vec.6NF[i] <- round(mae(data_6NF$dry_biom_tot_kg, unlist(list.pred.6NF[i])), 2)
  RMSE.vec.6NF[i] <- round(rmse(data_6NF$dry_biom_tot_kg, unlist(list.pred.6NF[i])), 2)
  r2.vec.6NF[i] <- round(summary(list.lm.6NF[[i]])$adj.r.squared,2)
  AIC.vec.6NF[i]<- round(AIC(list.lm.6NF[[i]]),2)
  NRMSE.vec.6NF[i] <- round(100*rmse(data_6NF$dry_biom_tot_kg, unlist(list.pred.6NF[i]))
                          /mean(data_6NF$dry_biom_tot_kg), 2)
  ks.test.vec.6NF[i] = round(testUniformity((simulateResiduals(list.lm.6NF[[i]])),plot =F)$p.value,2)
  sw.test.vec.6NF[i] = round(shapiro.test(residuals(list.lm.6NF[[i]]))$p.value,2)
  bp.test.vec.6NF[i] = round(bptest(list.lm.6NF[[i]])$p.value,2)
   a.vec.6NF[i] <- round(list.lm.6NF[[i]]$coefficients[1],2)
  b.vec.6NF[i] <- round(list.lm.6NF[[i]]$coefficients[2],2)
  
  if(grepl("log", variables[i])){
    a.vec.6NF[i] <- round(exp(list.lm.6NF[[i]]$coefficients[1]),2)
    cf.vec.6NF[i] <- round(exp(0.5*summary(list.lm.6NF[[i]])$sigma^2),2)
  }
}


df.results.6NF <- data.frame("Model" = 1:nb_model, "Variable" = variables, 
                                    "bias_abs" = bias.abs.vec.6NF, "bias_rel" = bias.rel.vec.6NF, 
                                    "MAE" = MAE.vec.6NF, "MAPE" = MAPE.vec.6NF, 
                                    "RMSE" = RMSE.vec.6NF, "NRMSE" = NRMSE.vec.6NF, 
                                    "r2" = r2.vec.6NF,"AIC" = AIC.vec.6NF,
                                    "KS" = ks.test.vec.6NF, "SW" = sw.test.vec.6NF,
                                    "BP" = bp.test.vec.6NF,
                                    "a" = a.vec.6NF, "b" = b.vec.6NF, 
                                    "CF" = cf.vec.6NF)

kable(df.results.6NF,caption = table.caption("Performances des modèles pour la biomasse totale des arbres - TRAITEMENT 6 x NF"))%>% kable_styling(font_size = 12, bootstrap_options = "striped", full_width = T)
```   


Par traitement, les modèles drones performent aussi bien voir mieux pour estimer la biomasse totale des arbres on obtient des modèles aussi bon à meilleurs sauf pour le traitement 4-NF. Ceci est dû au modèle 3D dans cette zone qui est mal construit du fait qu'une partie de la parcelle soit recouverte de hautes herbes. 



# Extrapolation à l'échelle des parcelles

Afin d'extrapoler l'estimation de la biomasse à l'échelle des parcelles (ha), on extrait les données drone à l'échelle des parcelles et on utilise les modèles établis à l'échelle de l'arbre extrapoler. 

On réalise ces estimations sur les 6 parcelles vitrines (age : 4,5, 6 et F/NF)

Les variables estimées sont : volume, biomasse tronc et biomasse totale

2 approches : 

- Estimation par arbre - modèle drone : on utilise la segmentation données par le drone pour extraire les données de chaque arbre (polygone) puis on applique les modèles drone à l'échelle de l'arbre
- Estimation par arbre - relation allométrique : on utilise aussi la segmentation pour extraire les données de chaque arbre (polygone) puis on applique utilise les variables drones pour estimer CBH et H en input dans les relation allométriques

**Les modèles drone ne peuvent être validé qu'à l'echelle de la parcelle car le nombre d'objet détecté par drone ne correspond pas forcément au nombre d'arbre observé sur le terrain**

## Extrapolation par objet/arbre - modèle drone

Cette approche correspond à la Méthode 1 décrite dans l'article Sarron et al. 2026

Pour cette approche, on extrait sur QGIS les informations raster de chaque objet détecté lors de la phase de segmentation (même procédure que pour les arbres de calibration). Les objets correspondent environ aux arbres mais peuvent également être des morceaux d'arbres ou des arbres fusionnés. Lors de la phase d'extraction des objets, les objects contenus entièrement ou partiellement à l'intérieur de la parcelle sont sélectionnés (fonction "Sélection par localisation" dans QGIS). Cette sélection est ensuite vérifiée manuellement afin d'ajouter ou de retirer les objets à la limite de la parcelle qui doivent être ou non dans la sélection. Puis les statistiques sont extraites comme pour les arbres de calibration (fonction "Statistiques de zone" dans QGIS). 

Ensuite, on utilise les modèles drone développés à l'échelle de l'arbre pour estimer la biomasse par arbre. On utilise les modèles les plus performant pour estimer les 3 variables : 

- volume : log(X_volume_area), soit le modèle 9
- biomasse tronc : log(X_volume_area), soit le modèle 9
- biomasse totale : log(X_volume_area), soit le modèle 9

Les variables sont ensuite extrapolées à l'échelle de la parcelle en faisant la somme de tous les arbres. L'erreur de l'estimation est mesurée de la manière suivante : |valeur réelle - valeur prédite| x 100


On compare ces données avec les données *biomasse_plot_allo_globale* de biomasse et volume (cubage) obtenus à partir des modèles globaux (voir script rellation_allométrique)

```{r echo=FALSE, message=FALSE, warning=FALSE}


# Estimation biomasse des objets des parcelles
# utilisation des données parcelles extrapolées à partir des modèles globaux (voir script relation_allometrique)
biomass =  read.csv2("data_output/biomasse_plot_allo_globale.csv",sep = ";")
biomass.gt = biomass %>% filter(str_detect(plot_code,'PV')) 

# retait parcelle 2 ans 
biomass.gt = biomass.gt %>% filter(!year == "2021") 

# 1.74 = pixel resolution
data.uav.plot =  read.csv("data/uav_all_tree_plot_data_20260305.csv", dec = ".", sep = ";")
data.uav.plot = data.uav.plot %>% mutate(DSM_area = X_count*0.0174^2,
                                         DSM_volume = X_sum*0.0174^2,
                                         X_volume_area = DSM_area*X_max)

# pour le s3 variables on utilise le modele le plus performant
lm.vol.9.mod = lm(lm.vol.9$formula,data_drone)
lm.t.9.mod = lm(lm.t.9$formula,data_drone)
lm.tot.9.mod = lm(lm.tot.9$formula,data_drone)

data.uav.plot$volume_uav_mod = exp(predict(lm.vol.9.mod,data.uav.plot)+0.5*summary(lm.vol.9.mod)$sigma^2)
data.uav.plot$biomass_trunk_uav_mod = exp(predict(lm.t.9.mod,data.uav.plot)+0.5*summary(lm.t.9.mod)$sigma^2)
data.uav.plot$biomass_tot_uav_mod = exp(predict(lm.tot.9.mod,data.uav.plot)+0.5*summary(lm.tot.9.mod)$sigma^2)

# on resume les donnees a l'echelle de la parcelle (somme des valeurs positive pour ne pas inclure les predictions <0)
data.uav.plot = data.uav.plot %>% group_by(treat) %>%
  mutate(volume_uav_mod_plot = sum(volume_uav_mod),
         biomass_trunk_uav_mod_plot = sum(biomass_trunk_uav_mod), 
         biomass_tot_uav_mod_plot = sum(biomass_tot_uav_mod))

biomass.gt = biomass.gt %>% left_join(data.uav.plot %>% group_by(treat)%>% 
  select(treat,
         volume_uav_mod_plot,
         biomass_trunk_uav_mod_plot,
         biomass_tot_uav_mod_plot) %>% 
  unique())
  

# On utilise le meilleur modele spécifique à chq traitement

biomass.gt = biomass.gt %>% 
  mutate(volume_uav_err = abs(volume_tot-volume_uav_mod_plot)/volume_tot*100,
         biomass_trunk_uav_err = abs(biomass_trunk_plot-biomass_trunk_uav_mod_plot)/biomass_trunk_plot*100,
         biomass_tot_uav_err = abs(biomass_tot_plot-biomass_tot_uav_mod_plot)/biomass_tot_plot*100)

kable(biomass.gt,caption = table.caption("Performances des modèles pour l'estimation des biomasses totales à l'échelle des parcelles"))%>% kable_styling(font_size = 12, bootstrap_options = "striped", full_width = T)

  
```

Les erreurs moyennes obtenues pour chaque type de modèle sont de :

- Modèle uav volume : `r round(mean(biomass.gt$volume_uav_err))`%
- Modèle uav biomasse tronc : `r round(mean(biomass.gt$biomass_trunk_uav_err))`%
- Modèle uav biomasse totale : `r round(mean(biomass.gt$biomass_tot_uav_err))`%


Les biomasses sont ensuite estimées par hectare :


```{r echo=FALSE, message=FALSE, warning=FALSE}

biomass.gt = biomass.gt %>% mutate(volume_uav_mod_ha = volume_uav_mod_plot/(area_ha),
                                   biomass_trunk_uav_mod_ha = biomass_trunk_uav_mod_plot / (area_ha*1000),
                                   biomass_tot_uav_mod_ha = biomass_tot_uav_mod_plot/(area_ha*1000))

kable(biomass.gt %>% select(treat,area_ha,volume_uav_mod_ha,biomass_trunk_uav_mod_ha,biomass_tot_uav_mod_ha),caption = table.caption("Performances des modèles pour l'estimation des biomasses totales à l'échelle des parcelles"))%>% kable_styling(font_size = 12, bootstrap_options = "striped", full_width = T)

```


### Graphiques modèles drone 


```{r echo=FALSE, message=FALSE, warning=FALSE}

theme_set(theme_cowplot(font_size=8))

lm.vol.9.mod.pred = exp(predict(lm.vol.9.mod,data_drone)+0.5*summary(lm.vol.9.mod)$sigma^2)
lm.vol.9.pred.log = predict(lm.vol.9.mod,data_drone)

lm.t.9.mod.pred = exp(predict(lm.t.9.mod,data_drone)+0.5*summary(lm.t.9.mod)$sigma^2)
lm.t.9.pred.log = predict(lm.t.9.mod,data_drone)

lm.tot.9.mod.pred = exp(predict(lm.tot.9.mod,data_drone)+0.5*summary(lm.tot.9.mod)$sigma^2)
lm.tot.9.pred.log = predict(lm.tot.9.mod,data_drone)

data_drone_valid = data_drone %>% mutate(volume_pred_uav = lm.vol.9.mod.pred,
                                         volume_pred_uav_log = lm.vol.9.pred.log,
                                         volume_resid_uav = residuals(lm.vol.9.mod),
                                         trunk_pred_uav = lm.t.9.mod.pred,
                                         trunk_pred_uav_log = lm.t.9.pred.log, 
                                         trunk_resid_uav = residuals(lm.t.9.mod),
                                         tot_pred_uav = lm.tot.9.mod.pred,
                                         tot_pred_uav_log = lm.tot.9.pred.log, 
                                         tot_resid_uav = residuals(lm.tot.9.mod) 
                                         )

stats.text.uav.vol.pred <- paste(
  "Bias = ", round(lm.vol.9$summary$Bias_abs_mean*1000,2), " (x 1000 m³)", "\n",
  "%Bias = ", round(lm.vol.9$summary$Bias_pct_mean,2)," %", "\n",
  "MAE = ", round(lm.vol.9$summary$MAE_mean*1000,2)," (x 1000 m³)",
  sep =""
)


g.volume.pred.uav <- ggplot(data_drone_valid,aes(VSMALIAN_av_ec_m3,volume_pred_uav))+
  geom_point()+
  geom_smooth(method = "lm",se =F,color = "black")+
  geom_abline(intercept = 0,slope = 1,linetype = "dashed") +
  annotate("text", 
           x = -Inf, y = Inf,  # Position en haut à gauche
           label = stats.text.uav.vol.pred,
           hjust = -0.1,       # Ajustement horizontal
           vjust = 1.1,        # Ajustement vertical
           size = 2.5,
           color = "black",
           family = "mono")+
  theme_minimal()+ 
  theme (axis.line = element_line(colour = "black"),
         plot.title = element_text(size = 10),
         #plot.subtitle = element_text(size = 20),
         axis.title = element_text(size = 10),
         #axis.title.x = element_text(margin = margin(t = 0, r = 0, b = 0, l = 0)),
         axis.text = element_text(size = 7),
         axis.ticks.length = unit(0.25,"cm"),
         legend.position =  "none")+
  labs(y = expression(paste("Observed volume (",m^3,")",sep ="")),
       x = expression(paste("Predicted volume - UAV (",m^3,")",sep ="")),
       title = expression(V[UAV]))

g.volume.pred.res.uav <- ggplot(data_drone_valid,aes(volume_pred_uav_log,volume_resid_uav))+
  geom_point()+
  geom_abline(intercept = 0,slope = 0,linetype = "dashed") +
  theme_minimal()+ 
  theme (axis.line = element_line(colour = "black"),
         plot.title = element_text(size = 10),
         #plot.subtitle = element_text(size = 20),
         axis.title = element_text(size = 10),
         #axis.title.x = element_text(margin = margin(t = 0, r = 0, b = 0, l = 0)),
         axis.text = element_text(size = 7),
         axis.ticks.length = unit(0.25,"cm"),
         legend.position =  "none")+
  labs(x = expression(paste("Predicted volume - UAV (log scale)",sep ="")),
       y = expression(paste("Residuals (log scale)",sep ="")),
       title = expression(V[UAV]))


stats.text.uav.trunk.pred <- paste(
  "Bias = ", round(lm.t.9$summary$Bias_abs_mean,2), " kg", "\n",
  "%Bias = ", round(lm.t.9$summary$Bias_pct_mean,2)," %", "\n",
  "MAE = ", round(lm.t.9$summary$MAE_mean,2)," kg",
  sep =""
)

g.trunk.pred.uav <- ggplot(data_drone_valid,aes(dry_tronc_tot_kg,trunk_pred_uav))+
  geom_point()+
  geom_smooth(method = "lm",se =F,color = "black")+
  geom_abline(intercept = 0,slope = 1,linetype = "dashed") +
  annotate("text", 
           x = -Inf, y = Inf,  # Position en haut à gauche
           label = stats.text.uav.trunk.pred,
           hjust = -0.1,       # Ajustement horizontal
           vjust = 1.1,        # Ajustement vertical
           size = 2.5,
           color = "black",
           family = "mono")+
  theme_minimal()+ 
  theme (axis.line = element_line(colour = "black"),
         plot.title = element_text(size = 10),
         #plot.subtitle = element_text(size = 20),
         axis.title = element_text(size = 10),
         #axis.title.x = element_text(margin = margin(t = 0, r = 0, b = 0, l = 0)),
         axis.text = element_text(size = 7),
         axis.ticks.length = unit(0.25,"cm"),
         legend.position =  "none")+
  labs(x = expression(paste("Predicted trunk AGB - UAV (kg)",sep ="")),
       y = expression(paste("Observed trunk AGB (kg)",sep ="")),
       title = expression(V[UAV]))

g.trunk.pred.res.uav <- ggplot(data_drone_valid,aes(trunk_pred_uav_log,trunk_resid_uav))+
  geom_point()+
  geom_abline(intercept = 0,slope = 0,linetype = "dashed") +
  theme_minimal()+ 
  theme (axis.line = element_line(colour = "black"),
         plot.title = element_text(size = 10),
         #plot.subtitle = element_text(size = 20),
         axis.title = element_text(size = 10),
         #axis.title.x = element_text(margin = margin(t = 0, r = 0, b = 0, l = 0)),
         axis.text = element_text(size = 7),
         axis.ticks.length = unit(0.25,"cm"),
         legend.position =  "none")+
  labs(x = expression(paste("Predicted trunk AGB - UAV (log scale)",sep ="")),
       y = expression(paste("Residuals (log scale)",sep ="")),
       title = expression(V[UAV]))


stats.text.uav.tot.pred <- paste(
  "Bias = ", round(lm.tot.9$summary$Bias_abs_mean,2), " kg", "\n",
  "%Bias = ", round(lm.tot.9$summary$Bias_pct_mean,2)," %", "\n",
  "MAE = ", round(lm.tot.9$summary$MAE_mean,2)," kg",
  sep =""
)


g.tot.pred.uav <- ggplot(data_drone_valid,aes(dry_biom_tot_kg,tot_pred_uav))+
  geom_point()+
  geom_smooth(method = "lm",se =F,color = "black")+
  geom_abline(intercept = 0,slope = 1,linetype = "dashed") +
  annotate("text", 
           x = -Inf, y = Inf,  # Position en haut à gauche
           label = stats.text.uav.tot.pred,
           hjust = -0.1,       # Ajustement horizontal
           vjust = 1.1,        # Ajustement vertical
           size = 2.5,
           color = "black",
           family = "mono")+
  theme_minimal()+ 
  theme (axis.line = element_line(colour = "black"),
         plot.title = element_text(size = 10),
         #plot.subtitle = element_text(size = 20),
         axis.title = element_text(size = 10),
         #axis.title.x = element_text(margin = margin(t = 0, r = 0, b = 0, l = 0)),
         axis.text = element_text(size = 7),
         axis.ticks.length = unit(0.25,"cm"))+
  labs(x = expression(paste("Predicted total AGB - UAV (kg)",sep ="")),
       y = expression(paste("Observed total AGB (kg)",sep ="")),
       title = expression(V[UAV]))

g.tot.pred.res.uav <- ggplot(data_drone_valid,aes(tot_pred_uav_log,tot_resid_uav))+
  geom_point()+
  geom_abline(intercept = 0,slope = 0,linetype = "dashed") +
  theme_minimal()+ 
  theme (axis.line = element_line(colour = "black"),
         plot.title = element_text(size = 10),
         #plot.subtitle = element_text(size = 20),
         axis.title = element_text(size = 10),
         #axis.title.x = element_text(margin = margin(t = 0, r = 0, b = 0, l = 0)),
         axis.text = element_text(size = 7),
         axis.ticks.length = unit(0.25,"cm"))+
  labs(x = expression(paste("Predicted total AGB - UAV (log scale)",sep ="")),
       y = expression(paste("Residuals (log scale)",sep ="")),
       title = expression(V[UAV]))



g.uav.pred.all = plot_grid(g.volume.pred.uav,g.volume.pred.res.uav,
                             g.trunk.pred.uav,g.trunk.pred.res.uav,
                             g.tot.pred.uav,g.tot.pred.res.uav,
                             labels = c("A","B","C","D","E","F"),
                             ncol = 2,nrow = 3,
                             align = "hv", axis = c("b","l"))

#EXPORT

ggplot2::ggsave('graph/graph_all_uav_model_pred.svg', g.uav.pred.all) 
```

## Extrapolation par les relation allométrique

On utilise les modèles allométriques (forme log) calibrées sur les biomasses destructives, à partir des prédicteurs suivants : 
- volume : CBH2 x H
- biomasse tronc : CBH2 x H
- biomasse totale : CBH

On estime CBH et H à partir des modèles drones 

```{r echo=FALSE, message=FALSE, warning=FALSE}

# On recalibre le modèle
all_biomass <- read.csv("./data/destructive_biomass_data_20260305.csv", dec = ".", sep = ";")
all_biomass = all_biomass %>% mutate(dry_biom_tot_kg = dry_allF_tot_kg+dry_Brviv_tot_kg+dry_tronc_tot_kg,
                                     CBHH2 = CBH_m*(HTOT_m)^2,
                                     classe = as.character(classe)) 
all_biomass_wo = all_biomass %>% filter(drone_flight == "yes")

# model volume
lm.cub.out.9.mod <- lm(log(VSMALIAN_av_ec_m3)~log(CBH2H), data=all_biomass_wo)
lm.t.biom.out.9.mod <- lm(log(dry_tronc_tot_kg)~log(CBH2H), data=all_biomass_wo)
lm.tot.biom.out.7.mod <- lm(log(dry_biom_tot_kg)~log(CBH_m), data=all_biomass_wo)

# modele drone du CBH
data.uav.plot$HTOT_uav = predict(lm_h,data.uav.plot)
data.uav.plot$CBH_uav = predict(lm_cbh,data.uav.plot)
data.uav.plot = data.uav.plot %>% mutate(CBH2H_uav = CBH_uav^2*HTOT_uav)

data.uav.plot$volume_uav_allo = exp(predict(lm.cub.out.9.mod,newdata = data.uav.plot %>% rename(CBH2H = CBH2H_uav))+0.5*summary(lm.cub.out.9.mod)$sigma^2)

data.uav.plot$biomass_trunk_uav_allo = exp(predict(lm.t.biom.out.9.mod,newdata = data.uav.plot %>% rename(CBH2H = CBH2H_uav))+0.5*summary(lm.t.biom.out.9.mod)$sigma^2)

data.uav.plot$biomass_tot_uav_allo = exp(predict(lm.tot.biom.out.7.mod,newdata = data.uav.plot %>% rename(CBH_m = CBH_uav))+0.5*summary(lm.tot.biom.out.7.mod)$sigma^2)

data.uav.plot = data.uav.plot %>% group_by(treat) %>%
  mutate(volume_uav_allo_plot = sum(volume_uav_allo),
         biomass_trunk_uav_allo_plot = sum(biomass_trunk_uav_allo), 
         biomass_tot_uav_allo_plot = sum(biomass_tot_uav_allo))


biomass.gt = biomass.gt %>% left_join(data.uav.plot %>% group_by(treat)%>% 
  select(treat,
         volume_uav_allo_plot,
         biomass_trunk_uav_allo_plot,
         biomass_tot_uav_allo_plot) %>% 
  unique())

biomass.gt = biomass.gt %>% 
  mutate(volume_uav_allo_err = abs(volume_tot-volume_uav_allo_plot)/volume_tot*100,
         biomass_trunk_uav_allo_err = abs(biomass_trunk_plot-biomass_trunk_uav_allo_plot)/biomass_trunk_plot*100,
         biomass_tot_uav_allo_err = abs(biomass_tot_plot-biomass_tot_uav_allo_plot)/biomass_tot_plot*100)

kable(biomass.gt ,caption = table.caption("Performances des modèles pour l'estimation des biomasses totales à l'échelle des parcelles"))%>% kable_styling(font_size = 12, bootstrap_options = "striped", full_width = T)


```
    

Les erreurs moyennes obtenues pour chaque type de modèle sont de :

- Modèle uav volume : `r round(mean(biomass.gt$volume_uav_allo_err))`%
- Modèle uav biomasse tronc : `r round(mean(biomass.gt$biomass_trunk_uav_allo_err))`%
- Modèle uav biomasse totale : `r round(mean(biomass.gt$biomass_tot_uav_allo_err))`%


Les biomasses sont ensuite estimées par hectare :


```{r echo=FALSE, message=FALSE, warning=FALSE}

biomass.gt = biomass.gt %>% mutate(volume_uav_allo_ha = volume_uav_allo_plot/(area_ha),
                                   biomass_trunk_uav_allo_ha = biomass_trunk_uav_allo_plot / (area_ha*1000),
                                   biomass_tot_uav_allo_ha = biomass_tot_uav_allo_plot/(area_ha*1000))

kable(biomass.gt %>% select(treat,area_ha,volume_uav_allo_ha,biomass_trunk_uav_allo_ha,biomass_tot_uav_allo_ha),caption = table.caption("Performances des modèles pour l'estimation des biomasses totales à l'échelle des parcelles"))%>% kable_styling(font_size = 12, bootstrap_options = "striped", full_width = T)

```


## Evaluation des performances

On évalue le bias, bias relatif (%), MAE, RMSE et le CV% (à partir de l'écart type de l'erreur absolue) des méthodes drones vs l'évaluation par les relations allométriques.
On calculé également le R2 et la pente de regression entre estimation modèle drone et valeure observée (ie estimée par les modèles allo)

UAV_mod = méthode drone estimant le volume et biomasse à partir de modèles directement calibré sur les biomasses destructives
UAV_allo = méthode drone estimant le volume et biomasse à partir de l'estimation drone du CBH et H et des modèles allométriques

On utilise les estimations rapportée à l'hectare pour éviter d'avoir des estimations RMSE, MAE et Biais trop élevées

```{r echo=FALSE, message=FALSE, warning=FALSE}

modele_uav_perf_plot = data.frame(uav_method = c("uav_mod","uav_allo"),
                                  volume_bias=0,volume_bias_perc=0, 
                                  volume_mae=0,volume_rmse=0,
                                  volume_errabs=0,volume_cv=0,
                                  volume_r2=0,volume_slope=0,
                                  biomass_trunk_bias=0,biomass_trunk_bias_perc=0, 
                                  biomass_trunk_mae=0,biomass_trunk_rmse=0,
                                  biomass_trunk_errabs=0,biomass_trunk_cv=0,
                                  biomass_trunk_r2=0,biomass_trunk_slope=0,
                                  biomass_tot_bias=0,biomass_tot_bias_perc=0, 
                                  biomass_tot_mae=0,biomass_tot_rmse=0,
                                  biomass_tot_errabs=0,biomass_tot_cv=0,
                                  biomass_tot_r2=0,biomass_tot_slope=0)
```

Performance des deux méthodes pour l'estimation du volume 

```{r echo=FALSE, message=FALSE, warning=FALSE}

# performance pour la variable volume
## bias absolu et relatif
modele_uav_perf_plot[modele_uav_perf_plot$uav_method == "uav_mod",]$volume_bias =
  round(mean(biomass.gt$volume_uav_mod_ha - biomass.gt$volume_ha),2)

modele_uav_perf_plot[modele_uav_perf_plot$uav_method == "uav_allo",]$volume_bias =
  round(mean(biomass.gt$volume_uav_allo_ha - biomass.gt$volume_ha),2)

modele_uav_perf_plot[modele_uav_perf_plot$uav_method == "uav_mod",]$volume_bias_perc =
  round(mean((biomass.gt$volume_uav_mod_ha - biomass.gt$volume_ha) / biomass.gt$volume_ha)*100,2)

modele_uav_perf_plot[modele_uav_perf_plot$uav_method == "uav_allo",]$volume_bias_perc =
  round(mean((biomass.gt$volume_uav_allo_ha - biomass.gt$volume_ha) / biomass.gt$volume_ha)*100,2)

## MAE et RMSE
modele_uav_perf_plot[modele_uav_perf_plot$uav_method == "uav_mod",]$volume_mae = 
  round(mae(biomass.gt$volume_ha, biomass.gt$volume_uav_mod_ha),2)

modele_uav_perf_plot[modele_uav_perf_plot$uav_method == "uav_allo",]$volume_mae = 
  round(mae(biomass.gt$volume_ha, biomass.gt$volume_uav_allo_ha),2)

modele_uav_perf_plot[modele_uav_perf_plot$uav_method == "uav_mod",]$volume_rmse = 
  round(rmse(biomass.gt$volume_ha, biomass.gt$volume_uav_mod_ha),2)

modele_uav_perf_plot[modele_uav_perf_plot$uav_method == "uav_allo",]$volume_rmse = 
  round(rmse(biomass.gt$volume_ha, biomass.gt$volume_uav_allo_ha),2)

## CV (a partir de l'ecart type de l'erreur absolue)
modele_uav_perf_plot[modele_uav_perf_plot$uav_method == "uav_mod",]$volume_errabs = 
  sd(abs(biomass.gt$volume_uav_mod_ha - biomass.gt$volume_ha))*100

modele_uav_perf_plot[modele_uav_perf_plot$uav_method == "uav_allo",]$volume_errabs = 
  sd(abs(biomass.gt$volume_uav_allo_ha - biomass.gt$volume_ha))*100

modele_uav_perf_plot = modele_uav_perf_plot %>% mutate(volume_cv = round(volume_errabs / volume_mae,2))

## R2 et pente
lm_vol_mod = lm(volume_ha ~ volume_uav_mod_ha, biomass.gt)

modele_uav_perf_plot[modele_uav_perf_plot$uav_method == "uav_mod",]$volume_r2 = 
  round(summary(lm_vol_mod)$adj.r.squared,2)
modele_uav_perf_plot[modele_uav_perf_plot$uav_method == "uav_mod",]$volume_slope = 
  round(coef(lm_vol_mod)[2],2)

lm_vol_allo = lm(volume_ha ~ volume_uav_allo_ha, biomass.gt)

modele_uav_perf_plot[modele_uav_perf_plot$uav_method == "uav_allo",]$volume_r2 = 
  round(summary(lm_vol_allo)$adj.r.squared,2)
modele_uav_perf_plot[modele_uav_perf_plot$uav_method == "uav_allo",]$volume_slope = 
  round(coef(lm_vol_allo)[2],2)

kable(modele_uav_perf_plot %>% select(uav_method, volume_bias,volume_bias_perc, 
                                  volume_mae,volume_rmse,
                                  volume_errabs,volume_cv,
                                  volume_r2,volume_slope),caption = table.caption("Performances des méthodes drone pour l'estimation du volume des parcelles (en m3)"))%>% kable_styling(font_size = 12, bootstrap_options = "striped", full_width = T)

```

Performances pour la biomasse des troncs

```{r echo=FALSE, message=FALSE, warning=FALSE}

# performance pour la variable biomasse tronc
## bias absolu et relatif
modele_uav_perf_plot[modele_uav_perf_plot$uav_method == "uav_mod",]$biomass_trunk_bias =
  round(mean(biomass.gt$biomass_trunk_uav_mod_ha - biomass.gt$biomass_trunk_tha),2)

modele_uav_perf_plot[modele_uav_perf_plot$uav_method == "uav_allo",]$biomass_trunk_bias =
  round(mean(biomass.gt$biomass_trunk_uav_allo_ha - biomass.gt$biomass_trunk_tha),2)

modele_uav_perf_plot[modele_uav_perf_plot$uav_method == "uav_mod",]$biomass_trunk_bias_perc =
  round(mean((biomass.gt$biomass_trunk_uav_mod_ha - biomass.gt$biomass_trunk_tha) / biomass.gt$biomass_trunk_tha)*100,2)

modele_uav_perf_plot[modele_uav_perf_plot$uav_method == "uav_allo",]$biomass_trunk_bias_perc =
  round(mean((biomass.gt$biomass_trunk_uav_allo_ha - biomass.gt$biomass_trunk_tha) / biomass.gt$biomass_trunk_tha)*100,2)

## MAE et RMSE
modele_uav_perf_plot[modele_uav_perf_plot$uav_method == "uav_mod",]$biomass_trunk_mae = 
  round(mae(biomass.gt$biomass_trunk_tha, biomass.gt$biomass_trunk_uav_mod_ha),2)

modele_uav_perf_plot[modele_uav_perf_plot$uav_method == "uav_allo",]$biomass_trunk_mae = 
  round(mae(biomass.gt$biomass_trunk_tha, biomass.gt$biomass_trunk_uav_allo_ha),2)

modele_uav_perf_plot[modele_uav_perf_plot$uav_method == "uav_mod",]$biomass_trunk_rmse = 
  round(rmse(biomass.gt$biomass_trunk_tha, biomass.gt$biomass_trunk_uav_mod_ha),2)

modele_uav_perf_plot[modele_uav_perf_plot$uav_method == "uav_allo",]$biomass_trunk_rmse = 
  round(rmse(biomass.gt$biomass_trunk_tha, biomass.gt$biomass_trunk_uav_allo_ha),2)

## CV (a partir de l'ecart type de l'erreur absolue)
modele_uav_perf_plot[modele_uav_perf_plot$uav_method == "uav_mod",]$biomass_trunk_errabs = 
  sd(abs(biomass.gt$biomass_trunk_uav_mod_ha - biomass.gt$biomass_trunk_tha))*100

modele_uav_perf_plot[modele_uav_perf_plot$uav_method == "uav_allo",]$biomass_trunk_errabs = 
  sd(abs(biomass.gt$biomass_trunk_uav_allo_ha - biomass.gt$biomass_trunk_tha))*100

modele_uav_perf_plot = modele_uav_perf_plot %>% mutate(biomass_trunk_cv = round(biomass_trunk_errabs / biomass_trunk_mae,2))

## R2 et pente
lm_biom_trunk_mod = lm(biomass_trunk_tha ~ biomass_trunk_uav_mod_ha, biomass.gt)

modele_uav_perf_plot[modele_uav_perf_plot$uav_method == "uav_mod",]$biomass_trunk_r2 = 
  round(summary(lm_biom_trunk_mod)$adj.r.squared,2)
modele_uav_perf_plot[modele_uav_perf_plot$uav_method == "uav_mod",]$biomass_trunk_slope = 
  round(coef(lm_biom_trunk_mod)[2],2)

lm_biom_trunk_allo = lm(biomass_trunk_tha ~ biomass_trunk_uav_allo_ha, biomass.gt)

modele_uav_perf_plot[modele_uav_perf_plot$uav_method == "uav_allo",]$biomass_trunk_r2 = 
  round(summary(lm_biom_trunk_allo)$adj.r.squared,2)
modele_uav_perf_plot[modele_uav_perf_plot$uav_method == "uav_allo",]$biomass_trunk_slope = 
  round(coef(lm_biom_trunk_allo)[2],2)

kable(modele_uav_perf_plot %>% select(uav_method, biomass_trunk_bias,biomass_trunk_bias_perc, 
                                  biomass_trunk_mae,biomass_trunk_rmse,
                                  biomass_trunk_errabs,biomass_trunk_cv,
                                  biomass_trunk_r2,biomass_trunk_slope),caption = table.caption("Performances des méthodes drone pour l'estimation de la biomasse tronc des parcelles (en m3)"))%>% kable_styling(font_size = 12, bootstrap_options = "striped", full_width = T)
```


Performances pour la biomasse totale

```{r echo=FALSE, message=FALSE, warning=FALSE}

# performance pour la variable biomasse tronc
## bias absolu et relatif
modele_uav_perf_plot[modele_uav_perf_plot$uav_method == "uav_mod",]$biomass_tot_bias =
  round(mean(biomass.gt$biomass_tot_uav_mod_ha - biomass.gt$biomass_tot_tha),2)

modele_uav_perf_plot[modele_uav_perf_plot$uav_method == "uav_allo",]$biomass_tot_bias =
  round(mean(biomass.gt$biomass_tot_uav_allo_ha - biomass.gt$biomass_tot_tha),2)

modele_uav_perf_plot[modele_uav_perf_plot$uav_method == "uav_mod",]$biomass_tot_bias_perc =
  round(mean((biomass.gt$biomass_tot_uav_mod_ha - biomass.gt$biomass_tot_tha) / biomass.gt$biomass_tot_tha)*100,2)

modele_uav_perf_plot[modele_uav_perf_plot$uav_method == "uav_allo",]$biomass_tot_bias_perc =
  round(mean((biomass.gt$biomass_tot_uav_allo_ha - biomass.gt$biomass_tot_tha) / biomass.gt$biomass_tot_tha)*100,2)

## MAE et RMSE
modele_uav_perf_plot[modele_uav_perf_plot$uav_method == "uav_mod",]$biomass_tot_mae = 
  round(mae(biomass.gt$biomass_tot_tha, biomass.gt$biomass_tot_uav_mod_ha),2)

modele_uav_perf_plot[modele_uav_perf_plot$uav_method == "uav_allo",]$biomass_tot_mae = 
  round(mae(biomass.gt$biomass_tot_tha, biomass.gt$biomass_tot_uav_allo_ha),2)

modele_uav_perf_plot[modele_uav_perf_plot$uav_method == "uav_mod",]$biomass_tot_rmse = 
  round(rmse(biomass.gt$biomass_tot_tha, biomass.gt$biomass_tot_uav_mod_ha),2)

modele_uav_perf_plot[modele_uav_perf_plot$uav_method == "uav_allo",]$biomass_tot_rmse = 
  round(rmse(biomass.gt$biomass_tot_tha, biomass.gt$biomass_tot_uav_allo_ha),2)

## CV (a partir de l'ecart type de l'erreur absolue)
modele_uav_perf_plot[modele_uav_perf_plot$uav_method == "uav_mod",]$biomass_tot_errabs = 
  sd(abs(biomass.gt$biomass_tot_uav_mod_ha - biomass.gt$biomass_tot_tha))*100

modele_uav_perf_plot[modele_uav_perf_plot$uav_method == "uav_allo",]$biomass_tot_errabs = 
  sd(abs(biomass.gt$biomass_tot_uav_allo_ha - biomass.gt$biomass_tot_tha))*100

modele_uav_perf_plot = modele_uav_perf_plot %>% mutate(biomass_tot_cv = round(biomass_tot_errabs / biomass_tot_mae,2))

## R2 et pente
lm_biom_tot_mod = lm(biomass_tot_tha ~ biomass_tot_uav_mod_ha, biomass.gt)

modele_uav_perf_plot[modele_uav_perf_plot$uav_method == "uav_mod",]$biomass_tot_r2 = 
  round(summary(lm_biom_tot_mod)$adj.r.squared,2)
modele_uav_perf_plot[modele_uav_perf_plot$uav_method == "uav_mod",]$biomass_tot_slope = 
  round(coef(lm_biom_tot_mod)[2],2)

lm_biom_tot_allo = lm(biomass_tot_tha ~ biomass_tot_uav_allo_ha, biomass.gt)

modele_uav_perf_plot[modele_uav_perf_plot$uav_method == "uav_allo",]$biomass_tot_r2 = 
  round(summary(lm_biom_tot_allo)$adj.r.squared,2)
modele_uav_perf_plot[modele_uav_perf_plot$uav_method == "uav_allo",]$biomass_tot_slope = 
  round(coef(lm_biom_tot_allo)[2],2)

kable(modele_uav_perf_plot %>% select(uav_method, biomass_tot_bias,biomass_tot_bias_perc, 
                                  biomass_tot_mae,biomass_tot_rmse,
                                  biomass_tot_errabs,biomass_tot_cv,
                                  biomass_tot_r2,biomass_tot_slope),caption = table.caption("Performances des méthodes drone pour l'estimation de la biomasse totale des parcelles (en m3)"))%>% kable_styling(font_size = 12, bootstrap_options = "striped", full_width = T)
```

## Sauvegarde base de donnees

La base de données finale contenant les estimations de tous les modèles est sauvegardée dans le fichier "estimation_plot_modeles" (dossier data_output)

La base de donnees des performances des modles est sauvegardée dans le fichier "model_uav_perf_plot"

```{r echo=FALSE, message=FALSE, warning=FALSE}

write.csv2(biomass.gt,"data_output/estimation_plot_modeles.csv",row.names = FALSE)
write.csv2(modele_uav_perf_plot,"data_output/model_uav_perf_plot.csv",row.names = FALSE)
```







