---
title: "Relation allométrique globale DIABE"
author: "J. Sarron"
date: "`r format(Sys.time(), '%d/%m/%Y %H:%M:%S')`"
colorlinks: true
output:
  html_document:
    df_print: kable
    toc: true
    toc_depth: 4
    toc_float: true
    number_sections: TRUE
    code_folding: show
    fig_caption: yes
  pdf_document:
    df_print: kable
    toc: true
    toc_depth: 4
    number_sections: TRUE
urlcolor: blue
editor_options: 
  markdown: 
    wrap: 72
---

**AVANT DE COMMENCER** : créer un dossier "data" contenant les données
brutes et un dossier "data_output" contenant les données sorties
(modèles)

**Fichiers données brutes** : - destructive_biomass_data_20260305.csv -
inventory_data_20260305.csv - info_plot_data_20260305.csv

# Introduction

L'objectif de ce travail est de construire des relations allométriques
pour les biomasses chaque compartiement et le volume (cubage) à partir
des données de thèse de Iavantsoa Ramanandraibe (projet DIABE) et sans
considérer les traitements âge (2, 4, 5 et 6 ans) et fertilisation (NF
et F) sur 8 parcelles

Au total, 5 variables sont à estimer et correspondent aux variables
mesurées sur le terrain par destruction : Les 4 variables de biomasses :

-   dry_allF_tot_kg : biomasse sèche totale des feuilles en kg
-   dry_Brviv_tot_kg: biomasse sèche totale des branches vivantes en kg
-   dry_tronc_tot_kg: biomasse sèche totale des tronc en kg
-   dry_biom_tot_kg: biomasse sèche totale en kg

Une variable de volume :

-   VSMALIAN_av_ec_m3 : volume du tronc avec écorce, en m3

Pour chaque variable, 5 prédicteurs sont utilisés :hauteur totale de
l'arbre (HTOT), la circonférence du tronc à hauteur de poitrine (CBH),
CBHxH, CBH²xH, CBHxH² et leur transformation log

Pour les relations allométriques nécessitant une transformation log, on
utilise le facteur de correction de Basckerville (CF) qui est basé sur
l'estimateur REML (Residual maximum likelihood) de la variance, soit la
formuler du Residual Standard Error (RSE) du modèle égal à RSS/m où RSS
est le Residual Sum of Square (somme des résidus au carré) et m le degré
de liberté des résiduelles.

La formule de CF-REML est : exp (0.5\*RSE²).

Pour comparer les modèles nous utilisons une validation croisées basées
sur une approche Leave-One-Group-Out (LOGO) consistant à retirer une
parcelle (age x traitement) du jeux de calibration et à utiliser cette
parcelle comme jeux de test. Le jeux ayant n parcelles, il y a donc n
itérations

La comparaison des modèles est basée sur la moyenne et sd des
indicateurs suivants : Biais, Biais(%), MAE, RMSE, NRMSE.

Les paramètres des modèles, le CF et le R2 sont estimé sur le modèle
ajusté (modèle global). La normalité des résiduelles et
l'homoscédésticité sont évaluées par les tests de Shapiro-Wilk et de
Breusch-Pagan sur le modèle ajusté

```{r echo=FALSE, message=FALSE, warning=FALSE}

# Modélisation de la hauteur des arbres

suppressPackageStartupMessages(library(plotly))
suppressPackageStartupMessages(library(tidyverse))
suppressPackageStartupMessages(library(corrplot))
suppressPackageStartupMessages(library(MLmetrics))
suppressPackageStartupMessages(library(Metrics))
suppressPackageStartupMessages(library(knitr))
suppressPackageStartupMessages(library(autoNumCaptions))
suppressPackageStartupMessages(library(kableExtra))
suppressPackageStartupMessages(library(readxl))
suppressPackageStartupMessages(library(DHARMa))
suppressPackageStartupMessages(library(cowplot))
suppressPackageStartupMessages(library(lmtest))

all_biomass <- read.csv("./data/destructive_biomass_data_20260305.csv", dec = ".", sep = ";")


# compute total Biomass and CBHH2
all_biomass = all_biomass %>% mutate(dry_biom_tot_kg = dry_allF_tot_kg+dry_Brviv_tot_kg+dry_tronc_tot_kg,
                                     CBHH2 = CBH_m*(HTOT_m)^2,
                                     classe = as.character(classe)) 

```

# Métriques

Les métriques utilisées pour la méthode LOGO sont : Biais, Biais %, MAE,
RMSE et NRMSE

```{r metric, message=FALSE, warning=FALSE, include=FALSE}

metrics_fun <- function(obs, pred) {
  err <- pred - obs
  
  bias.abs <- mean(err)
  bias.rel <- 100 * mean(err / obs)
  mae <- mean(abs(err))
  rmse <- sqrt(mean(err^2))
  nrmse <- 100 * rmse / mean(obs)
  
  return(data.frame(
    Bias.abs = bias.abs,
    Bias.rel = bias.rel,
    MAE = mae,
    RMSE = rmse,
    NRMSE = nrmse
  ))
}

```

Les paramètres (a et b), le CF, R2 et les tests d'hypothèses sont
évalués sur le modèle ajusté (global)

# Relations allométriques pour la biomasse

```{r logo_model, message=FALSE, warning=FALSE, include=FALSE}

# logo function for linear model 
logo.linear <- function(data, response, formula, group_var) {
  
  groups <- unique(data[[group_var]])
    results <- list()
  
  for (g in groups) {
    
    # Split train / test
    train <- data[data[[group_var]] != g, ]
    test  <- data[data[[group_var]] == g, ]
    
    # Modèle log-log
    model <- lm(formula, data = train)
    
    # Prédiction (avec correction biais log)
    pred <- predict(model, newdata = test)
    obs <- test[[response]]    # Observé
    
    
    # Métriques
    met <- metrics_fun(obs, pred)
    met$group_test <- g
    
    results[[g]] <- met
  }
  
  results_df <- bind_rows(results)
  
  # Moyenne et SD
  summary_df <- results_df %>%
    summarise(
      Bias_abs_mean = mean(Bias.abs),
      Bias_abs_sd = sd(Bias.abs),
      Bias_pct_mean = mean(Bias.rel),
      Bias_pct_sd   = sd(Bias.rel),
      MAE_mean = mean(MAE),
      MAE_sd   = sd(MAE),
      RMSE_mean = mean(RMSE),
      RMSE_sd   = sd(RMSE),
      NRMSE_mean = mean(NRMSE),
      NRMSE_sd   = sd(NRMSE)
    )
  # Parametre model 
   model_all <- lm(formula, data=data)
  
   param_df <- data.frame(
    a = coef(model_all)[1],
    b = coef(model_all)[2],
    Correction_factor = NA,
    R2 = summary(model_all)$r.squared,
    SW.test = shapiro.test(residuals(model_all))$p.value,
    BP.test = bptest(model_all)$p.value
  )
   
  return(list(
    formula = formula,
    by_group = results_df,
    summary = summary_df,
    param = param_df
  ))
}


# logo function for log model 
logo.log <- function(data, response, formula, group_var) {
  
  groups <- unique(data[[group_var]])
  results <- list()
  
  for (g in groups) {
    
    # Split train / test
    train <- data[data[[group_var]] != g, ]
    test  <- data[data[[group_var]] == g, ]
    
    # Modèle log-log
    model <- lm(formula, data = train)
    
    # Prédiction (avec correction biais log)
    pred_log <- predict(model, newdata = test)
    sigma2 <- summary(model)$sigma^2
    correction <- exp(sigma2 / 2) 
    
    pred <- exp(pred_log) * correction
    obs <- test[[response]]    # Observé
    
    # Métriques
    met <- metrics_fun(obs, pred)
    met$group_test <- g
    
    results[[g]] <- met
  }
  
  results_df <- bind_rows(results)
  
  # Moyenne et SD
  summary_df <- results_df %>%
    summarise(
      Bias_abs_mean = mean(Bias.abs),
      Bias_abs_sd = sd(Bias.abs),
      Bias_pct_mean = mean(Bias.rel),
      Bias_pct_sd   = sd(Bias.rel),
      MAE_mean = mean(MAE),
      MAE_sd   = sd(MAE),
      RMSE_mean = mean(RMSE),
      RMSE_sd   = sd(RMSE),
      NRMSE_mean = mean(NRMSE),
      NRMSE_sd   = sd(NRMSE)
    )
  
  # Parametre model 
   model_all <- lm(formula, data=data)
  
   param_df <- data.frame(
    a = exp(coef(model_all)[1]),
    b = coef(model_all)[2],
    Correction_factor = exp(summary(model_all)$sigma^2/2),
    R2 = summary(model_all)$r.squared,
    SW.test = shapiro.test(residuals(model_all))$p.value,
    BP.test = bptest(model_all)$p.value
  )
   
  return(list(
    formula = formula,
    by_group = results_df,
    summary = summary_df,
    param = param_df
  ))
}

```

## Corrélation entre variable biomasse et H (hauteur) et CBH (circonférence à hauteur de poitrine) et les combinaisons de ces variables

On calcule la matrice des corrélations (2 à 2) entre les variables
drone, la hauteur et les 3 variables mesurées sur le terrain

```{r echo=FALSE, message=FALSE, warning=FALSE}

m.data.biom = all_biomass %>% select(HTOT_m, CBH_m, CBHH, CBH2H,
                                     CBHH2,
                                     dry_allF_tot_kg,dry_Brviv_tot_kg,
                                     dry_tronc_tot_kg,dry_biom_tot_kg,
                                     VSMALIAN_av_ec_m3)

cor.biom.all = cor(m.data.biom)  
corrplot(cor.biom.all, type = "upper",method = "number")
  
```

## Modelisation de la biomasse réelle à partir des dendrométriques (incluant tous les arbres collectés)

Cette première modélisation calibre des modèles à partir des données de
biomassse de tous les arbres collectés, ce qui inclu donc les arbres qui
n'ont pas été cartographiés par drone (soit 24 arbres sur les 64)

### **Estimation de la biomasse sèche totale des feuilles**

```{r echo=FALSE, message=FALSE, warning=FALSE}

lm.f.biom.1 <- logo.linear(all_biomass, "dry_allF_tot_kg",
  dry_allF_tot_kg ~ HTOT_m,
  "treat")
  
lm.f.biom.2 <- logo.linear(all_biomass, "dry_allF_tot_kg",
  dry_allF_tot_kg ~ CBH_m,
  "treat")

lm.f.biom.3 <- logo.linear(all_biomass, "dry_allF_tot_kg",
  dry_allF_tot_kg ~ CBHH,
  "treat")

lm.f.biom.4 <- logo.linear(all_biomass, "dry_allF_tot_kg",
  dry_allF_tot_kg ~ CBH2H,
  "treat")

lm.f.biom.5 <- logo.linear(all_biomass, "dry_allF_tot_kg",
  dry_allF_tot_kg ~ CBHH2,
  "treat")

lm.f.biom.6 <- logo.log(all_biomass, "dry_allF_tot_kg",
  log(dry_allF_tot_kg) ~ log(HTOT_m),
  "treat")

lm.f.biom.7 <- logo.log(all_biomass, "dry_allF_tot_kg",
  log(dry_allF_tot_kg) ~ log(CBH_m),
  "treat")

lm.f.biom.8 <- logo.log(all_biomass, "dry_allF_tot_kg",
  log(dry_allF_tot_kg) ~ log(CBHH),
  "treat")

lm.f.biom.9 <- logo.log(all_biomass, "dry_allF_tot_kg",
  log(dry_allF_tot_kg) ~ log(CBH2H),
  "treat")

lm.f.biom.10 <- logo.log(all_biomass, "dry_allF_tot_kg",
  log(dry_allF_tot_kg) ~ log(CBHH2),
  "treat")


comp.f.biom <- bind_rows(
  lm.f.biom.1$summary %>% mutate(Model = "H"),
  lm.f.biom.2$summary %>% mutate(Model = "CBH"),
  lm.f.biom.3$summary %>% mutate(Model = "CBH*H"),
  lm.f.biom.4$summary %>% mutate(Model = "CBH2*H"),
  lm.f.biom.5$summary %>% mutate(Model = "CBH*H2"),
  lm.f.biom.6$summary %>% mutate(Model = "H_log"),
  lm.f.biom.7$summary %>% mutate(Model = "CBH_log"),
  lm.f.biom.8$summary %>% mutate(Model = "CBH*H_log"),
  lm.f.biom.9$summary %>% mutate(Model = "CBH2*H_log"),
  lm.f.biom.10$summary %>% mutate(Model = "CBH*H2_log"))

comp.f.biom <- comp.f.biom %>%
  select(Model, everything())

param.f.biom <- bind_rows(
  lm.f.biom.1$param %>% mutate(Model = "H"),
  lm.f.biom.2$param %>% mutate(Model = "CBH"),
  lm.f.biom.3$param %>% mutate(Model = "CBH*H"),
  lm.f.biom.4$param %>% mutate(Model = "CBH2*H"),
  lm.f.biom.5$param %>% mutate(Model = "CBH*H2"),
  lm.f.biom.6$param %>% mutate(Model = "H_log"),
  lm.f.biom.7$param %>% mutate(Model = "CBH_log"),
  lm.f.biom.8$param %>% mutate(Model = "CBH*H_log"),
  lm.f.biom.9$param %>% mutate(Model = "CBH2*H_log"),
  lm.f.biom.10$param %>% mutate(Model = "CBH*H2_log"))

param.f.biom <- param.f.biom %>%
  select(Model, everything())

#write.csv2(comp.f.biom,"data_output/allometrie_biomass_feuille_comp.csv")
#write.csv2(param.f.biom,"data_output/allometrie_biomass_feuille_param.csv")

```

```{r echo=FALSE, message=FALSE, warning=FALSE}
kable(comp.f.biom %>% mutate(across(is.numeric, round, digits=2)),
      caption = table.caption("Performances des modèles pour la biomasse des feuilles (64 arbres)"))%>% kable_styling(font_size = 12, bootstrap_options = "striped", full_width = T)

```

```{r echo=FALSE, message=FALSE, warning=FALSE}
kable(param.f.biom %>% mutate(across(is.numeric, round, digits=2)),
      caption = table.caption("Paramètres des modèles pour la biomasse des feuilles (64 arbres)"))%>% kable_styling(font_size = 12, bootstrap_options = "striped", full_width = T)

```

### **Estimation de la biomasse sèche totale des branches**

```{r echo=FALSE, message=FALSE, warning=FALSE}

lm.b.biom.1 <- logo.linear(all_biomass, "dry_Brviv_tot_kg",
  dry_Brviv_tot_kg ~ HTOT_m,
  "treat")
  
lm.b.biom.2 <- logo.linear(all_biomass, "dry_Brviv_tot_kg",
  dry_Brviv_tot_kg ~ CBH_m,
  "treat")

lm.b.biom.3 <- logo.linear(all_biomass, "dry_Brviv_tot_kg",
  dry_Brviv_tot_kg ~ CBHH,
  "treat")

lm.b.biom.4 <- logo.linear(all_biomass, "dry_Brviv_tot_kg",
  dry_Brviv_tot_kg ~ CBH2H,
  "treat")

lm.b.biom.5 <- logo.linear(all_biomass, "dry_Brviv_tot_kg",
  dry_Brviv_tot_kg ~ CBHH2,
  "treat")

lm.b.biom.6 <- logo.log(all_biomass, "dry_Brviv_tot_kg",
  log(dry_Brviv_tot_kg) ~ log(HTOT_m),
  "treat")

lm.b.biom.7 <- logo.log(all_biomass, "dry_Brviv_tot_kg",
  log(dry_Brviv_tot_kg) ~ log(CBH_m),
  "treat")

lm.b.biom.8 <- logo.log(all_biomass, "dry_Brviv_tot_kg",
  log(dry_Brviv_tot_kg) ~ log(CBHH),
  "treat")

lm.b.biom.9 <- logo.log(all_biomass, "dry_Brviv_tot_kg",
  log(dry_Brviv_tot_kg) ~ log(CBH2H),
  "treat")

lm.b.biom.10 <- logo.log(all_biomass, "dry_Brviv_tot_kg",
  log(dry_Brviv_tot_kg) ~ log(CBHH2),
  "treat")


comp.b.biom <- bind_rows(
  lm.b.biom.1$summary %>% mutate(Model = "H"),
  lm.b.biom.2$summary %>% mutate(Model = "CBH"),
  lm.b.biom.3$summary %>% mutate(Model = "CBH*H"),
  lm.b.biom.4$summary %>% mutate(Model = "CBH2*H"),
  lm.b.biom.5$summary %>% mutate(Model = "CBH*H2"),
  lm.b.biom.6$summary %>% mutate(Model = "H_log"),
  lm.b.biom.7$summary %>% mutate(Model = "CBH_log"),
  lm.b.biom.8$summary %>% mutate(Model = "CBH*H_log"),
  lm.b.biom.9$summary %>% mutate(Model = "CBH2*H_log"),
  lm.b.biom.10$summary %>% mutate(Model = "CBH*H2_log"))

comp.b.biom <- comp.b.biom %>%
  select(Model, everything())

param.b.biom <- bind_rows(
  lm.b.biom.1$param %>% mutate(Model = "H"),
  lm.b.biom.2$param %>% mutate(Model = "CBH"),
  lm.b.biom.3$param %>% mutate(Model = "CBH*H"),
  lm.b.biom.4$param %>% mutate(Model = "CBH2*H"),
  lm.b.biom.5$param %>% mutate(Model = "CBH*H2"),
  lm.b.biom.6$param %>% mutate(Model = "H_log"),
  lm.b.biom.7$param %>% mutate(Model = "CBH_log"),
  lm.b.biom.8$param %>% mutate(Model = "CBH*H_log"),
  lm.b.biom.9$param %>% mutate(Model = "CBH2*H_log"),
  lm.b.biom.10$param %>% mutate(Model = "CBH*H2_log"))

param.b.biom <- param.b.biom %>%
  select(Model, everything())

#write.csv2(comp.b.biom,"data_output/allometrie_biomass_branche_comp.csv")
#write.csv2(param.b.biom,"data_output/allometrie_biomass_branche_param.csv")
  
```

```{r echo=FALSE, message=FALSE, warning=FALSE}
kable(comp.b.biom %>% mutate(across(is.numeric, round, digits=2)),
      caption = table.caption("Performances des modèles pour la biomasse des branches (64 arbres)"))%>% kable_styling(font_size = 12, bootstrap_options = "striped", full_width = T)

```

```{r echo=FALSE, message=FALSE, warning=FALSE}
kable(param.b.biom %>% mutate(across(is.numeric, round, digits=2)),
      caption = table.caption("Paramètres des modèles pour la biomasse des branches (64 arbres)"))%>% kable_styling(font_size = 12, bootstrap_options = "striped", full_width = T)

```

### **Estimation de la biomasse sèche totale des tronc**

```{r echo=FALSE, message=FALSE, warning=FALSE}

lm.t.biom.1 <- logo.linear(all_biomass, "dry_tronc_tot_kg",
  dry_tronc_tot_kg ~ HTOT_m,
  "treat")
  
lm.t.biom.2 <- logo.linear(all_biomass, "dry_tronc_tot_kg",
  dry_tronc_tot_kg ~ CBH_m,
  "treat")

lm.t.biom.3 <- logo.linear(all_biomass, "dry_tronc_tot_kg",
  dry_tronc_tot_kg ~ CBHH,
  "treat")

lm.t.biom.4 <- logo.linear(all_biomass, "dry_tronc_tot_kg",
  dry_tronc_tot_kg ~ CBH2H,
  "treat")

lm.t.biom.5 <- logo.linear(all_biomass, "dry_tronc_tot_kg",
  dry_tronc_tot_kg ~ CBHH2,
  "treat")

lm.t.biom.6 <- logo.log(all_biomass, "dry_tronc_tot_kg",
  log(dry_tronc_tot_kg) ~ log(HTOT_m),
  "treat")

lm.t.biom.7 <- logo.log(all_biomass, "dry_tronc_tot_kg",
  log(dry_tronc_tot_kg) ~ log(CBH_m),
  "treat")

lm.t.biom.8 <- logo.log(all_biomass, "dry_tronc_tot_kg",
  log(dry_tronc_tot_kg) ~ log(CBHH),
  "treat")

lm.t.biom.9 <- logo.log(all_biomass, "dry_tronc_tot_kg",
  log(dry_tronc_tot_kg) ~ log(CBH2H),
  "treat")

lm.t.biom.10 <- logo.log(all_biomass, "dry_tronc_tot_kg",
  log(dry_tronc_tot_kg) ~ log(CBHH2),
  "treat")


comp.t.biom <- bind_rows(
  lm.t.biom.1$summary %>% mutate(Model = "H"),
  lm.t.biom.2$summary %>% mutate(Model = "CBH"),
  lm.t.biom.3$summary %>% mutate(Model = "CBH*H"),
  lm.t.biom.4$summary %>% mutate(Model = "CBH2*H"),
  lm.t.biom.5$summary %>% mutate(Model = "CBH*H2"),
  lm.t.biom.6$summary %>% mutate(Model = "H_log"),
  lm.t.biom.7$summary %>% mutate(Model = "CBH_log"),
  lm.t.biom.8$summary %>% mutate(Model = "CBH*H_log"),
  lm.t.biom.9$summary %>% mutate(Model = "CBH2*H_log"),
  lm.t.biom.10$summary %>% mutate(Model = "CBH*H2_log"))

comp.t.biom <- comp.t.biom %>%
  select(Model, everything())

param.t.biom <- bind_rows(
  lm.t.biom.1$param %>% mutate(Model = "H"),
  lm.t.biom.2$param %>% mutate(Model = "CBH"),
  lm.t.biom.3$param %>% mutate(Model = "CBH*H"),
  lm.t.biom.4$param %>% mutate(Model = "CBH2*H"),
  lm.t.biom.5$param %>% mutate(Model = "CBH*H2"),
  lm.t.biom.6$param %>% mutate(Model = "H_log"),
  lm.t.biom.7$param %>% mutate(Model = "CBH_log"),
  lm.t.biom.8$param %>% mutate(Model = "CBH*H_log"),
  lm.t.biom.9$param %>% mutate(Model = "CBH2*H_log"),
  lm.t.biom.10$param %>% mutate(Model = "CBH*H2_log"))

param.t.biom <- param.t.biom %>%
  select(Model, everything())

#write.csv2(comp.t.biom,"data_output/allometrie_biomass_tronc_comp.csv")
#write.csv2(param.t.biom,"data_output/allometrie_biomass_tronc_param.csv")
 
```

```{r echo=FALSE, message=FALSE, warning=FALSE}
kable(comp.t.biom %>% mutate(across(is.numeric, round, digits=2)),
      caption = table.caption("Performances des modèles pour la biomasse du tronc (64 arbres)"))%>% kable_styling(font_size = 12, bootstrap_options = "striped", full_width = T)

```

```{r echo=FALSE, message=FALSE, warning=FALSE}
kable(param.t.biom %>% mutate(across(is.numeric, round, digits=2)),
      caption = table.caption("Paramètres des modèles pour la biomasse du tronc (64 arbres)"))%>% kable_styling(font_size = 12, bootstrap_options = "striped", full_width = T)

```

### **Estimation de la biomasse sèche totale des arbres**

```{r echo=FALSE, message=FALSE, warning=FALSE}

lm.tot.biom.1 <- logo.linear(all_biomass, "dry_biom_tot_kg",
  dry_biom_tot_kg ~ HTOT_m,
  "treat")
  
lm.tot.biom.2 <- logo.linear(all_biomass, "dry_biom_tot_kg",
  dry_biom_tot_kg ~ CBH_m,
  "treat")

lm.tot.biom.3 <- logo.linear(all_biomass, "dry_biom_tot_kg",
  dry_biom_tot_kg ~ CBHH,
  "treat")

lm.tot.biom.4 <- logo.linear(all_biomass, "dry_biom_tot_kg",
  dry_biom_tot_kg ~ CBH2H,
  "treat")

lm.tot.biom.5 <- logo.linear(all_biomass, "dry_biom_tot_kg",
  dry_biom_tot_kg ~ CBHH2,
  "treat")

lm.tot.biom.6 <- logo.log(all_biomass, "dry_biom_tot_kg",
  log(dry_biom_tot_kg) ~ log(HTOT_m),
  "treat")

lm.tot.biom.7 <- logo.log(all_biomass, "dry_biom_tot_kg",
  log(dry_biom_tot_kg) ~ log(CBH_m),
  "treat")

lm.tot.biom.8 <- logo.log(all_biomass, "dry_biom_tot_kg",
  log(dry_biom_tot_kg) ~ log(CBHH),
  "treat")

lm.tot.biom.9 <- logo.log(all_biomass, "dry_biom_tot_kg",
  log(dry_biom_tot_kg) ~ log(CBH2H),
  "treat")

lm.tot.biom.10 <- logo.log(all_biomass, "dry_biom_tot_kg",
  log(dry_biom_tot_kg) ~ log(CBHH2),
  "treat")


comp.tot.biom <- bind_rows(
  lm.tot.biom.1$summary %>% mutate(Model = "H"),
  lm.tot.biom.2$summary %>% mutate(Model = "CBH"),
  lm.tot.biom.3$summary %>% mutate(Model = "CBH*H"),
  lm.tot.biom.4$summary %>% mutate(Model = "CBH2*H"),
  lm.tot.biom.5$summary %>% mutate(Model = "CBH*H2"),
  lm.tot.biom.6$summary %>% mutate(Model = "H_log"),
  lm.tot.biom.7$summary %>% mutate(Model = "CBH_log"),
  lm.tot.biom.8$summary %>% mutate(Model = "CBH*H_log"),
  lm.tot.biom.9$summary %>% mutate(Model = "CBH2*H_log"),
  lm.tot.biom.10$summary %>% mutate(Model = "CBH*H2_log"))

comp.tot.biom <- comp.tot.biom %>%
  select(Model, everything())

param.tot.biom <- bind_rows(
  lm.tot.biom.1$param %>% mutate(Model = "H"),
  lm.tot.biom.2$param %>% mutate(Model = "CBH"),
  lm.tot.biom.3$param %>% mutate(Model = "CBH*H"),
  lm.tot.biom.4$param %>% mutate(Model = "CBH2*H"),
  lm.tot.biom.5$param %>% mutate(Model = "CBH*H2"),
  lm.tot.biom.6$param %>% mutate(Model = "H_log"),
  lm.tot.biom.7$param %>% mutate(Model = "CBH_log"),
  lm.tot.biom.8$param %>% mutate(Model = "CBH*H_log"),
  lm.tot.biom.9$param %>% mutate(Model = "CBH2*H_log"),
  lm.tot.biom.10$param %>% mutate(Model = "CBH*H2_log"))

param.tot.biom <- param.tot.biom %>%
  select(Model, everything())

#write.csv2(comp.tot.biom,"data_output/allometrie_biomass_totale_comp.csv")
#write.csv2(param.tot.biom,"data_output/allometrie_biomass_totale_param.csv")

```

```{r echo=FALSE, message=FALSE, warning=FALSE}
kable(comp.tot.biom %>% mutate(across(is.numeric, round, digits=2)),
      caption = table.caption("Performances des modèles pour la biomasse totale (64 arbres)"))%>% kable_styling(font_size = 12, bootstrap_options = "striped", full_width = T)

```

```{r echo=FALSE, message=FALSE, warning=FALSE}
kable(param.tot.biom %>% mutate(across(is.numeric, round, digits=2)),
      caption = table.caption("Paramètres des modèles pour la biomasse totale (64 arbres)"))%>% kable_styling(font_size = 12, bootstrap_options = "striped", full_width = T)

```

### **Estimation du volume des arbres** 

```{r echo=FALSE, message=FALSE, warning=FALSE}

lm.cub.1 <- logo.linear(all_biomass, "VSMALIAN_av_ec_m3",
  VSMALIAN_av_ec_m3 ~ HTOT_m,
  "treat")
  
lm.cub.2 <- logo.linear(all_biomass, "VSMALIAN_av_ec_m3",
  VSMALIAN_av_ec_m3 ~ CBH_m,
  "treat")

lm.cub.3 <- logo.linear(all_biomass, "VSMALIAN_av_ec_m3",
  VSMALIAN_av_ec_m3 ~ CBHH,
  "treat")

lm.cub.4 <- logo.linear(all_biomass, "VSMALIAN_av_ec_m3",
  VSMALIAN_av_ec_m3 ~ CBH2H,
  "treat")

lm.cub.5 <- logo.linear(all_biomass, "VSMALIAN_av_ec_m3",
  VSMALIAN_av_ec_m3 ~ CBHH2,
  "treat")

lm.cub.6 <- logo.log(all_biomass, "VSMALIAN_av_ec_m3",
  log(VSMALIAN_av_ec_m3) ~ log(HTOT_m),
  "treat")

lm.cub.7 <- logo.log(all_biomass, "VSMALIAN_av_ec_m3",
  log(VSMALIAN_av_ec_m3) ~ log(CBH_m),
  "treat")

lm.cub.8 <- logo.log(all_biomass, "VSMALIAN_av_ec_m3",
  log(VSMALIAN_av_ec_m3) ~ log(CBHH),
  "treat")

lm.cub.9 <- logo.log(all_biomass, "VSMALIAN_av_ec_m3",
  log(VSMALIAN_av_ec_m3) ~ log(CBH2H),
  "treat")

lm.cub.10 <- logo.log(all_biomass, "VSMALIAN_av_ec_m3",
  log(VSMALIAN_av_ec_m3) ~ log(CBHH2),
  "treat")


comp.cub.biom <- bind_rows(
  lm.cub.1$summary %>% mutate(Model = "H"),
  lm.cub.2$summary %>% mutate(Model = "CBH"),
  lm.cub.3$summary %>% mutate(Model = "CBH*H"),
  lm.cub.4$summary %>% mutate(Model = "CBH2*H"),
  lm.cub.5$summary %>% mutate(Model = "CBH*H2"),
  lm.cub.6$summary %>% mutate(Model = "H_log"),
  lm.cub.7$summary %>% mutate(Model = "CBH_log"),
  lm.cub.8$summary %>% mutate(Model = "CBH*H_log"),
  lm.cub.9$summary %>% mutate(Model = "CBH2*H_log"),
  lm.cub.10$summary %>% mutate(Model = "CBH*H2_log"))

comp.cub.biom <- comp.cub.biom %>%
  select(Model, everything())

param.cub.biom <- bind_rows(
  lm.cub.1$param %>% mutate(Model = "H"),
  lm.cub.2$param %>% mutate(Model = "CBH"),
  lm.cub.3$param %>% mutate(Model = "CBH*H"),
  lm.cub.4$param %>% mutate(Model = "CBH2*H"),
  lm.cub.5$param %>% mutate(Model = "CBH*H2"),
  lm.cub.6$param %>% mutate(Model = "H_log"),
  lm.cub.7$param %>% mutate(Model = "CBH_log"),
  lm.cub.8$param %>% mutate(Model = "CBH*H_log"),
  lm.cub.9$param %>% mutate(Model = "CBH2*H_log"),
  lm.cub.10$param %>% mutate(Model = "CBH*H2_log"))

param.cub.biom <- param.cub.biom %>%
  select(Model, everything())

#write.csv2(comp.cub.biom,"data_output/allometrie_cubage_comp.csv")
#write.csv2(param.cub.biom,"data_output/allometrie_cubage_param.csv")

```

```{r echo=FALSE, message=FALSE, warning=FALSE}
kable(comp.cub.biom %>% mutate(across(is.numeric, round, digits=2)),
      caption = table.caption("Performances des modèles pour le volume (64 arbres)"))%>% kable_styling(font_size = 12, bootstrap_options = "striped", full_width = T)

```

```{r echo=FALSE, message=FALSE, warning=FALSE}
kable(param.cub.biom %>% mutate(across(is.numeric, round, digits=2)),
      caption = table.caption("Paramètres des modèles pour le volume (64 arbres)"))%>% kable_styling(font_size = 12, bootstrap_options = "striped", full_width = T)

```

## Modelisation de la biomasse réelle à partir des dendrométriques (SANS LES ARBRES DRONES MANQUANT)

**Contexte**

Pour la modélisation drone, on passe de 64 arbres à 40 arbres du fait de
la non intégration d'une parcelle (21_PV, parcelle de 2 ans) dont les
arbres prélevés n'ont pas été cartographié, soit 16 arbres, et de 8
arbres des autres parcelles qui n'ont pas été retrouvé par sur les
images drones.

De plus, les mesures de circonférence (CBH) ne sont pas les même pour
les arbres de 2 ans (à 10 cm) que pour les autres traitements (mesure à
1m30)

Afin de rédiger un article cohérent, on reprend les relations
allométriques en retirant les 8 arbres manquant sur les parcelles
drones. Il s'agit des arbres suivant (age_ferti_classe) : 6_NF_8 ; 5_F_2
; 5_F_4 ; 4_NF_1 ; 4_NF_2 ; 4_F_1 ; 4_F_5 ; 4_F_6

On retire également les arbres des parcelles 2 ans

On calibre donc les modèles à afficher dans l'article (biomasse tronc et
biomasse totale), sur 40 arbres

```{r echo=FALSE, message=FALSE, warning=FALSE}

all_biomass = all_biomass %>% mutate(code = paste(age,ferti,classe,sep ="_"))

#all_biomass_wo = all_biomass %>% filter(!code %in% c("6_NF_8","5_F_2","5_F_4","4_NF_1","4_NF_2","4_F_1","4_F_5","4_F_6"), !age == 2)

all_biomass_wo = all_biomass %>% filter(drone_flight == "yes")

table(all_biomass_wo$age,all_biomass_wo$ferti)

```

Le choix entre modèles linéaire simple et log-transformé n'est pas
évident. On introduit le test de Shapiro Wilk (SW) pour test la
normalité des résiduelles en plus du test de KS. on introduit également
le test de Breusch-Pagan (BP) pour tester l'homoscédasticité

### **Estimation de la biomasse sèche totale des feuilles (40 arbres)**

```{r echo=FALSE, message=FALSE, warning=FALSE}

lm.f.biom.out.1 <- logo.linear(all_biomass_wo, "dry_allF_tot_kg",
  dry_allF_tot_kg ~ HTOT_m,
  "treat")
  
lm.f.biom.out.2 <- logo.linear(all_biomass_wo, "dry_allF_tot_kg",
  dry_allF_tot_kg ~ CBH_m,
  "treat")

lm.f.biom.out.3 <- logo.linear(all_biomass_wo, "dry_allF_tot_kg",
  dry_allF_tot_kg ~ CBHH,
  "treat")

lm.f.biom.out.4 <- logo.linear(all_biomass_wo, "dry_allF_tot_kg",
  dry_allF_tot_kg ~ CBH2H,
  "treat")

lm.f.biom.out.5 <- logo.linear(all_biomass_wo, "dry_allF_tot_kg",
  dry_allF_tot_kg ~ CBHH2,
  "treat")

lm.f.biom.out.6 <- logo.log(all_biomass_wo, "dry_allF_tot_kg",
  log(dry_allF_tot_kg) ~ log(HTOT_m),
  "treat")

lm.f.biom.out.7 <- logo.log(all_biomass_wo, "dry_allF_tot_kg",
  log(dry_allF_tot_kg) ~ log(CBH_m),
  "treat")

lm.f.biom.out.8 <- logo.log(all_biomass_wo, "dry_allF_tot_kg",
  log(dry_allF_tot_kg) ~ log(CBHH),
  "treat")

lm.f.biom.out.9 <- logo.log(all_biomass_wo, "dry_allF_tot_kg",
  log(dry_allF_tot_kg) ~ log(CBH2H),
  "treat")

lm.f.biom.out.10 <- logo.log(all_biomass_wo, "dry_allF_tot_kg",
  log(dry_allF_tot_kg) ~ log(CBHH2),
  "treat")


comp.f.biom.out <- bind_rows(
  lm.f.biom.out.1$summary %>% mutate(Model = "H"),
  lm.f.biom.out.2$summary %>% mutate(Model = "CBH"),
  lm.f.biom.out.3$summary %>% mutate(Model = "CBH*H"),
  lm.f.biom.out.4$summary %>% mutate(Model = "CBH2*H"),
  lm.f.biom.out.5$summary %>% mutate(Model = "CBH*H2"),
  lm.f.biom.out.6$summary %>% mutate(Model = "H_log"),
  lm.f.biom.out.7$summary %>% mutate(Model = "CBH_log"),
  lm.f.biom.out.8$summary %>% mutate(Model = "CBH*H_log"),
  lm.f.biom.out.9$summary %>% mutate(Model = "CBH2*H_log"),
  lm.f.biom.out.10$summary %>% mutate(Model = "CBH*H2_log"))

comp.f.biom.out <- comp.f.biom.out %>%
  select(Model, everything())

param.f.biom.out <- bind_rows(
  lm.f.biom.out.1$param %>% mutate(Model = "H"),
  lm.f.biom.out.2$param %>% mutate(Model = "CBH"),
  lm.f.biom.out.3$param %>% mutate(Model = "CBH*H"),
  lm.f.biom.out.4$param %>% mutate(Model = "CBH2*H"),
  lm.f.biom.out.5$param %>% mutate(Model = "CBH*H2"),
  lm.f.biom.out.6$param %>% mutate(Model = "H_log"),
  lm.f.biom.out.7$param %>% mutate(Model = "CBH_log"),
  lm.f.biom.out.8$param %>% mutate(Model = "CBH*H_log"),
  lm.f.biom.out.9$param %>% mutate(Model = "CBH2*H_log"),
  lm.f.biom.out.10$param %>% mutate(Model = "CBH*H2_log"))

param.f.biom.out <- param.f.biom %>%
  select(Model, everything())

#write.csv2(comp.f.biom.out,"data_output/allometrie_biomass_feuille_sansoutlier_comp.csv")
#write.csv2(param.f.biom.out,"data_output/allometrie_biomass_feuille_sansoutlier_param.csv")

```

```{r echo=FALSE, message=FALSE, warning=FALSE}
kable(comp.f.biom.out %>% mutate(across(is.numeric, round, digits=2)),
      caption = table.caption("Performances des modèles pour la biomasse des feuilles (40 arbres drone)"))%>% kable_styling(font_size = 12, bootstrap_options = "striped", full_width = T)

```

```{r echo=FALSE, message=FALSE, warning=FALSE}
kable(param.f.biom.out %>% mutate(across(is.numeric, round, digits=2)),
      caption = table.caption("Paramètres des modèles pour la biomasse des feuilles (40 arbres drone)"))%>% kable_styling(font_size = 12, bootstrap_options = "striped", full_width = T)

```

### **Estimation de la biomasse sèche totale des branches (40 arbres)**

```{r echo=FALSE, message=FALSE, warning=FALSE}

lm.b.biom.out.1 <- logo.linear(all_biomass_wo, "dry_Brviv_tot_kg",
  dry_Brviv_tot_kg ~ HTOT_m,
  "treat")
  
lm.b.biom.out.2 <- logo.linear(all_biomass_wo, "dry_Brviv_tot_kg",
  dry_Brviv_tot_kg ~ CBH_m,
  "treat")

lm.b.biom.out.3 <- logo.linear(all_biomass_wo, "dry_Brviv_tot_kg",
  dry_Brviv_tot_kg ~ CBHH,
  "treat")

lm.b.biom.out.4 <- logo.linear(all_biomass_wo, "dry_Brviv_tot_kg",
  dry_Brviv_tot_kg ~ CBH2H,
  "treat")

lm.b.biom.out.5 <- logo.linear(all_biomass_wo, "dry_Brviv_tot_kg",
  dry_Brviv_tot_kg ~ CBHH2,
  "treat")

lm.b.biom.out.6 <- logo.log(all_biomass_wo, "dry_Brviv_tot_kg",
  log(dry_Brviv_tot_kg) ~ log(HTOT_m),
  "treat")

lm.b.biom.out.7 <- logo.log(all_biomass_wo, "dry_Brviv_tot_kg",
  log(dry_Brviv_tot_kg) ~ log(CBH_m),
  "treat")

lm.b.biom.out.8 <- logo.log(all_biomass_wo, "dry_Brviv_tot_kg",
  log(dry_Brviv_tot_kg) ~ log(CBHH),
  "treat")

lm.b.biom.out.9 <- logo.log(all_biomass_wo, "dry_Brviv_tot_kg",
  log(dry_Brviv_tot_kg) ~ log(CBH2H),
  "treat")

lm.b.biom.out.10 <- logo.log(all_biomass_wo, "dry_Brviv_tot_kg",
  log(dry_Brviv_tot_kg) ~ log(CBHH2),
  "treat")


comp.b.biom.out <- bind_rows(
  lm.b.biom.out.1$summary %>% mutate(Model = "H"),
  lm.b.biom.out.2$summary %>% mutate(Model = "CBH"),
  lm.b.biom.out.3$summary %>% mutate(Model = "CBH*H"),
  lm.b.biom.out.4$summary %>% mutate(Model = "CBH2*H"),
  lm.b.biom.out.5$summary %>% mutate(Model = "CBH*H2"),
  lm.b.biom.out.6$summary %>% mutate(Model = "H_log"),
  lm.b.biom.out.7$summary %>% mutate(Model = "CBH_log"),
  lm.b.biom.out.8$summary %>% mutate(Model = "CBH*H_log"),
  lm.b.biom.out.9$summary %>% mutate(Model = "CBH2*H_log"),
  lm.b.biom.out.10$summary %>% mutate(Model = "CBH*H2_log"))

comp.b.biom.out <- comp.b.biom.out %>%
  select(Model, everything())

param.b.biom.out <- bind_rows(
  lm.b.biom.out.1$param %>% mutate(Model = "H"),
  lm.b.biom.out.2$param %>% mutate(Model = "CBH"),
  lm.b.biom.out.3$param %>% mutate(Model = "CBH*H"),
  lm.b.biom.out.4$param %>% mutate(Model = "CBH2*H"),
  lm.b.biom.out.5$param %>% mutate(Model = "CBH*H2"),
  lm.b.biom.out.6$param %>% mutate(Model = "H_log"),
  lm.b.biom.out.7$param %>% mutate(Model = "CBH_log"),
  lm.b.biom.out.8$param %>% mutate(Model = "CBH*H_log"),
  lm.b.biom.out.9$param %>% mutate(Model = "CBH2*H_log"),
  lm.b.biom.out.10$param %>% mutate(Model = "CBH*H2_log"))

param.b.biom.out <- param.b.biom.out %>%
  select(Model, everything())

#write.csv2(comp.b.biom.out,"data_output/allometrie_biomass_branche_sansoutlier_comp.csv")
#write.csv2(param.b.biom.out,"data_output/allometrie_biomass_branche_sousoutlier_param.csv")
  
```

```{r echo=FALSE, message=FALSE, warning=FALSE}
kable(comp.b.biom.out %>% mutate(across(is.numeric, round, digits=2)),
      caption = table.caption("Performances des modèles pour la biomasse des branches (40 arbres drone)"))%>% kable_styling(font_size = 12, bootstrap_options = "striped", full_width = T)

```

```{r echo=FALSE, message=FALSE, warning=FALSE}
kable(param.b.biom.out %>% mutate(across(is.numeric, round, digits=2)),
      caption = table.caption("Paramètres des modèles pour la biomasse des branches (40 arbres drone)"))%>% kable_styling(font_size = 12, bootstrap_options = "striped", full_width = T)

```

### **Estimation de la biomasse sèche totale des tronc (40 arbre)**

```{r echo=FALSE, message=FALSE, warning=FALSE}

lm.t.biom.out.1 <- logo.linear(all_biomass_wo, "dry_tronc_tot_kg",
  dry_tronc_tot_kg ~ HTOT_m,
  "treat")
  
lm.t.biom.out.2 <- logo.linear(all_biomass_wo, "dry_tronc_tot_kg",
  dry_tronc_tot_kg ~ CBH_m,
  "treat")

lm.t.biom.out.3 <- logo.linear(all_biomass_wo, "dry_tronc_tot_kg",
  dry_tronc_tot_kg ~ CBHH,
  "treat")

lm.t.biom.out.4 <- logo.linear(all_biomass_wo, "dry_tronc_tot_kg",
  dry_tronc_tot_kg ~ CBH2H,
  "treat")

lm.t.biom.out.5 <- logo.linear(all_biomass_wo, "dry_tronc_tot_kg",
  dry_tronc_tot_kg ~ CBHH2,
  "treat")

lm.t.biom.out.6 <- logo.log(all_biomass_wo, "dry_tronc_tot_kg",
  log(dry_tronc_tot_kg) ~ log(HTOT_m),
  "treat")

lm.t.biom.out.7 <- logo.log(all_biomass_wo, "dry_tronc_tot_kg",
  log(dry_tronc_tot_kg) ~ log(CBH_m),
  "treat")

lm.t.biom.out.8 <- logo.log(all_biomass_wo, "dry_tronc_tot_kg",
  log(dry_tronc_tot_kg) ~ log(CBHH),
  "treat")

lm.t.biom.out.9 <- logo.log(all_biomass_wo, "dry_tronc_tot_kg",
  log(dry_tronc_tot_kg) ~ log(CBH2H),
  "treat")

lm.t.biom.out.10 <- logo.log(all_biomass_wo, "dry_tronc_tot_kg",
  log(dry_tronc_tot_kg) ~ log(CBHH2),
  "treat")


comp.t.biom.out <- bind_rows(
  lm.t.biom.out.1$summary %>% mutate(Model = "H"),
  lm.t.biom.out.2$summary %>% mutate(Model = "CBH"),
  lm.t.biom.out.3$summary %>% mutate(Model = "CBH*H"),
  lm.t.biom.out.4$summary %>% mutate(Model = "CBH2*H"),
  lm.t.biom.out.5$summary %>% mutate(Model = "CBH*H2"),
  lm.t.biom.out.6$summary %>% mutate(Model = "H_log"),
  lm.t.biom.out.7$summary %>% mutate(Model = "CBH_log"),
  lm.t.biom.out.8$summary %>% mutate(Model = "CBH*H_log"),
  lm.t.biom.out.9$summary %>% mutate(Model = "CBH2*H_log"),
  lm.t.biom.out.10$summary %>% mutate(Model = "CBH*H2_log"))

comp.t.biom.out <- comp.t.biom.out %>%
  select(Model, everything())

param.t.biom.out <- bind_rows(
  lm.t.biom.out.1$param %>% mutate(Model = "H"),
  lm.t.biom.out.2$param %>% mutate(Model = "CBH"),
  lm.t.biom.out.3$param %>% mutate(Model = "CBH*H"),
  lm.t.biom.out.4$param %>% mutate(Model = "CBH2*H"),
  lm.t.biom.out.5$param %>% mutate(Model = "CBH*H2"),
  lm.t.biom.out.6$param %>% mutate(Model = "H_log"),
  lm.t.biom.out.7$param %>% mutate(Model = "CBH_log"),
  lm.t.biom.out.8$param %>% mutate(Model = "CBH*H_log"),
  lm.t.biom.out.9$param %>% mutate(Model = "CBH2*H_log"),
  lm.t.biom.out.10$param %>% mutate(Model = "CBH*H2_log"))

param.t.biom.out <- param.t.biom.out %>%
  select(Model, everything())

write.csv2(comp.t.biom.out,"data_output/allometrie_biomass_tronc_sansoutliers_comp.csv")
write.csv2(param.t.biom.out,"data_output/allometrie_biomass_tronc_sansoutliers_param.csv")
 
```

```{r echo=FALSE, message=FALSE, warning=FALSE}
kable(comp.t.biom.out %>% mutate(across(is.numeric, round, digits=2)),
      caption = table.caption("Performances des modèles pour la biomasse du tronc (40 arbres drone)"))%>% kable_styling(font_size = 12, bootstrap_options = "striped", full_width = T)

```

```{r echo=FALSE, message=FALSE, warning=FALSE}
kable(param.t.biom.out %>% mutate(across(is.numeric, round, digits=2)),
      caption = table.caption("Paramètres des modèles pour la biomasse du tronc (40 arbres drone)"))%>% kable_styling(font_size = 12, bootstrap_options = "striped", full_width = T)

```

Graphiques des résiduelles du modèle sur l'échelle log pour validation
du modèle : (uniquement pour les modèles log, plus performants)

```{r graph_res_tronc, echo=FALSE, message=FALSE, warning=FALSE}

# plot des residuelles
lm.t.biom.out.6.mod = lm(lm.t.biom.out.6$formula,all_biomass_wo)
lm.t.biom.out.7.mod = lm(lm.t.biom.out.7$formula,all_biomass_wo)
lm.t.biom.out.8.mod = lm(lm.t.biom.out.8$formula,all_biomass_wo)
lm.t.biom.out.9.mod = lm(lm.t.biom.out.9$formula,all_biomass_wo)
lm.t.biom.out.10.mod = lm(lm.t.biom.out.10$formula,all_biomass_wo)

gres.mod.tronc.out.6 <- ggplot()+
  geom_point(aes(predict(lm.t.biom.out.6.mod),residuals(lm.t.biom.out.6.mod)))+
  geom_abline(intercept = 0,slope = 0)

gres.mod.tronc.out.7 <- ggplot()+
  geom_point(aes(predict(lm.t.biom.out.7.mod),residuals(lm.t.biom.out.7.mod)))+
  geom_abline(intercept = 0,slope = 0)

gres.mod.tronc.out.8 <- ggplot()+
  geom_point(aes(predict(lm.t.biom.out.8.mod),residuals(lm.t.biom.out.8.mod)))+
  geom_abline(intercept = 0,slope = 0)

gres.mod.tronc.out.9 <- ggplot()+
  geom_point(aes(predict(lm.t.biom.out.9.mod),residuals(lm.t.biom.out.9.mod)))+
  geom_abline(intercept = 0,slope = 0)

gres.mod.tronc.out.10 <- ggplot()+
  geom_point(aes(predict(lm.t.biom.out.10.mod),residuals(lm.t.biom.out.10.mod)))+
  geom_abline(intercept = 0,slope = 0)

plot_grid(gres.mod.tronc.out.6,gres.mod.tronc.out.7,
          gres.mod.tronc.out.8,gres.mod.tronc.out.9,
          gres.mod.tronc.out.10,
          labels = c("H","CBH","CBHH","CBH²H","CBHH²"))

```

Graphique des prédictions (échelle de la variable à prédire) vs
résiduelle de prédiction (observée - prédite), pour illustrer les biais:

```{r graph_res, echo=FALSE, message=FALSE, warning=FALSE}
lm.t.biom.out.6.pred = exp(predict(lm.t.biom.out.6.mod)+
                             0.5*summary(lm.t.biom.out.6.mod)$sigma^2)
lm.t.biom.out.7.pred = exp(predict(lm.t.biom.out.7.mod)+
                             0.5*summary(lm.t.biom.out.7.mod)$sigma^2)
lm.t.biom.out.8.pred = exp(predict(lm.t.biom.out.8.mod)+
                             0.5*summary(lm.t.biom.out.8.mod)$sigma^2)
lm.t.biom.out.9.pred = exp(predict(lm.t.biom.out.9.mod)+
                             0.5*summary(lm.t.biom.out.9.mod)$sigma^2)
lm.t.biom.out.10.pred = exp(predict(lm.t.biom.out.10.mod)+
                             0.5*summary(lm.t.biom.out.10.mod)$sigma^2)


# plot des residuelles
gres.tronc.out.6 <- ggplot()+
  geom_point(aes(lm.t.biom.out.6.pred,
                 all_biomass_wo$dry_tronc_tot_kg - lm.t.biom.out.6.pred))+
  geom_abline(intercept = 0,slope = 0)+
  labs(y="residuals",x="predicted")

gres.tronc.out.7 <- ggplot()+
  geom_point(aes(lm.t.biom.out.7.pred,
                 all_biomass_wo$dry_tronc_tot_kg - lm.t.biom.out.7.pred))+
  geom_abline(intercept = 0,slope = 0)+
  labs(y="residuals",x="predicted")

gres.tronc.out.8 <- ggplot()+
  geom_point(aes(lm.t.biom.out.8.pred,
                 all_biomass_wo$dry_tronc_tot_kg - lm.t.biom.out.8.pred))+
  geom_abline(intercept = 0,slope = 0)+
  labs(y="residuals",x="predicted")

gres.tronc.out.9 <- ggplot()+
  geom_point(aes(lm.t.biom.out.9.pred,
                 all_biomass_wo$dry_tronc_tot_kg - lm.t.biom.out.9.pred))+
  geom_abline(intercept = 0,slope = 0)+
  labs(y="residuals",x="predicted")

gres.tronc.out.10 <- ggplot()+
  geom_point(aes(lm.t.biom.out.10.pred,
                 all_biomass_wo$dry_tronc_tot_kg - lm.t.biom.out.10.pred))+
  geom_abline(intercept = 0,slope = 0)+
  labs(y="residuals",x="predicted")


plot_grid(gres.tronc.out.6,gres.tronc.out.7,
          gres.tronc.out.8,gres.tronc.out.9,
          gres.tronc.out.10,
          labels = c("H","CBH","CBHH","CBH²H","CBHH²"))

```

### **Estimation de la biomasse sèche totale des arbres (40 arbre)**

```{r echo=FALSE, message=FALSE, warning=FALSE}

lm.tot.biom.out.1 <- logo.linear(all_biomass_wo, "dry_biom_tot_kg",
  dry_biom_tot_kg ~ HTOT_m,
  "treat")
  
lm.tot.biom.out.2 <- logo.linear(all_biomass_wo, "dry_biom_tot_kg",
  dry_biom_tot_kg ~ CBH_m,
  "treat")

lm.tot.biom.out.3 <- logo.linear(all_biomass_wo, "dry_biom_tot_kg",
  dry_biom_tot_kg ~ CBHH,
  "treat")

lm.tot.biom.out.4 <- logo.linear(all_biomass_wo, "dry_biom_tot_kg",
  dry_biom_tot_kg ~ CBH2H,
  "treat")

lm.tot.biom.out.5 <- logo.linear(all_biomass_wo, "dry_biom_tot_kg",
  dry_biom_tot_kg ~ CBHH2,
  "treat")

lm.tot.biom.out.6 <- logo.log(all_biomass_wo, "dry_biom_tot_kg",
  log(dry_biom_tot_kg) ~ log(HTOT_m),
  "treat")

lm.tot.biom.out.7 <- logo.log(all_biomass_wo, "dry_biom_tot_kg",
  log(dry_biom_tot_kg) ~ log(CBH_m),
  "treat")

lm.tot.biom.out.8 <- logo.log(all_biomass_wo, "dry_biom_tot_kg",
  log(dry_biom_tot_kg) ~ log(CBHH),
  "treat")

lm.tot.biom.out.9 <- logo.log(all_biomass_wo, "dry_biom_tot_kg",
  log(dry_biom_tot_kg) ~ log(CBH2H),
  "treat")

lm.tot.biom.out.10 <- logo.log(all_biomass_wo, "dry_biom_tot_kg",
  log(dry_biom_tot_kg) ~ log(CBHH2),
  "treat")


comp.tot.biom.out <- bind_rows(
  lm.tot.biom.out.1$summary %>% mutate(Model = "H"),
  lm.tot.biom.out.2$summary %>% mutate(Model = "CBH"),
  lm.tot.biom.out.3$summary %>% mutate(Model = "CBH*H"),
  lm.tot.biom.out.4$summary %>% mutate(Model = "CBH2*H"),
  lm.tot.biom.out.5$summary %>% mutate(Model = "CBH*H2"),
  lm.tot.biom.out.6$summary %>% mutate(Model = "H_log"),
  lm.tot.biom.out.7$summary %>% mutate(Model = "CBH_log"),
  lm.tot.biom.out.8$summary %>% mutate(Model = "CBH*H_log"),
  lm.tot.biom.out.9$summary %>% mutate(Model = "CBH2*H_log"),
  lm.tot.biom.out.10$summary %>% mutate(Model = "CBH*H2_log"))

comp.tot.biom.out <- comp.tot.biom.out %>%
  select(Model, everything())

param.tot.biom.out <- bind_rows(
  lm.tot.biom.out.1$param %>% mutate(Model = "H"),
  lm.tot.biom.out.2$param %>% mutate(Model = "CBH"),
  lm.tot.biom.out.3$param %>% mutate(Model = "CBH*H"),
  lm.tot.biom.out.4$param %>% mutate(Model = "CBH2*H"),
  lm.tot.biom.out.5$param %>% mutate(Model = "CBH*H2"),
  lm.tot.biom.out.6$param %>% mutate(Model = "H_log"),
  lm.tot.biom.out.7$param %>% mutate(Model = "CBH_log"),
  lm.tot.biom.out.8$param %>% mutate(Model = "CBH*H_log"),
  lm.tot.biom.out.9$param %>% mutate(Model = "CBH2*H_log"),
  lm.tot.biom.out.10$param %>% mutate(Model = "CBH*H2_log"))

param.tot.biom.out <- param.tot.biom.out %>%
  select(Model, everything())

write.csv2(comp.tot.biom.out,"data_output/allometrie_biomass_totale_sansoutliers_comp.csv")
write.csv2(param.tot.biom.out,"data_output/allometrie_biomass_totale_sansoutliers_param.csv")

```

```{r echo=FALSE, message=FALSE, warning=FALSE}
kable(comp.tot.biom.out %>% mutate(across(is.numeric, round, digits=2)),
      caption = table.caption("Performances des modèles pour la biomasse totale (40 arbres drone)"))%>% kable_styling(font_size = 12, bootstrap_options = "striped", full_width = T)

```

```{r echo=FALSE, message=FALSE, warning=FALSE}
kable(param.tot.biom.out %>% mutate(across(is.numeric, round, digits=2)),
      caption = table.caption("Paramètres des modèles pour la biomasse totale (40 arbres drone)"))%>% kable_styling(font_size = 12, bootstrap_options = "striped", full_width = T)

```

Graphiques des résiduelles du modèle sur l'échelle log pour validation
du modèle : (uniquement pour les modèles log, plus performants)

```{r graph_res_tot, echo=FALSE, message=FALSE, warning=FALSE}
lm.tot.biom.out.6.mod = lm(lm.tot.biom.out.6$formula,all_biomass_wo)
lm.tot.biom.out.7.mod = lm(lm.tot.biom.out.7$formula,all_biomass_wo)
lm.tot.biom.out.8.mod = lm(lm.tot.biom.out.8$formula,all_biomass_wo)
lm.tot.biom.out.9.mod = lm(lm.tot.biom.out.9$formula,all_biomass_wo)
lm.tot.biom.out.10.mod = lm(lm.tot.biom.out.10$formula,all_biomass_wo)


# plot des residuelles
gres.mod.tot.out.6 <- ggplot()+
  geom_point(aes(predict(lm.tot.biom.out.6.mod),residuals(lm.tot.biom.out.6.mod)))+
  geom_abline(intercept = 0,slope = 0)

gres.mod.tot.out.7 <- ggplot()+
  geom_point(aes(predict(lm.tot.biom.out.7.mod),residuals(lm.tot.biom.out.7.mod)))+
  geom_abline(intercept = 0,slope = 0)

gres.mod.tot.out.8 <- ggplot()+
  geom_point(aes(predict(lm.tot.biom.out.8.mod),residuals(lm.tot.biom.out.8.mod)))+
  geom_abline(intercept = 0,slope = 0)

gres.mod.tot.out.9 <- ggplot()+
  geom_point(aes(predict(lm.tot.biom.out.9.mod),residuals(lm.tot.biom.out.9.mod)))+
  geom_abline(intercept = 0,slope = 0)

gres.mod.tot.out.10 <- ggplot()+
  geom_point(aes(predict(lm.tot.biom.out.10.mod),residuals(lm.tot.biom.out.10.mod)))+
  geom_abline(intercept = 0,slope = 0)

plot_grid(gres.mod.tot.out.6,gres.mod.tot.out.7,
          gres.mod.tot.out.8,gres.mod.tot.out.9,
          gres.mod.tot.out.10,
          labels = c("H","CBH","CBHH","CBH²H","CBHH²"))

```

Graphique des prédictions (échelle de la variable à prédire) vs
résiduelle de prédiction (observée - prédite), pour illustrer les biais:

```{r echo=FALSE, message=FALSE, warning=FALSE}
lm.tot.biom.out.6.pred = exp(predict(lm.tot.biom.out.6.mod)+
                             0.5*summary(lm.tot.biom.out.6.mod)$sigma^2)
lm.tot.biom.out.7.pred = exp(predict(lm.tot.biom.out.7.mod)+
                             0.5*summary(lm.tot.biom.out.7.mod)$sigma^2)
lm.tot.biom.out.8.pred = exp(predict(lm.tot.biom.out.8.mod)+
                             0.5*summary(lm.tot.biom.out.8.mod)$sigma^2)
lm.tot.biom.out.9.pred = exp(predict(lm.tot.biom.out.9.mod)+
                             0.5*summary(lm.tot.biom.out.9.mod)$sigma^2)
lm.tot.biom.out.10.pred = exp(predict(lm.tot.biom.out.10.mod)+
                             0.5*summary(lm.tot.biom.out.10.mod)$sigma^2)

# plot des residuelles
gres.tot.out.6 <- ggplot()+
  geom_point(aes(lm.tot.biom.out.6.pred,
                 all_biomass_wo$dry_biom_tot_kg - lm.tot.biom.out.6.pred))+
  geom_abline(intercept = 0,slope = 0)+
  labs(y="residuals",x="predicted")

gres.tot.out.7 <- ggplot()+
  geom_point(aes(lm.tot.biom.out.7.pred,
                 all_biomass_wo$dry_biom_tot_kg - lm.tot.biom.out.7.pred))+
  geom_abline(intercept = 0,slope = 0)+
  labs(y="residuals",x="predicted")

gres.tot.out.8 <- ggplot()+
  geom_point(aes(lm.tot.biom.out.8.pred,
                 all_biomass_wo$dry_biom_tot_kg - lm.tot.biom.out.8.pred))+
  geom_abline(intercept = 0,slope = 0)+
  labs(y="residuals",x="predicted")

gres.tot.out.9 <- ggplot()+
  geom_point(aes(lm.tot.biom.out.9.pred,
                 all_biomass_wo$dry_biom_tot_kg - lm.tot.biom.out.9.pred))+
  geom_abline(intercept = 0,slope = 0)+
  labs(y="residuals",x="predicted")

gres.tot.out.10 <- ggplot()+
  geom_point(aes(lm.tot.biom.out.10.pred,
                 all_biomass_wo$dry_biom_tot_kg - lm.tot.biom.out.10.pred))+
  geom_abline(intercept = 0,slope = 0)+
  labs(y="residuals",x="predicted")


plot_grid(gres.tot.out.6,gres.tot.out.7,
          gres.tot.out.8,gres.tot.out.9,
          gres.tot.out.10,
          labels = c("H","CBH","CBHH","CBH²H","CBHH²"))

```

### **Estimation du volume des arbres (40 arbres)**

Pour le volume, les variables exprimée en m3 sont multiplées par 1000
pour eviter les trop faibles valeurs arrondies à 0. Il s'agit du biais
absolu, du MAE et RMSE et du paramètre a (pour les modèles log
seulement)

```{r echo=FALSE, message=FALSE, warning=FALSE}

lm.cub.out.1 <- logo.linear(all_biomass_wo, "VSMALIAN_av_ec_m3",
  VSMALIAN_av_ec_m3 ~ HTOT_m,
  "treat")
  
lm.cub.out.2 <- logo.linear(all_biomass_wo, "VSMALIAN_av_ec_m3",
  VSMALIAN_av_ec_m3 ~ CBH_m,
  "treat")

lm.cub.out.3 <- logo.linear(all_biomass_wo, "VSMALIAN_av_ec_m3",
  VSMALIAN_av_ec_m3 ~ CBHH,
  "treat")

lm.cub.out.4 <- logo.linear(all_biomass_wo, "VSMALIAN_av_ec_m3",
  VSMALIAN_av_ec_m3 ~ CBH2H,
  "treat")

lm.cub.out.5 <- logo.linear(all_biomass_wo, "VSMALIAN_av_ec_m3",
  VSMALIAN_av_ec_m3 ~ CBHH2,
  "treat")

lm.cub.out.6 <- logo.log(all_biomass_wo, "VSMALIAN_av_ec_m3",
  log(VSMALIAN_av_ec_m3) ~ log(HTOT_m),
  "treat")

lm.cub.out.7 <- logo.log(all_biomass_wo, "VSMALIAN_av_ec_m3",
  log(VSMALIAN_av_ec_m3) ~ log(CBH_m),
  "treat")

lm.cub.out.8 <- logo.log(all_biomass_wo, "VSMALIAN_av_ec_m3",
  log(VSMALIAN_av_ec_m3) ~ log(CBHH),
  "treat")

lm.cub.out.9 <- logo.log(all_biomass_wo, "VSMALIAN_av_ec_m3",
  log(VSMALIAN_av_ec_m3) ~ log(CBH2H),
  "treat")

lm.cub.out.10 <- logo.log(all_biomass_wo, "VSMALIAN_av_ec_m3",
  log(VSMALIAN_av_ec_m3) ~ log(CBHH2),
  "treat")


comp.cub.out <- bind_rows(
  lm.cub.out.1$summary %>% mutate(Model = "H"),
  lm.cub.out.2$summary %>% mutate(Model = "CBH"),
  lm.cub.out.3$summary %>% mutate(Model = "CBH*H"),
  lm.cub.out.4$summary %>% mutate(Model = "CBH2*H"),
  lm.cub.out.5$summary %>% mutate(Model = "CBH*H2"),
  lm.cub.out.6$summary %>% mutate(Model = "H_log"),
  lm.cub.out.7$summary %>% mutate(Model = "CBH_log"),
  lm.cub.out.8$summary %>% mutate(Model = "CBH*H_log"),
  lm.cub.out.9$summary %>% mutate(Model = "CBH2*H_log"),
  lm.cub.out.10$summary %>% mutate(Model = "CBH*H2_log"))

comp.cub.out <- comp.cub.out %>%
  select(Model, everything())

param.cub.out <- bind_rows(
  lm.cub.out.1$param %>% mutate(Model = "H"),
  lm.cub.out.2$param %>% mutate(Model = "CBH"),
  lm.cub.out.3$param %>% mutate(Model = "CBH*H"),
  lm.cub.out.4$param %>% mutate(Model = "CBH2*H"),
  lm.cub.out.5$param %>% mutate(Model = "CBH*H2"),
  lm.cub.out.6$param %>% mutate(Model = "H_log"),
  lm.cub.out.7$param %>% mutate(Model = "CBH_log"),
  lm.cub.out.8$param %>% mutate(Model = "CBH*H_log"),
  lm.cub.out.9$param %>% mutate(Model = "CBH2*H_log"),
  lm.cub.out.10$param %>% mutate(Model = "CBH*H2_log"))

param.cub.out <- param.cub.out %>%
  select(Model, everything())

write.csv2(comp.cub.out,"data_output/allometrie_cubage_sansoutliers_comp.csv")
write.csv2(param.cub.out,"data_output/allometrie_cubage_sansoutliers_param.csv")

```

```{r echo=FALSE, message=FALSE, warning=FALSE}
kable(comp.cub.out %>% mutate(across(is.numeric, round, digits=2)),
      caption = table.caption("Performances des modèles pour le volume (40 arbres drone)"))%>% kable_styling(font_size = 12, bootstrap_options = "striped", full_width = T)

```

```{r echo=FALSE, message=FALSE, warning=FALSE}
kable(param.cub.out %>% mutate(across(is.numeric, round, digits=2)),
      caption = table.caption("Paramètres des modèles pour le volume (40 arbres drone)"))%>% kable_styling(font_size = 12, bootstrap_options = "striped", full_width = T)

```

Graphiques des résiduelles du modèle sur l'échelle log pour validation
du modèle : (uniquement pour les modèles log, plus performants)

```{r , echo=FALSE, message=FALSE, warning=FALSE}
lm.cub.out.6.mod = lm(lm.cub.out.6$formula,all_biomass_wo)
lm.cub.out.7.mod = lm(lm.cub.out.7$formula,all_biomass_wo)
lm.cub.out.8.mod = lm(lm.cub.out.8$formula,all_biomass_wo)
lm.cub.out.9.mod = lm(lm.cub.out.9$formula,all_biomass_wo)
lm.cub.out.10.mod = lm(lm.cub.out.10$formula,all_biomass_wo)


# plot des residuelles
gres.mod.cub.out.6 <- ggplot()+
  geom_point(aes(predict(lm.cub.out.6.mod),residuals(lm.cub.out.6.mod)))+
  geom_abline(intercept = 0,slope = 0)

gres.mod.cub.out.7 <- ggplot()+
  geom_point(aes(predict(lm.cub.out.7.mod),residuals(lm.cub.out.7.mod)))+
  geom_abline(intercept = 0,slope = 0)

gres.mod.cub.out.8 <- ggplot()+
  geom_point(aes(predict(lm.cub.out.8.mod),residuals(lm.cub.out.8.mod)))+
  geom_abline(intercept = 0,slope = 0)

gres.mod.cub.out.9 <- ggplot()+
  geom_point(aes(predict(lm.cub.out.9.mod),residuals(lm.cub.out.9.mod)))+
  geom_abline(intercept = 0,slope = 0)

gres.mod.cub.out.10 <- ggplot()+
  geom_point(aes(predict(lm.cub.out.10.mod),residuals(lm.cub.out.10.mod)))+
  geom_abline(intercept = 0,slope = 0)

plot_grid(gres.mod.cub.out.6,gres.mod.cub.out.7,
          gres.mod.cub.out.8,gres.mod.cub.out.9,
          gres.mod.cub.out.10,
          labels = c("H","CBH","CBHH","CBH²H","CBHH²"))

```

Graphique des prédictions (échelle de la variable à prédire) vs
résiduelle de prédiction (observée - prédite), pour illustrer les biais:

```{r , echo=FALSE, message=FALSE, warning=FALSE}
lm.cub.out.6.pred = exp(predict(lm.cub.out.6.mod)+
                             0.5*summary(lm.cub.out.6.mod)$sigma^2)
lm.cub.out.7.pred = exp(predict(lm.cub.out.7.mod)+
                             0.5*summary(lm.cub.out.7.mod)$sigma^2)
lm.cub.out.8.pred = exp(predict(lm.cub.out.8.mod)+
                             0.5*summary(lm.cub.out.8.mod)$sigma^2)
lm.cub.out.9.pred = exp(predict(lm.cub.out.9.mod)+
                             0.5*summary(lm.cub.out.9.mod)$sigma^2)
lm.cub.out.10.pred = exp(predict(lm.cub.out.10.mod)+
                             0.5*summary(lm.cub.out.10.mod)$sigma^2)


# plot des residuelles
gres.cub.out.6 <- ggplot()+
  geom_point(aes(lm.cub.out.6.pred,
                 all_biomass_wo$VSMALIAN_av_ec_m3 - lm.cub.out.6.pred))+
  geom_abline(intercept = 0,slope = 0)+
  labs(y="residuals",x="predicted")


gres.cub.out.7 <- ggplot()+
  geom_point(aes(lm.cub.out.7.pred,
                 all_biomass_wo$VSMALIAN_av_ec_m3 - lm.cub.out.7.pred))+
  geom_abline(intercept = 0,slope = 0)+
  labs(y="residuals",x="predicted")


gres.cub.out.8 <- ggplot()+
  geom_point(aes(lm.cub.out.8.pred,
                 all_biomass_wo$VSMALIAN_av_ec_m3 - lm.cub.out.8.pred))+
  geom_abline(intercept = 0,slope = 0)+
  labs(y="residuals",x="predicted")

gres.cub.out.9 <- ggplot()+
  geom_point(aes(lm.cub.out.9.pred,
                 all_biomass_wo$VSMALIAN_av_ec_m3 - lm.cub.out.9.pred))+
  geom_abline(intercept = 0,slope = 0)+
  labs(y="residuals",x="predicted")

gres.cub.out.10 <- ggplot()+
  geom_point(aes(lm.cub.out.10.pred,
                 all_biomass_wo$VSMALIAN_av_ec_m3 - lm.cub.out.10.pred))+
  geom_abline(intercept = 0,slope = 0)+
  labs(y="residuals",x="predicted")


plot_grid(gres.cub.out.6,gres.cub.out.7,
          gres.cub.out.8,gres.cub.out.9,
          gres.cub.out.10,
          labels = c("H","CBH","CBHH","CBH²H","CBHH²"))

```

# Graphiques

graphiques des modèles (variable à estimer vs predicteur) à l'échelle
log pour le volume, biomasse tronc et biomasse totale

```{r fig1, echo=FALSE, message=FALSE, warning=FALSE}

theme_set(theme_cowplot(font_size=8))

lm.cub.out.9.pred.log = predict(lm.cub.out.9.mod)
lm.t.biom.out.9.pred.log = predict(lm.t.biom.out.9.mod)
lm.tot.biom.out.7.pred.log = predict(lm.tot.biom.out.7.mod)

all_biomass_wo_valid = all_biomass_wo %>% mutate(volume_pred_allo = lm.cub.out.9.pred,
                                                 volume_pred_allo_log = lm.cub.out.9.pred.log,
                                                 volume_resid_allo = residuals(lm.cub.out.9.mod),
                                                 trunk_pred_allo = lm.t.biom.out.9.pred,
                                                 trunk_pred_allo_log = lm.t.biom.out.9.pred.log,
                                                 trunk_resid_allo = residuals(lm.t.biom.out.9.mod),
                                                 tot_pred_allo = lm.tot.biom.out.7.pred,
                                                 tot_pred_allo_log = lm.tot.biom.out.7.pred.log,
                                                 tot_resid_allo = residuals(lm.tot.biom.out.7.mod) 
                                                 )

stats.text.allo.vol <- paste0(
  "Slope: ", round(coef(lm.cub.out.9.mod)[2],2), "\n",
  "Intercept: ", round(coef(lm.cub.out.9.mod)[1],2), "\n",
  "R² = ", round(summary(lm.cub.out.9.mod)$r.squared,2)
)

stats.text.allo.trunk.agb <- paste0(
  "Slope: ", round(coef(lm.t.biom.out.9.mod)[2],2), "\n",
  "Intercept: ", round(coef(lm.t.biom.out.9.mod)[1],2), "\n",
  "R² = ", round(summary(lm.t.biom.out.9.mod)$r.squared,2)
)

stats.text.allo.tot.agb <- paste0(
  "Slope: ", round(coef(lm.tot.biom.out.7.mod)[2],2), "\n",
  "Intercept: ", round(coef(lm.tot.biom.out.7.mod)[1],2), "\n",
  "R² = ", round(summary(lm.tot.biom.out.7.mod)$r.squared,2)
)

g.volume <- ggplot(all_biomass_wo,aes(log(CBH_m*HTOT_m),log(VSMALIAN_av_ec_m3)))+
  geom_point()+
  geom_smooth(method = "lm",se =F,color = "black")+
  annotate("text", 
           x = -Inf, y = Inf,  # Position en haut à gauche
           label = stats.text.allo.vol,
           hjust = -0.1,       # Ajustement horizontal
           vjust = 1.1,        # Ajustement vertical
           size = 3.5,
           color = "black",
           family = "mono",    # Police monospace pour l'alignement
           fontface = "bold") +
  #geom_text(x = 9, y = max(data_drone$hauteur.m), label = lm_eqn(data_drone), parse = TRUE, hjust = 1, vjust = 1)+
  theme_minimal()+ 
  theme (axis.line = element_line(colour = "black"),
         plot.title = element_text(size = 20),
         #plot.subtitle = element_text(size = 20),
         axis.title = element_text(size = 15),
         #axis.title.x = element_text(margin = margin(t = 0, r = 0, b = 0, l = 0)),
         axis.text = element_text(size = 10),
         axis.ticks.length = unit(0.25,"cm"),
         legend.position =  "none",
         legend.title = element_text(size = 20),
         legend.text = element_text(size = 15),
         legend.key.width = unit(1.5, "cm"))+
  labs(y = "ln(volume)",x = "ln(CBH x H)")

g.tronc <- ggplot(all_biomass_wo,aes(log(CBH_m*HTOT_m),log(dry_tronc_tot_kg)))+
  geom_point()+
  geom_smooth(method = "lm",se =F,color = "black")+
  annotate("text", 
           x = -Inf, y = Inf,  # Position en haut à gauche
           label = stats.text.allo.trunk.agb,
           hjust = -0.1,       # Ajustement horizontal
           vjust = 1.1,        # Ajustement vertical
           size = 3.5,
           color = "black",
           family = "mono",    # Police monospace pour l'alignement
           fontface = "bold") +
  #geom_text(x = 9, y = max(data_drone$hauteur.m), label = lm_eqn(data_drone), parse = TRUE, hjust = 1, vjust = 1)+
  theme_minimal()+ 
  theme (axis.line = element_line(colour = "black"),
         plot.title = element_text(size = 20),
         #plot.subtitle = element_text(size = 20),
         axis.title = element_text(size = 15),
         #axis.title.x = element_text(margin = margin(t = 0, r = 0, b = 0, l = 0)),
         axis.text = element_text(size = 10),
         axis.ticks.length = unit(0.25,"cm"),
         legend.position =  "none",
         legend.title = element_text(size = 20),
         legend.text = element_text(size = 15),
         legend.key.width = unit(1.5, "cm"))+
  labs(y = expression(ln (AGB["trunk"])),x = "ln(CBH x H)")


g.tot <- ggplot(all_biomass_wo,aes(log(CBH_m^2*HTOT_m),log(dry_biom_tot_kg)))+
  geom_point()+
  geom_smooth(method = "lm",se =F,color = "black")+
   annotate("text", 
           x = -Inf, y = Inf,  # Position en haut à gauche
           label = stats.text.allo.tot.agb,
           hjust = -0.1,       # Ajustement horizontal
           vjust = 1.1,        # Ajustement vertical
           size = 3.5,
           color = "black",
           family = "mono",    # Police monospace pour l'alignement
           fontface = "bold")+
  #geom_text(x = 9, y = max(data_drone$hauteur.m), label = lm_eqn(data_drone), parse = TRUE, hjust = 1, vjust = 1)+
  theme_minimal()+ 
  theme (axis.line = element_line(colour = "black"),
         plot.title = element_text(size = 20),
         #plot.subtitle = element_text(size = 20),
         axis.title = element_text(size = 15),
         #axis.title.x = element_text(margin = margin(t = 0, r = 0, b = 0, l = 0)),
         axis.text = element_text(size = 10),
         axis.ticks.length = unit(0.25,"cm"),
         legend.position =  "none",
         legend.title = element_text(size = 20),
         legend.text = element_text(size = 15),
         legend.key.width = unit(1.5, "cm"))+
  labs(y = expression(ln (AGB["total"])),x = "ln(CBH² x H)")



#svg("graph/graph_allo_cubage.svg")
#g.volume
#dev.off() 

#svg("graph/graph_allo_biomass_tronc.svg")
#g.tronc
#dev.off()

#svg("graph/graph_allo_biomass_tot.svg")
#g.tot
#dev.off()

#svg("graph/graph_all_allo_model.svg")
#plot_grid(g.volume,g.tronc,g.tot,
 #         labels = c("A","B","C"))
#dev.off()

plot_grid(g.volume,g.tronc,g.tot,
          labels = c("A","B","C"))  
```

graphiques des modèles (valeurs observées vs prédiction et résiduelles
vs. prédiction) pour le volume, biomasse tronc et biomasse totale

```{r echo=FALSE, message=FALSE, warning=FALSE}

stats.text.allo.vol.pred <- paste(
  "Bias = ", round(lm.cub.out.9$summary$Bias_abs_mean*1000,2), " (x 1000 m³)", "\n",
  "%Bias = ", round(lm.cub.out.9$summary$Bias_pct_mean,2)," %", "\n",
  "MAE = ", round(lm.cub.out.9$summary$MAE_mean*1000,2)," (x 1000 m³)",
  sep =""
)


g.volume.pred <- ggplot(all_biomass_wo_valid,aes(VSMALIAN_av_ec_m3,volume_pred_allo))+
  geom_point()+
  geom_smooth(method = "lm",se =F,color = "black")+
  geom_abline(intercept = 0,slope = 1,linetype = "dashed") +
  annotate("text", 
           x = -Inf, y = Inf,  # Position en haut à gauche
           label = stats.text.allo.vol.pred,
           hjust = -0.1,       # Ajustement horizontal
           vjust = 1.1,        # Ajustement vertical
           size = 2.5,
           color = "black",
           family = "mono")+
  theme_minimal()+ 
  theme (axis.line = element_line(colour = "black"),
         plot.title = element_text(size = 10),
         #plot.subtitle = element_text(size = 20),
         axis.title = element_text(size = 10),
         #axis.title.x = element_text(margin = margin(t = 0, r = 0, b = 0, l = 0)),
         axis.text = element_text(size = 7),
         axis.ticks.length = unit(0.25,"cm"),
         legend.position =  "none")+
  labs(y = expression(paste("Observed volume (",m^3,")",sep ="")),
       x = expression(paste("Predicted volume (",m^3,")",sep ="")),
       title = expression(paste("CBH² x H",sep ="")))

g.volume.pred.res <- ggplot(all_biomass_wo_valid,aes(volume_pred_allo_log,volume_resid_allo))+
  geom_point()+
  geom_abline(intercept = 0,slope = 0,linetype = "dashed") +
  theme_minimal()+ 
  theme (axis.line = element_line(colour = "black"),
         plot.title = element_text(size = 10),
         #plot.subtitle = element_text(size = 20),
         axis.title = element_text(size = 10),
         #axis.title.x = element_text(margin = margin(t = 0, r = 0, b = 0, l = 0)),
         axis.text = element_text(size = 7),
         axis.ticks.length = unit(0.25,"cm"),
         legend.position =  "none")+
  labs(x = expression(paste("Predicted volume (log scale)",sep ="")),
       y = expression(paste("Residuals (log scale)",sep ="")),
       title = expression(paste("CBH² x H",sep ="")))


stats.text.allo.trunk.pred <- paste(
  "Bias = ", round(lm.t.biom.out.9$summary$Bias_abs_mean,2), " kg", "\n",
  "%Bias = ", round(lm.t.biom.out.9$summary$Bias_pct_mean,2)," %", "\n",
  "MAE = ", round(lm.t.biom.out.9$summary$MAE_mean,2)," kg",
  sep =""
)

g.trunk.pred <- ggplot(all_biomass_wo_valid,aes(dry_tronc_tot_kg,trunk_pred_allo))+
  geom_point()+
  geom_smooth(method = "lm",se =F,color = "black")+
  geom_abline(intercept = 0,slope = 1,linetype = "dashed") +
  annotate("text", 
           x = -Inf, y = Inf,  # Position en haut à gauche
           label = stats.text.allo.trunk.pred,
           hjust = -0.1,       # Ajustement horizontal
           vjust = 1.1,        # Ajustement vertical
           size = 2.5,
           color = "black",
           family = "mono")+
  theme_minimal()+ 
  theme (axis.line = element_line(colour = "black"),
         plot.title = element_text(size = 10),
         #plot.subtitle = element_text(size = 20),
         axis.title = element_text(size = 10),
         #axis.title.x = element_text(margin = margin(t = 0, r = 0, b = 0, l = 0)),
         axis.text = element_text(size = 7),
         axis.ticks.length = unit(0.25,"cm"),
         legend.position =  "none")+
  labs(x = expression(paste("Predicted trunk AGB (kg)",sep ="")),
       y = expression(paste("Observed trunk AGB (kg)",sep ="")),
       title = expression(paste("CBH² x H",sep ="")))

g.trunk.pred.res <- ggplot(all_biomass_wo_valid,aes(trunk_pred_allo_log,trunk_resid_allo))+
  geom_point()+
  geom_abline(intercept = 0,slope = 0,linetype = "dashed") +
  theme_minimal()+ 
  theme (axis.line = element_line(colour = "black"),
         plot.title = element_text(size = 10),
         #plot.subtitle = element_text(size = 20),
         axis.title = element_text(size = 10),
         #axis.title.x = element_text(margin = margin(t = 0, r = 0, b = 0, l = 0)),
         axis.text = element_text(size = 7),
         axis.ticks.length = unit(0.25,"cm"),
         legend.position =  "none")+
  labs(x = expression(paste("Predicted trunk AGB (log scale)",sep ="")),
       y = expression(paste("Residuals (log scale)",sep ="")),
       title = expression(paste("CBH² x H",sep ="")))


stats.text.allo.tot.pred <- paste(
  "Bias = ", round(lm.tot.biom.out.7$summary$Bias_abs_mean,2), " kg", "\n",
  "%Bias = ", round(lm.tot.biom.out.7$summary$Bias_pct_mean,2)," %", "\n",
  "MAE = ", round(lm.tot.biom.out.7$summary$MAE_mean,2)," kg",
  sep =""
)


g.tot.pred <- ggplot(all_biomass_wo_valid,aes(dry_biom_tot_kg,tot_pred_allo))+
  geom_point()+
  geom_smooth(method = "lm",se =F,color = "black")+
  geom_abline(intercept = 0,slope = 1,linetype = "dashed") +
  annotate("text", 
           x = -Inf, y = Inf,  # Position en haut à gauche
           label = stats.text.allo.tot.pred,
           hjust = -0.1,       # Ajustement horizontal
           vjust = 1.1,        # Ajustement vertical
           size = 2.5,
           color = "black",
           family = "mono")+
  theme_minimal()+ 
  theme (axis.line = element_line(colour = "black"),
         plot.title = element_text(size = 10),
         #plot.subtitle = element_text(size = 20),
         axis.title = element_text(size = 10),
         #axis.title.x = element_text(margin = margin(t = 0, r = 0, b = 0, l = 0)),
         axis.text = element_text(size = 7),
         axis.ticks.length = unit(0.25,"cm"))+
  labs(x = expression(paste("Predicted total AGB (kg)",sep ="")),
       y = expression(paste("Observed total AGB (kg)",sep ="")),
       title = expression(paste("CBH",sep ="")))

g.tot.pred.res <- ggplot(all_biomass_wo_valid,aes(tot_pred_allo_log,tot_resid_allo))+
  geom_point()+
  geom_abline(intercept = 0,slope = 0,linetype = "dashed") +
  theme_minimal()+ 
  theme (axis.line = element_line(colour = "black"),
         plot.title = element_text(size = 10),
         #plot.subtitle = element_text(size = 20),
         axis.title = element_text(size = 10),
         #axis.title.x = element_text(margin = margin(t = 0, r = 0, b = 0, l = 0)),
         axis.text = element_text(size = 7),
         axis.ticks.length = unit(0.25,"cm"))+
  labs(x = expression(paste("Predicted total AGB (log scale)",sep ="")),
       y = expression(paste("Residuals (log scale)",sep ="")),
       title = expression(paste("CBH",sep ="")))



g.allo.pred.all = plot_grid(g.volume.pred,g.volume.pred.res,
                             g.trunk.pred,g.trunk.pred.res,
                             g.tot.pred,g.tot.pred.res,
                             labels = c("A","B","C","D","E","F"),
                             ncol = 2,nrow = 3,
                             align = "hv", axis = c("b","l"))

#EXPORT

ggplot2::ggsave('graph/graph_all_allo_model_pred.svg', g.allo.pred.all)
```

# Estimation biomasse à l'échelle de la parcelle

On utilie les données d'inventaire (des 6 parcelles) pour extrapoler les
biomasses et volume à l'aide des modèles allométriques. Pour ces
extrapolation on utilise les 40 arbres (retrait des 8 arbres manquants
et arbres 2 ans)

Pour la biomasse totale on utilise le modèle utilisant le log de CBH
Pour le volume et la biomasse du tronc on utilise le log de CBH² x H

Les modèles sont en log donc on utilise le facteur de correction.

Le nuage de point de la biomasse individuelle du tronc vs. la biomasse
totale permet de vérifier que les modèles ne donne pas des données
abherantes (ie : biomasse tronc \> biomasse totale)

Le script sauvegarde deux bases de données :

biomasse_plot_allo_pertree.csv : estimation pour chaque arbre de
l'inventaire biomasse_plot_allo_globale.csv : estimation pour chaque
arbre de l'inventaire puis aggrégée par parcelle (total et par hectare)

```{r echo=FALSE, message=FALSE, warning=FALSE}

# donnees d'inventaire parcelle

inventaire <- read.csv("data/inventory_data_20260305.csv", dec = ".", sep = ";")

# on ajoute la surface
surf.plot <- read.csv("data/info_plot_data_20260305.csv", dec = ".", sep = ";") %>% select(plot_code,age,ferti,treat,n_alltree,area_m2,area_ha,tree_inventory)

inventaire = inventaire %>% left_join(surf.plot)

# compute CBHH2
inventaire = inventaire %>% mutate(CBHH2 = CBH_m*(HTOT_m)^2) 

# modèle pour le volume : Ln(CBH2 x H) 
lm.cub.out.9.mod <- lm(log(VSMALIAN_av_ec_m3)~log(CBH2H), data=all_biomass_wo)

# modèle pour le biomasse tronc : Ln(CBH2 x H) 
lm.t.biom.out.9.mod <- lm(log(dry_tronc_tot_kg)~log(CBH2H), data=all_biomass_wo)

# modèle pour biomasse totale : Ln(CBH² x H) 
lm.tot.biom.out.7.mod <- lm(log(dry_biom_tot_kg)~log(CBH_m), data=all_biomass_wo)

inventaire$volume_tree = exp(predict(lm.cub.out.9.mod,inventaire)+
                               0.5*summary(lm.cub.out.9.mod)$sigma^2)
inventaire$biomasse_trunk_tree = exp(predict(lm.t.biom.out.9.mod,inventaire)+
                                       0.5*summary(lm.t.biom.out.9.mod)$sigma^2)
inventaire$biomasse_tot_tree = exp(predict(lm.tot.biom.out.7.mod,inventaire)+
                                     0.5*summary(lm.tot.biom.out.7.mod)$sigma^2)

summary(inventaire$volume_tree)
summary(inventaire$biomasse_trunk_tree)
summary(inventaire$biomasse_tot_tree)

inventaire = inventaire %>% mutate_each(funs(replace(., .<0, NA)))
summary(inventaire)

biomasse_parcelle = inventaire %>% 
  group_by(plot_code,treat) %>% 
  mutate(H_mean = mean(HTOT_m, na.rm =T),
         H_sd = sd(HTOT_m, na.rm =T),
         CBH_mean = round(mean(CBH_cm, na.rm =T),2),
         CBH_sd = round(sd(CBH_cm, na.rm =T),2),
         volume_tot = sum(volume_tree,na.rm=T),
         volume_ha = sum(volume_tree,na.rm =T)/area_ha,
         biomass_trunk_plot = sum(biomasse_trunk_tree),
         biomass_trunk_tha = sum(biomasse_trunk_tree)/ (area_ha*1000),
         biomass_tot_plot = sum(biomasse_tot_tree),
         biomass_tot_tha = sum(biomasse_tot_tree) / (area_ha*1000))

ggplot(inventaire,aes(biomasse_trunk_tree,biomasse_tot_tree))+
  geom_point()+
  geom_abline()

biomasse_parcelle = biomasse_parcelle %>% select(plot_code,year,age,ferti,treat,n_alltree,tree_inventory,
                                                 area_ha,H_mean,H_sd,CBH_mean, CBH_sd, 
                                                 volume_tot,volume_ha,
                                                 biomass_trunk_plot, biomass_trunk_tha,
                                                 biomass_tot_plot,biomass_tot_tha) %>% unique()


kable(biomasse_parcelle,caption = table.caption("Estimation des biomasses et volume totaux à l'échelle des parcelles avec eq allométriques"))%>% kable_styling(font_size = 12, bootstrap_options = "striped", full_width = T)

write.csv2(biomasse_parcelle,"data_output/biomasse_plot_allo_globale.csv",row.names = FALSE)
write.csv2(inventaire,"data_output/biomasse_plot_allo_pertree.csv",row.names = FALSE)

```
