---
title: "Relation allométrique globale DIABE"
author: "J. Sarron"
date: "`r format(Sys.time(), '%d/%m/%Y %H:%M:%S')`"
colorlinks: true
output:
  html_document:
    df_print: kable
    toc: true
    toc_depth: 4
    toc_float: true
    number_sections: TRUE
    code_folding: show
    fig_caption: yes
  pdf_document:
    df_print: kable
    toc: true
    toc_depth: 4
    number_sections: TRUE
urlcolor: blue
---

Test git 

# Introduction

L'objectif de ce travail est de construire une relation allométrique pour les biomasses chaque compartiement et le volume (cubage) à partir des données de thèse de Iavantsoa Ramanandraibe (projet DIABE) et sans considérer les traitements âge et fertilisation (NF et F).

Au total, 5 variables sont à estimer et correspondent aux variables mesurées sur le terrain par destruction : 
Les 4 variables de biomasses : 

- dry_allF_tot_kg : biomasse sèche totale des feuilles en kg
- dry_Brviv_tot_kg: biomasse sèche totale des branches vivantes en kg
- dry_tronc_tot_kg:  biomasse sèche totale des tronc en kg
- dry_biom_tot_kg:  biomasse sèche totale en kg

Une variable de volume : 

 - VSMALIAN_av_ec_m3 : volume du tronc avec écorce, en m3
 
Pour chaque variable, 10 variables sont utilisées en utilisant différents prédicteurs calculés à partir de la hauteur totale de l'arbre (HTOT) et la circonférence du tronc à hauteur de poitrine (CBH) : HTOT, CBH, CBHxH, CBH²xH, CBHxH² et leur transformation log

Pour les relations allométriques nécessitant une transformation log, on utilise le facteur de correction de Basckerville (CF) qui est basé sur l'estimateur REML (Residual maximum likelihood) de la variance, soit  la formuler du Residual Standard Error (RSE) du modèle égal à RSS/m où RSS est le Residual Sum of Square (somme des résidus au carré) et m le degré de liberté des résiduelles. 

La formule de CF-REML est : exp (0.5*RSE²).

Pour chaque modèle, on utilise les indicateurs suivant : Biais, Biais(%), MAE, MAPE, RMSE, NRMSE, R² et AIC. La normalité des résiduelles est évaluer avec le test de KS (Kolmogorov Smirnov)

```{r echo=FALSE, message=FALSE, warning=FALSE}

# Modélisation de la hauteur des arbres

suppressPackageStartupMessages(library(plotly))
suppressPackageStartupMessages(library(tidyverse))
suppressPackageStartupMessages(library(corrplot))
suppressPackageStartupMessages(library(MLmetrics))
suppressPackageStartupMessages(library(Metrics))
suppressPackageStartupMessages(library(knitr))
suppressPackageStartupMessages(library(autoNumCaptions))
suppressPackageStartupMessages(library(kableExtra))
suppressPackageStartupMessages(library(readxl))
suppressPackageStartupMessages(library(DHARMa))
suppressPackageStartupMessages(library(cowplot))
suppressPackageStartupMessages(library(lmtest))

all_biomass <- read_excel("./all_data_biom_inventaire.xlsx", 
                          sheet = "all_biomass")

all_biomass = all_biomass %>% mutate(dry_biom_tot_kg = dry_allF_tot_kg+dry_Brviv_tot_kg+dry_tronc_tot_kg,
                                     CBHH2 = CBH_m*(HTOT_m)^2,
                                     classe = as.character(classe)) 

data_volume = read_excel("./cubages_arbres.xlsx","cub avec ec") %>% 
  select(age,ferti,classe,VSMALIAN_av_ec_m3) %>% 
  mutate(classe = as.character(classe))

all_biomass = all_biomass %>% left_join(data_volume)
```


# Relations allométriques pour la biomasse

## Corrélation entre variable biomasse et H (heuteur) et CBH (circonférence à hauteur de poitrine) et les combinaisons de ces variables

On calcule la matrice des corrélations (2 à 2) entre les variables drone, la hauteur et les 3 variables mesurées sur le terrain


```{r echo=FALSE, message=FALSE, warning=FALSE}

m.data.biom = all_biomass %>% select(HTOT_m, CBH_m, CBHH, CBH2H,
                                     CBHH2,
                                     dry_allF_tot_kg,dry_Brviv_tot_kg,
                                     dry_tronc_tot_kg,dry_biom_tot_kg,
                                     VSMALIAN_av_ec_m3)

cor.biom.all = cor(m.data.biom)  
corrplot(cor.biom.all, type = "upper",method = "number")
  
```
    

## Modelisation de la biomasse réelle à partir des dendrométriques (incluant tous les arbres collectés)

Cette première modélisation calibre des modèles à partir des données de biomassse de tous les arbres collectés, ce qui inclu donc les arbres qui n'ont pas été cartographiés par drone (soit 24 arbres sur les 64)

### **Estimation de la biomasse sèche totale des feuilles**

```{r eval=FALSE, message=FALSE, warning=FALSE}

lm.f.biom.1 <- lm(dry_allF_tot_kg ~ HTOT_m, data=all_biomass)
lm.f.biom.2 <- lm(dry_allF_tot_kg ~ CBH_m, data=all_biomass)
lm.f.biom.3 <- lm(dry_allF_tot_kg ~ CBHH, data=all_biomass)
lm.f.biom.4 <- lm(dry_allF_tot_kg ~ CBH2H, data=all_biomass)
lm.f.biom.5 <- lm(dry_allF_tot_kg ~ CBHH2,data = all_biomass)

lm.f.biom.6 <- lm(log(dry_allF_tot_kg)~log(HTOT_m), data=all_biomass)
lm.f.biom.7 <- lm(log(dry_allF_tot_kg)~log(CBH_m), data=all_biomass)
lm.f.biom.8 <- lm(log(dry_allF_tot_kg)~log(CBHH), data=all_biomass)
lm.f.biom.9 <- lm(log(dry_allF_tot_kg)~log(CBH2H), data=all_biomass)
lm.f.biom.10 <- lm(log(dry_allF_tot_kg)~log(CBHH2), data=all_biomass)

list.lm.feuille.biom <- list(lm.f.biom.1, lm.f.biom.2, lm.f.biom.3, lm.f.biom.4, lm.f.biom.5, lm.f.biom.6, lm.f.biom.7, lm.f.biom.8,lm.f.biom.9,lm.f.biom.10)

pred.f.biom.1 <- predict(lm.f.biom.1)
pred.f.biom.2 <- predict(lm.f.biom.2)
pred.f.biom.3 <- predict(lm.f.biom.3)
pred.f.biom.4 <- predict(lm.f.biom.4)
pred.f.biom.5 <- predict(lm.f.biom.5)

pred.f.biom.6 <- exp(predict(lm.f.biom.6)+0.5*summary(lm.f.biom.6)$sigma^2)
pred.f.biom.7 <- exp(predict(lm.f.biom.7)+0.5*summary(lm.f.biom.7)$sigma^2)
pred.f.biom.8 <- exp(predict(lm.f.biom.8)+0.5*summary(lm.f.biom.8)$sigma^2)
pred.f.biom.9 <- exp(predict(lm.f.biom.9)+0.5*summary(lm.f.biom.9)$sigma^2)
pred.f.biom.10 <- exp(predict(lm.f.biom.10)+0.5*summary(lm.f.biom.10)$sigma^2)

list.pred.feuille.biom <- list(pred.f.biom.1, pred.f.biom.2, pred.f.biom.3, pred.f.biom.4, pred.f.biom.5, pred.f.biom.6, pred.f.biom.7, pred.f.biom.8, pred.f.biom.9, pred.f.biom.10)

nb_model <- length(list.pred.feuille.biom)
nb_values <- length(list.pred.feuille.biom[[1]])

bias.abs.vec.f <- c()
bias.rel.vec.f <- c()
MAPE.vec.f <- c()
MAE.vec.f <- c()
NRMSE.vec.f <- c()
RMSE.vec.f <- c()
r2.vec.f <- c()
AIC.vec.f <- c()
ks.test.vec.f <- c()
sw.test.vec.f <- c()
bp.test.vec.f <- c()
a.vec.f <- c()
b.vec.f <- c()
cf.vec.f <- c()

variables <- c("HTOT", "CBH", "CBHxH", "CBH2xH", "CBHxH2",
               "HTOT.log", "CBH.log", "CBHxH.log", "CBH2xH.log","CBHxH2.log")

for (i in 1:nb_model){
  bias.abs.vec.f[i] <- round(mean(unlist(list.pred.feuille.biom[i]) - all_biomass$dry_allF_tot_kg),2)
  bias.rel.vec.f[i] <- round(mean((unlist(list.pred.feuille.biom[i]) - all_biomass$dry_allF_tot_kg) /
                                        all_biomass$dry_allF_tot_kg)*100,2)
  MAPE.vec.f[i] <- round(mape(all_biomass$dry_allF_tot_kg, unlist(list.pred.feuille.biom[i]))*100,2)
  MAE.vec.f[i] <- round(mae(all_biomass$dry_allF_tot_kg, unlist(list.pred.feuille.biom[i])), 2)
  RMSE.vec.f[i] <- round(rmse(all_biomass$dry_allF_tot_kg, unlist(list.pred.feuille.biom[i])), 2)
  r2.vec.f[i] <- round(summary(list.lm.feuille.biom[[i]])$adj.r.squared,2)
  AIC.vec.f[i]<- round(AIC(list.lm.feuille.biom[[i]]),2)
  NRMSE.vec.f[i] <- round(100*rmse(all_biomass$dry_allF_tot_kg, unlist(list.pred.feuille.biom[i]))
                          /mean(all_biomass$dry_allF_tot_kg), 2)
  ks.test.vec.f[i] = round(testUniformity((simulateResiduals(list.lm.feuille.biom[[i]])),plot =F)$p.value,2)
  sw.test.vec.f[i] = round(shapiro.test(residuals(list.lm.feuille.biom[[i]]))$p.value,2)
  bp.test.vec.f[i] = round(bptest(list.lm.feuille.biom[[i]])$p.value,2)
  a.vec.f[i] <- round(list.lm.feuille.biom[[i]]$coefficients[1],2)
  b.vec.f[i] <- round(list.lm.feuille.biom[[i]]$coefficients[2],2)
  
  if(grepl("log", variables[i])){
    a.vec.f[i] <- round(exp(list.lm.feuille.biom[[i]]$coefficients[1]),2)
    cf.vec.f[i] <- round(exp(0.5*summary(list.lm.feuille.biom[[i]])$sigma^2),2)
  }
}

df.results.feuille.biom <- data.frame("Model" = 1:nb_model, "Variable" = variables, 
                                    "bias_abs" = bias.abs.vec.f, "bias_rel" = bias.rel.vec.f, 
                                    "MAE" = MAE.vec.f, "MAPE" = MAPE.vec.f, 
                                    "RMSE" = RMSE.vec.f, "NRMSE" = NRMSE.vec.f, 
                                    "r2" = r2.vec.f,"AIC" = AIC.vec.f,
                                    "KS" = ks.test.vec.f, "SW" = sw.test.vec.f,
                                    "BP" = bp.test.vec.f,
                                    "a" = a.vec.f, "b" = b.vec.f, 
                                    "CF" = cf.vec.f)



# write.csv2(df.results.feuille.biom,"allometrie_biomass_feuille.csv")

kable(df.results.feuille.biom,caption = table.caption("Performances des modèles pour la biomasse des feuilles (64 arbres)"))%>% kable_styling(font_size = 12, bootstrap_options = "striped", full_width = T)


```


### **Estimation de la biomasse sèche totale des branches**

```{r echo=FALSE, message=FALSE, warning=FALSE}

lm.b.biom.1 <- lm(dry_Brviv_tot_kg ~ HTOT_m, data=all_biomass)
lm.b.biom.2 <- lm(dry_Brviv_tot_kg ~ CBH_m, data=all_biomass)
lm.b.biom.3 <- lm(dry_Brviv_tot_kg ~ CBHH, data=all_biomass)
lm.b.biom.4 <- lm(dry_Brviv_tot_kg ~ CBH2H, data=all_biomass)
lm.b.biom.5 <- lm(dry_Brviv_tot_kg ~ CBHH2, data=all_biomass)

lm.b.biom.6 <- lm(log(dry_Brviv_tot_kg)~log(HTOT_m), data=all_biomass)
lm.b.biom.7 <- lm(log(dry_Brviv_tot_kg)~log(CBH_m), data=all_biomass)
lm.b.biom.8 <- lm(log(dry_Brviv_tot_kg)~log(CBHH), data=all_biomass)
lm.b.biom.9 <- lm(log(dry_Brviv_tot_kg)~log(CBH2H), data=all_biomass)
lm.b.biom.10 <- lm(log(dry_Brviv_tot_kg)~log(CBHH2), data=all_biomass)

list.lm.branche.biom <- list(lm.b.biom.1, lm.b.biom.2, lm.b.biom.3, lm.b.biom.4, lm.b.biom.5, lm.b.biom.6, lm.b.biom.7, lm.b.biom.8, lm.b.biom.9, lm.b.biom.10)

pred.b.biom.1 <- predict(lm.b.biom.1)
pred.b.biom.2 <- predict(lm.b.biom.2)
pred.b.biom.3 <- predict(lm.b.biom.3)
pred.b.biom.4 <- predict(lm.b.biom.4)
pred.b.biom.5 <- predict(lm.b.biom.5)

pred.b.biom.6 <- exp(predict(lm.b.biom.6)+0.5*summary(lm.b.biom.6)$sigma^2)
pred.b.biom.7 <- exp(predict(lm.b.biom.7)+0.5*summary(lm.b.biom.7)$sigma^2)
pred.b.biom.8 <- exp(predict(lm.b.biom.8)+0.5*summary(lm.b.biom.8)$sigma^2)
pred.b.biom.9 <- exp(predict(lm.b.biom.9)+0.5*summary(lm.b.biom.9)$sigma^2)
pred.b.biom.10 <- exp(predict(lm.b.biom.10)+0.5*summary(lm.b.biom.10)$sigma^2)

list.pred.branche.biom <- list(pred.b.biom.1, pred.b.biom.2, pred.b.biom.3, pred.b.biom.4, pred.b.biom.5, pred.b.biom.6, pred.b.biom.7, pred.b.biom.8, pred.b.biom.9, pred.b.biom.10)

nb_model <- length(list.lm.branche.biom)
nb_values <- length(list.lm.branche.biom[[1]])


bias.abs.vec.b <- c()
bias.rel.vec.b <- c()
MAPE.vec.b <- c()
MAE.vec.b <- c()
NRMSE.vec.b <- c()
RMSE.vec.b <- c()
r2.vec.b <- c()
AIC.vec.b <- c()
ks.test.vec.b <- c()
sw.test.vec.b <- c()
bp.test.vec.b <- c()
a.vec.b <- c()
b.vec.b <- c()
cf.vec.b <- c()

for (i in 1:nb_model){
  bias.abs.vec.b[i] <- round(mean(unlist(list.pred.branche.biom[i]) - all_biomass$dry_Brviv_tot_kg),2)
  bias.rel.vec.b[i] <- round(mean((unlist(list.pred.branche.biom[i]) - all_biomass$dry_Brviv_tot_kg) /
                                        all_biomass$dry_Brviv_tot_kg)*100,2)
  MAPE.vec.b[i] <- round(mape(all_biomass$dry_Brviv_tot_kg, unlist(list.pred.branche.biom[i]))*100,2)
  MAE.vec.b[i] <- round(mae(all_biomass$dry_Brviv_tot_kg, unlist(list.pred.branche.biom[i])), 2)
  RMSE.vec.b[i] <- round(rmse(all_biomass$dry_Brviv_tot_kg, unlist(list.pred.branche.biom[i])), 2)
  r2.vec.b[i] <- round(summary(list.lm.branche.biom[[i]])$adj.r.squared,2)
  AIC.vec.b[i]<- round(AIC(list.lm.branche.biom[[i]]),2)
  NRMSE.vec.b[i] <- round(100*rmse(all_biomass$dry_Brviv_tot_kg, unlist(list.pred.branche.biom[i]))
                          /mean(all_biomass$dry_Brviv_tot_kg), 2)
  ks.test.vec.b[i] = round(testUniformity((simulateResiduals(list.lm.branche.biom[[i]])),plot =F)$p.value,2)
  sw.test.vec.b[i] = round(shapiro.test(residuals(list.lm.branche.biom[[i]]))$p.value,2)
  bp.test.vec.b[i] = round(bptest(list.lm.branche.biom[[i]])$p.value,2)
  a.vec.b[i] <- round(list.lm.branche.biom[[i]]$coefficients[1],2)
  b.vec.b[i] <- round(list.lm.branche.biom[[i]]$coefficients[2],2)
  
  if(grepl("log", variables[i])){
    a.vec.b[i] <- round(exp(list.lm.branche.biom[[i]]$coefficients[1]),2)
    cf.vec.b[i] <- round(exp(0.5*summary(list.lm.branche.biom[[i]])$sigma^2),2)
  }
}

df.results.branche.biom <- data.frame("Model" = 1:nb_model, "Variable" = variables, 
                                    "bias_abs" = bias.abs.vec.b, "bias_rel" = bias.rel.vec.b, 
                                    "MAE" = MAE.vec.b, "MAPE" = MAPE.vec.b, 
                                    "RMSE" = RMSE.vec.b, "NRMSE" = NRMSE.vec.b, 
                                    "r2" = r2.vec.b,"AIC" = AIC.vec.b,
                                    "KS" = ks.test.vec.b, "SW" = sw.test.vec.b,
                                    "BP" = bp.test.vec.b,
                                    "a" = a.vec.b, "b" = b.vec.b, 
                                    "CF" = cf.vec.b)

# write.csv2(df.results.branche.biom,"allometrie_biomass_branche.csv")

kable(df.results.branche.biom,caption = table.caption("Performances des modèles pour la biomasse des branches (64 arbres)"))%>% kable_styling(font_size = 12, bootstrap_options = "striped", full_width = T)
  
```

  
### **Estimation de la biomasse sèche totale des tronc**

```{r echo=FALSE, message=FALSE, warning=FALSE}

lm.t.biom.1 <- lm(dry_tronc_tot_kg ~ HTOT_m, data=all_biomass)
lm.t.biom.2 <- lm(dry_tronc_tot_kg ~ CBH_m, data=all_biomass)
lm.t.biom.3 <- lm(dry_tronc_tot_kg ~ CBHH, data=all_biomass)
lm.t.biom.4 <- lm(dry_tronc_tot_kg ~ CBH2H, data=all_biomass)
lm.t.biom.5 <- lm(dry_tronc_tot_kg ~ CBHH2, data=all_biomass)

lm.t.biom.6 <- lm(log(dry_tronc_tot_kg)~log(HTOT_m), data=all_biomass)
lm.t.biom.7 <- lm(log(dry_tronc_tot_kg)~log(CBH_m), data=all_biomass)
lm.t.biom.8 <- lm(log(dry_tronc_tot_kg)~log(CBHH), data=all_biomass)
lm.t.biom.9 <- lm(log(dry_tronc_tot_kg)~log(CBH2H), data=all_biomass)
lm.t.biom.10 <- lm(log(dry_tronc_tot_kg) ~ log(CBHH2), data=all_biomass)

list.lm.tronc.biom <- list(lm.t.biom.1, lm.t.biom.2, lm.t.biom.3, lm.t.biom.4, lm.t.biom.5, lm.t.biom.6, lm.t.biom.7, lm.t.biom.8, lm.t.biom.9, lm.t.biom.10)

pred.t.biom.1 <- predict(lm.t.biom.1)
pred.t.biom.2 <- predict(lm.t.biom.2)
pred.t.biom.3 <- predict(lm.t.biom.3)
pred.t.biom.4 <- predict(lm.t.biom.4)
pred.t.biom.5 <- predict(lm.t.biom.5)

pred.t.biom.6 <- exp(predict(lm.t.biom.6)+0.5*summary(lm.t.biom.6)$sigma^2)
pred.t.biom.7 <- exp(predict(lm.t.biom.7)+0.5*summary(lm.t.biom.7)$sigma^2)
pred.t.biom.8 <- exp(predict(lm.t.biom.8)+0.5*summary(lm.t.biom.8)$sigma^2)
pred.t.biom.9 <- exp(predict(lm.t.biom.9)+0.5*summary(lm.t.biom.9)$sigma^2)
pred.t.biom.10 <- exp(predict(lm.t.biom.10)+0.5*summary(lm.t.biom.10)$sigma^2)

list.pred.tronc.biom <- list(pred.t.biom.1, pred.t.biom.2, pred.t.biom.3, pred.t.biom.4, pred.t.biom.5, pred.t.biom.6, pred.t.biom.7, pred.t.biom.8, pred.t.biom.9, pred.t.biom.10)

nb_model <- length(list.lm.tronc.biom)
nb_values <- length(list.lm.tronc.biom[[1]])

bias.abs.vec.t <- c()
bias.rel.vec.t <- c()
MAPE.vec.t <- c()
MAE.vec.t <- c()
NRMSE.vec.t <- c()
RMSE.vec.t <- c()
r2.vec.t <- c()
AIC.vec.t <- c()
ks.test.vec.t <- c()
sw.test.vec.t <- c()
bp.test.vec.t <- c()
a.vec.t <- c()
b.vec.t <- c()
cf.vec.t <- c()

for (i in 1:nb_model){
  bias.abs.vec.t[i] <- round(mean(unlist(list.pred.tronc.biom[i]) - all_biomass$dry_tronc_tot_kg),2)
  bias.rel.vec.t[i] <- round(mean((unlist(list.pred.tronc.biom[i]) - all_biomass$dry_tronc_tot_kg) /
                                        all_biomass$dry_tronc_tot_kg)*100,2)
  MAPE.vec.t[i] <- round(mape(all_biomass$dry_tronc_tot_kg, unlist(list.pred.tronc.biom[i]))*100,2)
  MAE.vec.t[i] <- round(mae(all_biomass$dry_tronc_tot_kg, unlist(list.pred.tronc.biom[i])), 2)
  RMSE.vec.t[i] <- round(rmse(all_biomass$dry_tronc_tot_kg, unlist(list.pred.tronc.biom[i])), 2)
  r2.vec.t[i] <- round(summary(list.lm.tronc.biom[[i]])$adj.r.squared,2)
  AIC.vec.t[i]<- round(AIC(list.lm.tronc.biom[[i]]),2)
  NRMSE.vec.t[i] <- round(100*rmse(all_biomass$dry_tronc_tot_kg, unlist(list.pred.tronc.biom[i]))
                          /mean(all_biomass$dry_tronc_tot_kg), 2)
  ks.test.vec.t[i] = round(testUniformity((simulateResiduals(list.lm.tronc.biom[[i]])),plot =F)$p.value,2)
  sw.test.vec.t[i] = round(shapiro.test(residuals(list.lm.tronc.biom[[i]]))$p.value,2)
  bp.test.vec.t[i] = round(bptest(list.lm.tronc.biom[[i]])$p.value,2)
  a.vec.t[i] <- round(list.lm.tronc.biom[[i]]$coefficients[1],2)
  b.vec.t[i] <- round(list.lm.tronc.biom[[i]]$coefficients[2],2)
  
  if(grepl("log", variables[i])){
    a.vec.t[i] <- round(exp(list.lm.tronc.biom[[i]]$coefficients[1]),2)
    cf.vec.t[i] <- round(exp(0.5*summary(list.lm.tronc.biom[[i]])$sigma^2),2)
  }
}

df.results.tronc.biom <- data.frame("Model" = 1:nb_model, "Variable" = variables, 
                                    "bias_abs" = bias.abs.vec.t, "bias_rel" = bias.rel.vec.t, 
                                    "MAE" = MAE.vec.t, "MAPE" = MAPE.vec.t, 
                                    "RMSE" = RMSE.vec.t, "NRMSE" = NRMSE.vec.t, 
                                    "r2" = r2.vec.t,"AIC" = AIC.vec.t,
                                    "KS" = ks.test.vec.t, "SW" = sw.test.vec.t,
                                    "BP" = bp.test.vec.t,
                                    "a" = a.vec.t, "b" = b.vec.t, 
                                    "CF" = cf.vec.t)

# write.csv2(df.results.tronc.biom,"allometrie_biomass_tronc.csv")

kable(df.results.branche.biom,caption = table.caption("Performances des modèles pour la biomasse des troncs (64 arbres)"))%>% kable_styling(font_size = 12, bootstrap_options = "striped", full_width = T)
  
```


### **Estimation de la biomasse sèche totale des arbres**

```{r echo=FALSE, message=FALSE, warning=FALSE}

lm.tot.biom.1 <- lm(dry_biom_tot_kg ~ HTOT_m, data=all_biomass)
lm.tot.biom.2 <- lm(dry_biom_tot_kg ~ CBH_m, data=all_biomass)
lm.tot.biom.3 <- lm(dry_biom_tot_kg ~ CBHH, data=all_biomass)
lm.tot.biom.4 <- lm(dry_biom_tot_kg ~ CBH2H, data=all_biomass)
lm.tot.biom.5 <- lm(dry_biom_tot_kg ~ CBHH2, data=all_biomass)

lm.tot.biom.6 <- lm(log(dry_biom_tot_kg)~log(HTOT_m), data=all_biomass)
lm.tot.biom.7 <- lm(log(dry_biom_tot_kg)~log(CBH_m), data=all_biomass)
lm.tot.biom.8 <- lm(log(dry_biom_tot_kg)~log(CBHH), data=all_biomass)
lm.tot.biom.9 <- lm(log(dry_biom_tot_kg)~log(CBH2H), data=all_biomass)
lm.tot.biom.10 <- lm(log(dry_biom_tot_kg)~log(CBHH2), data=all_biomass)

list.lm.tot.biom <- list(lm.tot.biom.1, lm.tot.biom.2, lm.tot.biom.3, lm.tot.biom.4, lm.tot.biom.5, lm.tot.biom.6, lm.tot.biom.7, lm.tot.biom.8, lm.tot.biom.9, lm.tot.biom.10)

pred.tot.biom.1 <- predict(lm.tot.biom.1)
pred.tot.biom.2 <- predict(lm.tot.biom.2)
pred.tot.biom.3 <- predict(lm.tot.biom.3)
pred.tot.biom.4 <- predict(lm.tot.biom.4)
pred.tot.biom.5 <- predict(lm.tot.biom.5)

pred.tot.biom.6 <- exp(predict(lm.tot.biom.6)+0.5*summary(lm.tot.biom.6)$sigma^2)
pred.tot.biom.7 <- exp(predict(lm.tot.biom.7)+0.5*summary(lm.tot.biom.7)$sigma^2)
pred.tot.biom.8 <- exp(predict(lm.tot.biom.8)+0.5*summary(lm.tot.biom.8)$sigma^2)
pred.tot.biom.9 <- exp(predict(lm.tot.biom.9)+0.5*summary(lm.tot.biom.9)$sigma^2)
pred.tot.biom.10 <- exp(predict(lm.tot.biom.10)+0.5*summary(lm.tot.biom.10)$sigma^2)

list.pred.tot.biom <- list(pred.tot.biom.1, pred.tot.biom.2, pred.tot.biom.3, pred.tot.biom.4, pred.tot.biom.5, pred.tot.biom.6, pred.tot.biom.7, pred.tot.biom.8, pred.tot.biom.9, pred.tot.biom.10)

nb_model <- length(list.pred.tot.biom)
nb_values <- length(list.pred.tot.biom[[1]])

bias.abs.vec.tot <- c()
bias.rel.vec.tot <- c()
MAPE.vec.tot <- c()
MAE.vec.tot <- c()
NRMSE.vec.tot <- c()
RMSE.vec.tot <- c()
r2.vec.tot <- c()
AIC.vec.tot <- c()
ks.test.vec.tot <- c()
sw.test.vec.tot <- c()
bp.test.vec.tot <- c()
a.vec.tot <- c()
b.vec.tot <- c()
cf.vec.tot <- c()

for (i in 1:nb_model){
  bias.abs.vec.tot[i] <- round(mean(unlist(list.pred.tot.biom[i]) - all_biomass$dry_biom_tot_kg),2)
  bias.rel.vec.tot[i] <- round(mean((unlist(list.pred.tot.biom[i]) - all_biomass$dry_biom_tot_kg) /
                                        all_biomass$dry_biom_tot_kg)*100,2)
  MAPE.vec.tot[i] <- round(mape(all_biomass$dry_biom_tot_kg, unlist(list.pred.tot.biom[i]))*100,2)
  MAE.vec.tot[i] <- round(mae(all_biomass$dry_biom_tot_kg, unlist(list.pred.tot.biom[i])), 2)
  RMSE.vec.tot[i] <- round(rmse(all_biomass$dry_biom_tot_kg, unlist(list.pred.tot.biom[i])), 2)
  r2.vec.tot[i] <- round(summary(list.lm.tot.biom[[i]])$adj.r.squared,2)
  AIC.vec.tot[i]<- round(AIC(list.lm.tot.biom[[i]]),2)
  NRMSE.vec.tot[i] <- round(100*rmse(all_biomass$dry_biom_tot_kg, unlist(list.pred.tot.biom[i]))
                          /mean(all_biomass$dry_biom_tot_kg), 2)
  ks.test.vec.tot[i] = round(testUniformity((simulateResiduals(list.lm.tot.biom[[i]])),plot =F)$p.value,2)
  sw.test.vec.tot[i] = round(shapiro.test(residuals(list.lm.tot.biom[[i]]))$p.value,2)
  bp.test.vec.tot[i] = round(bptest(list.lm.tot.biom[[i]])$p.value,2)
  a.vec.tot[i] <- round(list.lm.tot.biom[[i]]$coefficients[1],2)
  b.vec.tot[i] <- round(list.lm.tot.biom[[i]]$coefficients[2],2)
  
  if(grepl("log", variables[i])){
    a.vec.tot[i] <- round(exp(list.lm.tot.biom[[i]]$coefficients[1]),2)
    cf.vec.tot[i] <- round(exp(0.5*summary(list.lm.tot.biom[[i]])$sigma^2),2)
  }
}

df.results.tot.biom <- data.frame("Model" = 1:nb_model, "Variable" = variables, 
                                    "bias_abs" = bias.abs.vec.tot, "bias_rel" = bias.rel.vec.tot, 
                                    "MAE" = MAE.vec.tot, "MAPE" = MAPE.vec.tot, 
                                    "RMSE" = RMSE.vec.tot, "NRMSE" = NRMSE.vec.tot, 
                                    "r2" = r2.vec.tot,"AIC" = AIC.vec.tot,
                                    "KS" = ks.test.vec.tot, "SW" = sw.test.vec.tot,
                                    "BP" = bp.test.vec.tot,
                                    "a" = a.vec.tot, "b" = b.vec.tot, 
                                    "CF" = cf.vec.tot)


# write.csv2(df.results.tot.biom,"allometrie_biomass_totale.csv")

kable(df.results.tot.biom,caption = table.caption("Performances des modèles pour la biomasse totale (64 arbres)"))%>% kable_styling(font_size = 12, bootstrap_options = "striped", full_width = T)

```


### **Estimation du volume des arbres **

Pour le volume, les variables exprimée en m3 sont multiplées par 1000 pour eviter les trop faibles valeurs arrondies à 0. 
Il s'agit du biais absolu, du MAE et RMSE et du paramètre a (pour les modèles log seulement)

```{r eval=FALSE, message=FALSE, warning=FALSE}

lm.cub.1 <- lm(VSMALIAN_av_ec_m3 ~ HTOT_m, data=all_biomass)
lm.cub.2 <- lm(VSMALIAN_av_ec_m3 ~ CBH_m, data=all_biomass)
lm.cub.3 <- lm(VSMALIAN_av_ec_m3 ~ CBHH, data=all_biomass)
lm.cub.4 <- lm(VSMALIAN_av_ec_m3 ~ CBH2H, data=all_biomass)
lm.cub.5 <- lm(VSMALIAN_av_ec_m3 ~ CBHH2,data = all_biomass)

lm.cub.6 <- lm(log(VSMALIAN_av_ec_m3)~log(HTOT_m), data=all_biomass)
lm.cub.7 <- lm(log(VSMALIAN_av_ec_m3)~log(CBH_m), data=all_biomass)
lm.cub.8 <- lm(log(VSMALIAN_av_ec_m3)~log(CBHH), data=all_biomass)
lm.cub.9 <- lm(log(VSMALIAN_av_ec_m3)~log(CBH2H), data=all_biomass)
lm.cub.10 <- lm(log(VSMALIAN_av_ec_m3)~log(CBHH2), data=all_biomass)

list.lm.cub <- list(lm.cub.1, lm.cub.2, lm.cub.3, lm.cub.4, lm.cub.5, lm.cub.6, lm.cub.7, lm.cub.8,lm.cub.9,lm.cub.10)

pred.cub.1 <- predict(lm.cub.1)
pred.cub.2 <- predict(lm.cub.2)
pred.cub.3 <- predict(lm.cub.3)
pred.cub.4 <- predict(lm.cub.4)
pred.cub.5 <- predict(lm.cub.5)

pred.cub.6 <- exp(predict(lm.cub.6)+0.5*summary(lm.cub.6)$sigma^2)
pred.cub.7 <- exp(predict(lm.cub.7)+0.5*summary(lm.cub.7)$sigma^2)
pred.cub.8 <- exp(predict(lm.cub.8)+0.5*summary(lm.cub.8)$sigma^2)
pred.cub.9 <- exp(predict(lm.cub.9)+0.5*summary(lm.cub.9)$sigma^2)
pred.cub.10 <- exp(predict(lm.cub.10)+0.5*summary(lm.cub.10)$sigma^2)

list.pred.cub <- list(pred.cub.1, pred.cub.2, pred.cub.3, pred.cub.4, pred.cub.5, pred.cub.6, pred.cub.7, pred.cub.8, pred.cub.9, pred.cub.10)

nb_model <- length(list.pred.cub)
nb_values <- length(list.pred.cub[[1]])

bias.abs.vec.cub <- c()
bias.rel.vec.cub <- c()
MAPE.vec.cub <- c()
MAE.vec.cub <- c()
NRMSE.vec.cub <- c()
RMSE.vec.cub <- c()
r2.vec.cub <- c()
AIC.vec.cub <- c()
ks.test.vec.cub <- c()
sw.test.vec.cub <- c()
bp.test.vec.cub <- c()
a.vec.cub <- c()
b.vec.cub <- c()
cf.vec.cub <- c()

for (i in 1:nb_model){
  bias.abs.vec.cub[i] <- round(mean(unlist(list.pred.cub[i]) - all_biomass$VSMALIAN_av_ec_m3),2)
  bias.rel.vec.cub[i] <- round(mean((unlist(list.pred.cub[i]) - all_biomass$VSMALIAN_av_ec_m3) /
                                        all_biomass$VSMALIAN_av_ec_m3)*100,2)
  MAPE.vec.cub[i] <- round(mape(all_biomass$VSMALIAN_av_ec_m3, unlist(list.pred.cub[i]))*100,2)
  MAE.vec.cub[i] <- round(mae(all_biomass$VSMALIAN_av_ec_m3, unlist(list.pred.cub[i])), 2)
  RMSE.vec.cub[i] <- round(rmse(all_biomass$VSMALIAN_av_ec_m3, unlist(list.pred.cub[i])), 2)
  r2.vec.cub[i] <- round(summary(list.lm.cub[[i]])$adj.r.squared,2)
  AIC.vec.cub[i]<- round(AIC(list.lm.cub[[i]]),2)
  NRMSE.vec.cub[i] <- round(100*rmse(all_biomass$VSMALIAN_av_ec_m3, unlist(list.pred.cub[i]))
                          /mean(all_biomass$VSMALIAN_av_ec_m3), 2)
  ks.test.vec.cub[i] = round(testUniformity((simulateResiduals(list.lm.cub[[i]])),plot =F)$p.value,2)
  sw.test.vec.cub[i] = round(shapiro.test(residuals(list.lm.cub[[i]]))$p.value,2)
  bp.test.vec.cub[i] = round(bptest(list.lm.cub[[i]])$p.value,2)
  a.vec.cub[i] <- round(list.lm.cub[[i]]$coefficients[1],2)
  b.vec.cub[i] <- round(list.lm.cub[[i]]$coefficients[2],2)
  
  if(grepl("log", variables[i])){
    a.vec.cub[i] <- round(exp(list.lm.cub[[i]]$coefficients[1]),2)
    cf.vec.cub[i] <- round(exp(0.5*summary(list.lm.cub[[i]])$sigma^2),2)
  }
}

df.results.cub <- data.frame("Model" = 1:nb_model, "Variable" = variables, 
                                    "bias_abs" = bias.abs.vec.cub, "bias_rel" = bias.rel.vec.cub, 
                                    "MAE" = MAE.vec.cub, "MAPE" = MAPE.vec.cub, 
                                    "RMSE" = RMSE.vec.cub, "NRMSE" = NRMSE.vec.cub, 
                                    "r2" = r2.vec.cub,"AIC" = AIC.vec.cub,
                                    "KS" = ks.test.vec.cub, "SW" = sw.test.vec.cub,
                                    "BP" = bp.test.vec.cub,
                                    "a" = a.vec.cub, "b" = b.vec.cub, 
                                    "CF" = cf.vec.cub)

# write.csv2(df.results.cub,"allometrie_cubage.csv")

df.results.cub
kable(df.results.cub,caption = table.caption("Performances des modèles pour le volume total (64 arbres)"))%>% kable_styling(font_size = 12, bootstrap_options = "striped", full_width = T)

```



##  Modelisation de la biomasse réelle à partir des dendrométriques (SANS LES ARBRES DRONES MANQUANT)

**Contexte**

Pour la modélisation drone, on passe de 64 arbres à 40 arbres du fait de la non intégration d'une parcelle (21_PV, parcelle de 2 ans) dont les arbres prélevés n'ont pas été cartographié, soit 16 arbres, et de 8 arbres des autres parcelles qui n'ont pas été retrouvé par sur les images drones. 

De plus, les mesures de circonférence (CBH) ne sont pas les même pour les arbres de 2 ans (à 10 cm) que pour les autres traitements (mesure à 1m30)

Afin de rédiger un article cohérent, on reprend les relations allométriques en retirant les 8 arbres manquant sur les parcelles drones. Il s'agit des arbres suivant (age_ferti_classe) : 6_NF_8 ; 5_F_2 ; 5_F_4 ; 4_NF_1 ; 4_NF_2 ; 4_F_1 ; 4_F_5 ; 4_F_6

On retire également les arbres des parcelles 2 ans

On calibre donc les modèles à afficher dans l'article (biomasse tronc et biomasse totale), sur 40 arbres

```{r message=FALSE, warning=FALSE, include=FALSE}

all_biomass = all_biomass %>% mutate(code = paste(age,ferti,classe,sep ="_"))

all_biomass_wo = all_biomass %>% filter(!code %in% c("6_NF_8","5_F_2","5_F_4","4_NF_1","4_NF_2","4_F_1","4_F_5","4_F_6"), !age == 2)

table(all_biomass_wo$age,all_biomass_wo$ferti)

```

Le choix entre modèles linéaire simple et log-transformé n'est pas évident. On introduit le test de Shapiro Wilk (SW) pour test la normalité des résiduelles en plus du test de KS. on introduit également le test de Breusch-Pagan (BP) pour tester l'homoscédasticité


### **Estimation de la biomasse sèche totale des feuilles (40 arbres)**

```{r echo=FALSE, message=FALSE, warning=FALSE}

lm.f.biom.out.1 <- lm(dry_allF_tot_kg ~ HTOT_m, data=all_biomass_wo)
lm.f.biom.out.2 <- lm(dry_allF_tot_kg ~ CBH_m, data=all_biomass_wo)
lm.f.biom.out.3 <- lm(dry_allF_tot_kg ~ CBHH, data=all_biomass_wo)
lm.f.biom.out.4 <- lm(dry_allF_tot_kg ~ CBH2H, data=all_biomass_wo)
lm.f.biom.out.5 <- lm(dry_allF_tot_kg ~ CBHH2, data=all_biomass_wo)

lm.f.biom.out.6 <- lm(log(dry_allF_tot_kg)~log(HTOT_m), data=all_biomass_wo)
lm.f.biom.out.7 <- lm(log(dry_allF_tot_kg)~log(CBH_m), data=all_biomass_wo)
lm.f.biom.out.8 <- lm(log(dry_allF_tot_kg)~log(CBHH), data=all_biomass_wo)
lm.f.biom.out.9 <- lm(log(dry_allF_tot_kg)~log(CBH2H), data=all_biomass_wo)
lm.f.biom.out.10 <- lm(log(dry_allF_tot_kg) ~ log(CBHH2), data=all_biomass_wo)

list.lm.feuilles.biom.out <- list(lm.f.biom.out.1, lm.f.biom.out.2, lm.f.biom.out.3, lm.f.biom.out.4, lm.f.biom.out.5, lm.f.biom.out.6, lm.f.biom.out.7, lm.f.biom.out.8, lm.f.biom.out.9, lm.f.biom.out.10)

pred.f.biom.out.1 <- predict(lm.f.biom.out.1)
pred.f.biom.out.2 <- predict(lm.f.biom.out.2)
pred.f.biom.out.3 <- predict(lm.f.biom.out.3)
pred.f.biom.out.4 <- predict(lm.f.biom.out.4)
pred.f.biom.out.5 <- predict(lm.f.biom.out.5)

pred.f.biom.out.6 <- exp(predict(lm.f.biom.out.6)+0.5*summary(lm.f.biom.out.6)$sigma^2)
pred.f.biom.out.7 <- exp(predict(lm.f.biom.out.7)+0.5*summary(lm.f.biom.out.7)$sigma^2)
pred.f.biom.out.8 <- exp(predict(lm.f.biom.out.8)+0.5*summary(lm.f.biom.out.8)$sigma^2)
pred.f.biom.out.9 <- exp(predict(lm.f.biom.out.9)+0.5*summary(lm.f.biom.out.9)$sigma^2)
pred.f.biom.out.10 <- exp(predict(lm.f.biom.out.10)+0.5*summary(lm.f.biom.out.10)$sigma^2)

list.pred.feuille.biom.out <- list(pred.f.biom.out.1, pred.f.biom.out.2, pred.f.biom.out.3, pred.f.biom.out.4, pred.f.biom.out.5, pred.f.biom.out.6, pred.f.biom.out.7, pred.f.biom.out.8, pred.f.biom.out.9, pred.f.biom.out.10)

nb_model <- length(list.lm.feuilles.biom.out)
nb_values <- length(list.lm.feuilles.biom.out[[1]])

bias.abs.vec.f.out <- c()
bias.rel.vec.f.out <- c()
MAPE.vec.f.out <- c()
MAE.vec.f.out <- c()
NRMSE.vec.f.out <- c()
RMSE.vec.f.out <- c()
r2.vec.f.out <- c()
AIC.vec.f.out <- c()
ks.test.vec.f.out <- c()
sw.test.vec.f.out <- c()
bp.test.vec.f.out <- c()
a.vec.f.out <- c()
b.vec.f.out <- c()
cf.vec.f.out <- c()

variables <- c("HTOT", "CBH", "CBHxH", "CBH2xH", "CBHxH2",
               "HTOT.log", "CBH.log", "CBHxH.log", "CBH2xH.log","CBHxH2.log")

for (i in 1:nb_model){
  bias.abs.vec.f.out[i] <- round(mean(unlist(list.pred.feuille.biom.out[i]) - all_biomass_wo$dry_allF_tot_kg),2)
  bias.rel.vec.f.out[i] <- round(mean((unlist(list.pred.feuille.biom.out[i]) - all_biomass_wo$dry_allF_tot_kg) /
                                        all_biomass_wo$dry_allF_tot_kg)*100,2)
  MAPE.vec.f.out[i] <- round(mape(all_biomass_wo$dry_allF_tot_kg, unlist(list.pred.feuille.biom.out[i]))*100,2)
  MAE.vec.f.out[i] <- round(mae(all_biomass_wo$dry_allF_tot_kg, unlist(list.pred.feuille.biom.out[i])), 2)
  RMSE.vec.f.out[i] <- round(rmse(all_biomass_wo$dry_allF_tot_kg, unlist(list.pred.feuille.biom.out[i])), 2)
  r2.vec.f.out[i] <- round(summary(list.lm.feuilles.biom.out[[i]])$adj.r.squared,2)
  AIC.vec.f.out[i]<- round(AIC(list.lm.feuilles.biom.out[[i]]),2)
  NRMSE.vec.f.out[i] <- round(100*rmse(all_biomass_wo$dry_allF_tot_kg, unlist(list.pred.feuille.biom.out[i]))
                          /mean(all_biomass_wo$dry_allF_tot_kg), 2)
  ks.test.vec.f.out[i] = round(testUniformity((simulateResiduals(list.lm.feuilles.biom.out[[i]])),plot =F)$p.value,2)
  sw.test.vec.f.out[i] = round(shapiro.test(residuals(list.lm.feuilles.biom.out[[i]]))$p.value,2)
  bp.test.vec.f.out[i] = round(bptest(list.lm.feuilles.biom.out[[i]])$p.value,2)
   a.vec.f.out[i] <- round(list.lm.feuilles.biom.out[[i]]$coefficients[1],2)
  b.vec.f.out[i] <- round(list.lm.feuilles.biom.out[[i]]$coefficients[2],2)
  
  if(grepl("log", variables[i])){
    a.vec.f.out[i] <- round(exp(list.lm.feuilles.biom.out[[i]]$coefficients[1]),2)
    cf.vec.f.out[i] <- round(exp(0.5*summary(list.lm.feuilles.biom.out[[i]])$sigma^2),2)
  }
}

df.results.f.biom.out <- data.frame("Model" = 1:nb_model, "Variable" = variables, 
                                    "bias_abs" = bias.abs.vec.f.out, "bias_rel" = bias.rel.vec.f.out, 
                                    "MAE" = MAE.vec.f.out, "MAPE" = MAPE.vec.f.out, 
                                    "RMSE" = RMSE.vec.f.out, "NRMSE" = NRMSE.vec.f.out, 
                                    "r2" = r2.vec.f.out,"AIC" = AIC.vec.f.out,
                                    "KS" = ks.test.vec.f.out, "SW" = sw.test.vec.f.out,
                                    "BP" = bp.test.vec.f.out,
                                    "a" = a.vec.f.out, "b" = b.vec.f.out, 
                                    "CF" = cf.vec.f.out)

write.csv2(df.results.f.biom.out,"data_output/allometrie_biomass_feuilles_sansoutliers.csv")

kable(df.results.f.biom.out,caption = table.caption("Performances des modèles pour la biomasse des feuilles (40 arbres drone)"))%>% kable_styling(font_size = 12, bootstrap_options = "striped", full_width = T)

```


### **Estimation de la biomasse sèche totale des branches (40 arbres)**

```{r echo=FALSE, message=FALSE, warning=FALSE}

lm.b.biom.out.1 <- lm(dry_Brviv_tot_kg ~ HTOT_m, data=all_biomass_wo)
lm.b.biom.out.2 <- lm(dry_Brviv_tot_kg ~ CBH_m, data=all_biomass_wo)
lm.b.biom.out.3 <- lm(dry_Brviv_tot_kg ~ CBHH, data=all_biomass_wo)
lm.b.biom.out.4 <- lm(dry_Brviv_tot_kg ~ CBH2H, data=all_biomass_wo)
lm.b.biom.out.5 <- lm(dry_Brviv_tot_kg ~ CBHH2, data=all_biomass_wo)

lm.b.biom.out.6 <- lm(log(dry_Brviv_tot_kg)~log(HTOT_m), data=all_biomass_wo)
lm.b.biom.out.7 <- lm(log(dry_Brviv_tot_kg)~log(CBH_m), data=all_biomass_wo)
lm.b.biom.out.8 <- lm(log(dry_Brviv_tot_kg)~log(CBHH), data=all_biomass_wo)
lm.b.biom.out.9 <- lm(log(dry_Brviv_tot_kg)~log(CBH2H), data=all_biomass_wo)
lm.b.biom.out.10 <- lm(log(dry_Brviv_tot_kg) ~ log(CBHH2), data=all_biomass_wo)

list.lm.branche.biom.out <- list(lm.b.biom.out.1, lm.b.biom.out.2, lm.b.biom.out.3, lm.b.biom.out.4, lm.b.biom.out.5, lm.b.biom.out.6, lm.b.biom.out.7, lm.b.biom.out.8, lm.b.biom.out.9, lm.b.biom.out.10)

pred.b.biom.out.1 <- predict(lm.b.biom.out.1)
pred.b.biom.out.2 <- predict(lm.b.biom.out.2)
pred.b.biom.out.3 <- predict(lm.b.biom.out.3)
pred.b.biom.out.4 <- predict(lm.b.biom.out.4)
pred.b.biom.out.5 <- predict(lm.b.biom.out.5)

pred.b.biom.out.6 <- exp(predict(lm.b.biom.out.6)+0.5*summary(lm.b.biom.out.6)$sigma^2)
pred.b.biom.out.7 <- exp(predict(lm.b.biom.out.7)+0.5*summary(lm.b.biom.out.7)$sigma^2)
pred.b.biom.out.8 <- exp(predict(lm.b.biom.out.8)+0.5*summary(lm.b.biom.out.8)$sigma^2)
pred.b.biom.out.9 <- exp(predict(lm.b.biom.out.9)+0.5*summary(lm.b.biom.out.9)$sigma^2)
pred.b.biom.out.10 <- exp(predict(lm.b.biom.out.10)+0.5*summary(lm.b.biom.out.10)$sigma^2)

list.pred.branche.biom.out <- list(pred.b.biom.out.1, pred.b.biom.out.2, pred.b.biom.out.3, pred.b.biom.out.4, pred.b.biom.out.5, pred.b.biom.out.6, pred.b.biom.out.7, pred.b.biom.out.8, pred.b.biom.out.9, pred.b.biom.out.10)

nb_model <- length(list.lm.feuilles.biom.out)
nb_values <- length(list.lm.feuilles.biom.out[[1]])

bias.abs.vec.b.out <- c()
bias.rel.vec.b.out <- c()
MAPE.vec.b.out <- c()
MAE.vec.b.out <- c()
NRMSE.vec.b.out <- c()
RMSE.vec.b.out <- c()
r2.vec.b.out <- c()
AIC.vec.b.out <- c()
ks.test.vec.b.out <- c()
sw.test.vec.b.out <- c()
bp.test.vec.b.out <- c()
a.vec.b.out <- c()
b.vec.b.out <- c()
cf.vec.b.out <- c()

variables <- c("HTOT", "CBH", "CBHxH", "CBH2xH", "CBHxH2",
               "HTOT.log", "CBH.log", "CBHxH.log", "CBH2xH.log","CBHxH2.log")

for (i in 1:nb_model){
  bias.abs.vec.b.out[i] <- round(mean(unlist(list.pred.branche.biom.out[i]) - all_biomass_wo$dry_Brviv_tot_kg),2)
  bias.rel.vec.b.out[i] <- round(mean((unlist(list.pred.branche.biom.out[i]) - all_biomass_wo$dry_Brviv_tot_kg) /
                                        all_biomass_wo$dry_Brviv_tot_kg)*100,2)
  MAPE.vec.b.out[i] <- round(mape(all_biomass_wo$dry_Brviv_tot_kg, unlist(list.pred.branche.biom.out[i]))*100,2)
  MAE.vec.b.out[i] <- round(mae(all_biomass_wo$dry_Brviv_tot_kg, unlist(list.pred.branche.biom.out[i])), 2)
  RMSE.vec.b.out[i] <- round(rmse(all_biomass_wo$dry_Brviv_tot_kg, unlist(list.pred.branche.biom.out[i])), 2)
  r2.vec.b.out[i] <- round(summary(list.lm.branche.biom.out[[i]])$adj.r.squared,2)
  AIC.vec.b.out[i]<- round(AIC(list.lm.branche.biom.out[[i]]),2)
  NRMSE.vec.b.out[i] <- round(100*rmse(all_biomass_wo$dry_Brviv_tot_kg, unlist(list.pred.branche.biom.out[i]))
                          /mean(all_biomass_wo$dry_Brviv_tot_kg), 2)
  ks.test.vec.b.out[i] = round(testUniformity((simulateResiduals(list.lm.branche.biom.out[[i]])),plot =F)$p.value,2)
  sw.test.vec.b.out[i] = round(shapiro.test(residuals(list.lm.branche.biom.out[[i]]))$p.value,2)
  bp.test.vec.b.out[i] = round(bptest(list.lm.branche.biom.out[[i]])$p.value,2)
   a.vec.b.out[i] <- round(list.lm.branche.biom.out[[i]]$coefficients[1],2)
  b.vec.b.out[i] <- round(list.lm.branche.biom.out[[i]]$coefficients[2],2)
  
  if(grepl("log", variables[i])){
    a.vec.b.out[i] <- round(exp(list.lm.branche.biom.out[[i]]$coefficients[1]),2)
    cf.vec.b.out[i] <- round(exp(0.5*summary(list.lm.branche.biom.out[[i]])$sigma^2),2)
  }
}

df.results.b.biom.out <- data.frame("Model" = 1:nb_model, "Variable" = variables, 
                                    "bias_abs" = bias.abs.vec.b.out, "bias_rel" = bias.rel.vec.b.out, 
                                    "MAE" = MAE.vec.b.out, "MAPE" = MAPE.vec.b.out, 
                                    "RMSE" = RMSE.vec.b.out, "NRMSE" = NRMSE.vec.b.out, 
                                    "r2" = r2.vec.b.out,"AIC" = AIC.vec.b.out,
                                    "KS" = ks.test.vec.b.out, "SW" = sw.test.vec.b.out,
                                    "BP" = bp.test.vec.b.out,
                                    "a" = a.vec.b.out, "b" = b.vec.b.out, 
                                    "CF" = cf.vec.b.out)

write.csv2(df.results.b.biom.out,"data_output/allometrie_biomass_branches_sansoutliers.csv")

kable(df.results.b.biom.out,caption = table.caption("Performances des modèles pour la biomasse des branches (40 arbres drone)"))%>% kable_styling(font_size = 12, bootstrap_options = "striped", full_width = T)

```


### **Estimation de la biomasse sèche totale des tronc (40 arbre)**


```{r echo=FALSE, message=FALSE, warning=FALSE}

lm.t.biom.out.1 <- lm(dry_tronc_tot_kg ~ HTOT_m, data=all_biomass_wo)
lm.t.biom.out.2 <- lm(dry_tronc_tot_kg ~ CBH_m, data=all_biomass_wo)
lm.t.biom.out.3 <- lm(dry_tronc_tot_kg ~ CBHH, data=all_biomass_wo)
lm.t.biom.out.4 <- lm(dry_tronc_tot_kg ~ CBH2H, data=all_biomass_wo)
lm.t.biom.out.5 <- lm(dry_tronc_tot_kg ~ CBHH2, data=all_biomass_wo)

lm.t.biom.out.6 <- lm(log(dry_tronc_tot_kg)~log(HTOT_m), data=all_biomass_wo)
lm.t.biom.out.7 <- lm(log(dry_tronc_tot_kg)~log(CBH_m), data=all_biomass_wo)
lm.t.biom.out.8 <- lm(log(dry_tronc_tot_kg)~log(CBHH), data=all_biomass_wo)
lm.t.biom.out.9 <- lm(log(dry_tronc_tot_kg)~log(CBH2H), data=all_biomass_wo)
lm.t.biom.out.10 <- lm(log(dry_tronc_tot_kg) ~ log(CBHH2), data=all_biomass_wo)

list.lm.tronc.biom.out <- list(lm.t.biom.out.1, lm.t.biom.out.2, lm.t.biom.out.3, lm.t.biom.out.4, lm.t.biom.out.5, lm.t.biom.out.6, lm.t.biom.out.7, lm.t.biom.out.8, lm.t.biom.out.9, lm.t.biom.out.10)

pred.t.biom.out.1 <- predict(lm.t.biom.out.1)
pred.t.biom.out.2 <- predict(lm.t.biom.out.2)
pred.t.biom.out.3 <- predict(lm.t.biom.out.3)
pred.t.biom.out.4 <- predict(lm.t.biom.out.4)
pred.t.biom.out.5 <- predict(lm.t.biom.out.5)

pred.t.biom.out.6 <- exp(predict(lm.t.biom.out.6)+0.5*summary(lm.t.biom.out.6)$sigma^2)
pred.t.biom.out.7 <- exp(predict(lm.t.biom.out.7)+0.5*summary(lm.t.biom.out.7)$sigma^2)
pred.t.biom.out.8 <- exp(predict(lm.t.biom.out.8)+0.5*summary(lm.t.biom.out.8)$sigma^2)
pred.t.biom.out.9 <- exp(predict(lm.t.biom.out.9)+0.5*summary(lm.t.biom.out.9)$sigma^2)
pred.t.biom.out.10 <- exp(predict(lm.t.biom.out.10)+0.5*summary(lm.t.biom.out.10)$sigma^2)

list.pred.tronc.biom.out <- list(pred.t.biom.out.1, pred.t.biom.out.2, pred.t.biom.out.3, pred.t.biom.out.4, pred.t.biom.out.5, pred.t.biom.out.6, pred.t.biom.out.7, pred.t.biom.out.8, pred.t.biom.out.9, pred.t.biom.out.10)

nb_model <- length(list.lm.tronc.biom.out)
nb_values <- length(list.lm.tronc.biom.out[[1]])

bias.abs.vec.t.out <- c()
bias.rel.vec.t.out <- c()
MAPE.vec.t.out <- c()
MAE.vec.t.out <- c()
NRMSE.vec.t.out <- c()
RMSE.vec.t.out <- c()
r2.vec.t.out <- c()
AIC.vec.t.out <- c()
ks.test.vec.t.out <- c()
sw.test.vec.t.out <- c()
bp.test.vec.t.out <- c()
a.vec.t.out <- c()
b.vec.t.out <- c()
cf.vec.t.out <- c()

variables <- c("HTOT", "CBH", "CBHxH", "CBH2xH", "CBHxH2",
               "HTOT.log", "CBH.log", "CBHxH.log", "CBH2xH.log","CBHxH2.log")

for (i in 1:nb_model){
  bias.abs.vec.t.out[i] <- round(mean(unlist(list.pred.tronc.biom.out[i]) - all_biomass_wo$dry_tronc_tot_kg),2)
  bias.rel.vec.t.out[i] <- round(mean((unlist(list.pred.tronc.biom.out[i]) - all_biomass_wo$dry_tronc_tot_kg) /
                                        all_biomass_wo$dry_tronc_tot_kg)*100,2)
  MAPE.vec.t.out[i] <- round(mape(all_biomass_wo$dry_tronc_tot_kg, unlist(list.pred.tronc.biom.out[i]))*100,2)
  MAE.vec.t.out[i] <- round(mae(all_biomass_wo$dry_tronc_tot_kg, unlist(list.pred.tronc.biom.out[i])), 2)
  RMSE.vec.t.out[i] <- round(rmse(all_biomass_wo$dry_tronc_tot_kg, unlist(list.pred.tronc.biom.out[i])), 2)
  r2.vec.t.out[i] <- round(summary(list.lm.tronc.biom.out[[i]])$adj.r.squared,2)
  AIC.vec.t.out[i]<- round(AIC(list.lm.tronc.biom.out[[i]]),2)
  NRMSE.vec.t.out[i] <- round(100*rmse(all_biomass_wo$dry_tronc_tot_kg, unlist(list.pred.tronc.biom.out[i]))
                          /mean(all_biomass_wo$dry_tronc_tot_kg), 2)
  ks.test.vec.t.out[i] = round(testUniformity((simulateResiduals(list.lm.tronc.biom.out[[i]])),plot =F)$p.value,2)
  sw.test.vec.t.out[i] = round(shapiro.test(residuals(list.lm.tronc.biom.out[[i]]))$p.value,2)
  bp.test.vec.t.out[i] = round(bptest(list.lm.tronc.biom.out[[i]])$p.value,2)
   a.vec.t.out[i] <- round(list.lm.tronc.biom.out[[i]]$coefficients[1],2)
  b.vec.t.out[i] <- round(list.lm.tronc.biom.out[[i]]$coefficients[2],2)
  
  if(grepl("log", variables[i])){
    a.vec.t.out[i] <- round(exp(list.lm.tronc.biom.out[[i]]$coefficients[1]),2)
    cf.vec.t.out[i] <- round(exp(0.5*summary(list.lm.tronc.biom.out[[i]])$sigma^2),2)
  }
}

df.results.t.biom.out <- data.frame("Model" = 1:nb_model, "Variable" = variables, 
                                    "bias_abs" = bias.abs.vec.t.out, "bias_rel" = bias.rel.vec.t.out, 
                                    "MAE" = MAE.vec.t.out, "MAPE" = MAPE.vec.t.out, 
                                    "RMSE" = RMSE.vec.t.out, "NRMSE" = NRMSE.vec.t.out, 
                                    "r2" = r2.vec.t.out,"AIC" = AIC.vec.t.out,
                                    "KS" = ks.test.vec.t.out, "SW" = sw.test.vec.t.out,
                                    "BP" = bp.test.vec.t.out,
                                    "a" = a.vec.t.out, "b" = b.vec.t.out, 
                                    "CF" = cf.vec.t.out)

write.csv2(df.results.t.biom.out,"data_output/allometrie_biomass_tronc_sansoutliers.csv")

kable(df.results.t.biom.out,caption = table.caption("Performances des modèles pour la biomasse des tronc (40 arbres drone)"))%>% kable_styling(font_size = 12, bootstrap_options = "striped", full_width = T)

```


Graphiques des résiduelles du modèle sur l'échelle log pour validation du modèle : (uniquement pour les modèles log, plus performants)

```{r graph_res_tronc, echo=FALSE, message=FALSE, warning=FALSE}

# plot des residuelles
gres.mod.tronc.out.6 <- ggplot()+
  geom_point(aes(predict(lm.t.biom.out.6),residuals(lm.t.biom.out.6)))+
  geom_abline(intercept = 0,slope = 0)

gres.mod.tronc.out.7 <- ggplot()+
  geom_point(aes(predict(lm.t.biom.out.7),residuals(lm.t.biom.out.7)))+
  geom_abline(intercept = 0,slope = 0)

gres.mod.tronc.out.8 <- ggplot()+
  geom_point(aes(predict(lm.t.biom.out.8),residuals(lm.t.biom.out.8)))+
  geom_abline(intercept = 0,slope = 0)

gres.mod.tronc.out.9 <- ggplot()+
  geom_point(aes(predict(lm.t.biom.out.9),residuals(lm.t.biom.out.9)))+
  geom_abline(intercept = 0,slope = 0)

gres.mod.tronc.out.10 <- ggplot()+
  geom_point(aes(predict(lm.t.biom.out.10),residuals(lm.t.biom.out.10)))+
  geom_abline(intercept = 0,slope = 0)

plot_grid(gres.mod.tronc.out.6,gres.mod.tronc.out.7,
          gres.mod.tronc.out.8,gres.mod.tronc.out.9,
          gres.mod.tronc.out.10,
          labels = c("H","CBH","CBHH","CBH²H","CBHH²"))

```

Graphique des prédictions (échelle de la variable à prédire) vs résiduelle de prédiction (observée - prédite), pour illustrer les biais: 

```{r graph_res, echo=FALSE, message=FALSE, warning=FALSE}

# plot des residuelles
gres.tronc.out.6 <- ggplot()+
  geom_point(aes(pred.t.biom.out.6,
                 all_biomass_wo$dry_tronc_tot_kg - pred.t.biom.out.6))+
  geom_abline(intercept = 0,slope = 0)+
  labs(y="residuals",x="predicted")

gres.tronc.out.7 <- ggplot()+
  geom_point(aes(pred.t.biom.out.7,
                 all_biomass_wo$dry_tronc_tot_kg - pred.t.biom.out.7))+
  geom_abline(intercept = 0,slope = 0)+
  labs(y="residuals",x="predicted")

gres.tronc.out.8 <- ggplot()+
  geom_point(aes(pred.t.biom.out.8,
                 all_biomass_wo$dry_tronc_tot_kg - pred.t.biom.out.8))+
  geom_abline(intercept = 0,slope = 0)+
  labs(y="residuals",x="predicted")

gres.tronc.out.9 <- ggplot()+
  geom_point(aes(pred.t.biom.out.9,
                 all_biomass_wo$dry_tronc_tot_kg - pred.t.biom.out.9))+
  geom_abline(intercept = 0,slope = 0)+
  labs(y="residuals",x="predicted")

gres.tronc.out.10 <- ggplot()+
  geom_point(aes(pred.t.biom.out.10,
                 all_biomass_wo$dry_tronc_tot_kg - pred.t.biom.out.10))+
  geom_abline(intercept = 0,slope = 0)+
  labs(y="residuals",x="predicted")


plot_grid(gres.tronc.out.6,gres.tronc.out.7,
          gres.tronc.out.8,gres.tronc.out.9,
          gres.tronc.out.10,
          labels = c("H","CBH","CBHH","CBH²H","CBHH²"))

```


### **Estimation de la biomasse sèche totale des arbres (40 arbre)**


```{r echo=FALSE, message=FALSE, warning=FALSE}

lm.tot.biom.out.1 <- lm(dry_biom_tot_kg ~ HTOT_m, data=all_biomass_wo)
lm.tot.biom.out.2 <- lm(dry_biom_tot_kg ~ CBH_m, data=all_biomass_wo)
lm.tot.biom.out.3 <- lm(dry_biom_tot_kg ~ CBHH, data=all_biomass_wo)
lm.tot.biom.out.4 <- lm(dry_biom_tot_kg ~ CBH2H, data=all_biomass_wo)
lm.tot.biom.out.5 <- lm(dry_biom_tot_kg ~ CBHH2, data=all_biomass_wo)

lm.tot.biom.out.6 <- lm(log(dry_biom_tot_kg)~log(HTOT_m), data=all_biomass_wo)
lm.tot.biom.out.7 <- lm(log(dry_biom_tot_kg)~log(CBH_m), data=all_biomass_wo)
lm.tot.biom.out.8 <- lm(log(dry_biom_tot_kg)~log(CBHH), data=all_biomass_wo)
lm.tot.biom.out.9 <- lm(log(dry_biom_tot_kg)~log(CBH2H), data=all_biomass_wo)
lm.tot.biom.out.10 <- lm(log(dry_biom_tot_kg) ~ log(CBHH2), data=all_biomass_wo)

list.lm.tot.biom.out <- list(lm.tot.biom.out.1, lm.tot.biom.out.2, lm.tot.biom.out.3, lm.tot.biom.out.4, lm.tot.biom.out.5, lm.tot.biom.out.6, lm.tot.biom.out.7, lm.tot.biom.out.8, lm.tot.biom.out.9, lm.tot.biom.out.10)

pred.tot.biom.out.1 <- predict(lm.tot.biom.out.1)
pred.tot.biom.out.2 <- predict(lm.tot.biom.out.2)
pred.tot.biom.out.3 <- predict(lm.tot.biom.out.3)
pred.tot.biom.out.4 <- predict(lm.tot.biom.out.4)
pred.tot.biom.out.5 <- predict(lm.tot.biom.out.5)

pred.tot.biom.out.6 <- exp(predict(lm.tot.biom.out.6)+0.5*summary(lm.tot.biom.out.6)$sigma^2)
pred.tot.biom.out.7 <- exp(predict(lm.tot.biom.out.7)+0.5*summary(lm.tot.biom.out.7)$sigma^2)
pred.tot.biom.out.8 <- exp(predict(lm.tot.biom.out.8)+0.5*summary(lm.tot.biom.out.8)$sigma^2)
pred.tot.biom.out.9 <- exp(predict(lm.tot.biom.out.9)+0.5*summary(lm.tot.biom.out.9)$sigma^2)
pred.tot.biom.out.10 <- exp(predict(lm.tot.biom.out.10)+0.5*summary(lm.tot.biom.out.10)$sigma^2)

list.pred.tot.biom.out <- list(pred.tot.biom.out.1, pred.tot.biom.out.2, pred.tot.biom.out.3, pred.tot.biom.out.4, pred.tot.biom.out.5, pred.tot.biom.out.6, pred.tot.biom.out.7, pred.tot.biom.out.8, pred.tot.biom.out.9, pred.tot.biom.out.10)

nb_model <- length(list.lm.tronc.biom.out)
nb_values <- length(list.lm.tronc.biom.out[[1]])

bias.abs.vec.tot.out <- c()
bias.rel.vec.tot.out <- c()
MAPE.vec.tot.out <- c()
MAE.vec.tot.out <- c()
NRMSE.vec.tot.out <- c()
RMSE.vec.tot.out <- c()
r2.vec.tot.out <- c()
AIC.vec.tot.out <- c()
ks.test.vec.tot.out <- c()
sw.test.vec.tot.out <- c()
bp.test.vec.tot.out <- c()
a.vec.tot.out <- c()
b.vec.tot.out <- c()
cf.vec.tot.out <- c()

variables <- c("HTOT", "CBH", "CBHxH", "CBH2xH", "CBHxH2",
               "HTOT.log", "CBH.log", "CBHxH.log", "CBH2xH.log","CBHxH2.log")

for (i in 1:nb_model){
  bias.abs.vec.tot.out[i] <- round(mean(unlist(list.pred.tot.biom.out[i]) - all_biomass_wo$dry_biom_tot_kg),2)
  bias.rel.vec.tot.out[i] <- round(mean((unlist(list.pred.tot.biom.out[i]) - all_biomass_wo$dry_biom_tot_kg) /
                                        all_biomass_wo$dry_biom_tot_kg)*100,2)
  MAPE.vec.tot.out[i] <- round(mape(all_biomass_wo$dry_biom_tot_kg, unlist(list.pred.tot.biom.out[i]))*100,2)
  MAE.vec.tot.out[i] <- round(mae(all_biomass_wo$dry_biom_tot_kg, unlist(list.pred.tot.biom.out[i])), 2)
  RMSE.vec.tot.out[i] <- round(rmse(all_biomass_wo$dry_biom_tot_kg, unlist(list.pred.tot.biom.out[i])), 2)
  r2.vec.tot.out[i] <-round(summary(list.lm.tot.biom.out[[i]])$adj.r.squared,2)
  AIC.vec.tot.out[i]<- round(AIC(list.lm.tot.biom.out[[i]]),2)
  NRMSE.vec.tot.out[i] <- round(100*rmse(all_biomass_wo$dry_biom_tot_kg, unlist(list.pred.tot.biom.out[i]))
                          /mean(all_biomass_wo$dry_biom_tot_kg), 2)
  ks.test.vec.tot.out[i] = round(testUniformity((simulateResiduals(list.lm.tot.biom.out[[i]])),plot =F)$p.value,2)
  sw.test.vec.tot.out[i] = round(shapiro.test(residuals(list.lm.tot.biom.out[[i]]))$p.value,2)
  bp.test.vec.tot.out[i] = round(bptest(list.lm.tot.biom.out[[i]])$p.value,2)
  a.vec.tot.out[i] <- round(list.lm.tot.biom.out[[i]]$coefficients[1],2)
  b.vec.tot.out[i] <- round(list.lm.tot.biom.out[[i]]$coefficients[2],2)
  
  if(grepl("log", variables[i])){
    a.vec.tot.out[i] <- round(exp(list.lm.tot.biom.out[[i]]$coefficients[1]),2)
    cf.vec.tot.out[i] <- round(exp(0.5*summary(list.lm.tot.biom.out[[i]])$sigma^2),2)
  }
}

df.results.tot.biom.out <- data.frame("Model" = 1:nb_model, "Variable" = variables, 
                                    "bias_abs" = bias.abs.vec.tot.out, "bias_rel" = bias.rel.vec.tot.out,
                                    "MAE" = MAE.vec.tot.out, "MAPE" = MAPE.vec.tot.out, 
                                      "RMSE" = RMSE.vec.tot.out, "NRMSE" = NRMSE.vec.tot.out, 
                                      "r2" = r2.vec.tot.out,"AIC" = AIC.vec.tot.out,
                                      "KS" = ks.test.vec.tot.out,  "SW" = sw.test.vec.tot.out,
                                    "BP" = bp.test.vec.tot.out,
                                    "a" = a.vec.tot.out, "b" = b.vec.tot.out,
                                    "CF" = cf.vec.tot.out)

write.csv2(df.results.tot.biom.out,"data_output/allometrie_biomass_totale_sansoutliers.csv")

kable(df.results.tot.biom.out,caption = table.caption("Performances des modèles pour la biomasse totale (40 arbres drone)"))%>% kable_styling(font_size = 12, bootstrap_options = "striped", full_width = T)



```


Graphiques des résiduelles du modèle sur l'échelle log pour validation du modèle : (uniquement pour les modèles log, plus performants)

```{r graph_res_tot, echo=FALSE, message=FALSE, warning=FALSE}

# plot des residuelles
gres.mod.tot.out.6 <- ggplot()+
  geom_point(aes(predict(lm.tot.biom.out.6),residuals(lm.tot.biom.out.6)))+
  geom_abline(intercept = 0,slope = 0)

gres.mod.tot.out.7 <- ggplot()+
  geom_point(aes(predict(lm.tot.biom.out.7),residuals(lm.tot.biom.out.7)))+
  geom_abline(intercept = 0,slope = 0)

gres.mod.tot.out.8 <- ggplot()+
  geom_point(aes(predict(lm.tot.biom.out.8),residuals(lm.tot.biom.out.8)))+
  geom_abline(intercept = 0,slope = 0)

gres.mod.tot.out.9 <- ggplot()+
  geom_point(aes(predict(lm.tot.biom.out.9),residuals(lm.tot.biom.out.9)))+
  geom_abline(intercept = 0,slope = 0)

gres.mod.tot.out.10 <- ggplot()+
  geom_point(aes(predict(lm.tot.biom.out.10),residuals(lm.tot.biom.out.10)))+
  geom_abline(intercept = 0,slope = 0)

plot_grid(gres.mod.tot.out.6,gres.mod.tot.out.7,
          gres.mod.tot.out.8,gres.mod.tot.out.9,
          gres.mod.tot.out.10,
          labels = c("H","CBH","CBHH","CBH²H","CBHH²"))

```

Graphique des prédictions (échelle de la variable à prédire) vs résiduelle de prédiction (observée - prédite), pour illustrer les biais: 

```{r echo=FALSE, message=FALSE, warning=FALSE}

# plot des residuelles
gres.tot.out.6 <- ggplot()+
  geom_point(aes(pred.tot.biom.out.6,
                 all_biomass_wo$dry_biom_tot_kg - pred.tot.biom.out.6))+
  geom_abline(intercept = 0,slope = 0)+
  labs(y="residuals",x="predicted")

gres.tot.out.7 <- ggplot()+
  geom_point(aes(pred.tot.biom.out.7,
                 all_biomass_wo$dry_biom_tot_kg - pred.tot.biom.out.7))+
  geom_abline(intercept = 0,slope = 0)+
  labs(y="residuals",x="predicted")

gres.tot.out.8 <- ggplot()+
  geom_point(aes(pred.tot.biom.out.8,
                 all_biomass_wo$dry_biom_tot_kg - pred.tot.biom.out.8))+
  geom_abline(intercept = 0,slope = 0)+
  labs(y="residuals",x="predicted")

gres.tot.out.9 <- ggplot()+
  geom_point(aes(pred.tot.biom.out.9,
                 all_biomass_wo$dry_biom_tot_kg - pred.tot.biom.out.9))+
  geom_abline(intercept = 0,slope = 0)+
  labs(y="residuals",x="predicted")

gres.tot.out.10 <- ggplot()+
  geom_point(aes(pred.tot.biom.out.10,
                 all_biomass_wo$dry_biom_tot_kg - pred.tot.biom.out.10))+
  geom_abline(intercept = 0,slope = 0)+
  labs(y="residuals",x="predicted")


plot_grid(gres.tot.out.6,gres.tot.out.7,
          gres.tot.out.8,gres.tot.out.9,
          gres.tot.out.10,
          labels = c("H","CBH","CBHH","CBH²H","CBHH²"))

```

### **Estimation du volume des arbres  (SANS ARBRES MANQUANT)**

Pour le volume, les variables exprimée en m3 sont multiplées par 1000 pour eviter les trop faibles valeurs arrondies à 0. 
Il s'agit du biais absolu, du MAE et RMSE et du paramètre a (pour les modèles log seulement)

```{r eval=FALSE, message=FALSE, warning=FALSE}

lm.cub.out.1 <- lm(VSMALIAN_av_ec_m3 ~ HTOT_m, data=all_biomass_wo)
lm.cub.out.2 <- lm(VSMALIAN_av_ec_m3 ~ CBH_m, data=all_biomass_wo)
lm.cub.out.3 <- lm(VSMALIAN_av_ec_m3 ~ CBHH, data=all_biomass_wo)
lm.cub.out.4 <- lm(VSMALIAN_av_ec_m3 ~ CBH2H, data=all_biomass_wo)
lm.cub.out.5 <- lm(VSMALIAN_av_ec_m3 ~ CBHH2,data = all_biomass_wo)

lm.cub.out.6 <- lm(log(VSMALIAN_av_ec_m3)~log(HTOT_m), data=all_biomass_wo)
lm.cub.out.7 <- lm(log(VSMALIAN_av_ec_m3)~log(CBH_m), data=all_biomass_wo)
lm.cub.out.8 <- lm(log(VSMALIAN_av_ec_m3)~log(CBHH), data=all_biomass_wo)
lm.cub.out.9 <- lm(log(VSMALIAN_av_ec_m3)~log(CBH2H), data=all_biomass_wo)
lm.cub.out.10 <- lm(log(VSMALIAN_av_ec_m3)~log(CBHH2), data=all_biomass_wo)

list.lm.cub.out <- list(lm.cub.out.1, lm.cub.out.2, lm.cub.out.3, lm.cub.out.4, lm.cub.out.5, lm.cub.out.6, lm.cub.out.7, lm.cub.out.8,lm.cub.out.9,lm.cub.out.10)

pred.cub.out.1 <- predict(lm.cub.out.1)
pred.cub.out.2 <- predict(lm.cub.out.2)
pred.cub.out.3 <- predict(lm.cub.out.3)
pred.cub.out.4 <- predict(lm.cub.out.4)
pred.cub.out.5 <- predict(lm.cub.out.5)

pred.cub.out.6 <- exp(predict(lm.cub.out.6)+0.5*summary(lm.cub.out.6)$sigma^2)
pred.cub.out.7 <- exp(predict(lm.cub.out.7)+0.5*summary(lm.cub.out.7)$sigma^2)
pred.cub.out.8 <- exp(predict(lm.cub.out.8)+0.5*summary(lm.cub.out.8)$sigma^2)
pred.cub.out.9 <- exp(predict(lm.cub.out.9)+0.5*summary(lm.cub.out.9)$sigma^2)
pred.cub.out.10 <- exp(predict(lm.cub.out.10)+0.5*summary(lm.cub.out.10)$sigma^2)

list.pred.cub.out <- list(pred.cub.out.1, pred.cub.out.2, pred.cub.out.3, pred.cub.out.4, pred.cub.out.5, pred.cub.out.6, pred.cub.out.7, pred.cub.out.8, pred.cub.out.9, pred.cub.out.10)

nb_model <- length(list.pred.cub.out)
nb_values <- length(list.pred.cub.out[[1]])

bias.abs.vec.cub.out <- c()
bias.rel.vec.cub.out <- c()
MAPE.vec.cub.out <- c()
MAE.vec.cub.out <- c()
NRMSE.vec.cub.out <- c()
RMSE.vec.cub.out <- c()
r2.vec.cub.out <- c()
AIC.vec.cub.out <- c()
ks.test.vec.cub.out <- c()
sw.test.vec.cub.out <- c()
bp.test.vec.cub.out <- c()
a.vec.cub.out <- c()
b.vec.cub.out <- c()
cf.vec.cub.out <- c()

variables <- c("HTOT", "CBH", "CBHxH", "CBH2xH", "CBHxH2",
               "HTOT.log", "CBH.log", "CBHxH.log", "CBH2xH.log","CBHxH2.log")


for (i in 1:nb_model){
  bias.abs.vec.cub.out[i] <- round(mean(unlist(list.pred.cub.out[i]) - all_biomass_wo$VSMALIAN_av_ec_m3)*1000,2)
  bias.rel.vec.cub.out[i] <- round(mean((unlist(list.pred.cub.out[i]) - all_biomass_wo$VSMALIAN_av_ec_m3) /
                                        all_biomass_wo$VSMALIAN_av_ec_m3)*100,2)
  MAPE.vec.cub.out[i] <- round(mape(all_biomass_wo$VSMALIAN_av_ec_m3,unlist(list.pred.cub.out[i]))*100,2)
  MAE.vec.cub.out[i] <- round(mae(all_biomass_wo$VSMALIAN_av_ec_m3,unlist(list.pred.cub.out[i]))*1000, 2)
  RMSE.vec.cub.out[i] <- round(rmse(all_biomass_wo$VSMALIAN_av_ec_m3, unlist(list.pred.cub.out[i]))*1000, 2)
  r2.vec.cub.out[i] <- round(summary(list.lm.cub.out[[i]])$adj.r.squared,2)
  AIC.vec.cub.out[i]<- round(AIC(list.lm.cub.out[[i]]),2)
  NRMSE.vec.cub.out[i] <- round(100*rmse(all_biomass_wo$VSMALIAN_av_ec_m3, unlist(list.pred.cub.out[i]))
                          /mean(all_biomass_wo$VSMALIAN_av_ec_m3), 2)
  ks.test.vec.cub.out[i] = round(testUniformity((simulateResiduals(list.lm.cub.out[[i]])),plot =F)$p.value,2)
  sw.test.vec.cub.out[i] = round(shapiro.test(residuals(list.lm.cub.out[[i]]))$p.value,2)
  bp.test.vec.cub.out[i] = round(bptest(list.lm.cub.out[[i]])$p.value,2)
  a.vec.cub.out[i] <- round(list.lm.cub.out[[i]]$coefficients[1],2)
  b.vec.cub.out[i] <- round(list.lm.cub.out[[i]]$coefficients[2],2)
  
  if(grepl("log", variables[i])){
    a.vec.cub.out[i] <- round(exp(list.lm.cub.out[[i]]$coefficients[1])*1000,2)
    cf.vec.cub.out[i] <- round(exp(0.5*summary(list.lm.cub.out[[i]])$sigma^2),2)
  }}


df.results.cub.out <- data.frame("Model" = 1:nb_model, "Variable" = variables,
                                 "bias_abs" = bias.abs.vec.cub.out, "bias_rel" = bias.rel.vec.cub.out,
                                 "MAE" = MAE.vec.cub.out, "MAPE" = MAPE.vec.cub.out, 
                                 "RMSE" = RMSE.vec.cub.out, "NRMSE" = NRMSE.vec.cub.out,
                                 "r2" = r2.vec.cub.out, "AIC" =  AIC.vec.cub.out,
                                 "KS" = ks.test.vec.cub.out, "SW" = sw.test.vec.cub.out,
                                    "BP" = bp.test.vec.cub.out,
                                 "a" = a.vec.cub.out, "b" = b.vec.cub.out,
                                 "CF" = cf.vec.cub.out)

write.csv2(df.results.cub.out,"data_output/allometrie_cubage_sansoutlier.csv")

kable(df.results.cub.out,caption = table.caption("Performances des modèles pour le volume total (40 arbres drone)"))%>% kable_styling(font_size = 12, bootstrap_options = "striped", full_width = T)

```

Graphiques des résiduelles du modèle sur l'échelle log pour validation du modèle : (uniquement pour les modèles log, plus performants)

```{r graph_res, echo=FALSE, message=FALSE, warning=FALSE}

# plot des residuelles
gres.mod.cub.out.6 <- ggplot()+
  geom_point(aes(predict(lm.cub.out.6),residuals(lm.cub.out.6)))+
  geom_abline(intercept = 0,slope = 0)

gres.mod.cub.out.7 <- ggplot()+
  geom_point(aes(predict(lm.cub.out.7),residuals(lm.cub.out.7)))+
  geom_abline(intercept = 0,slope = 0)

gres.mod.cub.out.8 <- ggplot()+
  geom_point(aes(predict(lm.cub.out.8),residuals(lm.cub.out.8)))+
  geom_abline(intercept = 0,slope = 0)

gres.mod.cub.out.9 <- ggplot()+
  geom_point(aes(predict(lm.cub.out.9),residuals(lm.cub.out.9)))+
  geom_abline(intercept = 0,slope = 0)

gres.mod.cub.out.10 <- ggplot()+
  geom_point(aes(predict(lm.cub.out.10),residuals(lm.cub.out.10)))+
  geom_abline(intercept = 0,slope = 0)

plot_grid(gres.mod.cub.out.6,gres.mod.cub.out.7,
          gres.mod.cub.out.8,gres.mod.cub.out.9,
          gres.mod.cub.out.10,
          labels = c("H","CBH","CBHH","CBH²H","CBHH²"))

```

Graphique des prédictions (échelle de la variable à prédire) vs résiduelle de prédiction (observée - prédite), pour illustrer les biais: 

```{r graph_res, echo=FALSE, message=FALSE, warning=FALSE}

# plot des residuelles
gres.cub.out.6 <- ggplot()+
  geom_point(aes(pred.cub.out.6,
                 all_biomass_wo$VSMALIAN_av_ec_m3 - pred.cub.out.6))+
  geom_abline(intercept = 0,slope = 0)+
  labs(y="residuals",x="predicted")


gres.cub.out.7 <- ggplot()+
  geom_point(aes(pred.cub.out.7,
                 all_biomass_wo$VSMALIAN_av_ec_m3 - pred.cub.out.7))+
  geom_abline(intercept = 0,slope = 0)+
  labs(y="residuals",x="predicted")


gres.cub.out.8 <- ggplot()+
  geom_point(aes(pred.cub.out.8,
                 all_biomass_wo$VSMALIAN_av_ec_m3 - pred.cub.out.8))+
  geom_abline(intercept = 0,slope = 0)+
  labs(y="residuals",x="predicted")

gres.cub.out.9 <- ggplot()+
  geom_point(aes(pred.cub.out.9,
                 all_biomass_wo$VSMALIAN_av_ec_m3 - pred.cub.out.9))+
  geom_abline(intercept = 0,slope = 0)+
  labs(y="residuals",x="predicted")

gres.cub.out.10 <- ggplot()+
  geom_point(aes(pred.cub.out.10,
                 all_biomass_wo$VSMALIAN_av_ec_m3 - pred.cub.out.10))+
  geom_abline(intercept = 0,slope = 0)+
  labs(y="residuals",x="predicted")


plot_grid(gres.cub.out.6,gres.cub.out.7,
          gres.cub.out.8,gres.cub.out.9,
          gres.cub.out.10,
          labels = c("H","CBH","CBHH","CBH²H","CBHH²"))

```


# Graphiques

graphiques des modèles (variable à estimer vs predicteur) à l'échelle log pour le volume, biomasse tronc et biomasse totale

```{r fig1, echo=FALSE, message=FALSE, warning=FALSE}

theme_set(theme_cowplot(font_size=8))


all_biomass_wo_valid = all_biomass_wo %>% mutate(volume_pred_allo = pred.cub.out.9,
                                                 volume_resid_allo = VSMALIAN_av_ec_m3 - volume_pred_allo,
                                                 trunk_pred_allo = pred.t.biom.out.9,
                                                 trunk_resid_allo = dry_tronc_tot_kg - trunk_pred_allo,
                                                 tot_pred_allo = pred.tot.biom.out.7,
                                                 tot_resid_allo = dry_biom_tot_kg - tot_pred_allo, 
                                                 )

stats.text.allo.vol <- paste0(
  "Slope: ", round(coef(lm.cub.out.9)[2],2), "\n",
  "Intercept: ", round(coef(lm.cub.out.9)[1],2), "\n",
  "R² = ", round(summary(lm.cub.out.9)$r.squared,2)
)

stats.text.allo.trunk.agb <- paste0(
  "Slope: ", round(coef(lm.t.biom.out.9)[2],2), "\n",
  "Intercept: ", round(coef(lm.t.biom.out.9)[1],2), "\n",
  "R² = ", round(summary(lm.t.biom.out.9)$r.squared,2)
)

stats.text.allo.tot.agb <- paste0(
  "Slope: ", round(coef(lm.tot.biom.out.7)[2],2), "\n",
  "Intercept: ", round(coef(lm.tot.biom.out.7)[1],2), "\n",
  "R² = ", round(summary(lm.tot.biom.out.7)$r.squared,2)
)

g.volume <- ggplot(all_biomass,aes(log(CBH_m*HTOT_m),log(VSMALIAN_av_ec_m3)))+
  geom_point()+
  geom_smooth(method = "lm",se =F,color = "black")+
  annotate("text", 
           x = -Inf, y = Inf,  # Position en haut à gauche
           label = stats.text.allo.vol,
           hjust = -0.1,       # Ajustement horizontal
           vjust = 1.1,        # Ajustement vertical
           size = 3.5,
           color = "black",
           family = "mono",    # Police monospace pour l'alignement
           fontface = "bold") +
  #geom_text(x = 9, y = max(data_drone$hauteur.m), label = lm_eqn(data_drone), parse = TRUE, hjust = 1, vjust = 1)+
  theme_minimal()+ 
  theme (axis.line = element_line(colour = "black"),
         plot.title = element_text(size = 20),
         #plot.subtitle = element_text(size = 20),
         axis.title = element_text(size = 15),
         #axis.title.x = element_text(margin = margin(t = 0, r = 0, b = 0, l = 0)),
         axis.text = element_text(size = 10),
         axis.ticks.length = unit(0.25,"cm"),
         legend.position =  "none",
         legend.title = element_text(size = 20),
         legend.text = element_text(size = 15),
         legend.key.width = unit(1.5, "cm"))+
  labs(y = "ln(volume)",x = "ln(CBH x H)")

g.tronc <- ggplot(all_biomass,aes(log(CBH_m*HTOT_m),log(dry_tronc_tot_kg)))+
  geom_point()+
  geom_smooth(method = "lm",se =F,color = "black")+
  annotate("text", 
           x = -Inf, y = Inf,  # Position en haut à gauche
           label = stats.text.allo.trunk.agb,
           hjust = -0.1,       # Ajustement horizontal
           vjust = 1.1,        # Ajustement vertical
           size = 3.5,
           color = "black",
           family = "mono",    # Police monospace pour l'alignement
           fontface = "bold") +
  #geom_text(x = 9, y = max(data_drone$hauteur.m), label = lm_eqn(data_drone), parse = TRUE, hjust = 1, vjust = 1)+
  theme_minimal()+ 
  theme (axis.line = element_line(colour = "black"),
         plot.title = element_text(size = 20),
         #plot.subtitle = element_text(size = 20),
         axis.title = element_text(size = 15),
         #axis.title.x = element_text(margin = margin(t = 0, r = 0, b = 0, l = 0)),
         axis.text = element_text(size = 10),
         axis.ticks.length = unit(0.25,"cm"),
         legend.position =  "none",
         legend.title = element_text(size = 20),
         legend.text = element_text(size = 15),
         legend.key.width = unit(1.5, "cm"))+
  labs(y = expression(ln (AGB["trunk"])),x = "ln(CBH x H)")


g.tot <- ggplot(all_biomass,aes(log(CBH_m^2*HTOT_m),log(dry_biom_tot_kg)))+
  geom_point()+
  geom_smooth(method = "lm",se =F,color = "black")+
   annotate("text", 
           x = -Inf, y = Inf,  # Position en haut à gauche
           label = stats.text.allo.tot.agb,
           hjust = -0.1,       # Ajustement horizontal
           vjust = 1.1,        # Ajustement vertical
           size = 3.5,
           color = "black",
           family = "mono",    # Police monospace pour l'alignement
           fontface = "bold")+
  #geom_text(x = 9, y = max(data_drone$hauteur.m), label = lm_eqn(data_drone), parse = TRUE, hjust = 1, vjust = 1)+
  theme_minimal()+ 
  theme (axis.line = element_line(colour = "black"),
         plot.title = element_text(size = 20),
         #plot.subtitle = element_text(size = 20),
         axis.title = element_text(size = 15),
         #axis.title.x = element_text(margin = margin(t = 0, r = 0, b = 0, l = 0)),
         axis.text = element_text(size = 10),
         axis.ticks.length = unit(0.25,"cm"),
         legend.position =  "none",
         legend.title = element_text(size = 20),
         legend.text = element_text(size = 15),
         legend.key.width = unit(1.5, "cm"))+
  labs(y = expression(ln (AGB["total"])),x = "ln(CBH² x H)")



svg("graph/graph_allo_cubage.svg")
g.volume
dev.off() 

svg("graph/graph_allo_biomass_tronc.svg")
g.tronc
dev.off()

svg("graph/graph_allo_biomass_tot.svg")
g.tot
dev.off()

svg("graph/graph_all_allo_model.svg")
plot_grid(g.volume,g.tronc,g.tot,
          labels = c("A","B","C"))
dev.off()

plot_grid(g.volume,g.tronc,g.tot,
          labels = c("A","B","C"))  
```

graphiques des modèles (valeurs observées vs prédiction et résiduelles vs. prédiction) pour le volume, biomasse tronc et biomasse totale


```{r , echo=FALSE, message=FALSE, warning=FALSE}

stats.text.allo.vol.pred <- paste(
  "Bias = ", round(mean(all_biomass_wo_valid$volume_pred_allo - all_biomass_wo_valid$VSMALIAN_av_ec_m3)*1000,2), " (x 1000 m³)", "\n",
  "%Bias = ", round(mean((all_biomass_wo_valid$volume_pred_allo - all_biomass_wo_valid$VSMALIAN_av_ec_m3) /
                      all_biomass_wo_valid$VSMALIAN_av_ec_m3)*100,2)," %", "\n",
  "MAE = ", round(mae(all_biomass_wo_valid$VSMALIAN_av_ec_m3,all_biomass_wo_valid$volume_pred_allo)*1000,2)," (x 1000 m³)",
  sep =""
)


g.volume.pred <- ggplot(all_biomass_wo_valid,aes(VSMALIAN_av_ec_m3,volume_pred_allo))+
  geom_point()+
  geom_smooth(method = "lm",se =F,color = "black")+
  geom_abline(intercept = 0,slope = 1,linetype = "dashed") +
  annotate("text", 
           x = -Inf, y = Inf,  # Position en haut à gauche
           label = stats.text.allo.vol.pred,
           hjust = -0.1,       # Ajustement horizontal
           vjust = 1.1,        # Ajustement vertical
           size = 2.5,
           color = "black",
           family = "mono")+
  theme_minimal()+ 
  theme (axis.line = element_line(colour = "black"),
         plot.title = element_text(size = 10),
         #plot.subtitle = element_text(size = 20),
         axis.title = element_text(size = 10),
         #axis.title.x = element_text(margin = margin(t = 0, r = 0, b = 0, l = 0)),
         axis.text = element_text(size = 7),
         axis.ticks.length = unit(0.25,"cm"),
         legend.position =  "none")+
  labs(y = expression(paste("Observed volume (",m^3,")",sep ="")),
       x = expression(paste("Predicted volume (",m^3,")",sep ="")),
       title = expression(paste("CBH² x H",sep ="")))

g.volume.pred.res <- ggplot(all_biomass_wo_valid,aes(volume_pred_allo,volume_resid_allo))+
  geom_point()+
  geom_abline(intercept = 0,slope = 0,linetype = "dashed") +
  theme_minimal()+ 
  theme (axis.line = element_line(colour = "black"),
         plot.title = element_text(size = 10),
         #plot.subtitle = element_text(size = 20),
         axis.title = element_text(size = 10),
         #axis.title.x = element_text(margin = margin(t = 0, r = 0, b = 0, l = 0)),
         axis.text = element_text(size = 7),
         axis.ticks.length = unit(0.25,"cm"),
         legend.position =  "none")+
  labs(x = expression(paste("Predicted volume (",m^3,")",sep ="")),
       y = expression(paste("Residuals (",m^3,")",sep ="")),
       title = expression(paste("CBH² x H",sep ="")))


stats.text.allo.trunk.pred <- paste(
  "Bias = ", round(mean(all_biomass_wo_valid$trunk_pred_allo - all_biomass_wo_valid$dry_tronc_tot_kg),2), " kg", "\n",
  "%Bias = ", round(mean((all_biomass_wo_valid$trunk_pred_allo - all_biomass_wo_valid$dry_tronc_tot_kg) /
                      all_biomass_wo_valid$dry_tronc_tot_kg)*100,2)," %", "\n",
  "MAE = ", round(mae(all_biomass_wo_valid$dry_tronc_tot_kg,all_biomass_wo_valid$trunk_pred_allo),2)," kg",
  sep =""
)

g.trunk.pred <- ggplot(all_biomass_wo_valid,aes(dry_tronc_tot_kg,trunk_pred_allo))+
  geom_point()+
  geom_smooth(method = "lm",se =F,color = "black")+
  geom_abline(intercept = 0,slope = 1,linetype = "dashed") +
  annotate("text", 
           x = -Inf, y = Inf,  # Position en haut à gauche
           label = stats.text.allo.trunk.pred,
           hjust = -0.1,       # Ajustement horizontal
           vjust = 1.1,        # Ajustement vertical
           size = 2.5,
           color = "black",
           family = "mono")+
  theme_minimal()+ 
  theme (axis.line = element_line(colour = "black"),
         plot.title = element_text(size = 10),
         #plot.subtitle = element_text(size = 20),
         axis.title = element_text(size = 10),
         #axis.title.x = element_text(margin = margin(t = 0, r = 0, b = 0, l = 0)),
         axis.text = element_text(size = 7),
         axis.ticks.length = unit(0.25,"cm"),
         legend.position =  "none")+
  labs(x = expression(paste("Predicted trunk AGB (kg)",sep ="")),
       y = expression(paste("Observed trunk AGB (kg)",sep ="")),
       title = expression(paste("CBH² x H",sep ="")))

g.trunk.pred.res <- ggplot(all_biomass_wo_valid,aes(trunk_pred_allo,trunk_resid_allo))+
  geom_point()+
  geom_abline(intercept = 0,slope = 0,linetype = "dashed") +
  theme_minimal()+ 
  theme (axis.line = element_line(colour = "black"),
         plot.title = element_text(size = 10),
         #plot.subtitle = element_text(size = 20),
         axis.title = element_text(size = 10),
         #axis.title.x = element_text(margin = margin(t = 0, r = 0, b = 0, l = 0)),
         axis.text = element_text(size = 7),
         axis.ticks.length = unit(0.25,"cm"),
         legend.position =  "none")+
  labs(x = expression(paste("Predicted trunk AGB (kg)",sep ="")),
       y = expression(paste("Residuals (kg)",sep ="")),
       title = expression(paste("CBH² x H",sep ="")))


stats.text.allo.tot.pred <- paste(
  "Bias = ", round(mean(all_biomass_wo_valid$tot_pred_allo - all_biomass_wo_valid$dry_biom_tot_kg),2), " kg", "\n",
  "%Bias = ", round(mean((all_biomass_wo_valid$tot_pred_allo - all_biomass_wo_valid$dry_biom_tot_kg) /
                      all_biomass_wo_valid$dry_biom_tot_kg)*100,2)," %", "\n",
  "MAE = ", round(mae(all_biomass_wo_valid$dry_biom_tot_kg,all_biomass_wo_valid$tot_pred_allo),2)," kg",
  sep =""
)


g.tot.pred <- ggplot(all_biomass_wo_valid,aes(dry_biom_tot_kg,tot_pred_allo))+
  geom_point()+
  geom_smooth(method = "lm",se =F,color = "black")+
  geom_abline(intercept = 0,slope = 1,linetype = "dashed") +
  annotate("text", 
           x = -Inf, y = Inf,  # Position en haut à gauche
           label = stats.text.allo.tot.pred,
           hjust = -0.1,       # Ajustement horizontal
           vjust = 1.1,        # Ajustement vertical
           size = 2.5,
           color = "black",
           family = "mono")+
  theme_minimal()+ 
  theme (axis.line = element_line(colour = "black"),
         plot.title = element_text(size = 10),
         #plot.subtitle = element_text(size = 20),
         axis.title = element_text(size = 10),
         #axis.title.x = element_text(margin = margin(t = 0, r = 0, b = 0, l = 0)),
         axis.text = element_text(size = 7),
         axis.ticks.length = unit(0.25,"cm"))+
  labs(x = expression(paste("Predicted total AGB (kg)",sep ="")),
       y = expression(paste("Observed total AGB (kg)",sep ="")),
       title = expression(paste("CBH",sep ="")))

g.tot.pred.res <- ggplot(all_biomass_wo_valid,aes(tot_pred_allo,tot_resid_allo))+
  geom_point()+
  geom_abline(intercept = 0,slope = 0,linetype = "dashed") +
  theme_minimal()+ 
  theme (axis.line = element_line(colour = "black"),
         plot.title = element_text(size = 10),
         #plot.subtitle = element_text(size = 20),
         axis.title = element_text(size = 10),
         #axis.title.x = element_text(margin = margin(t = 0, r = 0, b = 0, l = 0)),
         axis.text = element_text(size = 7),
         axis.ticks.length = unit(0.25,"cm"))+
  labs(x = expression(paste("Predicted total AGB (kg)",sep ="")),
       y = expression(paste("Residuals (kg)",sep ="")),
       title = expression(paste("CBH",sep ="")))



plot_grid(g.volume.pred,g.volume.pred.res,
          g.trunk.pred,g.trunk.pred.res,
          g.tot.pred,g.tot.pred.res,
          labels = c("A","B","C","D","E","F"),
          ncol = 2,nrow = 3,
          align = "hv", axis = c("b","l"))

#EXPORT
svg("graph/graph_all_allo_model_pred.svg")
plot_grid(g.volume.pred,g.volume.pred.res,
          g.trunk.pred,g.trunk.pred.res,
          g.tot.pred,g.tot.pred.res,
          labels = c("A","B","C","D","E","F"),
          ncol = 2,nrow = 3,
          align = "hv", axis = c("b","l"))
dev.off()

```

# Estimation biomasse à l'échelle de la parcelle

On utilie les données d'inventaire (des 6 parcelles) pour extrapoler les biomasses et volume à l'aide des modèles allométriques. Pour ces extrapolation on utilise les 40 arbres (retrait des 8 arbres manquants et arbres 2 ans)

Pour la biomasse totale on utilise le modèle utilisant le log de CBH
Pour le volume et la biomasse du tronc on utilise le log de CBH² x H

Les modèles sont en log donc on utilise le facteur de correction. 

Le nuage de point de la biomasse individuelle du tronc vs. la biomasse totale permet de vérifier que les modèles ne donne pas des données abherantes (ie : biomasse tronc > biomasse totale)

Le script sauvegarde deux bases de données : 

biomasse_plot_allo_pertree.csv : estimation pour chaque arbre de l'inventaire 
biomasse_plot_allo_globale.csv : estimation pour chaque arbre de l'inventaire puis aggrégée par parcelle (total et par hectare)

```{r echo=FALSE}

# donnees d'inventaire parcelle

inventaire <- read_excel("./all_data_biom_inventaire.xlsx", 
                          sheet = "inventory")

# on ajoute la surface
surf.plot <- read_excel("./all_data_biom_inventaire.xlsx", 
                          sheet = "per_plot") %>% select(plot_code,age,ferti,treat,n_alltree,area_m2,area_ha,tree_inventory)

inventaire = inventaire %>% left_join(surf.plot)

inventaire = inventaire %>% mutate(CBHH2 = CBH_m*(HTOT_m)^2) 

# modèle pour le volume : Ln(CBH2 x H) 
lm.cub.out.9 <- lm(log(VSMALIAN_av_ec_m3)~log(CBH2H), data=all_biomass_wo)

# modèle pour le biomasse tronc : Ln(CBH2 x H) 
lm.t.biom.9 <- lm(log(dry_tronc_tot_kg)~log(CBH2H), data=all_biomass_wo)

# modèle pour biomasse totale : Ln(CBH² x H) 
lm.tot.biom.out.7 <- lm(log(dry_biom_tot_kg)~log(CBH_m), data=all_biomass_wo)

inventaire$volume_tree = exp(predict(lm.cub.out.9,inventaire)+0.5*summary(lm.cub.out.9)$sigma^2)
inventaire$biomasse_trunk_tree = exp(predict(lm.t.biom.9,inventaire)+0.5*summary(lm.t.biom.9)$sigma^2)
inventaire$biomasse_tot_tree = exp(predict(lm.tot.biom.out.7,inventaire)+0.5*summary(lm.tot.biom.out.7)$sigma^2)

summary(inventaire$volume_tree)
summary(inventaire$biomasse_trunk_tree)
summary(inventaire$biomasse_tot_tree)

inventaire = inventaire %>% mutate_each(funs(replace(., .<0, NA)))
summary(inventaire)

biomasse_parcelle = inventaire %>% 
  group_by(plot_code,treat) %>% 
  mutate(H_mean = mean(HTOT_m, na.rm =T),
         H_sd = sd(HTOT_m, na.rm =T),
         CBH_mean = round(mean(CBH_cm, na.rm =T),2),
         CBH_sd = round(sd(CBH_cm, na.rm =T),2),
         volume_tot = sum(volume_tree,na.rm=T),
         volume_ha = sum(volume_tree,na.rm =T)/area_ha,
         biomass_trunk_plot = sum(biomasse_trunk_tree),
         biomass_trunk_tha = sum(biomasse_trunk_tree)/ (area_ha*1000),
         biomass_tot_plot = sum(biomasse_tot_tree),
         biomass_tot_tha = sum(biomasse_tot_tree) / (area_ha*1000))

ggplot(inventaire,aes(biomasse_trunk_tree,biomasse_tot_tree))+
  geom_point()+
  geom_abline()

biomasse_parcelle = biomasse_parcelle %>% select(num_plot,bloc_stat2,plot_code,year,age,ferti,treat,n_alltree,tree_inventory,
                                                 area_ha,H_mean,H_sd,CBH_mean, CBH_sd, 
                                                 volume_tot,volume_ha,
                                                 biomass_trunk_plot, biomass_trunk_tha,
                                                 biomass_tot_plot,biomass_tot_tha) %>% unique()


kable(biomasse_parcelle,caption = table.caption("Estimation des biomasses et volume totaux à l'échelle des parcelles avec eq allométriques"))%>% kable_styling(font_size = 12, bootstrap_options = "striped", full_width = T)

write.csv2(biomasse_parcelle,"data_output/biomasse_plot_allo_globale.csv")
write.csv2(inventaire,"data_output/biomasse_plot_allo_pertree.csv")

```